臺灣苗栗地方法院刑事判決              100年度訴字第399號
公  訴  人  臺灣苗栗地方法院檢察署檢察官
被      告  吳冠泓原名吳政軍.
指定辯護人  本院公設辯護人蔡文亮
被      告  劉庭安
選任辯護人  劉正穆律師
            徐宏澤律師
被      告  高良綺
選任辯護人  洪大明律師
被      告  李錦榮
選任辯護人  林助信律師
被      告  謝文通
選任辯護人  張智宏律師
被      告  江彥葶
選任辯護人  蔡譯智律師
被      告  謝建安
選任辯護人  陳銘釗律師
上列被告等因違反毒品危害防制條例案件，經檢察官提起公訴（
100 年度偵字第2198號、第2199號、第2200號、第2207號、第22
08號、第2742號、第2782號、第3135號）及併案部份（100 年度
偵4262號、第4294號），本院判決如下：
    主  文
吳冠泓犯如附表一所示之罪，各處如附表一主文欄所示之刑（均
包含主刑及從刑）。應執行有期徒刑貳年拾月。扣案如附表九編
號一所示之物沒收。未扣案之販賣第三級毒品所得新臺幣壹仟元
沒收，如全部或一部不能沒收時，以其財產抵償之。
劉庭安犯如附表二所示之罪，各處如附表二主文欄所示之刑（均
包含主刑及從刑）。應執行有期徒刑伍年。扣案如附表九編號四
所示之物沒收。扣案如附表九編號四所示之物，與高良綺連帶沒
收。未扣案之販賣第三級毒品所得新臺幣貳萬伍仟肆佰元沒收，
如全部或一部不能沒收時，以其財產抵償之。未扣案之販賣第三
級毒品所得新臺幣貳仟元與高良綺連帶沒收，如全部或一部不能
沒收時，以其等財產連帶抵償之。
高良綺犯如附表三所示之罪，各處如附表三主文欄所示之刑（均
包含主刑及從刑）。應執行有期徒刑貳年。緩刑伍年。扣案如附
表九編號四所示之物，與劉庭安連帶沒收。未扣案之販賣第三級
毒品所得新臺幣貳仟元與劉庭安連帶沒收，如全部或一部不能沒
收時，以其等財產連帶抵償之。
李錦榮犯如附表四所示之罪，各處如附表四主文欄所示之刑（均
包含主刑及從刑）。應執行有期徒刑肆年陸月。扣案如附表八編
號三所示之物，與謝文通連帶沒收。扣案如附表九編號五、六、
八、九所示之物均沒收。扣案如附表九編號五、六、八、九、十
二、十三所示之物，與謝文通連帶沒收。扣案如附表九編號五、
六、八、九、十七所示之物，與江彥葶連帶沒收。扣案如附表九
編號五、六、八、九、十二、十三、十七所示之物，與謝文通、
江彥葶連帶沒收。未扣案之門號為0000000000號SIM卡壹枚沒收
，如全部或一部不能沒收時，追徵其價額。未扣案之販賣第三級
毒品所得新臺幣萬零陸佰元沒收，如全部或一部不能沒收時，
以其財產抵償之。未扣案之販賣第三級毒品所得新臺幣肆仟貳佰
元與謝文通連帶沒收，如全部或一部不能沒收時，以其等財產連
帶抵償之。未扣案之販賣第三級毒品所得新臺幣伍仟元與江彥葶
連帶沒收，如全部或一部不能沒收時，以其等財產連帶抵償之。
未扣案之販賣第三級毒品所得新臺幣壹仟元與謝文通及江彥葶連
帶沒收，如全部或一部不能沒收時，以其等財產連帶抵償之。
謝文通犯如附表五所示之罪，各處如附表五主文欄所示之刑（均
包含主刑及從刑）。應執行有期徒刑肆年。扣案如附表八編號三
所示之物，與李錦榮連帶沒收。扣案如附表九編號十二、十三所
示之物均沒收。扣案如附表九編號五、六、八、九、十二、十三
所示之物，與李錦榮連帶沒收。扣案如附表九編號五、六、八、
九、十二、十三、十七所示之物，與李錦榮及江彥葶連帶沒收。
未扣案之販賣第三級毒品所得新臺幣壹萬零壹佰元沒收，如全部
或一部不能沒收時，以其財產抵償之。未扣案之販賣第三級毒品
所得新臺幣肆仟貳佰元與李錦榮連帶沒收，如全部或一部不能沒
收時，以其等財產連帶抵償之。未扣案之販賣第三級毒品所得新
臺幣壹仟元與李錦榮及江彥葶連帶沒收，如全部或一部不能沒收
時，以其等財產連帶抵償之。
江彥葶犯如附表六所示之罪，各處如附表六主文欄所示之刑（均
包含主刑及從刑）。應執行有期徒刑年柒月。扣案如附表九編
號十七所示之物沒收。扣案如附表九編號五、八、九、十七所示
之物，與李錦榮連帶沒收。扣案如附表九編號五、六、八、九、
十二、十三、十七所示之物，與李錦榮及謝文通連帶沒收。未扣
案之販賣第三級毒品所得新臺幣伍仟元與李錦榮連帶沒收，如全
部或一部不能沒收時，以其等財產連帶抵償之。未扣案之販賣第
三級毒品所得新臺幣壹仟元與李錦榮及謝文通連帶沒收，如全部
或一部不能沒收時，以其等財產連帶抵償之。
謝建安犯如附表七所示之罪，各處如附表七主文欄所示之刑（均
包含主刑及從刑）。應執行有期徒刑年陸月。未扣案之搭配行
動電話門號0000000000號之為NOKIA廠牌行動電話壹支沒收，如
全部或一部不能沒收時，追徵其價額。未扣案之販賣第三級毒品
所得新臺幣壹萬貳仟伍佰元沒收，如全部或一部不能沒收時，以
其財產抵償之。
    事  實
一、吳冠泓（原名吳政軍）明知愷他命（Ketamine，俗稱k 他命
    ，下稱愷他命）係屬毒品危害防制條例第2 條第2 項第3 款
    所列管之第三級毒品，非經許可，不得無故持有、販賣，且
    其所持有之愷他命來源不明，為藥事法第20條第1 項第1 款
    未經核准擅自製造之偽藥，不得轉讓，仍基於意圖營利而販
    賣第三級毒品愷他命及轉讓偽藥即愷他命之犯意，分別於如
    附表一所示之時間、地點，各為如附表一編號1 所示之販賣
    第三級毒品愷他命之犯行，以營利之及如附表一編號2 至3
    所示之轉讓偽藥之犯行（詳如附表一所載）。
二、劉庭安明知愷他命係屬毒品危害防制條例第2 條第2 項第3
    款所列管之第三級毒品，非經許可，不得無故持有、販賣，
    ；其亦明知亞甲基雙氧甲基安非他命（Methyienedioxymeth
    amphe-tamine、MDMA，俗稱「搖頭丸」）為主管機關行政院
    衛生署公告禁止使用之毒害藥品，乃藥事法第22條第1 項第
    1 款所規定之禁藥，不得擅自轉讓，竟基於意圖營利而販賣
    第三級毒品愷他命及轉讓禁藥即MDMA之犯意，分別於如附表
    二編號1 至4 、編號6 至8 、編號11至36所示之時間、地點
    ，各為如附表二編號1 至4 、編號6 至8 、編號11至36所示
    之販賣第三級毒品愷他命之犯行，以營利之（詳如附表二所
    載，其中附表二編號36所示係未遂）；另高良綺亦明知愷他
    命係屬毒品危害防制條例第2 條第2 項第3 款所列管之第三
    級毒品，非經許可，不得無故持有、販賣，劉庭安與高良綺
    竟共同基於意圖營利而販賣第三級毒品愷他命之犯意聯絡，
    分別於如附表二編號5 、編號9 至10所示之時間、地點，分
    別以如附表二編號5 、編號9 至10所示之犯罪方式，為如附
    表二編號5 、編號9 至10所示之共同販賣第三級毒品愷他命
    之犯行，以營利之（高良綺部份另詳如附表三所載）。
三、李錦榮明知愷他命係屬毒品危害防制條例第2 條第2 項第3
    款所列管之第三級毒品，非經許可，不得無故持有、販賣，
    仍基於意圖營利而販賣第三級毒品愷他命之犯意，分別於如
    附表四編號2 至3 、編號5 至7 、編號11、編號13至14、編
    號19至20、編號23至24所示之時間、地點，各為如附表四編
    號2 至3 、編號5 至7 、編號11、編號13至14、編號19至20
    、編號23至24所示之販賣第三級毒品愷他命之犯行，以營利
    之；另其與謝文通基於共同販賣第三級毒品愷他命以營利之
    犯意聯絡，分別於如附表四編號1 、編號16至17、編號22、
    編號25所示之時間、地點，分別以如附表四編號1 、編號16
    至17、編號22、編號25（即附表五編號6 、編號9 至10、編
    號17、編號21）所示之犯罪方式，與謝文通為如附表四編號
    1 、編號16至17、編號22、編號25所示之共同販賣第三級毒
    品愷他命之犯行，以營利之；另其與江彥葶基於共同販賣第
    三級毒品愷他命以營利之犯意聯絡，分別於如附表四編號8
    至10、編號12、編號15、編號18、編號21（即附表六編號2
    至5 、編號9 至11）所示之時間、地點，分別以如附表四編
    號8 至10、編號12、編號15、編號18、編號21所示之犯罪方
    式，與江彥葶為如附表四編號8 至10、編號12、編號15、編
    號18、編號21所示之共同販賣第三級毒品愷他命之犯行，以
    營利之；另其與謝文通、江彥葶基於共同販賣第三級毒品愷
    他命以營利之犯意聯絡，以如附表四編號4 （即附表五編號
    8 、附表六編號1 ）所示之時間、地點，於如附表四編號4
    所示之犯罪方式，為如附表四編號4 所示之販賣第三級毒品
    愷他命之犯行，以營利之。
四、謝文通明知愷他命係屬毒品危害防制條例第2 條第2 項第3
    款所列管之第三級毒品，非經許可，不得無故持有、販賣，
    且其所持有之愷他命來源不明，為藥事法第20條第1 項第1
    款未經核准擅自製造之偽藥，不得轉讓，仍基於意圖營利而
    販賣第三級毒品愷他命及轉讓偽藥即愷他命之犯意，分別於
    如附表五所示之時間、地點，各為如附表五編號1 至5 、編
    號11、編號13至14、編號16、編號19所示之販賣第三級毒品
    愷他命，以營利之，及如附表五編號7 、編號12、編號15、
    編號18、編號20所示之轉讓偽藥之犯行；另其與李錦榮基於
    共同販賣第三級毒品愷他命以營利之犯意聯絡，分別於如附
    表五編號6 、編號9 至10、編號17、編號21（即附表四編號
    1 、編號16至17、編號22、編號25）所示之時間、地點，分
    別以如附表五編號6 、編號9 至10、編號17、編號21所示之
    犯罪方式，為如附表五編號6 、編號9 至10、編號17、編號
    21所示之共同販賣第三級毒品愷他命之犯行，以營利之；另
    其與李錦榮、江彥葶基於共同販賣第三級毒品愷他命以營利
    之犯意聯絡，以如附表五編號8 （即附表四編號4 、附表六
    編號1 ）所示之時間、地點，以如附表五編號8 所示之犯罪
    方式，為如附表五編號8 所示之共同販賣第三級毒品愷他命
    之犯行，以營利之。
五、江彥葶明知所持有之愷他命來源不明，為藥事法第20條第1
    項第1 款未經核准擅自製造之偽藥，不得轉讓，仍基於轉讓
    偽藥即愷他命之犯意，分別於如附表六編號6 至8 、編號12
    至14所示之時間、地點，各為如附表六編號6 至8 、編號12
    至14所示之轉讓偽藥之犯行（詳如附表六所載）；另其明知
    愷他命係屬毒品危害防制條例第2 條第2 項第3 款所列管之
    第三級毒品，非經許可，不得無故持有、販賣，竟與李錦榮
    共同基於意圖營利而販賣第三級毒品愷他命之犯意聯絡，分
    別於如附表六編號2 至5 、編號9 至11（即附表四編號8 至
    10、編號12、編號15、編號18、編號21）所示之時間、地點
    ，分別以如附表六編號2 至5 、編號9 至11所示之犯罪方式
    ，為如附表六編號2 至5 、編號9 至11所示之共同販賣第三
    級毒品愷他命之犯行，以營利之；另其與謝文通、李錦榮共
    同基於意圖營利而販賣第三級毒品愷他命之犯意聯絡，以如
    附表六編號1 （即附表四編號4 、附表五編號8 ）所示之時
    間、地點，於如附表六編號1所示之犯罪方式，為如附表六
    編號1所示之共同販賣第三級毒品愷他命之犯行，以營利之
    。
六、謝建安知愷他命係屬毒品危害防制條例第2 條第2 項第3 款
    所列管之第三級毒品，非經許可，不得無故持有、販賣，仍
    基於意圖營利而販賣第三級毒品愷他命之犯意，分別於如附
    表七所示之時間、地點，各為如附表七所示之販賣第三級毒
    品愷他命之犯行（詳如附表七所載）以營利之。
七、嗣經警接獲線報後，持本院所核發之100 年聲搜字第332 號
    搜索票或經同意搜索，分別前往吳冠泓、劉庭安、高良綺、
    謝文通、江彥葶等人之住、居所執行搜索，並當場扣得如附
    表八、九所示之物，而查獲上情。
八、案經臺灣苗栗地方法院檢察署檢察官指揮苗栗縣警察局頭份
    分局偵查起訴及臺灣苗栗地方法院檢察署檢察官移送併案。
    理  由
壹、程序部分：
一、按被告以外之人於偵查中向檢察官所為之陳述，除顯有不可
    信之情況者外，得為證據，刑事訴訟法第159 條之1 第2 項
    定有明文，而該條之立法理由係認被告以外之人（包括證人
    、鑑定人、告訴人、被害人及共同被告等）之陳述如在法官
    面前為之，因其任意陳述之信用性係在已受確定保障之情況
    下所為，自得作為證據。而現階段刑事訴訟法規定檢察官代
    表國家偵查犯罪、實施公訴，依法其有訊問被告、證人及鑑
    定人之權，證人、鑑定人且須具結，而實務運作時，檢察官
    偵查中向被告以外之人所取得之陳述，原則上均能遵守法律
    規定，不致違法取供，其可信度極高，職是，被告以外之人
    前於偵查中已具結而為證述，除反對該項供述得具有證據能
    力之一方，已釋明「顯有不可信之情況」之理由外，即不宜
    遽指該證人於偵查中之陳述不具證據能力。本件證人張雅茹
    、鄭君辰、徐以芯、徐志華、蔡正洋、黃文宏、黃明任、陳
    佑慷、陳敦智、鍾志煒、涂享仁、陳煥鈞、羅介瑜、翁國耀
    、林政毅等於偵查中在檢察官前所為陳述，已經依法具結，
    另被告及選任辯護人復未曾提及檢察官在偵查時有何不法取
    供致證人證詞顯不可信之情事，是其等於偵查中之證述，自
    得採為本件證據。
二、按所謂被告以外之人於審判外之陳述，係指被告以外之人就
    其曾經參與或見聞之事實，事後追憶並於審判外為陳述者而
    言。如被告以外之人係被告犯罪之共同正犯、共犯、相對人
    、被害人或其他關係人，而於被告實行犯罪行為時與被告為
    言詞或書面對談，且其對話之本身即係構成被告犯罪行為之
    部分內容者，因非屬其事後就曾經與聞之事實所為之追憶，
    自與審判外之陳述有間，二者不容混淆。又國家基於犯罪偵
    查之目的，對被告或犯罪嫌疑人進行通訊監察，乃係以監控
    與過濾受監察人通訊內容之方式，蒐集對其有關之紀錄，並
    將該紀錄予以查扣，作為認定犯罪與否之證據，屬於刑事訴
    訟上強制處分之一種，而監聽係通訊保障及監察法（下稱：
    通保法）第13條第1 項所定通訊監察方法之一，司法警察機
    關依法定程序執行監聽取得之錄音，係以錄音設備之機械作
    用，真實保存當時通訊之內容，如通訊一方為受監察人，司
    法警察在監聽中蒐集所得之通訊者對話，若其通話本身即係
    被告進行犯罪中構成犯罪事實之部分內容，則依前開說明，
    自與所謂「審判外之陳述」無涉，應不受傳聞法則之規範，
    當然具有證據能力。再按有事實足認被告或犯罪嫌疑人有最
    輕本刑為3 年以上有期徒刑之罪嫌，並危害國家安全或社會
    秩序情節重大，而有相當理由可信其通訊內容與本案有關，
    且不能或難以其他方法蒐集或調查證據者，得發通訊監察書
    。前項通訊監察書，偵查中由檢察官依司法警察機關聲請或
    依職權以書面記載第11條之事項，並敘明理由、檢附相關文
    件，聲請該管法院核發。又除法律另有規定外，實施刑事訴
    訟程序之公務員因違背法定程序取得之證據，其有無證據能
    力之認定，應審酌人權保障及公共利益之均衡維護。通保法
    第5條第1項第1款、第2項及刑事訴訟法第158條之4分別定有
    明文。本件下列經本院所引用有關被告謝文通使用之門號00
    00000000號行動電話、被告李錦榮使用之門號0000000000行
    動電話、被告江彥葶所使用之門號0000000000號行動電話之
    監聽錄音，為經本院於100 年2 月23日核准在案，有詳載案
    由、監察電話、對象及時間等之本院100 年聲監字第58號通
    訊監察書、電話附表等附卷可參；另被告劉庭安所使用之門
    號0000000000號行動電話、被告李錦榮所使用門號00000000
    00號行動電話，為經本院於100 年3 月16日核准在案，有詳
    載案由、監察電話、對象及時間等之本院100 年聲監字第90
    號通訊監察書、電話附表等附卷可參；另被告謝文通所使用
    之門號0000000000號行動電話、被告李錦榮使用之門號0000
    000000號行動電話、被告江彥葶所使用之門號0000000000號
    行動電話，為經本院於100 年3 月17日核准在案，有詳載案
    由、監察電話、對象及時間等之本院100 年聲監續字第91號
    通訊監察書、電話附表等附卷可參；再被告謝建安所使用門
    號0000000000號行動電話、被告吳冠泓所使用門號00000000
    00號行動電話，為經本院於100 年3 月28日核准在案，有詳
    載案由、監察電話、對象及時間等之本院100 年聲監字第10
    9 號通訊監察書、電話附表等附卷可稽，均係依法所為之監
    聽；況審酌電話監聽侵害被告等權益之種類及輕重、對於被
    告等訴訟上防禦不利益之程度、犯罪所生之危害或實害等情
    形，兼顧人權保障及公共利益之均衡維護，亦認本件此部分
    之電話監聽均合於比例原則，是應認均具有證據能力。
三、至司法警察依據監聽錄音結果予以翻譯而製作之監聽譯文，
    屬於文書證據之一種，於被告或訴訟關係人對其譯文之真實
    性發生爭執或有所懷疑時，法院固應依刑事訴訟法第165 條
    之1 第2 項規定，以適當之設備，顯示該監聽錄音帶之聲音
    ，以踐行調查證據之程序，俾確認該錄音聲音是否為通訊者
    本人及其內容與監聽譯文之記載是否相符；或傳喚該通訊者
    ；或依其他法定程序，為證據調查。倘被告或訴訟關係人對
    該通訊監察譯文之真實性並不爭執，即無勘驗辨認其錄音聲
    音之調查必要性，法院於審判期日如已踐行提示監聽譯文供
    當事人辨認或告以要旨，使其表示意見等程序並為辯論者，
    其所為之訴訟程序即無不合（最高法院97年度台上字第5940
    號判決意旨參見）。查本案檢察官、被告等、選任辯護人及
    指定辯護人於本院準備程序、審理中表示對於卷附之通訊監
    察譯文同意作為證據（見本院卷二第20～23頁），即對上開
    通訊監察譯文真實性並不爭執，本院並於審判期日踐行提示
    該通訊監察譯文供當事人辨認或告以要旨，使其表示意見，
    是上開通訊監察譯文本院審酌該書面作為時之情況，認為適
    當作為證據。又按刑事訴訟法第158條之4之規定，係對於除
    法律另有規定者外，其他違反法定程序蒐得各類證據之證據
    能力如何認定，設其總括性之指導原則，其規範目的在於要
    求實施刑事訴訟程序之公務員，於蒐求證據之初始與過程中
    ，應恪遵程序正義，不得違法侵權，如有違反，於個案審酌
    客觀權衡之結果，或將導致證據使用禁止之法效。至於蒐得
    證據之最後，由執行職務之公務員製作之文書，除刑事訴訟
    法有定其程式，應依其規定外，依同法第39條之規定，均應
    記載製作之年、月、日及其所屬機關，由製作人簽名。此屬
    證據取得後文書製作法定程式之遵守，無關乎刑事訴訟法第
    158條之4係規定證據取得過程（程序）適法性之認定。公務
    員製作之文書未經製作人簽名，除本法有特別規定（如第46
    條）外，是否無效或係不合法律上之程式而得命補正，抑屬
    證據證明力之問題，由法院就文書之性質（意思文書或報告
    文書），視各個情形自由判斷（此經最高法院著有97年度臺
    上字第96號判決意旨可參）。本案之上開通訊監察譯文，未
    依刑事訴訟法第39條之規定，記載製作之年、月、日，並由
    製作人簽名，有卷附之通訊監察譯文可憑。該文書製作過程
    雖未遵守法定程式，但依前揭最高法院判決意旨，此屬證據
    取得後文書之製作，非屬證據取得之過程，與刑事訴訟法第
    158條之4規定無涉，故本案此部分並無法律特別規定而應認
    定無效，附此敘明。
四、被告等於偵查中及本院審理時所為之自白陳述，並非出於強
    暴、脅迫、利誘、詐欺、疲勞訊問或其他不正之方法，迄本
    案言詞辯論終結前，亦未據被告等提出違法取供或其他不可
    信之抗辯，堪認應係出於其等自由意志所為，本院復參核其
    他證據資料，信與事實相符，依刑事訴訟法第156條第1項規
    定，認均有證據能力。
五、除法律另有規定外，實施刑事訴訟程序之公務員因違背法定
    程序取得之證據，其有無證據能力之認定，應審酌人權保障
    及公共利益之均衡維護，刑事訴訟法第158 條之4 定有明文
    。本案所引用之非供述證據，並無證據證明係實施刑事訴訟
    程序之公務員違背法定程序所取得，且經本院於審理中提示
    並告以要旨而為調查時，檢察官、被告等及其等辯護人均未
    表示無證據能力，自應認均具有證據能力。
六、按被告以外之人於審判外之言詞或書面陳述，除法律有規定
    者外，不得作為證據，刑事訴訟法第159 條固定有明文。惟
    被告以外之人於審判外之陳述，雖不符同法第159 條之1 至
    之4 規定，而經當事人於審判程序同意作為證據，法院審酌
    該言詞陳述或書面陳述作成時之情況，認為適當者，亦得為
    證據；又當事人、代理人或辯護人於法院調查證據時，知有
    第159 條第1 項不得為證據之情形，而未於言詞辯論終結前
    聲明異議者，視為有前項之同意，同法第159 條之5 亦定有
    明文。其立法意旨在於傳聞證據未經當事人之反對詰問予以
    核實，原則上先予排除，惟若當事人已放棄詰問或未聲明異
    議，基於證據資料愈豐富，愈有助於真實發現之理念，且強
    化言詞辯論原則，法院自可承認該傳聞證據例外擁有證據能
    力。經查：本判決所引用之下列證人彭立閔、張雅茹、鄭君
    辰、徐以芯、徐志華、蔡正洋、黃文宏、黃怡芬、黃明任、
    陳佑慷、陳敦智、曾鴻鈞、張雅佐、徐國鈞、鍾志煒、涂享
    仁、陳煥鈞、張益豪、林雅菁、羅介瑜、翁國耀、林政毅等
    於警詢時之陳述，性質上均屬傳聞證據，惟檢察官、被告等
    及其等選任辯護人、指定辯護人於本院審理中調查證據時，
    均知有刑事訴訟法第159 條第1 項不得為證據之情形，未於
    言詞辯論終結前聲明異議，且本院審酌上開言詞陳述作成時
    之客觀情況並無不當，並無不宜作為證據之情事，則依刑事
    訴訟法第159 條之5 之規定，認均具有證據能力。
貳、實體部分：
一、訊據被告吳冠泓、劉庭安、高良綺、李錦榮、謝文通、江彥
    葶、謝建安對於上開犯罪事實於偵查及本院審理時均坦承不
    諱，核與證人張益豪、張維佐、徐國鈞、黃怡芬、曾鴻鈞、
    彭立閔、陳敦智、陳佑慷、蔡正洋、鄭君辰、黃文宏、羅介
    瑜、涂享仁、鍾志煒、陳煥鈞、徐以芯、徐志華、黃明任、
    林雅菁、張雅茹、林政毅、翁國耀於警詢中證述；陳敦智、
    陳佑慷、蔡正洋、鄭君辰、黃文宏、羅介瑜、涂享仁、鍾志
    煒、陳煥鈞、徐以芯、徐志華、黃明任、張雅茹、林政毅、
    翁國耀於偵查中證述之情節相符，且有本院100 年2 月23日
    100 年聲監字第58號、100 年3 月16日100 年聲監字第90號
    、100 年3 月17日100 年聲監續字第91號、100 年3 月28日
    100 年聲監字第109 號通訊監察書及監聽譯文、門號為0000
    000000、0000000000、0000000000、0000000000、00000000
    00、0000000000、0000000000、0000000000、0000000000、
    0000000000、0000000000、0000000000、0000000000、0000
    000000、0000000000、0000000000、0000000000、00000000
    00、0000000000、0000000000號行動電話之通聯調閱查詢單
    及門號0000000000號7-11行動電話基本資料各1 份、指認犯
    罪嫌疑人紀錄表及對照表、苗栗縣警察局頭份分局查獲被告
    江彥葶、謝文通、李錦榮毒品案件初步鑑驗報告單各1 張、
    苗栗縣警察局頭份分局搜索筆錄、扣押筆錄、扣押物品目錄
    表各2 份（被告吳冠泓、劉庭安部分）、苗栗縣警察局頭份
    分局偵查隊搜索筆錄、扣押筆錄、扣押物品目錄表各2 份（
    被告謝文通、李錦榮、高良綺部分）、苗栗縣警察局頭份分
    局頭份派出所搜索筆錄、扣押筆錄、扣押物品目錄表各1 份
    （被告江彥葶部分）、臺灣苗栗地方法院電話紀錄表3 張、
    苗栗縣警察局頭份分局偵查隊職務報告、苗栗縣警察局頭份
    分局100 年5 月13日份警偵字第1000008618號函文、行政院
    衛生署食品藥物管理局100 年5 月24日FDA 研字第10000306
    16號檢驗報告書、苗栗縣警察局頭份分局100 年5 月13日份
    警偵字第1000008619號函文、行政院衛生署食品藥物管理局
    100 年5 月25日FDA 研字第0000000000號檢驗報告書、行政
    院衛生署草屯療養院100 年5 月18日草療鑑字第1000500107
    號鑑定書、內政部警政署刑事警察局100 年5 月12日刑鑑字
    第1000056618號鑑定書、門號0000000000號亞太行動電話資
    料查詢單、門號0000000000號遠傳行動電話資料查詢單、中
    華電信門號0000000000號行動電話資料查詢單各1 份、現場
    查扣照片74張在卷可稽；另證人張益豪、張維佐、徐國鈞、
    黃怡芬、曾鴻鈞、彭立閔、陳敦智、陳佑慷、蔡正洋、鄭君
    辰、黃文宏、羅介瑜、涂享仁、鍾志煒、陳煥鈞、徐以芯、
    徐志華、黃明任、林雅菁、張雅茹、林政毅、翁國耀與被告
    吳冠泓、劉庭安、高良綺、李錦榮、謝文通、江彥葶、謝建
    安或為朋友、親屬關係，均無任何怨隙，衡情證人等應無設
    詞攀誣，或虛構事實以陷害被告吳冠泓、劉庭安、高良綺、
    李錦榮、謝文通、江彥葶、謝建安之理，況證人張雅茹、鄭
    君辰、徐以芯、徐志華、蔡正洋、黃文宏、黃明任、陳佑慷
    、陳敦智、鍾志煒、涂享仁、陳煥鈞、羅介瑜、翁國耀、林
    政毅等並於偵查中到庭具結作證，更係以刑事責任擔保其等
    證言之真實性，且上揭證人等所證亦與上開監聽譯文內容相
    符，故證人等前開證述內容，經核尚無不可採信之處。故足
    認被告吳冠泓、劉庭安、高良綺、李錦榮、謝文通、江彥葶
    、謝建安上開自白，均與事實相符。
二、按販賣毒品之所謂販賣行為，係行為人基於營利之目的，而
    販入或賣出毒品而言。販賣毒品者，其主觀上須有營利之意
    圖，且客觀上有販賣之行為，即足構成，至於實際上是否已
    經獲利，則非所問（參照最高法院93年度臺上字第1651號判
    決）。衡諸我國查緝毒品之施用或販賣一向執法甚嚴，對於
    販賣毒品者尤科以重度刑責，又販賣毒品既係違法行為，當
    非可公然為之，亦無公定價格，且容易分裝並增減份量，而
    每次買賣之價量，可能隨時依雙方關係深淺、資力、需求量
    及對行情之認知、來源是否充裕、查緝是否嚴謹、購買者被
    查獲時供述購買對象之可能風險之評估等情形，而異其標準
    ，非可一概而論，是販賣之利得，誠非固定，除非經行為人
    詳細供出各次所販賣之毒品之進價及售價，且數量俱臻明確
    外，實難察得其交易實情，但販賣毒品係重罪，且毒品量微
    價高，取得不易，倘若非有利可圖，一般人當無干冒重度刑
    責而提供毒品給他人之可能，是其販入之價格必較售出之價
    格低廉，而有從中賺取買賣差價牟利之意圖及事實，應屬合
    理之認定，縱使販賣之人從價差或量差中牟利方式雖異，其
    意圖營利之非法販賣行為仍屬同一。顯見本案販賣愷他命犯
    行對被告吳冠泓、劉庭安、高良綺、李錦榮、謝文通、江彥
    葶、謝建安而言，確屬有利可圖，其等始願為之，被告吳冠
    泓、劉庭安、高良綺、李錦榮、謝文通、江彥葶、謝建安具
    有從中獲利之意圖甚明。故本案事證明確，被告吳冠泓、劉
    庭安、高良綺、李錦榮、謝文通、江彥葶、謝建安上開販賣
    第三級毒品愷他命之犯行，洵堪認定，應予以依法論科。
三、查MDMA（俗稱「搖頭丸」）業經主管機關行政院衛生署明令
    公告禁止使用，而屬藥事法第22條第1 項第1 款規定之禁藥
    ，不得擅自轉讓；另愷他命屬毒品危害防制條例第2 條第2
    項第3 款所列管之第三級毒品，同時亦為管制藥品管理條例
    第3 條所稱之第三級管制藥品，但尚未列屬藥事法第22條第
    1 項第1 款所稱經行政院衛生署明令公告禁止製造、調劑、
    輸入、輸出、販賣或陳列之毒害藥品之禁藥，惟藥品之製造
    或輸入或調劑，應依相關法令規定辦理，而目前實務上經行
    政院衛生署核准登記之愷他命製劑，僅單方注射1 種，而本
    案被告等所販賣、轉讓予上揭證人等之愷他命，為白色結晶
    或粉末，顯非注射製劑，自非合法製造。又國內屢查獲違法
    製造愷他命之案例，則本案被告吳冠泓、謝文通、江彥葶等
    轉讓之愷他命亦無其他積極證據足認係國外輸入，是被告吳
    冠泓、謝文通、江彥葶等轉讓之愷他命，應為國內違法製造
    之偽藥，堪予認定。次按毒品之範圍尚包括影響精神物質與
    其製品，而藥事之管理，亦非僅止於藥品之管理，又毒品未
    必係經公告之禁藥、偽藥，禁藥、偽藥亦未必為毒品，毒品
    危害防制條例與藥事法二者，並無必然之特別法與普通法關
    係，故除有轉讓之第二級毒品達毒品危害防制條例第8 條第
    6 項之一定數量，經依法加重後之法定刑較藥事法第83條第
    1 項之法定刑為重之情形外，因藥事法第83條第1 項為後法
    ，且為重法（查毒品危害防制條例第8 條第2 項、第3 項之
    轉讓第二級毒品、第三級毒品罪及藥事法第83條第1 項之轉
    讓禁藥、轉讓偽藥罪，同有處罰之規定，而依92年7 月9 日
    總統令修正公布，自93年1 月9 日施行之毒品危害防制條例
    第8 條第6 項規定，轉讓毒品達一定數量者，加重其刑至二
    分之一，其標準由行政院定之。若未達加重刑之標準，該條
    第2 項之轉讓第二級毒品罪之法定本刑為有期徒刑6 月以上
    5 年以下有期徒刑，得併科70萬元以下罰金，第3 項之轉讓
    第三級毒品罪之法定本刑為有期徒刑3 年以下，得併科30萬
    元以下罰金，93年4 月21日修正公布，同年月23日施行之藥
    事法第83條第1 項之轉讓禁藥罪、轉讓偽藥罪，其法定最重
    本刑為有期徒刑7 年，兩者相較，藥事法為後法且為較重罪
    ），應優先適用藥事法處罰（參考臺灣高等法院暨所屬法院
    94年法律座談會刑事類提案第8 號結論，最高法院96年度臺
    上字第3582號判決意旨）。
四、論罪：
  (一)故核被告吳冠泓就附表一編號1 所示之犯行，係犯毒品危害
    防制條例第4 條第3 項之販賣第三級毒品罪。另其就附表一
    編號2 、3 所示之犯行，係犯藥事法第83條第1 項之轉讓偽
    藥罪。
  (二)被告劉庭安就附表二編號1 至35所示之犯行，均係犯毒品危
    害制條例第4 條第3 項之販賣第三級毒品罪；另其就附表二
    編號36所示之犯行，係犯毒品危害制條例第4 條第3 項、第
    6 項之販賣第三級毒品未遂罪。又被告劉庭安就附表二編號
    7 所示之犯行，除犯上開毒品危害防制條例第4 條第3 項之
    販賣第三級毒品罪，另涉犯藥事法第83條第1 項轉讓禁藥罪
    ，惟其既係以一行為同時觸犯上開2 罪名，構成想像競合犯
    ，應依刑法第55條之規定，從一重之販賣第三級毒品罪處斷
    。又被告劉庭安為如附表二編號5 、9 、10之犯行時，分別
    與被告高良綺有犯意聯絡及行為分擔，是就附表二編號5 、
    9 、10部分，應依刑法第28條之規定論以共同正犯。
  (三)被告高良綺就附表三所示之犯行，均係犯毒品危害條例第4
    條第3 項之販賣第三級毒品罪，其犯如附表三所示之罪時，
    均與被告劉庭安有犯意聯絡及行為分擔，是就附表三所示各
    罪，均應依刑法第28條之規定論以共同正犯。
  (四)被告李錦榮就附表四編號1 至25所示之犯行，均係犯毒品危
    害防制條例第4條第3項之販賣第三級毒品罪。又其犯如附表
    四編號1、16、17、22、25所示之罪時，均分別與被告謝文
    通有犯意聯絡及行為分擔；另其所犯如附表四編號8至10、
    12、15、18、21所示之罪時，均分別與被告江彥葶有犯意聯
    絡及行為分擔；另其所犯如附表四編號4所示之罪時，與被
    告謝文通、江彥葶有犯意聯絡及行為分擔，是就上揭所示如
    附表四編號1、4、8至10、12、15至18、21、22、25所示各
    罪，均應依刑法第28條之規定論以共同正犯。
  (五)被告謝文通就附表五編號1 至6 、8 至11、13至14、16至17
    、19、21所示之犯行，均係犯毒品危害防制條例第4 條第3
    項之販賣第三級毒品罪；另其犯如附表五編號7 、12、15、
    18、20所示之犯行，均係犯藥事法第83條第1 項之轉讓偽藥
    罪。又其犯如附表五編號6 、9 、10、17、21所示之罪時，
    均與被告李錦榮有犯意聯絡及行為分擔；另其所犯如附表五
    編號8 所示之罪時，與被告李錦榮、江彥葶有犯意聯絡及行
    為分擔，是就上揭所示如附表五編號6 、8 至10、17、21所
    示各罪，均應依刑法第28條之規定論以共同正犯。
  (六)被告江彥葶就附表六編號1 至5 、9 至11所示之犯行，均係
    犯毒品危害防制條例第4 條第3 項之販賣第三級毒品罪；另
    其就附表六編號6 至8 、12至14所示之犯行，均係犯藥事法
    第83條第1 項之轉讓偽藥罪。又其所犯如附表六編號1 所示
    之罪時，與被告李錦榮、謝文通有犯意聯絡及行為分擔；另
    其所犯如附表六編號2 至5 、9 至11所示之罪時，分別與被
    告李錦榮有犯意聯絡及行為分擔，是就上揭所示如附表六編
    號1 至5 、9 至11所示各罪，均應依刑法第28條之規定論以
    共同正犯。
  (七)被告謝建安就附表七所示之犯行，均係犯毒品危害防制條例
    第4 條第3 項之販賣第三級毒品罪。
  (八)至被告吳冠泓、劉庭安、高良綺、李錦榮、謝文通、江彥葶
    、謝建安於販賣第三級毒品愷他命、轉讓禁藥、偽藥前之持
    有愷他命及禁藥、偽藥之犯行，均為其等販賣、轉讓之高度
    行為所吸收，不另論罪，附此敘明。
五、又刑法於94年2 月2 日修正公布，於95年7 月1 日起施行，
    基於刑罰公平原則之考量，杜絕僥倖之犯罪心理，並避免易
    致鼓勵犯罪之誤解，修正後刑法已刪除第56條連續犯之規定
    ，行為人反覆實行之犯罪行為茍係在刑法修正施行後者，因
    法律之修正已生阻斷連續犯之法律效果，除認應合於接續犯
    、繼續犯、集合犯等實質上一罪關係而以一罪論處外，基於
    一罪一罰之刑罰公平性，自應併合處罰；所謂「集合犯」，
    係指立法者所制定之犯罪構成要件中，本即預定有數個同種
    類行為而反覆實行之犯罪而言，故是否集合犯之判斷，客觀
    上自應斟酌法律規範之本來意涵、實現該犯罪目的之必要手
    段、社會生活經驗中該犯罪必然反覆實行之常態及社會通念
    等，主觀上則視其反覆實施之行為是否出於行為人之一個犯
    意，並秉持刑罰公平原則，加以判斷之，而行為人多次販賣
    毒品之行為，未必皆出於行為人之一個犯意決定，故販賣毒
    品之罪，難認係集合犯之罪。又依刑法第56條修正理由之說
    明，謂「對繼續犯同一罪名之罪者，均適用連續犯之規定論
    處，不無鼓勵犯罪之嫌，亦使國家刑罰權之行使發生不合理
    之現象」、「基於連續犯原為數罪之本質及刑罰公平原則之
    考量，爰刪除有關連續犯之規定」等語，即係將本應各自獨
    立評價之數罪，回歸本來就應賦予複數法律效果之原貌，因
    此，就刑法修正施行後多次販賣毒品之犯行，採一罪一罰，
    始符合立法本旨（最高法院96年度臺上字第7052號判決意旨
    參照）。本件被告吳冠泓所為如附表一所示1 次販賣第三級
    毒品及2 次轉讓偽藥之犯行、劉庭安所為如附表二所示33次
    單獨販賣及3 次共同販賣第三級毒品愷他命之犯行、被告高
    良綺所為如附表三所示3 次共同販賣第三級毒品愷他命之犯
    行、被告李錦榮所為如附表四所示13次販賣及12次共同販賣
    第三級毒品愷他命之犯行、被告謝文通所為如附表五所示10
    次販賣、6 次共同販賣及5 次轉讓偽藥之犯行、被告江彥葶
    所為如附表六所示8 次共同販賣及6 次轉讓偽藥之犯行、被
    告謝建安所為如附表七所示4 次販賣第三級毒品愷他命之犯
    行，均係在刑法修正施行後所為，行為時間相異，難認係在
    密切接近之時、地，分數個舉動以接續或反覆施行之行為，
    與接續犯之概念不合，參酌上開所述，即應予以分論併罰。
六、被告劉庭安如附表二編號36所示之行為，雖著手於販賣第三
    級毒品予證人陳佑慷之行為之實施，然毒品交易行為尚未完
    成即為警查獲，故為未遂犯，應依刑法第25條第2 項規定，
    按既遂犯之刑度減輕其刑。
七、另依毒品危害防制條例第17條第2 項之規定，犯第4 條至第
    8 條之罪於偵查及審判中均自白者，減輕其刑。經查，本案
    被告吳冠泓雖犯如附表一編號1 所示之罪、被告劉庭安雖犯
    如附表二編號1 至36所示之罪、被告高良綺雖犯如附表三所
    示之罪、被告李錦榮雖犯如附表四所示之罪、被告謝文通雖
    犯如附表五編號1 至6 、8 至11、13至14、16至17、19、21
    所示之罪、被告江彥葶雖犯如附表六編號1 至5 、9 至11所
    示之罪、被告謝建安雖犯如附表七所示之罪，惟其等均於偵
    查及審理中對其等所犯上揭各次販賣第三級毒品事實，均坦
    承不諱，爰就被告吳冠泓、劉庭安、高良綺、李錦榮、謝文
    通、江彥葶、謝建安所犯如上揭所示之各罪，均依毒品危害
    防制條例第17條第2 項規定，減輕其刑。至被告劉庭安如附
    表二編號33所示販賣第三級毒品愷他命予證人蔡正洋部分，
    業經檢察官於100 年6 月1 日提起公訴後，偵查檢察官未再
    予以訊問被告劉庭安如附表二編號33所示販賣第三級毒品愷
    他命之犯行，致被告劉庭安喪失於偵查中（含警詢）自白之
    機會，則檢警於偵查中此等辦案之瑕疵，自不能將此不利益
     (即無從適用毒品危害防制條例第17條第2 項減輕其刑之規
    定) 歸由被告劉庭安承受，以免有違立法者採行寬厚刑事政
    策之意旨。是本院認被告劉庭安既已於本院審理中均自白犯
    罪，因其於偵查中並無機會自白，仍應與附表二所示其餘各
    次販賣毒品之犯行，均可適用毒品危害防制條例第17條第2
    項之規定，予以減輕其刑。至被告吳冠泓就附表一編號2 、
    3 所示之轉讓愷他命之犯行、被告謝文通就附表五編號7 、
    12、15、18、20所示之轉讓愷他命之犯行、被告江彥葶就附
    表六編號6 至8 、12至14所示之轉讓愷他命之犯行，雖均於
    偵查審理中坦承不諱，但因藥事法第83條第1 項規定之法定
    本刑較重，且為後法，已應優先適用藥事法處斷，而既然已
    經適用藥事法之規定論斷，則自無再割裂適用毒品危害防制
    條例第17條第2 項之減刑規定，併此敘明。
八、刑法第59條規定犯罪之情狀可憫恕者，得酌量減輕其刑，其
    所謂「犯罪之情狀」，與同法第57條規定科刑時應審酌之一
    切情狀，並非有截然不同之領域，於裁判上酌減其刑時，應
    就犯罪一切情狀（包括第57條所列舉之10款事項），予以全
    盤考量，審酌其犯罪有無可憫恕之事由（即有無特殊之原因
    與環境，在客觀上足以引起一般同情，以及宣告法定低度刑
    ，是否猶嫌過重等等），以為判斷。本院審酌被告高良綺販
    賣第三級毒品罪之法定刑為「5 年以上有期徒刑，得併科新
    臺幣7 百萬元以下罰金。」刑度甚重。然同為販賣第三級毒
    品之人，其原因動機不一，犯罪情節未必盡同，或有大盤毒
    梟者，亦有中、小盤之分，甚或僅止於吸毒者友儕間為求互
    通有無之情形亦所在多有，其販賣行為所造成危害社會之程
    度自屬有異，法律科處此類犯罪，所設之法定最低本刑卻不
    可謂不重，於此情形，倘依其情狀處以有期徒刑，即足以懲
    儆，並可達防衛社會之目的者，自非不可依客觀之犯行與主
    觀之惡性二者加以考量其情狀是否有可憫恕之處，適用刑法
    第59條之規定酌量減輕其刑，期使個案裁判之量刑能斟酌至
    當，符合比例原則。本案被告高良綺犯如附表三所示販賣第
    三級毒品愷他命之犯行，固無視國家對於杜絕毒品危害之禁
    令，其行為固屬不當，應予非難，然考量被告高良綺該3 次
    販賣第三級毒品愷他命之數量及販賣所得非多（詳如附表三
    所載），足見其非販賣毒品之大、中盤商，就該3 次犯罪情
    節觀之，尚非重大惡極，相較於長期、大量販賣毒品之真正
    毒梟而言，其對社會秩序與國民健康之危害，顯然較不成比
    例，倘科以最輕之法定本刑即5 年有期徒刑，未免過苛，且
    無從與真正長期、大量販毒之惡行區別，是本院衡其犯罪之
    情狀，認被告高良綺如附表三所示該3 次犯行，若科以最輕
    本刑5 年有期徒刑，仍屬過重，在客觀上應足以引起一般人
    之同情，確有法重情輕之失衡情狀，爰依刑法第59條之規定
    ，就其所犯如附表三所示3 次販賣第三級毒品罪，均予以酌
    量減輕其刑。
九、被告劉庭安所犯如附表二編號36所示之罪，同時具有上揭未
    遂犯減輕其刑及偵審中自白減輕其刑之事由，爰應依刑法第
    70條規定遞減其刑。另被告高良綺所犯如附表三所示各罪，
    同時具有上揭偵審中自白減輕其刑之事由及刑法第59條酌量
    減輕其刑之事由，亦應依刑法第70條規定遞減其刑。
十、起訴書原認被告劉庭安以如起訴書附表二編號31所示，於10
    0 年3 月22日上午5 時30分，以1,500 元之價值販賣1 包愷
    他命予徐志華部分，業經公訴檢察官當庭撤回起訴，並提出
    撤回起訴書，此有臺灣苗栗地方法院檢察署100 年度聲撤字
    第6 號、100 年度蒞字第1891號撤回起訴書附卷足憑（本院
    卷(二)第27頁），故本院自毋庸予以審理；另公訴人移送併案
    審理之被告劉庭安於100 年3 月20日21時許，在其址位於苗
    栗縣頭份鎮○○路8 號租屋處前，轉讓搖頭丸1 顆予蔡正洋
    ，所為如前揭事實與公訴人已起訴之犯罪事實即本案附表二
    編號7 之事實係同時以一行為為之，有想像競合犯之裁判上
    一罪關係，為起訴效力所及，本院自得併予審理，附此敘明
    。至併案意旨書就被告劉庭安前揭轉讓搖頭丸1 顆予蔡正洋
    之行為，雖認係犯毒品危害防制條例第8 條第2 項轉讓第二
    級毒品罪，然此部分法律之適用業如前揭說明而應適用藥事
    法第83條第1 項轉讓禁藥之規定，再予同時為之如附表二編
    號7 所示之販賣第三級毒品罪依想像競合關係從一重之販賣
    第三級毒品罪論處，則併案意旨書所認涉犯法條即有未洽，
    併此敘明。
十一、量刑理由：
  (一)被告吳冠泓部分：
    爰審酌被告吳冠泓其前曾因毒品案件而受觀察勒戒，此有臺
    灣高等法院被告前案紀錄表1 份在卷可核；復審酌被告吳冠
    泓明知毒品不僅殘害施用者自身健康，因施用毒品而散盡家
    財、連累家人，或為購買毒品鋌而走險者，更不可勝計，竟
    為謀個人私利而為附表一編號1 販賣毒品之行為，並無償轉
    讓偽藥即第三級毒品愷他命供他人使用，其行為實有可議；
    並考量被告吳冠泓犯罪之手段、販賣毒品之期間甚短、次數
    僅有1 次、數量及金額均非鉅之情節及生活狀況、智識程度
    ，及其轉讓偽藥之次數、數量；且被告吳冠泓犯後始終坦承
    犯行、態度良好等一切情狀，分別量處如附表一主文欄所示
    之刑，並合併定其應執行之刑如主文第1 項所示，以示懲儆
    。
  (二)被告劉庭安部分：
    爰審酌被告劉庭安為81年4 月26日出生，此有年籍資料1 份
    在卷可稽；其前並無任何刑事犯罪前科，此有臺灣高等法院
    被告前案紀錄表1 份附卷可證；復衡酌其為圖小利而為如附
    表二所示36次販賣第三級毒品犯行，並考量其販賣毒品之期
    間雖僅達2 月餘，惟販賣毒品毒品之次數高達36次，又販賣
    毒品所得尚未及3 萬元，及其行為戕害國民健康，助長施用
    毒品惡習，惟其販賣愷他命之犯行固不可取，應予非難，然
    兼念及其年輕識淺，社會歷練不足，法紀觀念欠缺，而一時
    失慮犯下本案附表二所示各罪，且犯後坦承犯罪事實，態度
    良好，深具悔意等一切情狀，爰分別量處如附表二主文欄所
    示之刑，並合併定其應執行之刑如主文第2 項所示，以資懲
    儆。
  (三)被告高良綺部分：
    爰審酌被告高良綺為81年5 月26日出生，目前仍為學生，此
    有年籍資料、育達商業科技大學學生證影本各1 份在卷可稽
    ；其前並無任何刑事犯罪前科，此有臺灣高等法院被告前案
    紀錄表1 份附卷可證；復衡酌其為圖小利而為如附表三所示
    3 次共同販賣第三級毒品，而戕害國民健康，助長施用毒品
    惡習，其販賣愷他命之犯行固不可取，應予非難，惟兼念及
    其年輕識淺，社會歷練不足，法紀觀念欠缺，又因與同案被
    告劉庭安為男女朋友，而一時失慮犯下本案附表三所示之罪
    ，且犯後坦承犯罪事實，態度良好，深具悔意等一切情狀，
    量處如主文第3 項所示之刑。末查被告高良綺未曾因故意犯
    罪受有期徒刑以上刑之宣告，此有臺灣苗栗地方法院檢察署
    刑案資料查註紀錄表及臺灣高等法院被告前案紀錄表各1 份
    附卷可佐，其經此教訓，自當知所警惕而無虞再犯，本院綜
    核各情認上開有期徒刑之宣告，已足策其自新，所宣告之刑
    ，以暫不執行為適當，併依法諭知緩刑5 年，用啟自新。
  (四)被告李錦榮部分：
    爰審酌被告李錦榮明知毒品不僅殘害施用者自身健康，因施
    用毒品而散盡家財、連累家人，或為購買毒品鋌而走險者，
    更不可勝計，竟為謀個人私利而販賣毒品，其行為實有可議
    ；並考量被告李錦榮犯罪之手段、販賣毒品之期間非長、次
    數達25次、販賣之毒品數量、實際獲取之利益等情節及生活
    狀況、有正當工作（有工作證明1 份附卷可參，見本院卷一
    第121 頁）、智識程度，及其犯後始終坦承犯行、態度良好
    等一切情狀，分別量處如附表四主文欄所示之刑，並合併定
    其應執行之刑如主文第4 項所示，以示懲儆。
  (五)被告謝文通部分：
    爰審酌被告謝文通明知毒品不僅殘害施用者自身健康，因施
    用毒品而散盡家財、連累家人，或為購買毒品鋌而走險者，
    更不可勝計，竟為謀個人私利而販賣毒品，其行為實有可議
    ；並考量被告謝文通犯罪之手段、販賣毒品之期間非長、次
    數達16次、販賣之毒品數量、實際獲取之利益等情節及生活
    狀況、智識程度、有正當職業，及其犯後始終坦承犯行、態
    度良好等一切情狀，分別量處如附表五主文欄所示之刑，並
    合併定其應執行之刑如主文第5 項所示，以示懲儆。
  (六)被告江彥葶部分：
    爰審酌被告江彥葶為74年7 月13日出生，目前仍為學生，並
    有正當職業此有年籍資料、大華技術學院進修部學生在學證
    明書影本、索爾思光電股份有限公司在職證明書影本各1 份
    在卷可稽；其前並無任何刑事犯罪前科，此有臺灣高等法院
    被告前案紀錄表1 份附卷可證；復衡酌其為圖小利而為如附
    表六所示8 次販賣第三級毒品，又無償轉讓如附表六所示6
    次偽藥之行為，而戕害國民健康，助長施用毒品惡習，其販
    賣愷他命之犯行固不可取，應予非難，惟兼念及其年輕識淺
    ，社會歷練不足，法紀觀念欠缺，而一時失慮犯下本案，且
    犯後坦承犯罪事實，態度良好，深具悔意等一切情狀，爰分
    別量處如附表六主文欄所示之刑，並合併定其應執行刑如主
    文第6 項所示，以資懲儆。
  (七)被告謝建安部分：
    爰審酌被告謝建安明知毒品不僅殘害施用者自身健康，因施
    用毒品而散盡家財、連累家人，或為購買毒品鋌而走險者，
    更不可勝計，竟為謀個人私利而販賣毒品，其行為實有可議
    ；並考量被告謝建安犯罪之手段、販賣毒品之期間非長、次
    數僅為4 次、數量非多、實際收取之金額非鉅之情節及生活
    狀況、智識程度，及其犯後始終坦承犯行、態度良好等一切
    情狀，分別量處如附表七主文欄所示之刑，並合併定其應執
    行之刑如主文第7 項所示，以示懲儆。
十二、沒收部分：
  (一)按毒品危害防制條例所定之販賣毒品罪，行為人意圖營利而
    販入毒品，經多次賣出後，持有剩餘毒品為警查獲，其各次
    販賣毒品行為，固應併合處罰，然該持有剩餘毒品之低度行
    為，應僅為最後一次販賣毒品之高度行為所吸收，不另論罪
    ，故就該查獲之剩餘毒品，祇能於最後一次販賣毒品罪項下
    宣告沒收銷燬，不得於各次販賣毒品罪項下逐一宣告沒收銷
    燬，再定其應執行之刑，否則即有適用法則不當之違誤（最
    高法院98年度台上字第5104判決意旨參照）。次按依毒品危
    害防制條例第18條第1 項前段之規定，應予沒收銷燬之毒品
    ，以經查獲之第一、二級毒品為限；同條項後段復規定查獲
    之第三、四級毒品，無正當理由而擅自持有者，沒入銷燬之
    。且觀諸本條於92年7 月9 日修正之立法理由略以：持有或
    施用笫三、四級毒品因不構成犯罪，配合本條例第11條之1
    ，業已增列無正當理由不得擅自持有第三、四級毒品及製造
    或施用毒品器具之規定，於第1 項中段予以修正為「查獲之
    笫三、四級毒品及製造或施用毒品之器具，無正當理由而擅
    自持有者，均沒入銷燬之」，從而倘係查獲製造、運輸、販
    賣、意圖販賣而持有、以非法方法使人施用、引誘他人施用
    或轉讓第三、四級毒品，既屬同條例相關法條明文規定處罰
    之犯罪行為，即非該條項應依行政程序沒入銷燬之範圍。又
    同條例第19條第1 項所定「供犯罪所用或因犯罪所得之物」
    ，係指犯第4 條至第9 條、第12條、第13條或第14條第1 項
    、第2 項之罪所用或所得之物，不包括毒品本身在內，是尚
    不得援用此項規定為第三、四級毒品之沒收依據。再同條例
    對於查獲之製造、運輸、販賣、意圖販賣而持有、以非法方
    法使人施用、引誘他人施用及轉讓第三、四級毒品之沒收，
    並無特別規定，如其行為已構成犯罪，則該毒品即屬不受法
    律保護之違禁物，應回歸刑法之適用，依刑法第38條第1 項
    第1 款之規定沒收之，始為適法（最高法院96年度台上字第
    89號、96年度台上字第727 號判決意旨參照）。故為警查獲
    之被告李錦榮所有如附表八編號三所示之第三級毒品愷他命
    25包（合計驗前總毛重1736.24 公克，包裝塑膠袋總重24.6
    5 公克，推估驗前總純質淨重約53.87 公克），經送內政部
    警政署刑事警察局檢驗結果，確係檢出第三級毒品愷他命成
    分，均如前述，則自為管制之第三級毒品，而屬違禁物；而
    其包裝用之塑膠袋25個，以現今採行之鑑驗方式，因鑑定單
    位一般係以傾倒之方式，將包裝袋內之毒品倒出而與包裝袋
    分離而秤重，必要時，輔以刮杓刮取袋內粉末，然無論依何
    種方式分離，包裝袋內均有極微量之毒品殘留，認前開包裝
    塑膠袋，其內含有極微量第三級毒品愷他而無法析離，應整
    體視為查獲之第三級毒品愷他他命之一部，而亦屬違禁物，
    均應依刑法第38條第1 項第1 款之規定，在被告李錦榮與同
    案被告謝文通所共同犯最後一次販賣第三級毒品罪即附表四
    編號25、附表五編號21所示之罪項下宣告連帶沒收。
  (二)按毒品危害防制條例第19條第1 項規定，犯販賣毒品罪者，
    其犯罪所得之財物均沒收之，係採義務沒收主義。故販賣毒
    品所得之對價，不問其中成本若干，利潤多少，均應全部諭
    知沒收，貫徹政府查禁煙毒之決心，以符立法本旨；又犯毒
    品危害防制條例第4 條之販賣第一級或第二級毒品罪者，依
    同條例19條第1 項規定，其因犯罪所得之物沒收之，如全部
    或一部不能沒收時，追徵其價額或以其財產抵償之。所稱因
    犯罪所得之物，自以實際所得者為限，苟無所得或尚未取得
    者，自無從為沒收及追繳或抵償之諭知（最高法院91年度臺
    上字第2419號、96年臺上字第2331號、第5551號、95年度臺
    上字第6051號判決意旨參照）。經查：
  (1)被告吳冠泓販賣第三級毒品所得部份：
    被告吳冠泓如附表一編號1 所示，因販賣第三級毒品所得，
    如附表1 所示之金額新臺幣（下同）1,000 元，雖未扣案，
    仍應依毒品危害防制條例第19條第1 項規定宣告沒收，如全
    部或一部不能沒收時，以其之財產抵償之。
  (2)被告劉庭安販賣第三級毒品所得部份：
  單獨販賣部分：
    被告劉庭安如附表二編號1 至4 、6 至8 、11至35所示，因
    販賣第三級毒品所得，各如附表二編號1 至4 、6 至8 、11
    至35所示之金額，共計25,400元，雖均未扣案，仍應依毒品
    危害防制條例第19條第1 項規定宣告沒收，如全部或一部不
    能沒收時，以其之財產抵償之。
  共同販賣部分：
    被告劉庭安就附表二編號5 、9 至10所示之販賣毒品犯行，
    係與被告高良綺共同犯之，則其等因共同販賣第三級毒品所
    得，各如附表二編號5 、9 至10所示之金額，共計2,000 元
    ，雖皆未扣案，仍各應依毒品危害防制條例第19條第1 項之
    規定，分別於被告劉庭安所犯如附表二編號5 、9 至10所示
    主文欄下，分別諭知與被告高良綺連帶沒收之，如全部或一
    部不能沒收時，亦應以其等財產連帶抵償之。
  (3)被告高良綺販賣第三級毒品所得部份：
    被告高良綺就附表三編號1 至3 所示之販賣毒品犯行，均係
    與被告劉庭安共同犯之，則其等因共同販賣第三級毒品所得
    ，各如附表三編號1 至3 所示之金額，共計2,000 元，雖皆
    未扣案，仍各應依毒品危害防制條例第19條第1 項之規定，
    分別於被告高良綺如附表三編號1 至3 所示各罪之主文欄下
    ，分別諭知由其與被告劉庭安連帶沒收之，如全部或一部不
    能沒收時，亦應以其等財產連帶抵償之。
  (4)被告李錦榮販賣第三級毒品所得部份：
  單獨販賣部分：
    被告李錦榮如附表四編號2 至3 、編號5 至7 、編號11、編
    號13至14、編號19至20、編號23至24所示販賣毒品犯行，其
    因販賣第三級毒品所得，各如附表四編號2 至3 、5 至7 、
    11、13至14、19至20、23至24所示之金額，共計30,600元，
    雖均未扣案，仍應依毒品危害防制條例第19條第1 項規定宣
    告沒收，如全部或一部不能沒收時，以其之財產抵償之。
  共同販賣部分：
  (甲)被告李錦榮與被告謝文通共同販賣部分：
    被告李錦榮就附表四編號1 、編號16至17、編號22、編號25
    所示之犯行，均係與被告謝文通所共犯，則其等因共同販賣
    第三級毒品所得，各如附表四編號1 、16至17、22、25所示
    之金額，共計4,200 元，雖皆未扣案，仍各應依毒品危害防
    制條例第19條第1 項之規定，分別於被告李錦榮如附表四編
    號1 、16至17、22、25所示各罪之主文欄下，分別諭知由其
    與被告謝文通連帶沒收之，如全部或一部不能沒收時，亦應
    以其等財產連帶抵償之。
  (乙)被告李錦榮與被告江彥葶共同販賣部分：
    被告李錦榮就附表四編號8 至10、編號12、編號15、編號18
    、編號21所示之犯行，均係與被告江彥葶所共犯，其等因共
    同販賣第三級毒品所得，各如附表四編號8 至10、12、15、
    18、21所示之金額，共計5,00 0元，雖皆未扣案，仍各應依
    毒品危害防制條例第19條第1 項之規定，分別於被告李錦榮
    如附表四編號8 至10、12、15、18、21所示各罪之主文欄下
    ，分別諭知由其與被告江彥葶連帶沒收之，如全部或一部不
    能沒收時，亦應以其等財產連帶抵償之。
  (丙)被告李錦榮與被告謝文通、江彥葶共同販賣部分：
    被告李錦榮就附表四編號4 所示之犯行，係與被告謝文通、
    被告江彥葶所共同犯之，其等因共同販賣第三級毒品所得為
    1,000 元，雖未扣案，仍應依毒品危害防制條例第19條第1
    項之規定，於被告李錦榮如附表四編號4 所示之罪之主文欄
    下，諭知由其與被告謝文通、江彥葶連帶沒收之，如全部或
    一部不能沒收時，亦應以其等財產連帶抵償之。
  (5)被告謝文通販賣第三級毒品所得部份：
  單獨販賣部分：
    被告謝文通如附表五編號1 至5 、編號11、13至14、編號16
    、編號19所示，因販賣第三級毒品所得，各如附表五編號1
    至5 、編號11、13至14、16、19所示之金額，共計10,100元
    ，雖均未扣案，仍應依毒品危害防制條例第19條第1 項規定
    宣告沒收，如全部或一部不能沒收時，以其之財產抵償之。
  共同販賣部分：
  (甲)被告謝文通與被告李錦榮共同販賣部分：
    被告謝文通就附表五編號6 、編號9 至10、編號17、編號21
    所示之犯行，均係與被告李錦榮所共犯，則其等因共同販賣
    第三級毒品所得，各如附表五編號6 、9 至10、17、21所示
    之金額，共計4,200 元，雖皆未扣案，仍各應依毒品危害防
    制條例第19條第1 項之規定，分別於被告謝文通如附表五編
    號6 、9 至10、17、21所示各罪之主文欄下，分別諭知由其
    與被告李錦榮連帶沒收之，如全部或一部不能沒收時，亦應
    以其等財產連帶抵償之。
  (乙)被告謝文通與被告李錦榮、江彥葶共同販賣部分：
    被告謝文通就附表五編號8 所示之犯行，係與被告李錦榮、
    江彥葶所共犯，則其等因共同販賣第三級毒品所得為1,000
    元，雖未扣案，仍應依毒品危害防制條例第19條第1 項之規
    定，於被告謝文通如附表五編號8 所示之罪之主文欄下，諭
    知由其與被告李錦榮、江彥葶連帶沒收之，如全部或一部不
    能沒收時，亦應以其等財產連帶抵償之。
  (6)被告江彥葶共同販賣第三級毒品所得部份：
  (甲)被告江彥葶與被告李錦榮共同販賣部分：
    被告江彥葶就附表六編號2 至5 、編號9 至11所示之犯行，
    係與被告李錦榮所共犯，則其等因共同販賣第三級毒品所得
    ，各如附表六編號2 至5 、9 至11所示之金額，共計5,000
    元，雖皆未扣案，仍各應依毒品危害防制條例第19條第1 項
    之規定，分別於被告江彥葶如附表六編號2 至5 、9 至11所
    示各罪之主文欄下，分別諭知由其與被告李錦榮連帶沒收，
    如全部或一部不能沒收時，亦應以其等財產連帶抵償之。
  (乙)被告江彥葶與被告李錦榮、謝文通共同販賣部分：
    被告江彥葶就附表六編號1 所示之犯行，係與被告李錦榮、
    謝文通所共犯，其等因共同販賣第三級毒品所得為1,000 元
    ，雖未扣案，仍應依毒品危害防制條例第19條第1 項之規定
    ，於被告江彥葶如附表六編號1 所示之罪之主文欄下，諭知
    由其與被告李錦榮、謝文通連帶沒收之，如全部或一部不能
    沒收時，亦應以其等財產連帶抵償之。
  (7)被告謝建安販賣第三級毒品所得部份：
    被告謝建安如附表七編號1 至4 所示，因販賣第三級毒品所
    得，各如附表七編號1 至4 所示之金額，共計已收取者為12
    ,500元，雖均未扣案，仍應依毒品危害防制條例第19條第1
    項規定宣告沒收，如全部或一部不能沒收時，以其之財產抵
    償之。
  (三)又按犯毒品危害防制條例第4 條之罪者，其供犯罪所用或因
    犯罪所得之財物，均沒收之，如全部或一部不能沒收時，追
    徵其價額或以其財產抵償之，該條例第19條第1 項定有明文
    。而上開規定性質上係沒收之補充規定。其屬於本條所定沒
    收之標的，如得以直接沒收者，判決主文僅宣告沒收即可，
    不生「追徵其價額」或「以其財產抵償之」問題，須沒收之
    標的全部或一部不能沒收時，始生「追徵其價額」或「以其
    財產抵償之」選項問題。而「追徵其價額」或「以其財產抵
    償之」係屬兩種選項，分別係針對現行貨幣以外之其他財產
    與現行貨幣而言；本規定所稱「追徵其價額」者，係指所沒
    收之物為金錢以外之其他財物而無法沒收時，因其實際價值
    不確定，應追徵其價額，使其繳納與原物相當之價額，並無
    以其財產抵償之問題。倘嗣後追徵其金錢價額，不得結果而
    須以其財產抵償者，要屬行政執行機關依強制執行之法律之
    執行問題，即無不能執行之情形，自毋庸諭知「或以其財產
    抵償之」。如不能沒收之沒收標的為金錢時，因價值確定，
    判決主文直接宣告「以其財產抵償之」即可，不發生追徵價
    額之問題，最高法院99年度第5 次刑事庭會議決議參照。
  (1)被告吳冠泓供犯罪所用之手機部分：
    被告吳冠泓如附表一編號1 所示之販賣毒品所使用之搭配門
    號0000000000號SIM 卡1 枚及廠牌為LG行動電話1 支，其於
    本案被告吳冠泓犯罪期間之申請人為其本人，此有電話申請
    人資料1 份在卷可稽（見100 年度偵字第2207號卷第86頁）
    ；而上開電話之SIM 卡，係為行動電話服務之使用介面，因
    此電信公司於出租行動電話門號予消費者使用時，即同時附
    帶提供SIM 卡給消費者作為門號使用之介面，故電信公司接
    受消費者申辦門號並將該門號開通上線時，該SIM 卡之所有
    權亦移轉於消費者，自不能認該SIM 卡仍屬電信公司所有之
    物，是以上揭行動電話內之SIM 卡及行動電話，均為被告吳
    冠泓所有無誤；是以，上開扣案之LG廠牌之行動電話及門號
    0000000000號SIM 卡1 枚均為被告吳冠泓所有之物，且係供
    其犯如附表一編號1 販賣毒品罪所用之聯絡工具，應依毒品
    危害防制條例第19條第1 項之規定宣告沒收。又上揭應沒收
    之物業經扣押在案，爰無庸為追徵之宣告。
  (2)被告劉庭安供犯罪所用之手機部分：
  單獨販賣部分：
    被告劉庭安如附表二編號1 、編號3 至4 、編號6 至8 、編
    號11至34、編號36所示之販賣毒品所使用之搭配門號000000
    0000號SIM 卡1 枚及廠牌為Sony ericsson 行動電話1 支，
    被告劉庭安於本院審理時陳稱該門號係他人申請但由其本人
    買來使用，此有電話申請人資料1 份及被告劉庭安於本院審
    理時供述筆錄在卷可稽（見100 年度偵字第2742號卷第54頁
    、本院卷一第301 頁）；而上開電話之SIM 卡，係為行動電
    話服務之使用介面，因此電信公司於出租行動電話門號予消
    費者使用時，即同時附帶提供SIM 卡給消費者作為門號使用
    之介面，故電信公司接受消費者申辦門號並將該門號開通上
    線時，該SIM 卡之所有權亦移轉於消費者，自不能認該SIM
    卡仍屬電信公司所有之物，是以上揭行動電話內之SIM 卡及
    行動電話，均為被告劉庭安所有無誤；是以，扣案之上開行
    動電話及門號0000000000號SIM 卡1 枚均為被告劉庭安所有
    之物，且係供其犯如附表二編號1 、3 至4 、6 至8 、11至
    34、36販賣毒品所用，應依毒品危害防制條例第19條第1 項
    之規定，宣告沒收。又上揭應沒收之物業經扣押在案，爰無
    庸為追徵之宣告。
  共同販賣部分：
    被告劉庭安如附表二編號5 、編號9 、編號10（即附表三編
    號1 至3 ）所示，與被告高良綺共同販賣毒品所使用之搭配
    門號0000000000號SIM 卡1 枚及廠牌為Sony ericsson 行動
    電話1 支，已如上所述均為被告劉庭安所有之物，且係其等
    供上開共同販賣第三級毒品犯行所用，亦應依毒品危害防制
    條例第19條第1 項規定，於上揭各罪項下諭知與被告高良綺
    連帶沒收之。又上揭應沒收之物業經扣押在案，爰無庸為追
    徵之宣告。
  (3)被告高良綺供犯罪所用之手機部分：
    被告高良綺如附表三編號1 至3 （即附表二編號5 、編號9
    、編號10）所示，與被告劉庭安共同販賣毒品所使用之搭配
    門號0000000000號SIM 卡1 枚及廠牌為Sony ericsson 行動
    電話1 支，已如上所述均為被告劉庭安所有之物，且係其等
    供上開共同販賣第三級毒品犯行所用，本於共同正犯責任共
    通原則，亦應依毒品危害防制條例第19條第1 項規定，於附
    表三編號1 至3 所示各罪項下，諭知由其與被告劉庭安連帶
    沒收之。又上揭應沒收之物業經扣押在案，爰無庸為追徵之
    宣告。
  (4)被告李錦榮供犯罪所用之物及手機部分：
  單獨販賣部分：
    被告李錦榮如附表四編號2 至3 、編號6 至7 、編號11、編
    號13至14、編號19至20、編號23至24所示之販賣毒品所使用
    之搭配門號0000000000號SIM 卡1 枚及廠牌為NOKIA 行動電
    話1 支，經被告李錦榮於警詢中、本院審理時陳稱該門號係
    其母親申請但由其本人使用，此有電話申請人資料1 份在卷
    可稽（100 年度偵字第2208號卷第80頁、本院卷第301 頁背
    面至302 頁），並有上揭門號用以聯絡販賣毒品之相關監聽
    譯文在卷，而可認確係被告李錦榮用以犯附表四編號2 至3
    、6 至7 、11、13、14、19至20、23至24販賣毒品所用之工
    具，且上開電話之SIM 卡，係為行動電話服務之使用介面，
    因此電信公司於出租行動電話門號予消費者使用時，即同時
    附帶提供SIM 卡給消費者作為門號使用之介面，故電信公司
    接受消費者申辦門號並將該門號開通上線時，該SIM 卡之所
    有權亦移轉於消費者，自不能認該SIM 卡仍屬電信公司所有
    之物，是以上揭扣案之行動電話門號SIM 卡1 枚及廠牌為NO
    KIA 之行動電話1 支，均為被告李錦榮所有無誤，且係其供
    附表四編號2 至3 、編號6 至7 、編號11、編號13至14、編
    號19至20、編號23至24所示販賣毒品所用，應依毒品危害防
    制條例第19條第1 項之規定，宣告沒收，又上揭應沒收之物
    業經扣押在案，爰無庸為追徵之宣告。另被告李錦榮如附表
    四編號5 所示所使用未經扣案之門號0000000000號SIM 卡1
    枚，經被告李錦榮於警詢中陳稱為他人申請但由其本人使用
    （見100 年偵字第2200號卷第28頁），並有電話申請人資料
    1 份在卷（100 年度偵字第2208號卷第38頁），另有該門號
    用以作為犯附表四編號5 販賣毒品聯絡之相關監聽譯文在卷
    ，而足認該門號SIM 卡為被告李錦榮所有且係供作犯如附表
    四編號5 所示販賣毒品所用之物，則該門號SIM 卡雖未扣案
    ，然並無何證據證明業已滅失，亦應依前揭規定宣告沒收，
    如全部或一部不能沒收時，追徵其價額。另扣案如附表九編
    號五、八、九所示之物，均為被告李錦榮所有之物，且係用
    以販賣毒品所用，爰亦應毒品危害防制條例第19條第1 項之
    規定，於被告李錦榮所犯如附表四編號2 至3 、編號6 至7
    、編號11、編號13至14、編號19至20、編號23至24所示之罪
    項下，宣告沒收。又上揭應沒收之物業均經扣押在案，爰無
    庸為追徵之宣告。
  共同販賣部分：
  (甲)被告李錦榮與被告謝文通共同販賣部分：
    被告李錦榮如附表四編號16至17、編號22（即附表五編號9
    至10、17）所示，與被告謝文通共同販賣毒品所使用扣案如
    如附表九編號六所示之搭配門號0000000000號SIM 卡1 枚及
    廠牌為NOKIA 行動電話1 支，均為被告李錦榮所有之物，已
    如上所述，且係其等供上開共同販賣第三級毒品犯行所用；
    另扣案之被告謝文通所使用如附表九編號十三所示之搭配門
    號0000000000門號SIM 卡1 枚及廠牌為Sony ericsson 行動
    電話1 支，均為被告謝文通所有（詳如下述），且係其等供
    上開共同販賣第三級毒品犯行所用，均應依毒品危害防制條
    例第19條第1 項規定，於被告李錦榮所犯上揭等罪項下一併
    諭知與被告謝文通連帶沒收之。另扣案如附表九編號五、八
    、九所示之物均為被告李錦榮所有之物，且係其與被告謝文
    通共同犯如附表四編號16至17、編號22所示用以販賣毒品所
    用；另扣案如附表九編號十二所示之物，係屬被告謝文通所
    有而供其與被告李錦榮犯如附表四編號16至17、22所示之販
    賣毒品所用之物，爰亦均應毒品危害防制條例第19條第1 項
    之規定，於上揭各罪項下宣告由被告李錦榮與被告謝文通連
    帶沒收。又上揭應沒收之物業均經扣押在案，爰無庸為追徵
    之宣告。
  (乙)被告李錦榮與被告江彥葶共同販賣部分：
    被告李錦榮如附表四編號8 至10、編號12、編號15、編號18
    、編號21（即附表六編號2 至5 、編號9 至11）所示，與被
    告江彥葶共同販賣毒品所使用扣案如附表九編號六所示之搭
    配門號0000000000號SIM 卡1 枚及廠牌為NOKIA 行動電話1
    支，均為被告李錦榮所有之物，且係其等供上開共同販賣第
    三級毒品犯行所用；另扣案之被告江彥葶所使用之如附表九
    編號十七搭配門號0000000000門號SIM 卡1 枚及廠牌為HTC
    行動電話1 支，均為被告江彥葶所有（詳如下述），且係其
    等供上開共同販賣第三級毒品犯行所用，均應依毒品危害防
    制條例第19條第1 項規定，於被告李錦榮所犯上開等罪項下
    ，一併諭知與被告江彥葶連帶沒收之。另扣案如附表九編號
    五、八、九所示之物，均為被告李錦榮所有之物，且係用以
    與被告江彥葶共同犯如附表四編號8 至10、12、15、18、21
    所示販賣毒品所用，爰亦均應毒品危害防制條例第19條第1
    項之規定，於上揭各罪項下宣告由被告李錦榮與被告江彥葶
    連帶沒收。又上揭應沒收之物業均經扣押在案，爰無庸為追
    徵之宣告。
  (丙)被告李錦榮與被告謝文通、江彥葶共同販賣部分：
    被告李錦榮如附表四編號4 所示，與被告謝文通、江彥葶共
    同販賣毒品所使用之扣案如附表九編號六所示門號00000000
    00號SIM 卡1 枚及廠牌為NOKIA 行動電話1 支，均為被告李
    錦榮所有之物，且係其等供上開共同販賣第三級毒品犯行所
    用；另扣案之如附表九編號十三所示被告謝文通所使用之搭
    配門號0000000000門號SIM 卡1 枚及廠牌為Sony ericsson
    行動電話1 支，均為被告謝文通所有；扣案之附表九編號十
    七所示被告江彥葶所使用之搭配門號0000000000門號SIM 卡
    1 枚及廠牌為HTC 行動電話1 支，均為被告江彥葶所有，且
    係其等供上開共同販賣第三級毒品犯行所用，均應依毒品危
    害防制條例第19條第1 項規定，於李錦榮所犯附表四編號4
    項下一併諭知與被告謝文通、江彥葶連帶沒收之。另扣案如
    附表九編號五、八、九所示之物均為被告李錦榮所有之物，
    且係其與被告謝文通、江彥葶共同販賣毒品所用；另扣案如
    附表九編號十二所示之物，為被告謝文通所有而用以共同販
    賣毒品所用，爰亦均應毒品危害防制條例第19條第1 項之規
    定，於被告李錦榮所犯如附表四編號4 之罪項下，宣告由其
    與被告謝文通、江彥葶連帶沒收。又上揭應沒收之物業均經
    扣押在案，爰無庸為追徵之宣告。
  (5)被告謝文通供犯罪所用之物及手機部分：
  單獨販賣、轉讓部分：
    被告謝文通如附表五編號1 至2 、編號11至16、編號18至20
    所示之販賣第三級毒品愷他命、轉讓偽藥所使用之如附表九
    編號十三所示搭配門號0000000000號SIM 卡1 枚及廠牌為
    Sony ericsson 行動電話1 支，被告謝文通於本院審理時陳
    稱該門號係友人申請但由其本人使用，此有電話申請人資料
    1 份在卷可稽（本院卷第303 頁、100 年度偵字第2208號卷
    第46頁）；而上開電話之SIM 卡，係為行動電話服務之使用
    介面，因此電信公司於出租行動電話門號予消費者使用時，
    即同時附帶提供SIM 卡給消費者作為門號使用之介面，故電
    信公司接受消費者申辦門號並將該門號開通上線時，該SIM
    卡之所有權亦移轉於消費者，自不能認該SIM 卡仍屬電信公
    司所有之物，是以上揭行動電話內之SIM 卡1 枚及行動電話
    1 支，均為被告謝文通所有無誤。
  (甲)上開扣案之行動電話及門號0000000000號SIM 卡1 枚均為被
    告謝文通所有之物，且係其犯如附表五編號1 至2 、11、13
    至14、16、19所示之販賣第三級愷他命所用之物，爰應依毒
    品危害防制條例第19條第1 項之規定，於其所犯如附表五編
    號1 至2 、11、13至14、16、19所示各罪項下宣告沒收，又
    因該行動電話及門號業經扣押在案，爰毋庸為追徵之宣告。
    另扣案如附表九編號十二所示之物均為被告謝文通所有，且
    為其犯如附表編號1 至5 、11、13至14、16、19所示各罪所
    用之物，爰亦應依毒品危害防制條例第19條第1 項之規定，
    於被告謝文通所犯如附表五編號1 至5 、11、13至14、16、
    19所示之罪項下宣告沒收，又上揭應沒收之物業經扣押在案
    ，爰無庸為追徵之宣告。
  (乙)另上揭扣案之行動電話及門號0000000000號SIM 卡1 枚，亦
    均為被告謝文通犯如附表五編號12、15、18、20所示之轉讓
    偽藥罪所用之物，應依刑法第38條第1 項第2 款之規定，於
    其所犯如附表五編號12、15、18、20所示各罪項下，諭知沒
    收。
  共同販賣部分：
  (甲)被告謝文通與被告李錦榮共同販賣部分：
    被告謝文通如附表五編號9 至10、17（即附表四編號編號16
    至17、編號22）所示，扣案如附表九編號十三所示與被告李
    錦榮共同販賣毒品所使用之搭配門號0000000000號SIM 卡1
    枚及廠牌為Sony ericsson行動電話1 支，均為被告謝文通
    所有之物，已如上所述，且係其等供上開共同販賣第三級毒
    品犯行所用；另扣案如附表九編號六所示被告李錦榮所使用
    之搭配門號0000000000號SIM 卡1 枚及廠牌為NOKIA 行動電
    話1 支，均為被告李錦榮所有，已如上述；另扣案如附表九
    編號五、八、九所示被告李錦榮所有及附表九編號十二所示
    被告謝文通所有之物，且均係其等供上開共同販賣第三級毒
    品犯行所用，均應依毒品危害防制條例第19條第1 項規定，
    於被告謝文通所犯上揭罪項下一併諭知與被告李錦榮連帶沒
    收之。又上揭應沒收之物業均經扣押在案，爰無庸為追徵之
    宣告。
  (乙)被告謝文通與被告李錦榮、江彥葶共同販賣部分：
    被告謝文通如附表五編號8 所示，與被告李錦榮、江彥葶共
    同販賣毒品所使用之扣案如附表九編號十三所示門號000000
    0000號SIM 卡1 枚及廠牌為Sony ericsson 行動電話1 支，
    均為被告謝文通所有之物，且係其等供上開共同販賣第三級
    毒品犯行所用；另扣案如附表九編號六所示被告李錦榮所使
    用之搭配門號0000000000號SIM 卡1 枚及廠牌為NOKIA 行動
    電話1 支，均為被告李錦榮所有；扣案如附表九編號十七所
    示被告江彥葶所使用之搭配門號0000000000門號SIM 卡1 枚
    及廠牌為HTC 行動電話1 支，均為被告江彥葶所有，且係其
    等供上開共同販賣第三級毒品犯行所用；另扣案如附表九編
    號五、八、九所示之物均為被告李錦榮所有、附表九編號十
    二所示之物均為被告謝文通所有，且均為其等共同販賣毒品
    所用之物，均應依毒品危害防制條例第19條第1 項規定，於
    被告謝文通所犯附表五編號8 之罪下，一併予諭知與被告李
    錦榮、江彥葶連帶沒收之。又上揭應沒收之物業均經扣押在
    案，爰無庸為追徵之宣告。
  被告謝文通如附表五編號12、15、18、20所示轉讓偽藥所使
    用如附表九編號十三所示搭配門號0000000000號SIM 卡1 枚
    及廠牌為Sony ericsson 行動電話1 支，均為被告謝文通所
    有之物，已如上述，且既為其犯如附表五編號12、15、18、
    20所示轉讓偽藥罪時所使用之聯絡工具，應依刑法第38條第
    1 項第2 款之規定，於被告謝文通所犯如附表五編號12、15
    、18、20所示之罪項下宣告沒收。
  (6)被告江彥葶供犯罪所用手機部分：
  轉讓部分：
    被告江彥葶如附表六編號12所示之轉讓偽藥即愷他命所使用
    之如附表九編號十七所示搭配門號0000000000號SIM 卡1 枚
    及廠牌為HTC 行動電話1 支，經被告江彥葶於本院審理時陳
    稱該門號之申請人為其本人，此有電話申請人資料1 份在卷
    可稽（見本院卷第303 頁背面至304 頁、100 年度偵字第22
    08號卷第29頁）；而上開電話之SIM 卡，係為行動電話服務
    之使用介面，因此電信公司於出租行動電話門號予消費者使
    用時，即同時附帶提供SIM 卡給消費者作為門號使用之介面
    ，故電信公司接受消費者申辦門號並將該門號開通上線時，
    該SIM 卡之所有權亦移轉於消費者，自不能認該SIM 卡仍屬
    電信公司所有之物，是以上揭行動電話內之SIM 卡1 枚及行
    動電話1 支，均為被告江彥葶所有無誤。是以，上開扣案之
    如附表九編號十七所示之行動電話及門號0000000000號SIM
    卡1 枚均為被告江彥葶所有之物，且係其供犯如附表六編號
    12所示轉讓偽藥即愷他命所用之物，自應依刑法第38條第1
    項第2 款之規定，於其所犯附表六編號12所示之罪項下宣告
    沒收。
  共同販賣部分：
  (甲)被告江彥葶與被告李錦榮共同販賣部分：
    被告江彥葶如附表六編號2 至5 、編號9 至11所示，與被告
    李錦榮共同販賣毒品所使用之如附表九編號十七所示搭配門
    號0000000000號SIM 卡1 枚及廠牌為HTC 行動電話1 支，均
    為被告江彥葶所有之物，已如上所述，且係其等供上開共同
    販賣第三級毒品犯行所用；另扣案如附表九編號六所示被告
    李錦榮所使用之搭配門號0000000000號SIM 卡1 枚及廠牌為
    NOKIA 行動電話1 支，均為被告李錦榮所有，已如上所述，
    且係其等供上開共同販賣第三級毒品犯行所用；另扣案如附
    表九編號五、八、九所示之物均為被告李錦榮所有，且均為
    供其等共同販賣毒品所用之物，爰均應依毒品危害防制條例
    第19條第1 項規定，於被告江彥葶前揭附表六編號2 至5 、
    編號9 至11所示之罪項下，一併諭知與被告李錦榮連帶沒收
    之。又上揭應沒收之物業經扣押在案，爰無庸為追徵或抵償
    之宣告。
  (乙)被告江彥葶與被告李錦榮、謝文通共同販賣部分：
    被告江彥葶如附表六編號1 所示，與被告謝文通、江彥葶共
    同販賣毒品所使用之扣案如附表九編號十七所示為被告江彥
    葶所使用之門號0000000000號SIM 卡1 枚及廠牌為HTC 行動
    電話1 支，均為被告江彥葶所有之物，且係其等供上開共同
    販賣第三級毒品犯行所用；另扣案如附表九編號六所示被告
    李錦榮所使用之搭配門號門號0000000000號SIM 卡1 枚及廠
    牌為NOKIA 行動電話1 支，均為被告李錦榮所有；另扣案如
    附表九編號十三所示被告謝文通所使用之搭配門號00000000
    00號SIM 卡1 枚及廠牌Sony ericsson 行動電話1 支，均為
    被告謝文通所有，且係其等供上開共同販賣第三級毒品犯行
    所用；另扣案如附表九編號五、八、九所示之物均為被告李
    錦榮所有、附表九編號十二所示之物均為被告謝文通所有，
    且均為供其等共同販賣毒品所用，爰均應依毒品危害防制條
    例第19條第1 項規定，於被告江彥葶前揭所犯之罪項下，一
    併諭知與被告李錦榮、謝文通連帶沒收之。又上揭應沒收之
    物業經扣押在案，爰無庸為追徵之宣告。
  (7)被告謝建安如附表七所示之販賣毒品所使用之搭配門號0000
    000000門號SIM 卡1 枚及廠牌為NOKIA 行動電話1 支，被告
    謝建安於本院審理時陳稱該門號之申請人為其本人，該手機
    已經丟棄等語（見本院卷第304 頁）；而上開電話之SIM 卡
    ，係為行動電話服務之使用介面，因此電信公司於出租行動
    電話門號予消費者使用時，即同時附帶提供SIM 卡給消費者
    作為門號使用之介面，故電信公司接受消費者申辦門號並將
    該門號開通上線時，該SIM 卡之所有權亦移轉於消費者，自
    不能認該SIM 卡仍屬電信公司所有之物，是以上揭行動電話
    內之SIM 卡及行動電話，均為被告謝建安所有無誤；是以，
    上開行動電話及門號0000000000號SIM 卡1 枚均為被告謝建
    安所有之物，且係供販賣毒品所用，縱未經扣案，然並無何
    證據證明業已滅失，是仍應依毒品危害防制條例第19條第1
    項之規定，宣告沒收，如全部或一部不能沒收時，追徵其價
    額。
  (四)至扣案如附表八編號一所示之第三級毒品愷他命1 包，訊據
    被告吳冠泓供稱係其施用毒品所用，且與本案販賣第三級毒
    品無涉；扣案之如附表八編號二所示之第三級毒品愷他命1
    包及附表九編號三所示之物，訊據被告劉庭安供稱均係其施
    用毒品所用，另附表九編號二所示之物為其所有薪資，均與
    本案販賣第三級毒品無涉；扣案之如附表九編號七所示之物
    ，訊據被告李錦榮雖稱為販賣毒品所用，然核卷內相關監聽
    譯文等證據，無從證明該扣押物為本案販賣毒品所用之物；
    另扣案之如附表九編號十所示之物，訊據被告李錦榮供稱係
    其施用毒品所用，及附表九編號十一所示之物，非供本案販
    賣第三級毒品所用，均與本案無涉；扣案之如附表八編號四
    所示之第三級毒品愷他命11包，及附表九編號十五、十六所
    示之物，訊據被告謝文通供稱均係其施用毒品所用，另附表
    九編號十四所示之物，非供本案販賣第三級毒品所用，均與
    本案無涉；扣案之如附表八編號五所示之第三級毒品愷他命
    1 包，及附表九編號十八至二十所示之物，訊據被告江彥葶
    供稱係其施用毒品所用，且與本案販賣第三級毒品無涉，以
    上扣案之物均不予以宣告沒收，附此敘明。
據上論斷，應依刑事訴訟法第299 條第1 項前段，毒品危害防制
條例第4 條第3 項、第6 項、第19條第1 項、第17條第2項 ，藥
事法第83條第1 項，刑法第11條前段、第28條、第55條、第25條
、第59條、第51條第5 款、第38條第1 項第1款 、第2 款、第74
條第1 項第1 款，判決如主文。
本案經檢察官黃明正到庭執行職務。
中    華    民    國   100    年    9     月    28    日
                  刑事第一庭  審判長法  官  柳章峰
                                    法  官  陳文貴
                                    法  官  許蓓雯
附表一：吳冠泓部分
┌─┬───┬────┬────┬─────┬───────────┬────┬────┬─────────┬─────────┬────┬─────────┐
│編│行為人│交易對象│交易時間│交易地點  │ 交    易    經    過 │毒品種類│金額（新│通聯譯文          │是否於偵審中自白  │所犯法條│主文欄            │
│號│      │        │        │          │                      │、數量  │臺幣）  │                  │                  │        │                  │
├─┼───┼────┼────┼─────┼───────────┼────┼────┼─────────┼─────────┼────┼─────────┤
│ 1│吳冠泓│彭立閔  │100年4月│苗栗縣三灣│彭立閔以其所持有之門號│愷他命（│1,000元 │【100年4月4日中午 │【是】            │毒品危害│吳冠泓販賣第三級毒│
│  │      │        │4日下午1│鄉○○路某│0000000000行動電話撥打│3公克） │        │12 時36分29秒】   │                  │防制條例│品，處有期徒刑貳年│
│  │      │        │時      │便利商店  │吳冠泓所持有之門號0981│        │        │吳：喂            │100年4月26日警詢│第4條第3│陸月。扣案如附表九│
│  │      │        │        │          │262896行動電話，聯絡交│        │        │彭：你在家喔？    │  筆錄（100年度偵 │項      │編號一所示之物沒收│
│  │      │        │        │          │易第三級毒品愷他命事項│        │        │吳：對啊          │  字第2207號卷第65│        │。未扣案之販賣第三│
│  │      │        │        │          │後，嗣由吳冠泓於左揭時│        │        │彭：我現在初去找你│  至70頁）        │        │級毒品所得新臺幣壹│
│  │      │        │        │          │、地將第三級毒品愷他命│        │        │    啊            │100年4月13日偵訊│        │仟元沒收，如全部或│
│  │      │        │        │          │交付予彭立閔，而販賣第│        │        │吳：你在那邊？    │  筆錄（100年度偵 │        │一部不能沒收時，以│
│  │      │        │        │          │三級毒品愷他命既遂。  │        │        │彭；我在三灣      │  字第2207號卷第40│        │其財產抵償之。    │
│  │      │        │        │          │                      │        │        │吳：喔，我今天沒上│  至41頁）        │        │                  │
│  │      │        │        │          │                      │        │        │    班喔          │100年6月30日準備│        │                  │
│  │      │        │        │          │                      │        │        │彭；下午沒上班喔？│  程序筆錄（本院卷│        │                  │
│  │      │        │        │          │                      │        │        │吳：對啊          │  一第197至200頁）│        │                  │
│  │      │        │        │          │                      │        │        │彭：好啊、好啊，我│100年8月10日審判│        │                  │
│  │      │        │        │          │                      │        │        │    現在出去      │  筆錄（本院卷一第│        │                  │
│  │      │        │        │          │                      │        │        │吳：嗯            │  286至309頁）    │        │                  │
│  │      │        │        │          │                      │        │        │                  │                  │        │                  │
│  │      │        │        │          │                      │        │        │【100年4月4日下午 │                  │        │                  │
│  │      │        │        │          │                      │        │        │12時39分36秒】    │                  │        │                  │
│  │      │        │        │          │                      │        │        │吳：喂            │                  │        │                  │
│  │      │        │        │          │                      │        │        │彭：到了          │                  │        │                  │
│  │      │        │        │          │                      │        │        │吳：好            │                  │        │                  │
├─┼───┼────┼────┼─────┼───────────┼────┼────┼─────────┼─────────┼────┼─────────┤
│ 2│吳冠泓│謝文通  │100年4月│苗栗縣頭份│由吳冠泓於左揭時、地將│摻有愷他│無償轉讓│無                │【是】            │藥事法第│吳冠泓犯藥事法第八│
│  │      │江彥葶  │5日晚上7│鎮○○路16│摻有第三級毒品愷他命之│命之香菸│        │                  │                  │83條第1 │十三條第一項之轉讓│
│  │      │        │時      │8巷5號（謝│香菸交付予謝文通、江彥│（約0.2 │        │                  │100年4月26日偵訊│項      │偽藥罪，處有期徒刑│
│  │      │        │        │文通住處）│葶，而轉讓第三級毒品愷│公克）  │        │                  │  筆錄（100年度偵 │        │陸月。            │
│  │      │        │        │          │他命既遂。            │        │        │                  │  字第2207號卷第95│        │                  │
│  │      │        │        │          │                      │        │        │                  │  至96頁）        │        │                  │
│  │      │        │        │          │                      │        │        │                  │100年6月30日準備│        │                  │
│  │      │        │        │          │                      │        │        │                  │  程序筆錄（本院卷│        │                  │
│  │      │        │        │          │                      │        │        │                  │  一第197至200頁）│        │                  │
│  │      │        │        │          │                      │        │        │                  │100年8月10日審判│        │                  │
│  │      │        │        │          │                      │        │        │                  │  筆錄（本院卷一第│        │                  │
│  │      │        │        │          │                      │        │        │                  │  286至309頁）    │        │                  │
├─┼───┼────┼────┼─────┼───────────┼────┼────┼─────────┼─────────┼────┼─────────┤
│ 3│吳冠泓│張雅茹  │100年4月│苗栗縣頭份│由吳冠泓於左揭時、地將│摻有愷他│無償轉讓│無                │【是】            │藥事法第│吳冠泓犯藥事法第八│
│  │      │        │11日晚上│鎮某處吳冠│摻有第三級毒品愷他命之│命之香菸│        │                  │                  │83條第1 │十三條第一項之轉讓│
│  │      │        │8時許   │泓之車內  │香菸交付予張雅茹，而轉│（約0.2 │        │                  │100年4月26日警詢│項      │偽藥罪，處有期徒刑│
│  │      │        │        │          │讓第三級毒品愷他命既遂│公克）  │        │                  │  筆錄（100年度偵 │        │陸月。            │
│  │      │        │        │          │。                    │        │        │                  │  字第2207號卷第65│        │                  │
│  │      │        │        │          │                      │        │        │                  │  至70頁）        │        │                  │
│  │      │        │        │          │                      │        │        │                  │100年6月30日準備│        │                  │
│  │      │        │        │          │                      │        │        │                  │  程序筆錄（本院卷│        │                  │
│  │      │        │        │          │                      │        │        │                  │  一第197至200頁）│        │                  │
│  │      │        │        │          │                      │        │        │                  │100年8月10日審判│        │                  │
│  │      │        │        │          │                      │        │        │                  │  筆錄（本院卷一第│        │                  │
│  │      │        │        │          │                      │        │        │                  │  286至309頁）    │        │                  │
├─┴───┴────┴────┴─────┴───────────┴────┼────┴─────────┴─────────┴────┴─────────┤
│                                                                        總計│販賣毒品所得共1,000元                                                         │
└──────────────────────────────────────┴───────────────────────────────────────┘
附表二：劉庭安部分
┌─┬───┬────┬────┬─────┬───────────┬────┬────┬─────────┬─────────┬────┬─────────┐
│編│行為人│交易對象│交易時間│交易地點  │ 交    易    經    過 │毒品種類│金額（新│通聯譯文          │是否於偵審中自白  │所犯法條│主文欄            │
│號│      │        │        │          │                      │、數量  │臺幣）  │                  │                  │        │                  │
├─┼───┼────┼────┼─────┼───────────┼────┼────┼─────────┼─────────┼────┼─────────┤
│ 1│劉庭安│鄭君辰  │100年2月│苗栗縣頭份│鄭君辰以其所持有之門號│愷他命  │1,000元 │無                │【是】            │毒品危害│劉庭安販賣第三級毒│
│  │      │        │初某時  │鎮○○路蟠│0000000000行動電話撥打│（2公克 │        │                  │                  │防制條例│品，處有期徒刑貳年│
│  │      │        │        │桃國小附近│劉庭安所持有之門號0917│）      │        │                  │100年5月30日偵訊│第4條第3│陸月。扣案如附表九│
│  │      │        │        │          │746188行動電話，聯絡交│        │        │                  │  筆錄（100年度偵 │項      │編號四所示之物沒收│
│  │      │        │        │          │易第三級毒品愷他命事項│        │        │                  │  字第2198號卷第15│        │。未扣案之販賣第三│
│  │      │        │        │          │後，嗣由劉庭安於左揭時│        │        │                  │  6至159頁）      │        │級毒品所得新臺幣壹│
│  │      │        │        │          │、地將第三級毒品愷他命│        │        │                  │100年6月7日訊問 │        │仟元沒收，如全部或│
│  │      │        │        │          │交付予鄭君辰，而販賣第│        │        │                  │  筆錄（本院卷一第│        │一部不能沒收時，以│
│  │      │        │        │          │三級毒品愷他命既遂。  │        │        │                  │  28至30頁）      │        │其財產抵償之。    │
│  │      │        │        │          │                      │        │        │                  │100年6月30日準備│        │                  │
│  │      │        │        │          │                      │        │        │                  │  程序筆錄（本院卷│        │                  │
│  │      │        │        │          │                      │        │        │                  │  一第203至205頁）│        │                  │
├─┼───┼────┼────┼─────┼───────────┼────┼────┼─────────┼─────────┼────┼─────────┤
│ 2│劉庭安│徐以芯  │100年2月│苗栗縣頭份│由劉庭安於左揭時、地將│愷他命  │ 500元  │無                │【是】            │毒品危害│劉庭安販賣第三級毒│
│  │      │        │間某時  │鎮斗煥坪中│第三級毒品愷他命交付予│        │        │                  │                  │防制條例│品，處有期徒刑貳年│
│  │      │        │        │正2路路邊 │徐以芯，而販賣第三級毒│        │        │                  │100年5月30日偵訊│第4條第3│陸月。未扣案之販賣│
│  │      │        │        │          │品愷他命既遂。        │        │        │                  │  筆錄（100年度偵 │項      │第三級毒品所得新臺│
│  │      │        │        │          │                      │        │        │                  │  字第2198號卷第15│        │幣伍佰元沒收，如全│
│  │      │        │        │          │                      │        │        │                  │  6至159頁）      │        │部或一部不能沒收時│
│  │      │        │        │          │                      │        │        │                  │100年6月7日訊問 │        │，以其財產抵償之。│
│  │      │        │        │          │                      │        │        │                  │  筆錄（本院卷一第│        │                  │
│  │      │        │        │          │                      │        │        │                  │  28至30頁）      │        │                  │
│  │      │        │        │          │                      │        │        │                  │100年6月30日準備│        │                  │
│  │      │        │        │          │                      │        │        │                  │  程序筆錄（本院卷│        │                  │
│  │      │        │        │          │                      │        │        │                  │  一第203至205頁）│        │                  │
│  │      │        │        │          │                      │        │        │                  │                  │        │                  │
│  │      │        │        │          │                      │        │        │                  │                  │        │                  │
├─┼───┼────┼────┼─────┼───────────┼────┼────┼─────────┼─────────┼────┼─────────┤
│ 3│劉庭安│江彥葶  │100年2月│苗栗縣頭份│江彥葶以其所持有之門號│愷他命  │1,000元 │【100年2月27日晚上│【是】            │毒品危害│劉庭安販賣第三級毒│
│  │      │        │27日晚上│鎮○○路與│0000000000行動電話撥打│（2公克 │        │9時17分52秒】     │                  │防制條例│品，處有期徒刑貳年│
│  │      │        │9時40分 │信義路口之│劉庭安所持有之門號0917│）      │        │劉：喂            │100年4月12日警詢│第4條第3│陸月。扣案如附表九│
│  │      │        │        │建成冰店前│746188行動電話，聯絡交│        │        │江：喂            │  筆錄（100年度偵 │項      │編號四所示之物沒收│
│  │      │        │        │          │易第三級毒品愷他命事項│        │        │劉：嗯            │  字第2198號卷第48│        │。未扣案之販賣第三│
│  │      │        │        │          │後，嗣由劉庭安於左揭時│        │        │江：我阿任的朋友  │  至64頁）        │        │級毒品所得新臺幣壹│
│  │      │        │        │          │、地將第三級毒品愷他命│        │        │劉：阿任的朋友？  │100年5月30日偵訊│        │仟元沒收，如全部或│
│  │      │        │        │          │交付予江彥葶，而販賣第│        │        │江：你有空嗎？    │  筆錄（100年度偵 │        │一部不能沒收時，以│
│  │      │        │        │          │三級毒品愷他命既遂。  │        │        │劉：你在哪裡？    │  字第2198號卷第  │        │其財產抵償之。    │
│  │      │        │        │          │                      │        │        │江：你之前有來找過│  156至159頁）    │        │                  │
│  │      │        │        │          │                      │        │        │    我，建成冰店  │100年6月7日訊問 │        │                  │
│  │      │        │        │          │                      │        │        │劉：建成冰店，你說│  筆錄（本院卷一第│        │                  │
│  │      │        │        │          │                      │        │        │    那個什麼小江喔│  28至30頁）      │        │                  │
│  │      │        │        │          │                      │        │        │    ？            │100年6月30日準備│        │                  │
│  │      │        │        │          │                      │        │        │江：嘿，麻煩一下可│  程序筆錄（本院卷│        │                  │
│  │      │        │        │          │                      │        │        │    以嗎？        │  一第203至205頁）│        │                  │
│  │      │        │        │          │                      │        │        │劉：喔，要借多少錢│100年8月10日審判│        │                  │
│  │      │        │        │          │                      │        │        │江：嗄？          │  筆錄（本院卷一第│        │                  │
│  │      │        │        │          │                      │        │        │劉：你要借多少錢？│  286至309頁）    │        │                  │
│  │      │        │        │          │                      │        │        │江：借多少錢喔，小│                  │        │                  │
│  │      │        │        │          │                      │        │        │    的啦，一千塊以│                  │        │                  │
│  │      │        │        │          │                      │        │        │    內都可以      │                  │        │                  │
│  │      │        │        │          │                      │        │        │劉：是喔，那我等一│                  │        │                  │
│  │      │        │        │          │                      │        │        │    下過去找你    │                  │        │                  │
│  │      │        │        │          │                      │        │        │江：好，掰掰      │                  │        │                  │
│  │      │        │        │          │                      │        │        │                  │                  │        │                  │
│  │      │        │        │          │                      │        │        │【100年2月27日下午│                  │        │                  │
│  │      │        │        │          │                      │        │        │9時19分42秒】     │                  │        │                  │
│  │      │        │        │          │                      │        │        │劉：喂            │                  │        │                  │
│  │      │        │        │          │                      │        │        │江：你是馬上出來嗎│                  │        │                  │
│  │      │        │        │          │                      │        │        │    ？因為我剛回家│                  │        │                  │
│  │      │        │        │          │                      │        │        │    ，我不想進去又│                  │        │                  │
│  │      │        │        │          │                      │        │        │    出來還是我在外│                  │        │                  │
│  │      │        │        │          │                      │        │        │    面等你？不到十│                  │        │                  │
│  │      │        │        │          │                      │        │        │    分鐘可以嗎？  │                  │        │                  │
│  │      │        │        │          │                      │        │        │劉：不到十分鐘    │                  │        │                  │
│  │      │        │        │          │                      │        │        │江：可以吼，那我在│                  │        │                  │
│  │      │        │        │          │                      │        │        │    外面等你喔    │                  │        │                  │
│  │      │        │        │          │                      │        │        │劉：建成冰店      │                  │        │                  │
│  │      │        │        │          │                      │        │        │江：嘿OK          │                  │        │                  │
│  │      │        │        │          │                      │        │        │劉：你說一千塊？  │                  │        │                  │
│  │      │        │        │          │                      │        │        │江：好            │                  │        │                  │
│  │      │        │        │          │                      │        │        │劉：好，掰掰      │                  │        │                  │
│  │      │        │        │          │                      │        │        │                  │                  │        │                  │
│  │      │        │        │          │                      │        │        │【100年2月27日下午│                  │        │                  │
│  │      │        │        │          │                      │        │        │9時31分21秒】     │                  │        │                  │
│  │      │        │        │          │                      │        │        │江：喂            │                  │        │                  │
│  │      │        │        │          │                      │        │        │劉：我到了        │                  │        │                  │
│  │      │        │        │          │                      │        │        │江：好            │                  │        │                  │
│  │      │        │        │          │                      │        │        │                  │                  │        │                  │
├─┼───┼────┼────┼─────┼───────────┼────┼────┼─────────┼─────────┼────┼─────────┤
│4 │劉庭安│江彥葶  │100年3月│苗栗縣頭份│江彥葶以其所持有之門號│愷他命  │1,000元 │【100年3月4日晚上 │【是】            │毒品危害│劉庭安販賣第三級毒│
│  │      │        │4日晚上 │鎮○○路與│0000000000行動電話撥打│（2公克 │        │10 時38分25秒】   │                  │防制條例│品，處有期徒刑貳年│
│  │      │        │11時    │信義路口之│劉庭安所持有之門號0917│）      │        │江：小恩嗎        │100年4月12日警詢│第4條第3│陸月。扣案如附表九│
│  │      │        │        │建成冰店前│746188行動電話，聯絡交│        │        │劉：你誰          │  筆錄（100年度偵 │項      │編號四所示之物沒收│
│  │      │        │        │          │易第三級毒品愷他命事項│        │        │江：小江          │  字第2198號卷第48│        │。未扣案之販賣第三│
│  │      │        │        │          │後，嗣由劉庭安於左揭時│        │        │劉：喔            │  至64頁）        │        │級毒品所得新臺幣壹│
│  │      │        │        │          │、地將第三級毒品愷他命│        │        │江：你在睡覺喔    │100年5月30日偵訊│        │仟元沒收，如全部或│
│  │      │        │        │          │交付予江彥葶，而販賣第│        │        │劉：對啊          │  筆錄（100年度偵 │        │一部不能沒收時，以│
│  │      │        │        │          │三級毒品愷他命既遂。  │        │        │江：那不是不方便了│  字第2198號卷第16│        │其財產抵償之。    │
│  │      │        │        │          │                      │        │        │    嗎，還是，離你│  0頁）           │        │                  │
│  │      │        │        │          │                      │        │        │    家很近喔      │100年6月7日訊問 │        │                  │
│  │      │        │        │          │                      │        │        │劉：我在那個中央路│  筆錄（本院卷一第│        │                  │
│  │      │        │        │          │                      │        │        │    帝王隔壁，快炒│  28 至30頁）     │        │                  │
│  │      │        │        │          │                      │        │        │江：什麼          │100年6月30日準備│        │                  │
│  │      │        │        │          │                      │        │        │劉：中央路帝王按摩│  程序筆錄（本院卷│        │                  │
│  │      │        │        │          │                      │        │        │    ，隔壁是快炒  │  一第203至205頁）│        │                  │
│  │      │        │        │          │                      │        │        │江：快炒          │100年8月10日審判│        │                  │
│  │      │        │        │          │                      │        │        │劉：什麼一百的    │  筆錄（本院卷一第│        │                  │
│  │      │        │        │          │                      │        │        │江：一百啦        │  286至309頁）    │        │                  │
│  │      │        │        │          │                      │        │        │劉：恩恩          │                  │        │                  │
│  │      │        │        │          │                      │        │        │江：你要多少      │                  │        │                  │
│  │      │        │        │          │                      │        │        │劉：一千好了      │                  │        │                  │
│  │      │        │        │          │                      │        │        │江：好好，等我    │                  │        │                  │
│  │      │        │        │          │                      │        │        │劉：掰掰          │                  │        │                  │
│  │      │        │        │          │                      │        │        │                  │                  │        │                  │
│  │      │        │        │          │                      │        │        │【100年3月4日下午 │                  │        │                  │
│  │      │        │        │          │                      │        │        │10時58分55秒】    │                  │        │                  │
│  │      │        │        │          │                      │        │        │劉：江哥          │                  │        │                  │
│  │      │        │        │          │                      │        │        │江：恩            │                  │        │                  │
│  │      │        │        │          │                      │        │        │劉：我在路上了，等│                  │        │                  │
│  │      │        │        │          │                      │        │        │    我一下        │                  │        │                  │
│  │      │        │        │          │                      │        │        │江：OK，掰掰      │                  │        │                  │
│  │      │        │        │          │                      │        │        │劉：你要走出來，還│                  │        │                  │
│  │      │        │        │          │                      │        │        │    是我進去      │                  │        │                  │
│  │      │        │        │          │                      │        │        │江：我在外面啊    │                  │        │                  │
│  │      │        │        │          │                      │        │        │劉：好，掰掰      │                  │        │                  │
│  │      │        │        │          │                      │        │        │                  │                  │        │                  │
│  │      │        │        │          │                      │        │        │【100年3月4日下午 │                  │        │                  │
│  │      │        │        │          │                      │        │        │11時1分30秒】     │                  │        │                  │
│  │      │        │        │          │                      │        │        │劉：我到了啊      │                  │        │                  │
│  │      │        │        │          │                      │        │        │江：你在哪裡      │                  │        │                  │
│  │      │        │        │          │                      │        │        │劉：白色MARCH     │                  │        │                  │
│  │      │        │        │          │                      │        │        │                  │                  │        │                  │
├─┼───┼────┼────┼─────┼───────────┼────┼────┼─────────┼─────────┼────┼─────────┤
│5 │劉庭安│徐志華  │100年3月│苗栗縣頭份│由徐志華以其所持有之門│愷他命  │800元   │【100年3月17日晚上│【是】            │毒品危害│劉庭安共同販賣第三│
│  │高良綺│        │17日下午│鎮○○路8 │號0000000000行動電話撥│（2公克 │        │4時2分44秒】      │                  │防制條例│級毒品，處有期徒刑│
│  │【即附│        │4時20分 │號（劉庭安│打劉庭安所持有之門號09│）      │        │高：喂            │100年4月12日警詢│第4條第3│貳年陸月。扣案如附│
│  │表三編│        │        │租屋處前）│00000000行動電話，由高│        │        │徐：喂            │  筆錄（100年度偵 │項      │表九編號四所示之物│
│  │號1部 │        │        │          │良綺負責接聽聯絡交易第│        │        │高：喂            │  字第2198號卷第48│刑法第28│與高良綺連帶沒收。│
│  │分】  │        │        │          │三級毒品愷他命事項後，│        │        │徐：ㄟ            │  至64頁）        │條      │未扣案之販賣第三級│
│  │      │        │        │          │嗣由劉庭安委託高良綺於│        │        │高：你要來喔      │100年4月12日偵訊│        │毒品所得新臺幣捌佰│
│  │      │        │        │          │左揭時、地將第三級毒品│        │        │徐：對啊，我快到了│  筆錄（100年度偵 │        │元與高良綺連帶沒收│
│  │      │        │        │          │愷他命交付予徐志華，而│        │        │高：喂            │  字第2198號卷第12│        │，如全部或一部不能│
│  │      │        │        │          │販賣第三級毒品愷他命既│        │        │徐：喔？          │  1至122頁）      │        │沒收時，以其等財產│
│  │      │        │        │          │遂。                  │        │        │高：喂            │100年4月13日訊問│        │連帶抵償之。      │
│  │      │        │        │          │                      │        │        │徐：聽的到嗎？    │  筆錄（100年度偵 │        │                  │
│  │      │        │        │          │                      │        │        │高：喂            │  字第2198號卷第12│        │                  │
│  │      │        │        │          │                      │        │        │徐：聽的到嗎？    │  9 至132頁）     │        │                  │
│  │      │        │        │          │                      │        │        │高：嗯            │100年6月7日訊問 │        │                  │
│  │      │        │        │          │                      │        │        │徐：我說我現在過去│  筆錄（本院卷一第│        │                  │
│  │      │        │        │          │                      │        │        │高：嗯            │  28 至30頁）     │        │                  │
│  │      │        │        │          │                      │        │        │徐：跟昨天一樣喔  │100年6月30日準備│        │                  │
│  │      │        │        │          │                      │        │        │高：好            │  程序筆錄（本院卷│        │                  │
│  │      │        │        │          │                      │        │        │徐：好，直接出來喔│  一第203至205頁）│        │                  │
│  │      │        │        │          │                      │        │        │高：嗯            │100年8月10日審判│        │                  │
│  │      │        │        │          │                      │        │        │徐：好            │  筆錄（本院卷一第│        │                  │
│  │      │        │        │          │                      │        │        │                  │  286至309頁）    │        │                  │
│  │      │        │        │          │                      │        │        │【100年3月17日下午│                  │        │                  │
│  │      │        │        │          │                      │        │        │4時9分6秒】       │                  │        │                  │
│  │      │        │        │          │                      │        │        │高：喂            │                  │        │                  │
│  │      │        │        │          │                      │        │        │徐：喂            │                  │        │                  │
│  │      │        │        │          │                      │        │        │高：我沒有看到你餒│                  │        │                  │
│  │      │        │        │          │                      │        │        │徐：右手邊白色貨車│                  │        │                  │
│  │      │        │        │          │                      │        │        │    啊            │                  │        │                  │
│  │      │        │        │          │                      │        │        │高：喔，好，掰掰  │                  │        │                  │
│  │      │        │        │          │                      │        │        │徐：好            │                  │        │                  │
├─┼───┼────┼────┼─────┼───────────┼────┼────┼─────────┼─────────┼────┼─────────┤
│6 │劉庭安│鄭君辰  │100年3月│苗栗縣頭份│鄭君辰以其所持有之門號│愷他命  │1,000元 │【100年3月18日上午│【是】            │毒品危害│劉庭安販賣第三級毒│
│  │      │        │18日上午│鎮○○路8 │0000000000行動電話撥打│（2公克 │        │8時29分3秒】      │                  │防制條例│品，處有期徒刑貳年│
│  │      │        │9時35分 │號（劉庭安│劉庭安所持有之門號0917│）      │        │鄭：總算接電話了  │100年4月12日警詢│第4條第3│陸月。扣案如附表九│
│  │      │        │        │租屋處前）│746188行動電話，聯絡交│        │        │劉：沒有啊，這兩天│  筆錄（100年度偵 │項      │編號四所示之物沒收│
│  │      │        │        │          │易第三級毒品愷他命事項│        │        │    發燒啊        │  字第2198號卷第48│        │。未扣案之販賣第三│
│  │      │        │        │          │後，嗣由劉庭安於左揭時│        │        │鄭：賣裝傻，你跟我│  至64頁）        │        │級毒品所得新臺幣壹│
│  │      │        │        │          │、地將第三級毒品愷他命│        │        │    說發燒就好了啊│100年6月7日訊問 │        │仟元沒收，如全部或│
│  │      │        │        │          │交付予鄭君辰，而販賣第│        │        │劉：兩天都趴在床上│  筆錄（本院卷一第│        │一部不能沒收時，以│
│  │      │        │        │          │三級毒品愷他命既遂。  │        │        │    不能動啊      │  28至30頁）      │        │其財產抵償之。    │
│  │      │        │        │          │                      │        │        │鄭：現在呢        │100年6月30日準備│        │                  │
│  │      │        │        │          │                      │        │        │劉：現在人要中午後│  程序筆錄（本院卷│        │                  │
│  │      │        │        │          │                      │        │        │鄭：為什麼，你跟我│  一第203至205頁）│        │                  │
│  │      │        │        │          │                      │        │        │    說你在哪，我去│100年8月10日審判│        │                  │
│  │      │        │        │          │                      │        │        │    你那樓下找你就│  筆錄（本院卷一第│        │                  │
│  │      │        │        │          │                      │        │        │    好了          │  286至309頁）    │        │                  │
│  │      │        │        │          │                      │        │        │劉：我這兩天都沒動│                  │        │                  │
│  │      │        │        │          │                      │        │        │    啊，超難過的  │                  │        │                  │
│  │      │        │        │          │                      │        │        │鄭：喔，晚點再說  │                  │        │                  │
│  │      │        │        │          │                      │        │        │劉：掰            │                  │        │                  │
│  │      │        │        │          │                      │        │        │                  │                  │        │                  │
│  │      │        │        │          │                      │        │        │【100年3月18日上午│                  │        │                  │
│  │      │        │        │          │                      │        │        │9時15分38秒】     │                  │        │                  │
│  │      │        │        │          │                      │        │        │劉：你要過來嗎    │                  │        │                  │
│  │      │        │        │          │                      │        │        │鄭：好啊          │                  │        │                  │
│  │      │        │        │          │                      │        │        │劉：好，掰        │                  │        │                  │
│  │      │        │        │          │                      │        │        │                  │                  │        │                  │
│  │      │        │        │          │                      │        │        │【100年3月18日上午│                  │        │                  │
│  │      │        │        │          │                      │        │        │9時21分46秒】     │                  │        │                  │
│  │      │        │        │          │                      │        │        │劉：喂            │                  │        │                  │
│  │      │        │        │          │                      │        │        │鄭：到了          │                  │        │                  │
│  │      │        │        │          │                      │        │        │劉：你等我一下    │                  │        │                  │
│  │      │        │        │          │                      │        │        │                  │                  │        │                  │
│  │      │        │        │          │                      │        │        │【100年3月18日上午│                  │        │                  │
│  │      │        │        │          │                      │        │        │9時25分45秒】     │                  │        │                  │
│  │      │        │        │          │                      │        │        │劉：喂            │                  │        │                  │
│  │      │        │        │          │                      │        │        │鄭：一千嘛        │                  │        │                  │
│  │      │        │        │          │                      │        │        │劉：對            │                  │        │                  │
│  │      │        │        │          │                      │        │        │鄭：好，掰        │                  │        │                  │
├─┼───┼────┼────┼─────┼───────────┼────┼────┼─────────┼─────────┼────┼─────────┤
│7 │劉庭安│蔡正洋  │100年3月│苗栗縣頭份│蔡正洋以其所持有之門號│愷他命（│1,000元 │【100年3月20日晚上│【是】            │毒品危害│劉庭安販賣第三級毒│
│  │      │        │20日晚上│鎮○○路8 │0000000000行動電話撥打│2公克） │        │7時45分50秒】     │                  │防制條例│品，處有期徒刑貳年│
│  │      │        │9時許   │號（劉庭安│劉庭安所持有之門號0917│、搖頭丸│        │劉：喂            │100年4月12日警詢│第4條第3│陸月。扣案如附表九│
│  │      │        │        │租屋處前）│746188行動電話，聯絡交│1顆     │        │蔡：喂            │  筆錄（100年度偵 │項      │編號四所示之物沒收│
│  │      │        │        │          │易第三級毒品愷他命事項│        │        │劉：家裡啊        │  字第2198號卷第48│藥事法第│。未扣案之販賣第三│
│  │      │        │        │          │後，嗣由劉庭安於左揭時│        │        │蔡：OK嗎          │  至64頁）        │83條第1 │級毒品所得新臺幣壹│
│  │      │        │        │          │、地將第三級毒品愷他命│        │        │劉：怎麼說        │100年4月12日偵訊│項      │仟元沒收，如全部或│
│  │      │        │        │          │交付予蔡正洋並同時轉讓│        │        │蔡：2啊           │  筆錄（100年度偵 │刑法第55│一部不能沒收時，以│
│  │      │        │        │          │禁藥搖頭丸1顆，而販賣 │        │        │劉：昨天那個可以嗎│  字第2198號卷第12│條      │其財產抵償之。    │
│  │      │        │        │          │第三級毒品愷他命、轉讓│        │        │    ？            │  1 至122頁）     │        │                  │
│  │      │        │        │          │第二級毒品搖頭丸既遂。│        │        │蔡：不太好        │100年5月30日偵訊│        │                  │
│  │      │        │        │          │                      │        │        │劉：不太好？      │  筆錄（100年度偵 │        │                  │
│  │      │        │        │          │                      │        │        │蔡：嗯            │  字第2198號卷第15│        │                  │
│  │      │        │        │          │                      │        │        │劉：我說另外一個餒│  6 至159頁）     │        │                  │
│  │      │        │        │          │                      │        │        │蔡：對啊          │100年7月25日偵訊│        │                  │
│  │      │        │        │          │                      │        │        │劉：我說藍色那個餒│   筆錄（100年度他│        │                  │
│  │      │        │        │          │                      │        │        │蔡：對啊          │   字第714號卷第49│        │                  │
│  │      │        │        │          │                      │        │        │劉：那不太好？    │   至50頁）       │        │                  │
│  │      │        │        │          │                      │        │        │蔡：對啊          │100年4月13日訊問│        │                  │
│  │      │        │        │          │                      │        │        │劉：幹，那是你人不│  筆錄（100年度偵 │        │                  │
│  │      │        │        │          │                      │        │        │    好            │  字第2198號卷第12│        │                  │
│  │      │        │        │          │                      │        │        │蔡：覽教啦        │  9 至132頁）     │        │                  │
│  │      │        │        │          │                      │        │        │劉：真的啦，每個人│100年6月7日訊問 │        │                  │
│  │      │        │        │          │                      │        │        │    都說很舒服    │  筆錄（本院卷一第│        │                  │
│  │      │        │        │          │                      │        │        │蔡：屁蛋啦，髒話  │  28 至30頁）     │        │                  │
│  │      │        │        │          │                      │        │        │劉：嗄？          │100年6月30日準備│        │                  │
│  │      │        │        │          │                      │        │        │蔡：軟軟的，不是硬│  程序筆錄（本院卷│        │                  │
│  │      │        │        │          │                      │        │        │    的            │  一第203至205頁）│        │                  │
│  │      │        │        │          │                      │        │        │劉：喔，不是硬的喔│100年8月10日審判│        │                  │
│  │      │        │        │          │                      │        │        │蔡：對啊          │  筆錄（本院卷一第│        │                  │
│  │      │        │        │          │                      │        │        │劉：喔，你喜歡硬的│  286至309頁）    │        │                  │
│  │      │        │        │          │                      │        │        │    喔？          │100年8月31日審判│        │                  │
│  │      │        │        │          │                      │        │        │蔡：對啊          │  筆錄（本院卷二第│        │                  │
│  │      │        │        │          │                      │        │        │劉：像之前我給你橘│  20至26頁）      │        │                  │
│  │      │        │        │          │                      │        │        │    色那一種的是嗎│                  │        │                  │
│  │      │        │        │          │                      │        │        │    ？            │                  │        │                  │
│  │      │        │        │          │                      │        │        │蔡：嗯            │                  │        │                  │
│  │      │        │        │          │                      │        │        │劉：你喜歡我最早以│                  │        │                  │
│  │      │        │        │          │                      │        │        │    前給你那種橘色│                  │        │                  │
│  │      │        │        │          │                      │        │        │    硬的是嗎？    │                  │        │                  │
│  │      │        │        │          │                      │        │        │蔡：沒印象啊，那個│                  │        │                  │
│  │      │        │        │          │                      │        │        │    好嗎？        │                  │        │                  │
│  │      │        │        │          │                      │        │        │劉：現在也沒有啊  │                  │        │                  │
│  │      │        │        │          │                      │        │        │蔡：我說那個好嗎，│                  │        │                  │
│  │      │        │        │          │                      │        │        │    不太好吧      │                  │        │                  │
│  │      │        │        │          │                      │        │        │劉：說現在那個？  │                  │        │                  │
│  │      │        │        │          │                      │        │        │蔡：之前的啊      │                  │        │                  │
│  │      │        │        │          │                      │        │        │劉：我不知道我給過│                  │        │                  │
│  │      │        │        │          │                      │        │        │    什麼，我忘記了│                  │        │                  │
│  │      │        │        │          │                      │        │        │蔡：有綠色的比較好│                  │        │                  │
│  │      │        │        │          │                      │        │        │劉：嗄？          │                  │        │                  │
│  │      │        │        │          │                      │        │        │蔡：綠色的        │                  │        │                  │
│  │      │        │        │          │                      │        │        │劉：我給過你綠色的│                  │        │                  │
│  │      │        │        │          │                      │        │        │蔡：沒有          │                  │        │                  │
│  │      │        │        │          │                      │        │        │劉：嗄？          │                  │        │                  │
│  │      │        │        │          │                      │        │        │蔡：不是你的啦    │                  │        │                  │
│  │      │        │        │          │                      │        │        │劉：誰的？        │                  │        │                  │
│  │      │        │        │          │                      │        │        │蔡：之前不是有跟阿│                  │        │                  │
│  │      │        │        │          │                      │        │        │    弟弟（音譯）拿│                  │        │                  │
│  │      │        │        │          │                      │        │        │    ？            │                  │        │                  │
│  │      │        │        │          │                      │        │        │劉：綠色的？你說響│                  │        │                  │
│  │      │        │        │          │                      │        │        │    尾蛇喔？      │                  │        │                  │
│  │      │        │        │          │                      │        │        │蔡：三菱（音譯）  │                  │        │                  │
│  │      │        │        │          │                      │        │        │劉：嗄？          │                  │        │                  │
│  │      │        │        │          │                      │        │        │蔡：三菱（音譯）  │                  │        │                  │
│  │      │        │        │          │                      │        │        │劉：三菱（音譯）是│                  │        │                  │
│  │      │        │        │          │                      │        │        │    藍色的好不好，│                  │        │                  │
│  │      │        │        │          │                      │        │        │    白吃喔        │                  │        │                  │
│  │      │        │        │          │                      │        │        │蔡：綠色的啦      │                  │        │                  │
│  │      │        │        │          │                      │        │        │劉：藍色的啦      │                  │        │                  │
│  │      │        │        │          │                      │        │        │蔡：綠色的勒      │                  │        │                  │
│  │      │        │        │          │                      │        │        │劉：那是潮濕看起來│                  │        │                  │
│  │      │        │        │          │                      │        │        │    有點發霉，白吃│                  │        │                  │
│  │      │        │        │          │                      │        │        │    喔            │                  │        │                  │
│  │      │        │        │          │                      │        │        │蔡：那是純綠色喔，│                  │        │                  │
│  │      │        │        │          │                      │        │        │    不是一點一點的│                  │        │                  │
│  │      │        │        │          │                      │        │        │劉：藍三菱（音譯）│                  │        │                  │
│  │      │        │        │          │                      │        │        │    餒            │                  │        │                  │
│  │      │        │        │          │                      │        │        │蔡：綠的啦        │                  │        │                  │
│  │      │        │        │          │                      │        │        │劉：那有綠三菱（音│                  │        │                  │
│  │      │        │        │          │                      │        │        │    譯）的東西啊  │                  │        │                  │
│  │      │        │        │          │                      │        │        │蔡：講有勒，我騙你│                  │        │                  │
│  │      │        │        │          │                      │        │        │   幹嘛，我又不是 │                  │        │                  │
│  │      │        │        │          │                      │        │        │   色盲           │                  │        │                  │
│  │      │        │        │          │                      │        │        │劉：靠背，鐵樂士噴│                  │        │                  │
│  │      │        │        │          │                      │        │        │    一噴你要什麼顏│                  │        │                  │
│  │      │        │        │          │                      │        │        │    色都馬有      │                  │        │                  │
│  │      │        │        │          │                      │        │        │蔡：白吃喔        │                  │        │                  │
│  │      │        │        │          │                      │        │        │劉：不用到鐵樂士喔│                  │        │                  │
│  │      │        │        │          │                      │        │        │    ，彩色筆塗一塗│                  │        │                  │
│  │      │        │        │          │                      │        │        │    就好了        │                  │        │                  │
│  │      │        │        │          │                      │        │        │蔡：吃眼屎是嗎（音│                  │        │                  │
│  │      │        │        │          │                      │        │        │    譯，些許模糊）│                  │        │                  │
│  │      │        │        │          │                      │        │        │劉：靠背啦，幹嘛趕│                  │        │                  │
│  │      │        │        │          │                      │        │        │    快            │                  │        │                  │
│  │      │        │        │          │                      │        │        │蔡：怎樣啦        │                  │        │                  │
│  │      │        │        │          │                      │        │        │劉：來找我啊      │                  │        │                  │
│  │      │        │        │          │                      │        │        │蔡：可是我只有一張│                  │        │                  │
│  │      │        │        │          │                      │        │        │劉：那就留一張給你│                  │        │                  │
│  │      │        │        │          │                      │        │        │    啊            │                  │        │                  │
│  │      │        │        │          │                      │        │        │蔡：不要啊        │                  │        │                  │
│  │      │        │        │          │                      │        │        │劉：什麼不要（模糊│                  │        │                  │
│  │      │        │        │          │                      │        │        │    ）            │                  │        │                  │
│  │      │        │        │          │                      │        │        │蔡：我禮拜二給你  │                  │        │                  │
│  │      │        │        │          │                      │        │        │劉：沒辦法餒      │                  │        │                  │
│  │      │        │        │          │                      │        │        │蔡：不要做的那麼機│                  │        │                  │
│  │      │        │        │          │                      │        │        │    八好不好？    │                  │        │                  │
│  │      │        │        │          │                      │        │        │劉：真的勒，因為很│                  │        │                  │
│  │      │        │        │          │                      │        │        │    苦，被前馬子催│                  │        │                  │
│  │      │        │        │          │                      │        │        │    錢            │                  │        │                  │
│  │      │        │        │          │                      │        │        │蔡：互相一下      │                  │        │                  │
│  │      │        │        │          │                      │        │        │劉：嗄？          │                  │        │                  │
│  │      │        │        │          │                      │        │        │蔡：互相一下好不好│                  │        │                  │
│  │      │        │        │          │                      │        │        │    ？            │                  │        │                  │
│  │      │        │        │          │                      │        │        │劉：什麼          │                  │        │                  │
│  │      │        │        │          │                      │        │        │蔡：互相一下好不好│                  │        │                  │
│  │      │        │        │          │                      │        │        │劉：真的沒辦法    │                  │        │                  │
│  │      │        │        │          │                      │        │        │蔡：嗄？          │                  │        │                  │
│  │      │        │        │          │                      │        │        │劉：沒辦法        │                  │        │                  │
│  │      │        │        │          │                      │        │        │蔡：你那麼久沒挺我│                  │        │                  │
│  │      │        │        │          │                      │        │        │    了            │                  │        │                  │
│  │      │        │        │          │                      │        │        │劉：髒話，什麼那麼│                  │        │                  │
│  │      │        │        │          │                      │        │        │    久沒挺你的額度│                  │        │                  │
│  │      │        │        │          │                      │        │        │    早就三百年前就│                  │        │                  │
│  │      │        │        │          │                      │        │        │    用完了好不好  │                  │        │                  │
│  │      │        │        │          │                      │        │        │蔡；媽的，我的額度│                  │        │                  │
│  │      │        │        │          │                      │        │        │    沒有那麼少好不│                  │        │                  │
│  │      │        │        │          │                      │        │        │    好            │                  │        │                  │
│  │      │        │        │          │                      │        │        │劉：髒話，你的額度│                  │        │                  │
│  │      │        │        │          │                      │        │        │    ，你有還我的話│                  │        │                  │
│  │      │        │        │          │                      │        │        │    ，你的額度不會│                  │        │                  │
│  │      │        │        │          │                      │        │        │    那麼少，髒話，│                  │        │                  │
│  │      │        │        │          │                      │        │        │    一拖給我半年，│                  │        │                  │
│  │      │        │        │          │                      │        │        │    髒話，不只半年│                  │        │                  │
│  │      │        │        │          │                      │        │        │    一，一年多了  │                  │        │                  │
│  │      │        │        │          │                      │        │        │蔡：我現在是好過了│                  │        │                  │
│  │      │        │        │          │                      │        │        │    嗎            │                  │        │                  │
│  │      │        │        │          │                      │        │        │劉：髒話，你前前後│                  │        │                  │
│  │      │        │        │          │                      │        │        │    後，算來算去，│                  │        │                  │
│  │      │        │        │          │                      │        │        │    你少一點也要還│                  │        │                  │
│  │      │        │        │          │                      │        │        │    我錢了，好不好│                  │        │                  │
│  │      │        │        │          │                      │        │        │劉：快點啦，我要出│                  │        │                  │
│  │      │        │        │          │                      │        │        │    門，趕快講一講│                  │        │                  │
│  │      │        │        │          │                      │        │        │    ，我去幫你弄  │                  │        │                  │
│  │      │        │        │          │                      │        │        │蔡：要去哪裡？    │                  │        │                  │
│  │      │        │        │          │                      │        │        │劉：找人啊        │                  │        │                  │
│  │      │        │        │          │                      │        │        │蔡：找人幹嘛      │                  │        │                  │
│  │      │        │        │          │                      │        │        │劉：處理一下事情  │                  │        │                  │
│  │      │        │        │          │                      │        │        │蔡：快點啦        │                  │        │                  │
│  │      │        │        │          │                      │        │        │劉：不行啦，趕快弄│                  │        │                  │
│  │      │        │        │          │                      │        │        │    勒            │                  │        │                  │
│  │      │        │        │          │                      │        │        │蔡：快勒          │                  │        │                  │
│  │      │        │        │          │                      │        │        │劉：吼，快點，快點│                  │        │                  │
│  │      │        │        │          │                      │        │        │    ，反正你只有一│                  │        │                  │
│  │      │        │        │          │                      │        │        │    就對了，我去幫│                  │        │                  │
│  │      │        │        │          │                      │        │        │    你弄一，真的勒│                  │        │                  │
│  │      │        │        │          │                      │        │        │    ，我剛好要去朋│                  │        │                  │
│  │      │        │        │          │                      │        │        │    友，掰掰      │                  │        │                  │
│  │      │        │        │          │                      │        │        │蔡：那我要到哪裡找│                  │        │                  │
│  │      │        │        │          │                      │        │        │    你？          │                  │        │                  │
│  │      │        │        │          │                      │        │        │劉：你到我家找我，│                  │        │                  │
│  │      │        │        │          │                      │        │        │    掰掰          │                  │        │                  │
│  │      │        │        │          │                      │        │        │蔡：什麼啊        │                  │        │                  │
│  │      │        │        │          │                      │        │        │劉：你到我家找我啊│                  │        │                  │
│  │      │        │        │          │                      │        │        │蔡：嗯            │                  │        │                  │
├─┼───┼────┼────┼─────┼───────────┼────┼────┼─────────┼─────────┼────┼─────────┤
│8 │劉庭安│黃文宏  │100年3月│苗栗縣頭份│黃文宏以其所持有之門號│愷他命  │1,000元 │【100年3月20日晚上│【是】            │毒品危害│劉庭安販賣第三級毒│
│  │      │        │20日晚上│鎮○○路8 │0000000000行動電話撥打│（3公克 │        │11時36分28秒】    │                  │防制條例│品，處有期徒刑貳年│
│  │      │        │11時40分│號（劉庭安│劉庭安所持有之門號0917│）      │        │劉：喂            │100年4月12日警詢│第4條第3│陸月。扣案如附表九│
│  │      │        │        │租屋處前）│746188行動電話，聯絡交│        │        │黃：小安          │  筆錄（100年度偵 │項      │編號四所示之物沒收│
│  │      │        │        │          │易第三級毒品愷他命事項│        │        │劉：幹嘛          │  字第2198號卷第48│        │。未扣案之販賣第三│
│  │      │        │        │          │後，嗣由劉庭安於左揭時│        │        │黃：有人要過去找你│  至64頁）        │        │級毒品所得新臺幣壹│
│  │      │        │        │          │、地將第三級毒品愷他命│        │        │    喔，然後一千  │100年4月13日訊問│        │仟元沒收，如全部或│
│  │      │        │        │          │交付予黃文宏，而販賣第│        │        │劉：誰？          │  筆錄（100年度偵 │        │一部不能沒收時，以│
│  │      │        │        │          │三級毒品愷他命既遂。  │        │        │黃：我朋友啊，你看│  字第2198號卷第12│        │其財產抵償之。    │
│  │      │        │        │          │                      │        │        │    過的，你看過的│  9 至132頁）     │        │                  │
│  │      │        │        │          │                      │        │        │    啦            │100年6月7日訊問 │        │                  │
│  │      │        │        │          │                      │        │        │劉：我看過？      │  筆錄（本院卷一第│        │                  │
│  │      │        │        │          │                      │        │        │黃：對啊          │  28 至30頁）     │        │                  │
│  │      │        │        │          │                      │        │        │劉：知道我家？    │100年6月30日準備│        │                  │
│  │      │        │        │          │                      │        │        │黃：他知道啊，就每│  程序筆錄（本院卷│        │                  │
│  │      │        │        │          │                      │        │        │    次我跟他去勒  │  一第203至205頁）│        │                  │
│  │      │        │        │          │                      │        │        │劉：開車那個喔？  │100年8月10日審判│        │                  │
│  │      │        │        │          │                      │        │        │黃：對啊          │  筆錄（本院卷一第│        │                  │
│  │      │        │        │          │                      │        │        │劉：喔            │  286至309頁）    │        │                  │
│  │      │        │        │          │                      │        │        │黃：一千啊，他馬上│                  │        │                  │
│  │      │        │        │          │                      │        │        │    到，你先下來  │                  │        │                  │
│  │      │        │        │          │                      │        │        │劉：好啦          │                  │        │                  │
│  │      │        │        │          │                      │        │        │                  │                  │        │                  │
│  │      │        │        │          │                      │        │        │【100年3月20日晚上│                  │        │                  │
│  │      │        │        │          │                      │        │        │11 時40分24秒】   │                  │        │                  │
│  │      │        │        │          │                      │        │        │劉：喂            │                  │        │                  │
│  │      │        │        │          │                      │        │        │黃：他到了啊      │                  │        │                  │
│  │      │        │        │          │                      │        │        │劉：好啦，掰掰    │                  │        │                  │
├─┼───┼────┼────┼─────┼───────────┼────┼────┼─────────┼─────────┼────┼─────────┤
│9 │劉庭安│黃文宏  │100年3月│苗栗縣頭份│黃文宏以其所持有之門號│愷他命  │400元   │【100年3月21日下午│【是】            │毒品危害│劉庭安共同販賣第三│
│  │高良綺│        │21日下午│鎮○○路8 │0000000000行動電話撥打│（1公克 │        │3時45分5秒】      │                  │防制條例│級毒品，處有期徒刑│
│  │【即附│        │4時     │號（劉庭安│劉庭安所持有之門號0917│）      │        │黃：在幹嘛        │100年4月15日警詢│第4條第3│貳年陸月。扣案如附│
│  │表三編│        │        │租屋處前）│746188行動電話，由高良│        │        │高：喂            │  筆錄（100年度偵 │項      │表九編號四所示之物│
│  │號2部 │        │        │樓下      │綺負責接聽，聯絡交易第│        │        │黃：他在幹嘛      │  字第2198號卷第  │刑法第28│與高良綺連帶沒收。│
│  │分】  │        │        │          │三級毒品愷他命事項後，│        │        │高：他在睡覺      │  141 至144頁）   │條      │未扣案之販賣第三級│
│  │      │        │        │          │嗣由劉庭安委託高良綺於│        │        │黃：他還在睡覺？  │100年5月10日偵訊│        │毒品所得新臺幣肆佰│
│  │      │        │        │          │左揭時、地將第三級毒品│        │        │高：對啊          │  筆錄（100年度偵 │        │元與高良綺連帶沒收│
│  │      │        │        │          │愷他命交付予黃文宏，而│        │        │黃：他從昨天晚上睡│  字第2198號卷第  │        │，如全部或一部不能│
│  │      │        │        │          │販賣第三級毒品愷他命既│        │        │    到現在？      │  150至151頁）    │        │沒收時，以其等財產│
│  │      │        │        │          │遂。                  │        │        │高：我怎麼知道他晚│100年4月13日訊問│        │連帶抵償之。      │
│  │      │        │        │          │                      │        │        │    上幾點睡      │  筆錄（100年度偵 │        │                  │
│  │      │        │        │          │                      │        │        │黃：是喔          │  字第2198號卷第12│        │                  │
│  │      │        │        │          │                      │        │        │高：對啊          │  9 至132頁）     │        │                  │
│  │      │        │        │          │                      │        │        │黃：我等一下到的時│100年6月7日訊問 │        │                  │
│  │      │        │        │          │                      │        │        │    候打給你      │  筆錄（本院卷一第│        │                  │
│  │      │        │        │          │                      │        │        │高：嗯            │  28 至30頁）     │        │                  │
│  │      │        │        │          │                      │        │        │黃：你要接電話喔  │100年6月30日準備│        │                  │
│  │      │        │        │          │                      │        │        │高：好            │  程序筆錄（本院卷│        │                  │
│  │      │        │        │          │                      │        │        │                  │  一第203至205頁）│        │                  │
│  │      │        │        │          │                      │        │        │【100年3月21日下午│100年8月10日審判│        │                  │
│  │      │        │        │          │                      │        │        │4時48秒】         │  筆錄（本院卷一第│        │                  │
│  │      │        │        │          │                      │        │        │高：喂            │  286至309頁）    │        │                  │
│  │      │        │        │          │                      │        │        │黃：我到囉        │                  │        │                  │
│  │      │        │        │          │                      │        │        │高：嗯，掰掰      │                  │        │                  │
├─┼───┼────┼────┼─────┼───────────┼────┼────┼─────────┼─────────┼────┼─────────┤
│10│劉庭安│黃怡芬  │100年3月│苗栗縣頭份│高良綺以劉庭安所持有之│愷他命  │800元   │【100年3月21日下午│【是】            │毒品危害│劉庭安共同販賣第三│
│  │高良綺│        │21日下午│鎮○○路附│門號0000000000行動電話│（2公克 │        │4時8分20秒】      │                  │防制條例│級毒品，處有期徒刑│
│  │【即附│        │4時許   │近        │撥打黃怡芬所持有之門號│）      │        │黃：你在哪？      │100年4月15日偵訊│第4條第3│貳年陸月。扣案如附│
│  │表三編│        │        │          │0000000000行動電話，聯│        │        │高：喂，姐喔      │  筆錄（100年度偵 │項      │表九編號四所示之物│
│  │號3部 │        │        │          │絡交易第三級毒品愷他命│        │        │黃：嗯，在哪裡    │  字第2198號卷第14│刑法第28│與高良綺連帶沒收。│
│  │分】  │        │        │          │事項後，嗣由劉庭安委託│        │        │高：你可以打來嗎，│  5至146頁）      │條      │未扣案之販賣第三級│
│  │      │        │        │          │高良綺於左揭時、地將第│        │        │    他手機快沒錢了│100年5月10日偵訊│        │毒品所得新臺幣捌佰│
│  │      │        │        │          │三級毒品愷他命交付予黃│        │        │黃：喔好，我打過去│  筆錄（100年度偵 │        │元與高良綺連帶沒收│
│  │      │        │        │          │怡芬，而販賣第三級毒品│        │        │                  │  字第2198號卷第15│        │，如全部或一部不能│
│  │      │        │        │          │愷他命既遂。          │        │        │【100年3月21日下午│  0至151頁）      │        │沒收時，以其等財產│
│  │      │        │        │          │                      │        │        │4時9分12秒】      │100年5月10日偵訊│        │連帶抵償之。      │
│  │      │        │        │          │                      │        │        │高：喂            │  筆錄（100年度偵 │        │                  │
│  │      │        │        │          │                      │        │        │黃：嗯，你在哪裡？│  字第2198號卷第  │        │                  │
│  │      │        │        │          │                      │        │        │高：我快到你家了  │  152 至153頁）   │        │                  │
│  │      │        │        │          │                      │        │        │黃：是喔          │100年6月7日訊問 │        │                  │
│  │      │        │        │          │                      │        │        │高：嗯            │  筆錄（本院卷一第│        │                  │
│  │      │        │        │          │                      │        │        │黃：好，快點、快點│  28 至30頁）     │        │                  │
│  │      │        │        │          │                      │        │        │    ，我要上班    │100年6月30日準備│        │                  │
│  │      │        │        │          │                      │        │        │高：好            │  程序筆錄（本院卷│        │                  │
│  │      │        │        │          │                      │        │        │黃：嗯嗯，好      │  一第203至205頁）│        │                  │
│  │      │        │        │          │                      │        │        │                  │100年8月10日審判│        │                  │
│  │      │        │        │          │                      │        │        │                  │  筆錄（本院卷一第│        │                  │
│  │      │        │        │          │                      │        │        │                  │  286至309頁）    │        │                  │
├─┼───┼────┼────┼─────┼───────────┼────┼────┼─────────┼─────────┼────┼─────────┤
│11│劉庭安│徐志華  │100年3月│苗栗縣建國│徐志華以其所持有之門號│愷他命  │500元   │【100年3月21日下午│【是】            │毒品危害│劉庭安販賣第三級毒│
│  │      │        │21日下午│路徐志華之│0000000000行動電話撥打│（1公克 │        │3時49分21秒】     │                  │防制條例│品，處有期徒刑貳年│
│  │      │        │4時20分 │良友機車行│劉庭安所持有之門號0917│）      │        │高：喂            │100年4月12日警詢│第4條第3│陸月。扣案如附表九│
│  │      │        │        │店內      │746188行動電話，先由高│        │        │徐：喂            │  筆錄（100年度偵 │項      │編號四所示之物沒收│
│  │      │        │        │          │良綺接聽後，轉交劉庭安│        │        │高：喂            │  字第2198號卷第48│        │。未扣案之販賣第三│
│  │      │        │        │          │接聽，聯絡交易第三級毒│        │        │徐：他在幹嘛      │  至64頁）        │        │級毒品所得新臺幣伍│
│  │      │        │        │          │品愷他命事項後，嗣由劉│        │        │高：他在睡覺      │100年4月12日偵訊│        │佰元沒收，如全部或│
│  │      │        │        │          │庭安於左揭時、地將第三│        │        │徐：是喔          │  筆錄（100年度偵 │        │一部不能沒收時，以│
│  │      │        │        │          │級毒品愷他命交付予徐志│        │        │高：嗯            │  字第2198號卷第12│        │其財產抵償之。    │
│  │      │        │        │          │華，而販賣第三級毒品愷│        │        │徐：還是你可以出來│  1至122頁）      │        │                  │
│  │      │        │        │          │他命既遂。            │        │        │    嗎            │100年4月13日訊問│        │                  │
│  │      │        │        │          │                      │        │        │高：你說去你家裡喔│  筆錄（100年度偵 │        │                  │
│  │      │        │        │          │                      │        │        │    ？            │  字第2198號卷第12│        │                  │
│  │      │        │        │          │                      │        │        │徐：對            │  9 至132頁）     │        │                  │
│  │      │        │        │          │                      │        │        │高：好，等一下我出│100年6月7日訊問 │        │                  │
│  │      │        │        │          │                      │        │        │    去            │  筆錄（本院卷一第│        │                  │
│  │      │        │        │          │                      │        │        │徐：你知道吼？    │  28 至30頁）     │        │                  │
│  │      │        │        │          │                      │        │        │高：嗄？          │100年6月30日準備│        │                  │
│  │      │        │        │          │                      │        │        │徐：你知道我店裡吼│  程序筆錄（本院卷│        │                  │
│  │      │        │        │          │                      │        │        │    ？            │  一第203至205頁）│        │                  │
│  │      │        │        │          │                      │        │        │高：是那個嗎？    │100年8月10日審判│        │                  │
│  │      │        │        │          │                      │        │        │徐：建國路（音譯）│  筆錄（本院卷一第│        │                  │
│  │      │        │        │          │                      │        │        │    的            │  286至309頁）    │        │                  │
│  │      │        │        │          │                      │        │        │高：嗯，好，我知道│                  │        │                  │
│  │      │        │        │          │                      │        │        │徐：直接來我店裡，│                  │        │                  │
│  │      │        │        │          │                      │        │        │    兩個          │                  │        │                  │
│  │      │        │        │          │                      │        │        │高：好            │                  │        │                  │
│  │      │        │        │          │                      │        │        │徐：好，掰        │                  │        │                  │
│  │      │        │        │          │                      │        │        │高：嗯，掰        │                  │        │                  │
├─┼───┼────┼────┼─────┼───────────┼────┼────┼─────────┼─────────┼────┼─────────┤
│12│劉庭安│黃文宏  │100年3月│苗栗縣頭份│黃文宏以其所持有之門號│愷他命  │400元   │【100年3月21日下午│【是】            │毒品危害│劉庭安販賣第三級毒│
│  │      │        │21日下午│鎮○○路8 │0000000000行動電話撥打│（1公克 │        │5時22分13秒】     │                  │防制條例│品，處有期徒刑貳年│
│  │      │        │5時52分 │號（劉庭安│劉庭安所持有之門號0917│）      │        │劉：喂            │100年4月12日偵訊│第4條第3│陸月。扣案如附表九│
│  │      │        │        │租屋處前）│746188行動電話，聯絡交│        │        │黃：你馬子回家了喔│  筆錄（100年度偵 │項      │編號四所示之物沒收│
│  │      │        │        │          │易第三級毒品愷他命事項│        │        │    ？            │  字第2198號卷第12│        │。未扣案之販賣第三│
│  │      │        │        │          │後，嗣由劉庭安於左揭時│        │        │劉：嗄？          │  1 至122頁）     │        │級毒品所得新臺幣肆│
│  │      │        │        │          │、地將第三級毒品愷他命│        │        │黃：你馬子走掉了喔│100年5月30日偵訊│        │佰元沒收，如全部或│
│  │      │        │        │          │交付予黃文宏，而販賣第│        │        │    ？            │  筆錄（100年度偵 │        │一部不能沒收時，以│
│  │      │        │        │          │三級毒品愷他命既遂。  │        │        │劉：什麼啦        │  字第2198號卷第15│        │其財產抵償之。    │
│  │      │        │        │          │                      │        │        │黃：你馬子走掉了喔│  6 至159頁）     │        │                  │
│  │      │        │        │          │                      │        │        │    ？            │100年4月13日訊問│        │                  │
│  │      │        │        │          │                      │        │        │劉：還沒啊        │  筆錄（100年度偵 │        │                  │
│  │      │        │        │          │                      │        │        │黃：靠邀勒        │  字第2198號卷第12│        │                  │
│  │      │        │        │          │                      │        │        │劉：幹嘛          │  9 至132頁）     │        │                  │
│  │      │        │        │          │                      │        │        │黃：我想說你起來了│100年6月7日訊問 │        │                  │
│  │      │        │        │          │                      │        │        │    沒啊          │  筆錄（本院卷一第│        │                  │
│  │      │        │        │          │                      │        │        │劉：等她啊，她等一│  28 至30頁）     │        │                  │
│  │      │        │        │          │                      │        │        │    下要去上班    │100年6月30日準備│        │                  │
│  │      │        │        │          │                      │        │        │黃：你下來（模糊）│  程序筆錄（本院卷│        │                  │
│  │      │        │        │          │                      │        │        │劉：我們還沒，沒有│  一第203至205頁）│        │                  │
│  │      │        │        │          │                      │        │        │    出門          │100年8月10日審判│        │                  │
│  │      │        │        │          │                      │        │        │黃：等一下、等一下│  筆錄（本院卷一第│        │                  │
│  │      │        │        │          │                      │        │        │    、等一下      │  286至309頁）    │        │                  │
│  │      │        │        │          │                      │        │        │劉：幹嘛啦        │                  │        │                  │
│  │      │        │        │          │                      │        │        │黃；你沒有出門喔？│                  │        │                  │
│  │      │        │        │          │                      │        │        │劉：沒有啦        │                  │        │                  │
│  │      │        │        │          │                      │        │        │黃：那我過去找你喔│                  │        │                  │
│  │      │        │        │          │                      │        │        │劉：我馬子出去買東│                  │        │                  │
│  │      │        │        │          │                      │        │        │    西，東西在她那│                  │        │                  │
│  │      │        │        │          │                      │        │        │    邊            │                  │        │                  │
│  │      │        │        │          │                      │        │        │黃：嗄？          │                  │        │                  │
│  │      │        │        │          │                      │        │        │劉：我馬子出去啦，│                  │        │                  │
│  │      │        │        │          │                      │        │        │    在她那邊啦，等│                  │        │                  │
│  │      │        │        │          │                      │        │        │    她回來        │                  │        │                  │
│  │      │        │        │          │                      │        │        │黃：在她那邊喔？  │                  │        │                  │
│  │      │        │        │          │                      │        │        │劉：對啦          │                  │        │                  │
│  │      │        │        │          │                      │        │        │黃：還是叫她直接過│                  │        │                  │
│  │      │        │        │          │                      │        │        │    來找我        │                  │        │                  │
│  │      │        │        │          │                      │        │        │劉：好，我打給她，│                  │        │                  │
│  │      │        │        │          │                      │        │        │    掰掰          │                  │        │                  │
│  │      │        │        │          │                      │        │        │黃：嗄？          │                  │        │                  │
│  │      │        │        │          │                      │        │        │                  │                  │        │                  │
│  │      │        │        │          │                      │        │        │【100年3月21日下午│                  │        │                  │
│  │      │        │        │          │                      │        │        │5時42分11秒】     │                  │        │                  │
│  │      │        │        │          │                      │        │        │黃文宏問劉庭安女友│                  │        │                  │
│  │      │        │        │          │                      │        │        │回來了嗎，劉庭安說│                  │        │                  │
│  │      │        │        │          │                      │        │        │還沒，等六點會回來│                  │        │                  │
│  │      │        │        │          │                      │        │        │，黃文宏說上什麼班│                  │        │                  │
│  │      │        │        │          │                      │        │        │，劉庭安回中央路的│                  │        │                  │
│  │      │        │        │          │                      │        │        │咖啡屋            │                  │        │                  │
│  │      │        │        │          │                      │        │        │                  │                  │        │                  │
│  │      │        │        │          │                      │        │        │【100年3月21日下午│                  │        │                  │
│  │      │        │        │          │                      │        │        │5時48分20秒】     │                  │        │                  │
│  │      │        │        │          │                      │        │        │劉：喂            │                  │        │                  │
│  │      │        │        │          │                      │        │        │黃：沒消息？      │                  │        │                  │
│  │      │        │        │          │                      │        │        │劉：她要回來了啦，│                  │        │                  │
│  │      │        │        │          │                      │        │        │    掰掰          │                  │        │                  │
│  │      │        │        │          │                      │        │        │黃：她在哪裡？    │                  │        │                  │
│  │      │        │        │          │                      │        │        │劉：外面，她現在要│                  │        │                  │
│  │      │        │        │          │                      │        │        │    回來了        │                  │        │                  │
│  │      │        │        │          │                      │        │        │黃：那我直接過去喔│                  │        │                  │
│  │      │        │        │          │                      │        │        │劉：差不多了吧    │                  │        │                  │
│  │      │        │        │          │                      │        │        │黃：好            │                  │        │                  │
│  │      │        │        │          │                      │        │        │                  │                  │        │                  │
│  │      │        │        │          │                      │        │        │【100年3月21日下午│                  │        │                  │
│  │      │        │        │          │                      │        │        │5時52分41秒】     │                  │        │                  │
│  │      │        │        │          │                      │        │        │劉：喂            │                  │        │                  │
│  │      │        │        │          │                      │        │        │黃：她到了嗎      │                  │        │                  │
│  │      │        │        │          │                      │        │        │劉：她在我這邊啊，│                  │        │                  │
│  │      │        │        │          │                      │        │        │    等一下啦      │                  │        │                  │
│  │      │        │        │          │                      │        │        │黃：嗄？          │                  │        │                  │
│  │      │        │        │          │                      │        │        │劉：我說等一下啦，│                  │        │                  │
│  │      │        │        │          │                      │        │        │    她弄一下要上班│                  │        │                  │
│  │      │        │        │          │                      │        │        │    了            │                  │        │                  │
│  │      │        │        │          │                      │        │        │黃：靠邀啊，我要在│                  │        │                  │
│  │      │        │        │          │                      │        │        │    旁邊等你喔？  │                  │        │                  │
│  │      │        │        │          │                      │        │        │劉：嗯，掰，她要下│                  │        │                  │
│  │      │        │        │          │                      │        │        │    去了          │                  │        │                  │
│  │      │        │        │          │                      │        │        │黃：嗯            │                  │        │                  │
├─┼───┼────┼────┼─────┼───────────┼────┼────┼─────────┼─────────┼────┼─────────┤
│13│劉庭安│徐志華  │100年3月│苗栗縣頭份│徐志華以其所持有之門號│愷他命  │800元   │【100年3月22日凌晨│【是】            │毒品危害│劉庭安販賣第三級毒│
│  │      │        │22日凌晨│鎮○○路8 │0000000000行動電話撥打│（2公克 │        │0時35分47秒】     │                  │防制條例│品，處有期徒刑貳年│
│  │      │        │0時50分 │號（劉庭安│劉庭安所持有之門號0917│）      │        │劉：喂            │100年4月12日警詢│第4條第3│陸月。扣案如附表九│
│  │      │        │        │租屋處前）│746188行動電話，聯絡交│        │        │徐：喂            │  筆錄（100年度偵 │項      │編號四所示之物沒收│
│  │      │        │        │          │易第三級毒品愷他命事項│        │        │劉：嗯            │  字第2198號卷第48│        │。未扣案之販賣第三│
│  │      │        │        │          │後，嗣由劉庭安於左揭時│        │        │徐：睡覺了嗎？    │  至64頁）        │        │級毒品所得新臺幣捌│
│  │      │        │        │          │、地將第三級毒品愷他命│        │        │劉：睡覺了啊，在家│100年4月12日偵訊│        │佰元沒收，如全部或│
│  │      │        │        │          │交付予徐志華，而販賣第│        │        │    啊            │  筆錄（100年度偵 │        │一部不能沒收時，以│
│  │      │        │        │          │三級毒品愷他命既遂。  │        │        │徐：是喔          │  字第2198號卷第12│        │其財產抵償之。    │
│  │      │        │        │          │                      │        │        │劉：嗯            │  1 至122頁）     │        │                  │
│  │      │        │        │          │                      │        │        │徐：出不來喔？    │100年4月13日訊問│        │                  │
│  │      │        │        │          │                      │        │        │劉：出不去        │  筆錄（100年度偵 │        │                  │
│  │      │        │        │          │                      │        │        │徐：那我去找你喔  │  字第2198號卷第12│        │                  │
│  │      │        │        │          │                      │        │        │劉：一啊          │  9 至132頁）     │        │                  │
│  │      │        │        │          │                      │        │        │徐：嗄？          │100年6月7日訊問 │        │                  │
│  │      │        │        │          │                      │        │        │劉：一個啊        │  筆錄（本院卷一第│        │                  │
│  │      │        │        │          │                      │        │        │徐：我再看看      │  28 至30頁）     │        │                  │
│  │      │        │        │          │                      │        │        │劉：好，掰掰      │100年6月30日準備│        │                  │
│  │      │        │        │          │                      │        │        │徐：嗯            │  程序筆錄（本院卷│        │                  │
│  │      │        │        │          │                      │        │        │                  │  一第203至205頁）│        │                  │
│  │      │        │        │          │                      │        │        │【100年3月22日凌晨│100年8月10日審判│        │                  │
│  │      │        │        │          │                      │        │        │0時52分35秒】     │  筆錄（本院卷一第│        │                  │
│  │      │        │        │          │                      │        │        │劉：喂            │  286至309頁）    │        │                  │
│  │      │        │        │          │                      │        │        │徐：出來啊        │                  │        │                  │
│  │      │        │        │          │                      │        │        │劉：（模糊）      │                  │        │                  │
│  │      │        │        │          │                      │        │        │徐：兩個          │                  │        │                  │
│  │      │        │        │          │                      │        │        │劉：好            │                  │        │                  │
├─┼───┼────┼────┼─────┼───────────┼────┼────┼─────────┼─────────┼────┼─────────┤
│14│劉庭安│蔡正洋  │100年3月│苗栗縣頭份│蔡正洋以其所持有之門號│愷他命  │2,000元 │【100年3月22日晚上│【是】            │毒品危害│劉庭安販賣第三級毒│
│  │      │        │22日晚10│鎮○○街冠│0000000000行動電話撥打│（5公克 │        │9時50秒】         │                  │防制條例│品，處有期徒刑貳年│
│  │      │        │時      │陽撞球店  │劉庭安所持有之門號0917│）      │        │劉：幹嘛          │100年4月12日偵訊│第4條第3│陸月。扣案如附表九│
│  │      │        │        │          │746188行動電話，聯絡交│        │        │蔡：要出門了嗎    │  筆錄（100年度偵 │項      │編號四所示之物沒收│
│  │      │        │        │          │易第三級毒品愷他命事項│        │        │劉：跟你講說十點以│  字第2198號卷第  │        │。未扣案之販賣第三│
│  │      │        │        │          │後，嗣由劉庭安於左揭時│        │        │    前            │  121 至122頁）   │        │級毒品所得新臺幣貳│
│  │      │        │        │          │、地將第三級毒品愷他命│        │        │蔡：什麼          │100年5月30日偵訊│        │仟元沒收，如全部或│
│  │      │        │        │          │交付予蔡正洋，而販賣第│        │        │劉：等一下在弄東西│  筆錄（100年度偵 │        │一部不能沒收時，以│
│  │      │        │        │          │三級毒品愷他命既遂。  │        │        │    啦            │  字第2198號卷第  │        │其財產抵償之。    │
│  │      │        │        │          │                      │        │        │蔡：大概幾點      │  156至159頁）    │        │                  │
│  │      │        │        │          │                      │        │        │劉：十點以前啊    │100年4月13日訊問│        │                  │
│  │      │        │        │          │                      │        │        │蔡：那你直接到冠陽│  筆錄（100年度偵 │        │                  │
│  │      │        │        │          │                      │        │        │   （音譯）       │  字第2198號卷第12│        │                  │
│  │      │        │        │          │                      │        │        │劉：冠陽（音譯）喔│  9 至132頁）     │        │                  │
│  │      │        │        │          │                      │        │        │    ？            │100年6月7日訊問 │        │                  │
│  │      │        │        │          │                      │        │        │蔡：嗯            │  筆錄（本院卷一第│        │                  │
│  │      │        │        │          │                      │        │        │劉：好，掰        │  28 至30頁）     │        │                  │
│  │      │        │        │          │                      │        │        │蔡：ㄟ，等一下你就│100年6月30日準備│        │                  │
│  │      │        │        │          │                      │        │        │    直接走進去廁所│  程序筆錄（本院卷│        │                  │
│  │      │        │        │          │                      │        │        │    啊            │  一第203至205頁）│        │                  │
│  │      │        │        │          │                      │        │        │劉：好，掰        │100年8月10日審判│        │                  │
│  │      │        │        │          │                      │        │        │                  │  筆錄（本院卷一第│        │                  │
│  │      │        │        │          │                      │        │        │                  │  286至309頁）    │        │                  │
├─┼───┼────┼────┼─────┼───────────┼────┼────┼─────────┼─────────┼────┼─────────┤
│15│劉庭安│徐志華  │100年3月│苗栗縣頭份│徐志華以其所持有之門號│愷他命  │1,500元 │【100年3月23日凌晨│【是】            │毒品危害│劉庭安販賣第三級毒│
│  │      │        │23日凌晨│鎮○○路8 │0000000000行動電話撥打│（3.5公 │        │0時3分15秒】      │                  │防制條例│品，處有期徒刑貳年│
│  │      │        │0時30分 │號（劉庭安│劉庭安所持有之門號0917│克）    │        │劉：喂            │100年4月12日警詢│第4條第3│陸月。扣案如附表九│
│  │      │        │        │租屋處前）│746188行動電話，聯絡交│        │        │徐：在哪裡？      │  筆錄（100年度偵 │項      │編號四所示之物沒收│
│  │      │        │        │          │易第三級毒品愷他命事項│        │        │劉：家裡啊        │  字第2198號卷第48│        │。未扣案之販賣第三│
│  │      │        │        │          │後，嗣由劉庭安於左揭時│        │        │徐：是喔，等一下過│  至64頁）        │        │級毒品所得新臺幣壹│
│  │      │        │        │          │、地將第三級毒品愷他命│        │        │    去找你        │100年4月12日偵訊│        │仟伍佰元沒收，如全│
│  │      │        │        │          │交付予徐志華，而販賣第│        │        │劉：你出門前打給我│  筆錄（100年度偵 │        │部或一部不能沒收時│
│  │      │        │        │          │三級毒品愷他命既遂。  │        │        │徐：好            │  字第2198號卷第  │        │，以其財產抵償之。│
│  │      │        │        │          │                      │        │        │劉：嗯            │  121 至122頁）   │        │                  │
│  │      │        │        │          │                      │        │        │徐：你幾點睡？    │100年4月13日訊問│        │                  │
│  │      │        │        │          │                      │        │        │劉：一下子吧      │  筆錄（100年度偵 │        │                  │
│  │      │        │        │          │                      │        │        │徐：好            │  字第2198號卷第12│        │                  │
│  │      │        │        │          │                      │        │        │劉：掰            │  9 至132頁）     │        │                  │
│  │      │        │        │          │                      │        │        │                  │100年6月7日訊問 │        │                  │
│  │      │        │        │          │                      │        │        │【100年3月23日凌晨│  筆錄（本院卷一第│        │                  │
│  │      │        │        │          │                      │        │        │0時22分27秒】     │  28 至30頁）     │        │                  │
│  │      │        │        │          │                      │        │        │劉：喂            │100年6月30日準備│        │                  │
│  │      │        │        │          │                      │        │        │徐：出發          │  程序筆錄（本院卷│        │                  │
│  │      │        │        │          │                      │        │        │劉：等我一下喔    │  一第203至205頁）│        │                  │
│  │      │        │        │          │                      │        │        │徐：很久嗎        │100年8月10日審判│        │                  │
│  │      │        │        │          │                      │        │        │劉：幾個？        │  筆錄（本院卷一第│        │                  │
│  │      │        │        │          │                      │        │        │徐：快點喔        │  286至309頁）    │        │                  │
│  │      │        │        │          │                      │        │        │劉：你幾個？      │                  │        │                  │
│  │      │        │        │          │                      │        │        │徐：兩個，到門口  │                  │        │                  │
│  │      │        │        │          │                      │        │        │劉：好，等我一下掰│                  │        │                  │
├─┼───┼────┼────┼─────┼───────────┼────┼────┼─────────┼─────────┼────┼─────────┤
│16│劉庭安│黃文宏  │100年3月│苗栗縣頭份│黃文宏以其所持有之門號│愷他命  │400元   │【100年3月23日上午│【是】            │毒品危害│劉庭安販賣第三級毒│
│  │      │        │23日下午│鎮○○路8 │0000000000行動電話撥打│（1公克 │        │5時52分53秒】     │                  │防制條例│品，處有期徒刑貳年│
│  │      │        │2時45分 │號（劉庭安│劉庭安所持有之門號0917│）      │        │劉：喂            │100年5月30日偵訊│第4條第3│陸月。扣案如附表九│
│  │      │        │        │租屋處前）│746188行動電話，聯絡交│        │        │黃：在睡覺喔？    │  筆錄（100年度偵 │項      │編號四所示之物沒收│
│  │      │        │        │          │易第三級毒品愷他命事項│        │        │劉：在家裡啊      │  字第2198號卷第15│        │。未扣案之販賣第三│
│  │      │        │        │          │後，嗣由劉庭安於左揭時│        │        │黃：我等一下到了打│  6至159頁）      │        │級毒品所得新臺幣肆│
│  │      │        │        │          │、地將第三級毒品愷他命│        │        │    給你          │100年6月7日訊問 │        │佰元沒收，如全部或│
│  │      │        │        │          │交付予黃文宏，而販賣第│        │        │劉：（模糊）      │  筆錄（本院卷一第│        │一部不能沒收時，以│
│  │      │        │        │          │三級毒品愷他命既遂。  │        │        │黃：對啊          │  28 至30頁）     │        │其財產抵償之。    │
│  │      │        │        │          │                      │        │        │劉：幫我買早餐    │100年6月30日準備│        │                  │
│  │      │        │        │          │                      │        │        │黃：靠邀啦        │  程序筆錄（本院卷│        │                  │
│  │      │        │        │          │                      │        │        │劉：我等一下再拿錢│  一第203至205頁）│        │                  │
│  │      │        │        │          │                      │        │        │    給你          │100年8月10日審判│        │                  │
│  │      │        │        │          │                      │        │        │黃：好啦          │  筆錄（本院卷一第│        │                  │
│  │      │        │        │          │                      │        │        │劉：你多久會出門？│  286至309頁）    │        │                  │
│  │      │        │        │          │                      │        │        │黃：等一下啦      │                  │        │                  │
│  │      │        │        │          │                      │        │        │劉：好，再打給你  │                  │        │                  │
│  │      │        │        │          │                      │        │        │                  │                  │        │                  │
│  │      │        │        │          │                      │        │        │【100年3月23日下午│                  │        │                  │
│  │      │        │        │          │                      │        │        │2時42分27秒】     │                  │        │                  │
│  │      │        │        │          │                      │        │        │劉：幹嘛          │                  │        │                  │
│  │      │        │        │          │                      │        │        │黃：在哪裡，你在哪│                  │        │                  │
│  │      │        │        │          │                      │        │        │    裡？          │                  │        │                  │
│  │      │        │        │          │                      │        │        │劉：家裡          │                  │        │                  │
│  │      │        │        │          │                      │        │        │黃：到了，你可以先│                  │        │                  │
│  │      │        │        │          │                      │        │        │    下來，馬上到，│                  │        │                  │
│  │      │        │        │          │                      │        │        │    轉角          │                  │        │                  │
│  │      │        │        │          │                      │        │        │劉：幾個          │                  │        │                  │
│  │      │        │        │          │                      │        │        │黃：2啊           │                  │        │                  │
│  │      │        │        │          │                      │        │        │劉：嗄？          │                  │        │                  │
│  │      │        │        │          │                      │        │        │黃：2啦           │                  │        │                  │
│  │      │        │        │          │                      │        │        │劉：嗄？          │                  │        │                  │
│  │      │        │        │          │                      │        │        │黃：2             │                  │        │                  │
├─┼───┼────┼────┼─────┼───────────┼────┼────┼─────────┼─────────┼────┼─────────┤
│17│劉庭安│黃文宏  │100年3月│苗栗縣頭份│黃文宏以其所持有之門號│愷他命  │600元   │【100年3月24日下午│【是】            │毒品危害│劉庭安販賣第三級毒│
│  │      │        │24日下午│鎮成功里山│0000000000行動電話撥打│（1.5公 │        │4時7分48秒】      │                  │防制條例│品，處有期徒刑貳年│
│  │      │        │4時25分 │下街39號前│劉庭安所持有之門號0917│克）    │        │劉：喂            │100年5月30日偵訊│第4條第3│陸月。扣案如附表九│
│  │      │        │        │          │746188行動電話，聯絡交│        │        │黃：你在哪？      │  筆錄（100年度偵 │項      │編號四所示之物沒收│
│  │      │        │        │          │易第三級毒品愷他命事項│        │        │劉：信東路（音譯）│  字第2198號卷第15│        │。未扣案之販賣第三│
│  │      │        │        │          │後，嗣由劉庭安於左揭時│        │        │黃：來我家啊      │  6至159頁）      │        │級毒品所得新臺幣陸│
│  │      │        │        │          │、地將第三級毒品愷他命│        │        │劉：幾個？        │100年6月7日訊問 │        │佰元沒收，如全部或│
│  │      │        │        │          │交付予黃文宏，而販賣第│        │        │黃：3啊           │  筆錄（本院卷一第│        │一部不能沒收時，以│
│  │      │        │        │          │三級毒品愷他命既遂。  │        │        │劉：嗄？          │  28 至30頁）     │        │其財產抵償之。    │
│  │      │        │        │          │                      │        │        │黃：3             │100年6月30日準備│        │                  │
│  │      │        │        │          │                      │        │        │劉：3個？         │  程序筆錄（本院卷│        │                  │
│  │      │        │        │          │                      │        │        │黃：對啦          │  一第203至205頁）│        │                  │
│  │      │        │        │          │                      │        │        │劉：你來我家啊    │100年8月10日審判│        │                  │
│  │      │        │        │          │                      │        │        │黃：我不要啦      │  筆錄（本院卷一第│        │                  │
│  │      │        │        │          │                      │        │        │劉：我現在身上就沒│  286至309頁）    │        │                  │
│  │      │        │        │          │                      │        │        │    有            │                  │        │                  │
│  │      │        │        │          │                      │        │        │黃：我剛就去你家了│                  │        │                  │
│  │      │        │        │          │                      │        │        │劉：身上沒有勒    │                  │        │                  │
│  │      │        │        │          │                      │        │        │黃；那要怎麼辦    │                  │        │                  │
│  │      │        │        │          │                      │        │        │劉：就回家啊      │                  │        │                  │
│  │      │        │        │          │                      │        │        │黃：那你就等一下過│                  │        │                  │
│  │      │        │        │          │                      │        │        │    來就好了，我拜│                  │        │                  │
│  │      │        │        │          │                      │        │        │    託你          │                  │        │                  │
│  │      │        │        │          │                      │        │        │劉：不要          │                  │        │                  │
│  │      │        │        │          │                      │        │        │黃：好屌，你一定要│                  │        │                  │
│  │      │        │        │          │                      │        │        │    這麼子擺（音譯│                  │        │                  │
│  │      │        │        │          │                      │        │        │    ）            │                  │        │                  │
│  │      │        │        │          │                      │        │        │劉：我等一下回家就│                  │        │                  │
│  │      │        │        │          │                      │        │        │    不能出來了    │                  │        │                  │
│  │      │        │        │          │                      │        │        │黃：最好是你不能出│                  │        │                  │
│  │      │        │        │          │                      │        │        │    來            │                  │        │                  │
│  │      │        │        │          │                      │        │        │劉：我就不想出來了│                  │        │                  │
│  │      │        │        │          │                      │        │        │    勒            │                  │        │                  │
│  │      │        │        │          │                      │        │        │黃：你少來        │                  │        │                  │
│  │      │        │        │          │                      │        │        │劉：真的勒        │                  │        │                  │
│  │      │        │        │          │                      │        │        │黃：那你現在馬上回│                  │        │                  │
│  │      │        │        │          │                      │        │        │    去            │                  │        │                  │
│  │      │        │        │          │                      │        │        │劉：我現在要回去啊│                  │        │                  │
│  │      │        │        │          │                      │        │        │黃：好            │                  │        │                  │
│  │      │        │        │          │                      │        │        │                  │                  │        │                  │
│  │      │        │        │          │                      │        │        │【100年3月24日下午│                  │        │                  │
│  │      │        │        │          │                      │        │        │4時21分40秒】     │                  │        │                  │
│  │      │        │        │          │                      │        │        │黃：喂、喂        │                  │        │                  │
│  │      │        │        │          │                      │        │        │劉：你在哪        │                  │        │                  │
│  │      │        │        │          │                      │        │        │黃：我現在已經要過│                  │        │                  │
│  │      │        │        │          │                      │        │        │    去了啊        │                  │        │                  │
│  │      │        │        │          │                      │        │        │劉：快點          │                  │        │                  │
│  │      │        │        │          │                      │        │        │黃：幹嘛          │                  │        │                  │
│  │      │        │        │          │                      │        │        │劉：嗄？          │                  │        │                  │
│  │      │        │        │          │                      │        │        │黃：幹嘛          │                  │        │                  │
│  │      │        │        │          │                      │        │        │劉：沒有幹嘛啊    │                  │        │                  │
│  │      │        │        │          │                      │        │        │黃：髒話，那你叫我│                  │        │                  │
│  │      │        │        │          │                      │        │        │    快點幹嘛，你不│                  │        │                  │
│  │      │        │        │          │                      │        │        │    是不要出門（模│                  │        │                  │
│  │      │        │        │          │                      │        │        │    糊）          │                  │        │                  │
│  │      │        │        │          │                      │        │        │                  │                  │        │                  │
│  │      │        │        │          │                      │        │        │【100年3月24日下午│                  │        │                  │
│  │      │        │        │          │                      │        │        │4時22分19秒】     │                  │        │                  │
│  │      │        │        │          │                      │        │        │劉：（模糊）      │                  │        │                  │
│  │      │        │        │          │                      │        │        │黃：我快點約轉角啦│                  │        │                  │
│  │      │        │        │          │                      │        │        │劉：過來啊        │                  │        │                  │
│  │      │        │        │          │                      │        │        │黃：我已經到了啊，│                  │        │                  │
│  │      │        │        │          │                      │        │        │    OK了          │                  │        │                  │
│  │      │        │        │          │                      │        │        │劉：（模糊）      │                  │        │                  │
│  │      │        │        │          │                      │        │        │黃：我在OK了勒    │                  │        │                  │
│  │      │        │        │          │                      │        │        │劉：快點啦        │                  │        │                  │
│  │      │        │        │          │                      │        │        │黃：就還沒出來，幹│                  │        │                  │
│  │      │        │        │          │                      │        │        │劉：（模糊）      │                  │        │                  │
├─┼───┼────┼────┼─────┼───────────┼────┼────┼─────────┼─────────┼────┼─────────┤
│18│劉庭安│蔡正洋  │100年3月│苗栗縣頭份│劉庭安以其所持有之門號│愷他命  │1,000元 │【100年3月24日晚上│【是】            │毒品危害│劉庭安販賣第三級毒│
│  │      │        │24日晚上│鎮○○路與│0000000000行動電話撥打│（2.5公 │        │8時52分46秒】     │                  │防制條例│品，處有期徒刑貳年│
│  │      │        │9時5分許│中正路路口│蔡正洋所持有之門號0920│克）    │        │劉：幹嘛          │100年4月12日偵訊│第4條第3│陸月。扣案如附表九│
│  │      │        │        │7-11超商（│575062行動電話，聯絡交│        │        │蔡：你在哪裡      │  筆錄（100年度偵 │項      │編號四所示之物沒收│
│  │      │        │        │蔡正洋住處│易第三級毒品愷他命事項│        │        │劉：朋友家        │  字第2198號卷第12│        │。未扣案之販賣第三│
│  │      │        │        │附近）    │後，嗣由劉庭安於左揭時│        │        │蔡：不方便喔      │  1 至122頁）     │        │級毒品所得新臺幣壹│
│  │      │        │        │          │、地將第三級毒品愷他命│        │        │劉：不會啊，幹嘛  │100年4月13日訊問│        │仟元沒收，如全部或│
│  │      │        │        │          │交付予蔡正洋，而販賣第│        │        │蔡：你在哪裡      │  筆錄（100年度偵 │        │一部不能沒收時，以│
│  │      │        │        │          │三級毒品愷他命既遂。  │        │        │劉：你家附近而已啦│  字第2198號卷第12│        │其財產抵償之。    │
│  │      │        │        │          │                      │        │        │蔡：那來7-11      │  9 至132頁）     │        │                  │
│  │      │        │        │          │                      │        │        │劉：那等我，9點   │100年6月7日訊問 │        │                  │
│  │      │        │        │          │                      │        │        │蔡：多久          │  筆錄（本院卷一第│        │                  │
│  │      │        │        │          │                      │        │        │劉：9點           │  28 至30頁）     │        │                  │
│  │      │        │        │          │                      │        │        │蔡：現在幾點      │100年6月30日準備│        │                  │
│  │      │        │        │          │                      │        │        │劉：8點40分       │  程序筆錄（本院卷│        │                  │
│  │      │        │        │          │                      │        │        │蔡：好            │  一第203至205頁）│        │                  │
│  │      │        │        │          │                      │        │        │劉：嗯，掰        │100年8月10日審判│        │                  │
│  │      │        │        │          │                      │        │        │                  │  筆錄（本院卷一第│        │                  │
│  │      │        │        │          │                      │        │        │【100年3月24日晚上│  286至309頁）    │        │                  │
│  │      │        │        │          │                      │        │        │9時2分11秒】      │                  │        │                  │
│  │      │        │        │          │                      │        │        │劉：現在到7-11，馬│                  │        │                  │
│  │      │        │        │          │                      │        │        │    上喔，我到了  │                  │        │                  │
│  │      │        │        │          │                      │        │        │蔡：喔            │                  │        │                  │
│  │      │        │        │          │                      │        │        │劉：我現在到7-11，│                  │        │                  │
│  │      │        │        │          │                      │        │        │    我到了        │                  │        │                  │
│  │      │        │        │          │                      │        │        │蔡：嗯            │                  │        │                  │
│  │      │        │        │          │                      │        │        │                  │                  │        │                  │
│  │      │        │        │          │                      │        │        │【100年3月24日晚上│                  │        │                  │
│  │      │        │        │          │                      │        │        │9時5分43秒】      │                  │        │                  │
│  │      │        │        │          │                      │        │        │蔡：你在哪裡      │                  │        │                  │
│  │      │        │        │          │                      │        │        │劉：我跟你一面，你│                  │        │                  │
│  │      │        │        │          │                      │        │        │    在哪裡        │                  │        │                  │
│  │      │        │        │          │                      │        │        │蔡：我現在在紅綠燈│                  │        │                  │
│  │      │        │        │          │                      │        │        │劉：過來了嗎，快點│                  │        │                  │
├─┼───┼────┼────┼─────┼───────────┼────┼────┼─────────┼─────────┼────┼─────────┤
│19│劉庭安│黃文宏  │100年3月│苗栗縣頭份│黃文宏以其所持有之門號│愷他命  │600元   │【100年3月24日晚上│【是】            │毒品危害│劉庭安販賣第三級毒│
│  │      │        │24日晚上│鎮○○路8 │0000000000行動電話撥打│（1.5公 │        │10 時23秒】       │                  │防制條例│品，處有期徒刑貳年│
│  │      │        │11時30分│號（劉庭安│劉庭安所持有之門號0917│克）    │        │劉：怎樣啊        │100年4月12日警詢│第4條第3│陸月。扣案如附表九│
│  │      │        │        │租屋處）前│746188行動電話，聯絡交│        │        │黃：本來想叫你出來│  筆錄（100年度偵 │項      │編號四所示之物沒收│
│  │      │        │        │          │易第三級毒品愷他命事項│        │        │    的            │  字第2198號卷第48│        │。未扣案之販賣第三│
│  │      │        │        │          │後，嗣由劉庭安於左揭時│        │        │劉：去哪          │  至64頁）        │        │級毒品所得新臺幣陸│
│  │      │        │        │          │、地將第三級毒品愷他命│        │        │黃：金鑽          │100年6月7日訊問 │        │佰元沒收，如全部或│
│  │      │        │        │          │交付予黃文宏，而販賣第│        │        │劉：晚一點啊      │  筆錄（本院卷一第│        │一部不能沒收時，以│
│  │      │        │        │          │三級毒品愷他命既遂。  │        │        │黃：現在          │  28 至30頁）     │        │其財產抵償之。    │
│  │      │        │        │          │                      │        │        │劉：阿任（音譯）剛│100年6月30日準備│        │                  │
│  │      │        │        │          │                      │        │        │    有打給我，我有│  程序筆錄（本院卷│        │                  │
│  │      │        │        │          │                      │        │        │    跟他講        │  一第203至205頁）│        │                  │
│  │      │        │        │          │                      │        │        │黃：然後呢        │100年8月10日審判│        │                  │
│  │      │        │        │          │                      │        │        │劉：他說叫你先跟他│  筆錄（本院卷一第│        │                  │
│  │      │        │        │          │                      │        │        │    拿出來啊      │  286至309頁）    │        │                  │
│  │      │        │        │          │                      │        │        │黃：他說叫我拿給你│                  │        │                  │
│  │      │        │        │          │                      │        │        │    喔            │                  │        │                  │
│  │      │        │        │          │                      │        │        │劉：你要拿給我就拿│                  │        │                  │
│  │      │        │        │          │                      │        │        │    給我啊        │                  │        │                  │
│  │      │        │        │          │                      │        │        │黃：什麼          │                  │        │                  │
│  │      │        │        │          │                      │        │        │劉：你要拿給我就拿│                  │        │                  │
│  │      │        │        │          │                      │        │        │    給我，反正你錢│                  │        │                  │
│  │      │        │        │          │                      │        │        │    拿給他就好了  │                  │        │                  │
│  │      │        │        │          │                      │        │        │黃：他電話給我啊  │                  │        │                  │
│  │      │        │        │          │                      │        │        │劉：等一下        │                  │        │                  │
│  │      │        │        │          │                      │        │        │黃：他叫我拿給你還│                  │        │                  │
│  │      │        │        │          │                      │        │        │    是怎樣        │                  │        │                  │
│  │      │        │        │          │                      │        │        │劉：隨便你，反正你│                  │        │                  │
│  │      │        │        │          │                      │        │        │    打給他就對了  │                  │        │                  │
│  │      │        │        │          │                      │        │        │黃：叫我打給他    │                  │        │                  │
│  │      │        │        │          │                      │        │        │劉：叫你拿給他啦  │                  │        │                  │
│  │      │        │        │          │                      │        │        │黃：掰            │                  │        │                  │
│  │      │        │        │          │                      │        │        │                  │                  │        │                  │
│  │      │        │        │          │                      │        │        │【100年3月24日晚上│                  │        │                  │
│  │      │        │        │          │                      │        │        │10 時56分7秒】    │                  │        │                  │
│  │      │        │        │          │                      │        │        │黃：你要不要過來  │                  │        │                  │
│  │      │        │        │          │                      │        │        │劉：不要          │                  │        │                  │
│  │      │        │        │          │                      │        │        │黃：幹你娘咧      │                  │        │                  │
│  │      │        │        │          │                      │        │        │劉：幹嘛          │                  │        │                  │
│  │      │        │        │          │                      │        │        │黃：沒有啦，本來要│                  │        │                  │
│  │      │        │        │          │                      │        │        │    找你過來      │                  │        │                  │
│  │      │        │        │          │                      │        │        │劉：等一下再說，掰│                  │        │                  │
│  │      │        │        │          │                      │        │        │    掰            │                  │        │                  │
│  │      │        │        │          │                      │        │        │黃：我就要結束，你│                  │        │                  │
│  │      │        │        │          │                      │        │        │    媽的，等一下  │                  │        │                  │
│  │      │        │        │          │                      │        │        │劉：那就結束再說啊│                  │        │                  │
│  │      │        │        │          │                      │        │        │                  │                  │        │                  │
│  │      │        │        │          │                      │        │        │【100年3月24日晚上│                  │        │                  │
│  │      │        │        │          │                      │        │        │11 時26分39秒】   │                  │        │                  │
│  │      │        │        │          │                      │        │        │黃：拿3個         │                  │        │                  │
│  │      │        │        │          │                      │        │        │劉：好，掰掰      │                  │        │                  │
│  │      │        │        │          │                      │        │        │黃：下來啊，我已經│                  │        │                  │
│  │      │        │        │          │                      │        │        │    到了          │                  │        │                  │
├─┼───┼────┼────┼─────┼───────────┼────┼────┼─────────┼─────────┼────┼─────────┤
│20│劉庭安│黃明任  │100年3月│苗栗縣頭份│劉庭安以其所持有之門號│愷他命  │300元   │【100年3月25日晚上│【是】            │毒品危害│劉庭安販賣第三級毒│
│  │      │        │25日晚上│鎮成功里信│0000000000行動電話撥打│        │        │8時46分34秒】     │                  │防制條例│品，處有期徒刑貳年│
│  │      │        │9時許   │東路340巷9│黃文宏所持有之門號0976│        │        │黃：幹嘛啦        │100年5月30日偵訊│第4條第3│陸月。扣案如附表九│
│  │      │        │        │弄11號（黃│250052行動電話，聯絡交│        │        │劉；那個阿宏（音譯│  筆錄（100年度偵 │項      │編號四所示之物沒收│
│  │      │        │        │明任住處）│易第三級毒品愷他命事項│        │        │    ）錢在我這邊喔│  字第2198號卷第16│        │。未扣案之販賣第三│
│  │      │        │        │          │後，嗣由劉庭安於左揭時│        │        │黃：錢在你那邊喔  │  0頁）           │        │級毒品所得新臺幣│
│  │      │        │        │          │、地將第三級毒品愷他命│        │        │劉：他拿開蓋的時候│100年6月7日訊問 │        │佰元沒收，如全部或│
│  │      │        │        │          │交付予黃明任，而販賣第│        │        │    ，順便拿給我了│  筆錄（本院卷一第│        │一部不能沒收時，以│
│  │      │        │        │          │三級毒品愷他命既遂。  │        │        │    ，一千八      │  28 至30頁）     │        │其財產抵償之。    │
│  │      │        │        │          │                      │        │        │黃；是喔，你扣兩百│100年6月30日準備│        │                  │
│  │      │        │        │          │                      │        │        │    啊            │  程序筆錄（本院卷│        │                  │
│  │      │        │        │          │                      │        │        │劉：幹，不是三百  │  一第203至205頁）│        │                  │
│  │      │        │        │          │                      │        │        │黃：好啊，三百啊，│100年8月10日審判│        │                  │
│  │      │        │        │          │                      │        │        │    16啊          │  筆錄（本院卷一第│        │                  │
│  │      │        │        │          │                      │        │        │劉：你在哪裡      │  286至309頁）    │        │                  │
│  │      │        │        │          │                      │        │        │黃：家            │                  │        │                  │
│  │      │        │        │          │                      │        │        │劉：三百，一千五吧│                  │        │                  │
│  │      │        │        │          │                      │        │        │黃：一千五喔，你放│                  │        │                  │
│  │      │        │        │          │                      │        │        │    信箱好不好    │                  │        │                  │
│  │      │        │        │          │                      │        │        │劉：幫你放信箱    │                  │        │                  │
│  │      │        │        │          │                      │        │        │黃：對            │                  │        │                  │
│  │      │        │        │          │                      │        │        │劉：好            │                  │        │                  │
│  │      │        │        │          │                      │        │        │黃：你就放著就好了│                  │        │                  │
│  │      │        │        │          │                      │        │        │劉：好，掰掰      │                  │        │                  │
├─┼───┼────┼────┼─────┼───────────┼────┼────┼─────────┼─────────┼────┼─────────┤
│21│劉庭安│黃文宏  │100年3月│苗栗縣頭份│黃文宏以其所持有之門號│愷他命  │600元   │【100年3月26日上午│【是】            │毒品危害│劉庭安販賣第三級毒│
│  │      │        │26日上午│鎮○○路8 │0000000000行動電話撥打│（1.5公 │        │7時17分47秒】     │                  │防制條例│品，處有期徒刑貳年│
│  │      │        │7時30分 │號（劉庭安│劉庭安所持有之門號0917│克）    │        │黃：三喔          │100年4月12日警詢│第4條第3│陸月。扣案如附表九│
│  │      │        │        │租屋處）前│746188行動電話，聯絡交│        │        │劉：好，掰掰      │  筆錄（100年度偵 │項      │編號四所示之物沒收│
│  │      │        │        │          │易第三級毒品愷他命事項│        │        │黃：我到了啦，快點│  字第2198號卷第48│        │。未扣案之販賣第三│
│  │      │        │        │          │後，嗣由劉庭安於左揭時│        │        │    啊            │  至64頁）        │        │級毒品所得新臺幣陸│
│  │      │        │        │          │、地將第三級毒品愷他命│        │        │                  │100年6月7日訊問 │        │佰元沒收，如全部或│
│  │      │        │        │          │交付予黃文宏，而販賣第│        │        │                  │  筆錄（本院卷一第│        │一部不能沒收時，以│
│  │      │        │        │          │三級毒品愷他命既遂。  │        │        │                  │  28 至30頁）     │        │其財產抵償之。    │
│  │      │        │        │          │                      │        │        │                  │100年6月30日準備│        │                  │
│  │      │        │        │          │                      │        │        │                  │  程序筆錄（本院卷│        │                  │
│  │      │        │        │          │                      │        │        │                  │  一第203至205頁）│        │                  │
│  │      │        │        │          │                      │        │        │                  │100年8月10日審判│        │                  │
│  │      │        │        │          │                      │        │        │                  │  筆錄（本院卷一第│        │                  │
│  │      │        │        │          │                      │        │        │                  │  286至309頁）    │        │                  │
├─┼───┼────┼────┼─────┼───────────┼────┼────┼─────────┼─────────┼────┼─────────┤
│22│劉庭安│黃文宏  │100年3月│苗栗縣頭份│黃文宏以其所持有之門號│愷他命  │600元   │【100年3月26日上午│【是】            │毒品危害│劉庭安販賣第三級毒│
│  │      │        │26日下午│鎮○○路8 │0000000000行動電話撥打│（1.5公 │        │8時50分49秒】     │                  │防制條例│品，處有期徒刑貳年│
│  │      │        │4時5分  │號（劉庭安│劉庭安所持有之門號0917│克）    │        │劉：你玩完了喔    │100年5月30日偵訊│第4條第3│陸月。扣案如附表九│
│  │      │        │        │租屋處）前│746188行動電話，聯絡交│        │        │黃：對啊          │  筆錄（100年度偵 │項      │編號四所示之物沒收│
│  │      │        │        │          │易第三級毒品愷他命事項│        │        │劉：你要頂我幾個小│  字第2198號卷第15│        │。未扣案之販賣第三│
│  │      │        │        │          │後，嗣由劉庭安於左揭時│        │        │    時            │  6至159頁）      │        │級毒品所得新臺幣陸│
│  │      │        │        │          │、地將第三級毒品愷他命│        │        │黃：我現在過去啊  │100年6月7日訊問 │        │佰元沒收，如全部或│
│  │      │        │        │          │交付予黃文宏，而販賣第│        │        │劉：你還要頂我幾個│  筆錄（本院卷一第│        │一部不能沒收時，以│
│  │      │        │        │          │三級毒品愷他命既遂。  │        │        │    小時          │  28 至30頁）     │        │其財產抵償之。    │
│  │      │        │        │          │                      │        │        │黃：兩個          │100年6月30日準備│        │                  │
│  │      │        │        │          │                      │        │        │劉：兩個小時，好掰│  程序筆錄（本院卷│        │                  │
│  │      │        │        │          │                      │        │        │                  │  一第203至205頁）│        │                  │
│  │      │        │        │          │                      │        │        │【100年3月26日上午│100年8月10日審判│        │                  │
│  │      │        │        │          │                      │        │        │8時59分55秒】     │  筆錄（本院卷一第│        │                  │
│  │      │        │        │          │                      │        │        │黃：好了沒有      │  286至309頁）    │        │                  │
│  │      │        │        │          │                      │        │        │劉：等一下，在處理│                  │        │                  │
│  │      │        │        │          │                      │        │        │    ，掰掰        │                  │        │                  │
│  │      │        │        │          │                      │        │        │                  │                  │        │                  │
│  │      │        │        │          │                      │        │        │【100年3月26日上午│                  │        │                  │
│  │      │        │        │          │                      │        │        │10時32分16秒】    │                  │        │                  │
│  │      │        │        │          │                      │        │        │黃：到再打給你啊  │                  │        │                  │
│  │      │        │        │          │                      │        │        │劉：你是怎樣，吸塵│                  │        │                  │
│  │      │        │        │          │                      │        │        │    機是嗎        │                  │        │                  │
│  │      │        │        │          │                      │        │        │黃：心情不好啊    │                  │        │                  │
│  │      │        │        │          │                      │        │        │劉：心情不好，怎樣│                  │        │                  │
│  │      │        │        │          │                      │        │        │    啊            │                  │        │                  │
│  │      │        │        │          │                      │        │        │黃：等一下到你家啊│                  │        │                  │
│  │      │        │        │          │                      │        │        │劉：你要多久，我要│                  │        │                  │
│  │      │        │        │          │                      │        │        │    睡覺了        │                  │        │                  │
│  │      │        │        │          │                      │        │        │黃：一下就到了    │                  │        │                  │
│  │      │        │        │          │                      │        │        │                  │                  │        │                  │
│  │      │        │        │          │                      │        │        │【100年3月26日下午│                  │        │                  │
│  │      │        │        │          │                      │        │        │3時58分9秒】      │                  │        │                  │
│  │      │        │        │          │                      │        │        │劉：123           │                  │        │                  │
│  │      │        │        │          │                      │        │        │黃：3啦。你到底要 │                  │        │                  │
│  │      │        │        │          │                      │        │        │    不要，不要我要│                  │        │                  │
│  │      │        │        │          │                      │        │        │    走了，掰掰    │                  │        │                  │
│  │      │        │        │          │                      │        │        │劉：我要下去了，你│                  │        │                  │
│  │      │        │        │          │                      │        │        │    靠背，靠背你就│                  │        │                  │
│  │      │        │        │          │                      │        │        │    給我走啊，幹  │                  │        │                  │
│  │      │        │        │          │                      │        │        │黃：你說怎樣啊    │                  │        │                  │
│  │      │        │        │          │                      │        │        │劉：我說你再靠背，│                  │        │                  │
│  │      │        │        │          │                      │        │        │    就給我走啊，掰│                  │        │                  │
│  │      │        │        │          │                      │        │        │    掰            │                  │        │                  │
│  │      │        │        │          │                      │        │        │黃：好，我馬上走喔│                  │        │                  │
│  │      │        │        │          │                      │        │        │劉：你走啊，掰掰  │                  │        │                  │
├─┼───┼────┼────┼─────┼───────────┼────┼────┼─────────┼─────────┼────┼─────────┤
│23│劉庭安│黃文宏  │100年3月│苗栗縣頭份│黃文宏以其所持有之門號│愷他命  │400元   │【100年3月27日凌晨│【是】            │毒品危害│劉庭安販賣第三級毒│
│  │      │        │27日凌晨│鎮○○路8 │0000000000行動電話撥打│（1公克 │        │3時30秒】         │                  │防制條例│品，處有期徒刑貳年│
│  │      │        │3時5分  │號（劉庭安│劉庭安所持有之門號0917│）      │        │黃：下來一下，我已│100年4月12日警詢│第4條第3│陸月。扣案如附表九│
│  │      │        │        │租屋處）前│746188行動電話，聯絡交│        │        │    經到了        │  筆錄（100年度偵 │項      │編號四所示之物沒收│
│  │      │        │        │          │易第三級毒品愷他命事項│        │        │劉：你要幾瓶      │  字第2198號卷第48│        │。未扣案之販賣第三│
│  │      │        │        │          │後，嗣由劉庭安於左揭時│        │        │黃：兩瓶啊        │  至64頁）        │        │級毒品所得新臺幣肆│
│  │      │        │        │          │、地將第三級毒品愷他命│        │        │劉：好            │100年6月7日訊問 │        │佰元沒收，如全部或│
│  │      │        │        │          │交付予黃文宏，而販賣第│        │        │黃：快點啊        │  筆錄（本院卷一第│        │一部不能沒收時，以│
│  │      │        │        │          │三級毒品愷他命既遂。  │        │        │劉：嗯            │  28 至30頁）     │        │其財產抵償之。    │
│  │      │        │        │          │                      │        │        │                  │100年6月30日準備│        │                  │
│  │      │        │        │          │                      │        │        │                  │  程序筆錄（本院卷│        │                  │
│  │      │        │        │          │                      │        │        │                  │  一第203至205頁）│        │                  │
│  │      │        │        │          │                      │        │        │                  │100年8月10日審判│        │                  │
│  │      │        │        │          │                      │        │        │                  │  筆錄（本院卷一第│        │                  │
│  │      │        │        │          │                      │        │        │                  │  286至309頁）    │        │                  │
├─┼───┼────┼────┼─────┼───────────┼────┼────┼─────────┼─────────┼────┼─────────┤
│24│劉庭安│黃文宏  │100年3月│苗栗縣頭份│黃文宏以其所持有之門號│愷他命  │400元   │【100年3月27日中午│【是】            │毒品危害│劉庭安販賣第三級毒│
│  │      │        │27日中午│鎮○○路8 │0000000000行動電話撥打│（1公克 │        │12 時36分23秒】   │                  │防制條例│品，處有期徒刑貳年│
│  │      │        │12時36分│號（劉庭安│劉庭安所持有之門號0917│）      │        │劉：幹嘛          │100年5月30日偵訊│第4條第3│陸月。扣案如附表九│
│  │      │        │        │租屋處）前│746188行動電話，聯絡交│        │        │黃；轉角，快點，下│  筆錄（100年度偵 │項      │編號四所示之物沒收│
│  │      │        │        │          │易第三級毒品愷他命事項│        │        │    很大雨        │  字第2198號卷第16│        │。未扣案之販賣第三│
│  │      │        │        │          │後，嗣由劉庭安於左揭時│        │        │劉：門口啦，門口門│  0頁）           │        │級毒品所得新臺幣肆│
│  │      │        │        │          │、地將第三級毒品愷他命│        │        │    口            │100年6月7日訊問 │        │佰元沒收，如全部或│
│  │      │        │        │          │交付予黃文宏，而販賣第│        │        │黃：你快點先下來啊│  筆錄（本院卷一第│        │一部不能沒收時，以│
│  │      │        │        │          │三級毒品愷他命既遂。  │        │        │    ，下大雨啊    │  28 至30頁）     │        │其財產抵償之。    │
│  │      │        │        │          │                      │        │        │劉：門口啦，掰掰  │100年6月30日準備│        │                  │
│  │      │        │        │          │                      │        │        │黃；好啦          │  程序筆錄（本院卷│        │                  │
│  │      │        │        │          │                      │        │        │                  │  一第203至205頁）│        │                  │
│  │      │        │        │          │                      │        │        │                  │100年8月10日審判│        │                  │
│  │      │        │        │          │                      │        │        │                  │  筆錄（本院卷一第│        │                  │
│  │      │        │        │          │                      │        │        │                  │  286至309頁）    │        │                  │
├─┼───┼────┼────┼─────┼───────────┼────┼────┼─────────┼─────────┼────┼─────────┤
│25│劉庭安│蔡正洋  │100年3月│苗栗縣頭份│蔡正洋以其所持有之門號│愷他命  │1,000元 │【100年3月27日晚上│【是】            │毒品危害│劉庭安販賣第三級毒│
│  │      │        │27日晚上│鎮○○路與│0000000000行動電話撥打│（2.5公 │        │11 時50分24秒】   │                  │防制條例│品，處有期徒刑貳年│
│  │      │        │11時57分│中正路路口│劉庭安所持有之門號0917│克）    │        │蔡；你在哪裡      │100年4月12日偵訊│第4條第3│陸月。扣案如附表九│
│  │      │        │        │7-11超商（│746188行動電話，聯絡交│        │        │劉：家裡啊        │  筆錄（100年度偵 │項      │編號四所示之物沒收│
│  │      │        │        │蔡正洋住處│易第三級毒品愷他命事項│        │        │蔡：過來找我      │  字第2198號卷第12│        │。未扣案之販賣第三│
│  │      │        │        │附近）    │後，嗣由劉庭安於左揭時│        │        │劉：下雨ㄟ        │  1 至122頁）     │        │級毒品所得新臺幣壹│
│  │      │        │        │          │、地將第三級毒品愷他命│        │        │蔡：你不會開你馬子│100年4月13日訊問│        │仟元沒收，如全部或│
│  │      │        │        │          │交付予蔡正洋，而販賣第│        │        │    車喔          │  筆錄（100年度偵 │        │一部不能沒收時，以│
│  │      │        │        │          │三級毒品愷他命既遂。  │        │        │劉：你在哪裡      │  字第2198號卷第12│        │其財產抵償之。    │
│  │      │        │        │          │                      │        │        │蔡：家裡          │  9 至132頁）     │        │                  │
│  │      │        │        │          │                      │        │        │劉：你現在哪裡，7-│100年6月7日訊問 │        │                  │
│  │      │        │        │          │                      │        │        │    11嗎？        │  筆錄（本院卷一第│        │                  │
│  │      │        │        │          │                      │        │        │蔡：嗯            │  28 至30頁）     │        │                  │
│  │      │        │        │          │                      │        │        │劉：馬上喔，你現在│100年6月30日準備│        │                  │
│  │      │        │        │          │                      │        │        │    給我出來，我在│  程序筆錄（本院卷│        │                  │
│  │      │        │        │          │                      │        │        │    上公園而已，馬│  一第203至205頁）│        │                  │
│  │      │        │        │          │                      │        │        │    上喔          │100年8月10日審判│        │                  │
│  │      │        │        │          │                      │        │        │                  │  筆錄（本院卷一第│        │                  │
│  │      │        │        │          │                      │        │        │【100年3月27日晚上│  286至309頁）    │        │                  │
│  │      │        │        │          │                      │        │        │11 時53分40秒】   │                  │        │                  │
│  │      │        │        │          │                      │        │        │劉：你在哪裡了啊  │                  │        │                  │
│  │      │        │        │          │                      │        │        │蔡：出來了啦      │                  │        │                  │
│  │      │        │        │          │                      │        │        │劉：快點，我趕時間│                  │        │                  │
│  │      │        │        │          │                      │        │        │    ，拜託        │                  │        │                  │
│  │      │        │        │          │                      │        │        │                  │                  │        │                  │
│  │      │        │        │          │                      │        │        │【100年3月27日晚上│                  │        │                  │
│  │      │        │        │          │                      │        │        │11 時56分38秒】   │                  │        │                  │
│  │      │        │        │          │                      │        │        │蔡：你開什麼車    │                  │        │                  │
│  │      │        │        │          │                      │        │        │劉：罵取（車名），│                  │        │                  │
│  │      │        │        │          │                      │        │        │    你在哪        │                  │        │                  │
│  │      │        │        │          │                      │        │        │蔡：那有看到，我沒│                  │        │                  │
│  │      │        │        │          │                      │        │        │    看到罵取      │                  │        │                  │
│  │      │        │        │          │                      │        │        │劉；幹，我開過來你│                  │        │                  │
│  │      │        │        │          │                      │        │        │    家巷子這邊，我│                  │        │                  │
│  │      │        │        │          │                      │        │        │    以為你從這邊出│                  │        │                  │
│  │      │        │        │          │                      │        │        │    來            │                  │        │                  │
│  │      │        │        │          │                      │        │        │蔡：喔，看到你了，│                  │        │                  │
│  │      │        │        │          │                      │        │        │    你不要動      │                  │        │                  │
│  │      │        │        │          │                      │        │        │劉：喔，你開車喔  │                  │        │                  │
├─┼───┼────┼────┼─────┼───────────┼────┼────┼─────────┼─────────┼────┼─────────┤
│26│劉庭安│黃文宏  │100年3月│苗栗縣頭份│黃文宏以其所持有之門號│愷他命  │400元   │【100年3月29日凌晨│【是】            │毒品危害│劉庭安販賣第三級毒│
│  │      │        │29日凌晨│鎮○○路8 │0000000000行動電話撥打│（1公克 │        │1時21分42秒】     │                  │防制條例│品，處有期徒刑貳年│
│  │      │        │1時24分 │號（劉庭安│劉庭安所持有之門號0917│）      │        │黃：快點啊        │100年5月10日偵訊│第4條第3│陸月。扣案如附表九│
│  │      │        │        │租屋處）前│746188行動電話，聯絡交│        │        │劉：幹嘛          │  筆錄（100年度偵 │項      │編號四所示之物沒收│
│  │      │        │        │          │易第三級毒品愷他命事項│        │        │黃：2啊           │  字第2198號卷第  │        │。未扣案之販賣第三│
│  │      │        │        │          │後，嗣由劉庭安於左揭時│        │        │                  │  150至151頁）    │        │級毒品所得新臺幣肆│
│  │      │        │        │          │、地將第三級毒品愷他命│        │        │                  │100年6月7日訊問 │        │佰元沒收，如全部或│
│  │      │        │        │          │交付予黃文宏，而販賣第│        │        │                  │  筆錄（本院卷一第│        │一部不能沒收時，以│
│  │      │        │        │          │三級毒品愷他命既遂。  │        │        │                  │  28 至30頁）     │        │其財產抵償之。    │
│  │      │        │        │          │                      │        │        │                  │100年6月30日準備│        │                  │
│  │      │        │        │          │                      │        │        │                  │  程序筆錄（本院卷│        │                  │
│  │      │        │        │          │                      │        │        │                  │  一第203至205頁）│        │                  │
│  │      │        │        │          │                      │        │        │                  │100年8月10日審判│        │                  │
│  │      │        │        │          │                      │        │        │                  │  筆錄（本院卷一第│        │                  │
│  │      │        │        │          │                      │        │        │                  │  286至309頁）    │        │                  │
├─┼───┼────┼────┼─────┼───────────┼────┼────┼─────────┼─────────┼────┼─────────┤
│27│劉庭安│蔡正洋  │100年3月│苗栗縣頭份│蔡正洋以其所持有之門號│愷他命  │1,000元 │【100年3月29日晚上│【是】            │毒品危害│劉庭安販賣第三級毒│
│  │      │        │29日晚上│鎮○○路8 │0000000000行動電話撥打│（2.5公 │        │8時11分39秒】     │                  │防制條例│品，處有期徒刑貳年│
│  │      │        │9時30分 │號（劉庭安│劉庭安所持有之門號0917│克）    │        │劉：喂            │100年4月12日警詢│第4條第3│陸月。扣案如附表九│
│  │      │        │許      │租屋處）前│746188行動電話，聯絡交│        │        │蔡：怎樣啊        │  筆錄（100年度偵 │項      │編號四所示之物沒收│
│  │      │        │        │          │易第三級毒品愷他命事項│        │        │劉：說一張就一張啊│  字第2198號卷第48│        │。未扣案之販賣第三│
│  │      │        │        │          │後，嗣由劉庭安於左揭時│        │        │蔡：不要啦        │  至64頁）        │        │級毒品所得新臺幣壹│
│  │      │        │        │          │、地將第三級毒品愷他命│        │        │劉：頂多就是買大送│100年4月12日偵訊│        │仟元沒收，如全部或│
│  │      │        │        │          │交付予蔡正洋，而販賣第│        │        │    小這樣而已，真│  筆錄（100年度偵 │        │一部不能沒收時，以│
│  │      │        │        │          │三級毒品愷他命既遂。  │        │        │    的不行啦，真的│  字第2198號卷第12│        │其財產抵償之。    │
│  │      │        │        │          │                      │        │        │    算好了，我真的│  1 至122頁）     │        │                  │
│  │      │        │        │          │                      │        │        │    很煩勒        │100年4月13日訊問│        │                  │
│  │      │        │        │          │                      │        │        │蔡：我明天會跟你拿│  筆錄（100年度偵 │        │                  │
│  │      │        │        │          │                      │        │        │    到錢          │  字第2198號卷第12│        │                  │
│  │      │        │        │          │                      │        │        │劉：嗄？          │  9 至132頁）     │        │                  │
│  │      │        │        │          │                      │        │        │蔡：我明天會跟你拿│100年6月7日訊問 │        │                  │
│  │      │        │        │          │                      │        │        │    到錢          │  筆錄（本院卷一第│        │                  │
│  │      │        │        │          │                      │        │        │劉：我不要，我真的│  28 至30頁）     │        │                  │
│  │      │        │        │          │                      │        │        │    很煩，每天都要│100年6月30日準備│        │                  │
│  │      │        │        │          │                      │        │        │    給人家錢，煩死│  程序筆錄（本院卷│        │                  │
│  │      │        │        │          │                      │        │        │    了            │  一第203至205頁）│        │                  │
│  │      │        │        │          │                      │        │        │蔡：我明天會跟你拿│100年8月10日審判│        │                  │
│  │      │        │        │          │                      │        │        │    到錢啦        │  筆錄（本院卷一第│        │                  │
│  │      │        │        │          │                      │        │        │劉：我不要        │  286至309頁）    │        │                  │
│  │      │        │        │          │                      │        │        │蔡：幹，你不要那麼│                  │        │                  │
│  │      │        │        │          │                      │        │        │    固執好不好    │                  │        │                  │
│  │      │        │        │          │                      │        │        │劉：是真的沒辦法幫│                  │        │                  │
│  │      │        │        │          │                      │        │        │    勒            │                  │        │                  │
│  │      │        │        │          │                      │        │        │蔡：幫我，幫我十幾│                  │        │                  │
│  │      │        │        │          │                      │        │        │    小時嘛        │                  │        │                  │
│  │      │        │        │          │                      │        │        │劉：不行勒，又被阿│                  │        │                  │
│  │      │        │        │          │                      │        │        │    涼（音譯）搞到│                  │        │                  │
│  │      │        │        │          │                      │        │        │    了勒，我現在很│                  │        │                  │
│  │      │        │        │          │                      │        │        │    灣了          │                  │        │                  │
│  │      │        │        │          │                      │        │        │蔡：你說誰？      │                  │        │                  │
│  │      │        │        │          │                      │        │        │劉：阿扛（音譯）啊│                  │        │                  │
│  │      │        │        │          │                      │        │        │蔡：我明天會跟你拿│                  │        │                  │
│  │      │        │        │          │                      │        │        │    到錢咩        │                  │        │                  │
│  │      │        │        │          │                      │        │        │劉：沒辦法勒，算好│                  │        │                  │
│  │      │        │        │          │                      │        │        │    了，錢都算好了│                  │        │                  │
│  │      │        │        │          │                      │        │        │蔡：你又不是今天要│                  │        │                  │
│  │      │        │        │          │                      │        │        │    給人家錢      │                  │        │                  │
│  │      │        │        │          │                      │        │        │劉：我每天都要給人│                  │        │                  │
│  │      │        │        │          │                      │        │        │    家錢好不好，我│                  │        │                  │
│  │      │        │        │          │                      │        │        │    外面欠很多    │                  │        │                  │
│  │      │        │        │          │                      │        │        │蔡：你每天都要給人│                  │        │                  │
│  │      │        │        │          │                      │        │        │    家錢？        │                  │        │                  │
│  │      │        │        │          │                      │        │        │劉：對勒，我有我的│                  │        │                  │
│  │      │        │        │          │                      │        │        │    壓力，你不懂，│                  │        │                  │
│  │      │        │        │          │                      │        │        │    21號就要當兵了│                  │        │                  │
│  │      │        │        │          │                      │        │        │    ，沒有錢我去（│                  │        │                  │
│  │      │        │        │          │                      │        │        │     模糊）       │                  │        │                  │
│  │      │        │        │          │                      │        │        │蔡：我十號會給你啊│                  │        │                  │
│  │      │        │        │          │                      │        │        │劉：那不是重點啦  │                  │        │                  │
│  │      │        │        │          │                      │        │        │蔡：嗄？那不是重點│                  │        │                  │
│  │      │        │        │          │                      │        │        │    ？            │                  │        │                  │
│  │      │        │        │          │                      │        │        │劉：你要帶我去哪裡│                  │        │                  │
│  │      │        │        │          │                      │        │        │    玩啦，我現在很│                  │        │                  │
│  │      │        │        │          │                      │        │        │    鬱卒，要當兵了│                  │        │                  │
│  │      │        │        │          │                      │        │        │蔡：什麼時候      │                  │        │                  │
│  │      │        │        │          │                      │        │        │劉：你要帶我去哪裡│                  │        │                  │
│  │      │        │        │          │                      │        │        │    玩，我怎麼知道│                  │        │                  │
│  │      │        │        │          │                      │        │        │    你什麼時候帶我│                  │        │                  │
│  │      │        │        │          │                      │        │        │    去玩          │                  │        │                  │
│  │      │        │        │          │                      │        │        │蔡：帶你去新竹啊  │                  │        │                  │
│  │      │        │        │          │                      │        │        │劉：嗄？          │                  │        │                  │
│  │      │        │        │          │                      │        │        │蔡：新竹啊        │                  │        │                  │
│  │      │        │        │          │                      │        │        │劉：新竹哪裡玩？  │                  │        │                  │
│  │      │        │        │          │                      │        │        │蔡：月亮啊        │                  │        │                  │
│  │      │        │        │          │                      │        │        │劉：月亮勒，月你媽│                  │        │                  │
│  │      │        │        │          │                      │        │        │    啦，等一下再說│                  │        │                  │
│  │      │        │        │          │                      │        │        │    ，我現在（模糊│                  │        │                  │
│  │      │        │        │          │                      │        │        │    ），掰掰      │                  │        │                  │
│  │      │        │        │          │                      │        │        │蔡：什麼，你在哪裡│                  │        │                  │
│  │      │        │        │          │                      │        │        │劉：我在家裡啦，煩│                  │        │                  │
│  │      │        │        │          │                      │        │        │    喔            │                  │        │                  │
│  │      │        │        │          │                      │        │        │蔡：那就先處理我的│                  │        │                  │
│  │      │        │        │          │                      │        │        │    啊            │                  │        │                  │
│  │      │        │        │          │                      │        │        │劉：我沒有錢啦    │                  │        │                  │
│  │      │        │        │          │                      │        │        │蔡：那麼固執啊    │                  │        │                  │
│  │      │        │        │          │                      │        │        │劉：真的沒有      │                  │        │                  │
│  │      │        │        │          │                      │        │        │                  │                  │        │                  │
│  │      │        │        │          │                      │        │        │【100年3月29日晚上│                  │        │                  │
│  │      │        │        │          │                      │        │        │9時14分34秒】     │                  │        │                  │
│  │      │        │        │          │                      │        │        │劉：喂            │                  │        │                  │
│  │      │        │        │          │                      │        │        │蔡：你在哪裡？    │                  │        │                  │
│  │      │        │        │          │                      │        │        │劉：幹你娘，剛在外│                  │        │                  │
│  │      │        │        │          │                      │        │        │    面你又不接電話│                  │        │                  │
│  │      │        │        │          │                      │        │        │    ，現在在家裡  │                  │        │                  │
│  │      │        │        │          │                      │        │        │蔡：你剛在外面？  │                  │        │                  │
│  │      │        │        │          │                      │        │        │劉：我剛在外面    │                  │        │                  │
│  │      │        │        │          │                      │        │        │蔡：是喔，在外面幹│                  │        │                  │
│  │      │        │        │          │                      │        │        │    嘛            │                  │        │                  │
│  │      │        │        │          │                      │        │        │劉：嗄？          │                  │        │                  │
│  │      │        │        │          │                      │        │        │蔡：你在外面幹嘛  │                  │        │                  │
│  │      │        │        │          │                      │        │        │劉：在外面買東西吃│                  │        │                  │
│  │      │        │        │          │                      │        │        │    啊            │                  │        │                  │
│  │      │        │        │          │                      │        │        │蔡：喔，快到你家了│                  │        │                  │
│  │      │        │        │          │                      │        │        │劉：好，掰掰      │                  │        │                  │
│  │      │        │        │          │                      │        │        │                  │                  │        │                  │
├─┼───┼────┼────┼─────┼───────────┼────┼────┼─────────┼─────────┼────┼─────────┤
│28│劉庭安│黃文宏  │100年3月│苗栗縣頭份│黃文宏以其所持有之門號│愷他命  │600元   │【100年3月29日晚上│【是】            │毒品危害│劉庭安販賣第三級毒│
│  │      │        │29日晚上│鎮○○路8 │0000000000行動電話撥打│（1.5公 │        │10 時26分30秒】   │                  │防制條例│品，處有期徒刑貳年│
│  │      │        │10時32分│號（劉庭安│劉庭安所持有之門號0917│克）    │        │劉：喂            │100年5月30日偵訊│第4條第3│陸月。扣案如附表九│
│  │      │        │        │租屋處）前│746188行動電話，聯絡交│        │        │黃：你在哪？      │  筆錄（100年度偵 │項      │編號四所示之物沒收│
│  │      │        │        │          │易第三級毒品愷他命事項│        │        │劉：家裡啊        │  字第2198號卷第  │        │。未扣案之販賣第三│
│  │      │        │        │          │後，嗣由劉庭安於左揭時│        │        │黃：（模糊）      │  156至159頁）    │        │級毒品所得新臺幣陸│
│  │      │        │        │          │、地將第三級毒品愷他命│        │        │劉：吼，你好煩，幹│100年6月7日訊問 │        │佰元沒收，如全部或│
│  │      │        │        │          │交付予黃文宏，而販賣第│        │        │    嘛            │  筆錄（本院卷一第│        │一部不能沒收時，以│
│  │      │        │        │          │三級毒品愷他命既遂。  │        │        │黃：我要去找你喔  │  28 至30頁）     │        │其財產抵償之。    │
│  │      │        │        │          │                      │        │        │劉；掰掰          │100年6月30日準備│        │                  │
│  │      │        │        │          │                      │        │        │                  │  程序筆錄（本院卷│        │                  │
│  │      │        │        │          │                      │        │        │【100年3月29日晚上│  一第203至205頁）│        │                  │
│  │      │        │        │          │                      │        │        │10 時29分42秒】   │100年8月10日審判│        │                  │
│  │      │        │        │          │                      │        │        │劉：喂            │  筆錄（本院卷一第│        │                  │
│  │      │        │        │          │                      │        │        │黃：123           │  286至309頁）    │        │                  │
│  │      │        │        │          │                      │        │        │劉：好，掰掰      │                  │        │                  │
│  │      │        │        │          │                      │        │        │黃：快點，我到了  │                  │        │                  │
├─┼───┼────┼────┼─────┼───────────┼────┼────┼─────────┼─────────┼────┼─────────┤
│29│劉庭安│蔡正洋  │100年3月│不詳      │蔡正洋以其所持有之門號│愷他命  │1,000元 │【100年3月30日晚上│【是】            │毒品危害│劉庭安販賣第三級毒│
│  │      │        │30日晚上│          │0000000000行動電話撥打│        │        │7時27分27秒】     │                  │防制條例│品，處有期徒刑貳年│
│  │      │        │7時27分 │          │劉庭安所持有之門號0917│        │        │劉：喂            │100年4月12日偵訊│第4條第3│陸月。扣案如附表九│
│  │      │        │        │          │746188行動電話，聯絡交│        │        │蔡：在哪裡？      │  筆錄（100年度偵 │項      │編號四所示之物沒收│
│  │      │        │        │          │易第三級毒品愷他命事項│        │        │劉：家裡          │  字第2198號卷第  │        │。未扣案之販賣第三│
│  │      │        │        │          │後，嗣由劉庭安於左揭時│        │        │蔡：怎麼要死要死的│  121 至122頁）   │        │級毒品所得新臺幣壹│
│  │      │        │        │          │、地將第三級毒品愷他命│        │        │劉：睡覺          │100年4月13日訊問│        │仟元沒收，如全部或│
│  │      │        │        │          │交付予蔡正洋，而販賣第│        │        │蔡：嗄？          │  筆錄（100年度偵 │        │一部不能沒收時，以│
│  │      │        │        │          │三級毒品愷他命既遂。  │        │        │劉：在睡覺        │  字第2198號卷第12│        │其財產抵償之。    │
│  │      │        │        │          │                      │        │        │蔡：在睡覺？      │  9 至132頁）     │        │                  │
│  │      │        │        │          │                      │        │        │劉：嗯            │100年6月7日訊問 │        │                  │
│  │      │        │        │          │                      │        │        │蔡：借我兩張啊    │  筆錄（本院卷一第│        │                  │
│  │      │        │        │          │                      │        │        │劉：沒辦法啦      │  28 至30頁）     │        │                  │
│  │      │        │        │          │                      │        │        │蔡：什麼          │100年6月30日準備│        │                  │
│  │      │        │        │          │                      │        │        │劉：不行啦        │  程序筆錄（本院卷│        │                  │
│  │      │        │        │          │                      │        │        │蔡：他今天就要還你│  一第203至205頁）│        │                  │
│  │      │        │        │          │                      │        │        │    錢了          │100年8月10日審判│        │                  │
│  │      │        │        │          │                      │        │        │劉：等他錢給我再說│  筆錄（本院卷一第│        │                  │
│  │      │        │        │          │                      │        │        │蔡：什麼          │  286至309頁）    │        │                  │
│  │      │        │        │          │                      │        │        │劉：等他錢給我再說│                  │        │                  │
│  │      │        │        │          │                      │        │        │蔡：打給他啊      │                  │        │                  │
│  │      │        │        │          │                      │        │        │劉：好啦掰        │                  │        │                  │
│  │      │        │        │          │                      │        │        │蔡：嗄？          │                  │        │                  │
│  │      │        │        │          │                      │        │        │劉：掰            │                  │        │                  │
│  │      │        │        │          │                      │        │        │蔡：什麼          │                  │        │                  │
│  │      │        │        │          │                      │        │        │劉：再見啦        │                  │        │                  │
├─┼───┼────┼────┼─────┼───────────┼────┼────┼─────────┼─────────┼────┼─────────┤
│30│劉庭安│黃文宏  │100年3月│苗栗縣頭份│黃文宏以其所持有之門號│愷他命  │400元   │【100年3月31日下午│【是】            │毒品危害│劉庭安販賣第三級毒│
│  │      │        │31日下午│鎮○○路8 │0000000000行動電話撥打│（1公克 │        │3時37分11秒】     │                  │防制條例│品，處有期徒刑貳年│
│  │      │        │3時50分 │號（劉庭安│劉庭安所持有之門號0917│）      │        │劉；喂            │100年4月12日警詢│第4條第3│陸月。扣案如附表九│
│  │      │        │        │租屋處）前│746188行動電話，聯絡交│        │        │黃：你在家裡喔    │  筆錄（100年度偵 │項      │編號四所示之物沒收│
│  │      │        │        │          │易第三級毒品愷他命事項│        │        │劉：嗯            │  字第2198號卷第48│        │。未扣案之販賣第三│
│  │      │        │        │          │後，嗣由劉庭安於左揭時│        │        │黃：到了打給你啊  │  至64頁）        │        │級毒品所得新臺幣肆│
│  │      │        │        │          │、地將第三級毒品愷他命│        │        │劉：什麼時候      │100年6月7日訊問 │        │佰元沒收，如全部或│
│  │      │        │        │          │交付予黃文宏，而販賣第│        │        │黃：兩個啊        │  筆錄（本院卷一第│        │一部不能沒收時，以│
│  │      │        │        │          │三級毒品愷他命既遂。  │        │        │劉：現在？        │  28 至30頁）     │        │其財產抵償之。    │
│  │      │        │        │          │                      │        │        │黃：我一分鐘後到，│100年6月30日準備│        │                  │
│  │      │        │        │          │                      │        │        │    兩分鐘啊，快到│  程序筆錄（本院卷│        │                  │
│  │      │        │        │          │                      │        │        │    7-11 了       │  一第203至205頁）│        │                  │
│  │      │        │        │          │                      │        │        │劉：髒話（模糊）  │100年8月10日審判│        │                  │
│  │      │        │        │          │                      │        │        │黃：嗄？          │  筆錄（本院卷一第│        │                  │
│  │      │        │        │          │                      │        │        │劉：... （模糊），│  286至309頁）    │        │                  │
│  │      │        │        │          │                      │        │        │    快到7-11      │                  │        │                  │
│  │      │        │        │          │                      │        │        │黃：我開車也      │                  │        │                  │
│  │      │        │        │          │                      │        │        │劉：好掰          │                  │        │                  │
│  │      │        │        │          │                      │        │        │                  │                  │        │                  │
│  │      │        │        │          │                      │        │        │【100年3月31日下午│                  │        │                  │
│  │      │        │        │          │                      │        │        │3時39分56秒】     │                  │        │                  │
│  │      │        │        │          │                      │        │        │劉：喂，下去了    │                  │        │                  │
│  │      │        │        │          │                      │        │        │黃：到了          │                  │        │                  │
│  │      │        │        │          │                      │        │        │劉：下去了        │                  │        │                  │
├─┼───┼────┼────┼─────┼───────────┼────┼────┼─────────┼─────────┼────┼─────────┤
│31│劉庭安│黃文宏  │100年3月│苗栗縣頭份│黃文宏以其所持有之門號│愷他命  │400元   │【100年3月31日晚上│【是】            │毒品危害│劉庭安販賣第三級毒│
│  │      │        │31日晚上│鎮○○路8 │0000000000行動電話撥打│（1公克 │        │7時20分36秒】     │                  │防制條例│品，處有期徒刑貳年│
│  │      │        │7時20分 │號（劉庭安│劉庭安所持有之門號0917│）      │        │劉：喂            │100年4月12日警詢│第4條第3│陸月。扣案如附表九│
│  │      │        │        │租屋處）前│746188行動電話，聯絡交│        │        │黃：你在哪？      │  筆錄（100年度偵 │項      │編號四所示之物沒收│
│  │      │        │        │          │易第三級毒品愷他命事項│        │        │劉：家裡啊        │  字第2198號卷第48│        │。未扣案之販賣第三│
│  │      │        │        │          │後，嗣由劉庭安於左揭時│        │        │黃：下來（音譯，些│  至64頁）        │        │級毒品所得新臺幣肆│
│  │      │        │        │          │、地將第三級毒品愷他命│        │        │    許模糊）      │100年6月7日訊問 │        │佰元沒收，如全部或│
│  │      │        │        │          │交付予黃文宏，而販賣第│        │        │劉：怎麼說        │  筆錄（本院卷一第│        │一部不能沒收時，以│
│  │      │        │        │          │三級毒品愷他命既遂。  │        │        │黃：兩個啦        │  28 至30頁）     │        │其財產抵償之。    │
│  │      │        │        │          │                      │        │        │劉：嗯            │100年6月30日準備│        │                  │
│  │      │        │        │          │                      │        │        │                  │  程序筆錄（本院卷│        │                  │
│  │      │        │        │          │                      │        │        │                  │  一第203至205頁）│        │                  │
│  │      │        │        │          │                      │        │        │                  │100年8月10日審判│        │                  │
│  │      │        │        │          │                      │        │        │                  │  筆錄（本院卷一第│        │                  │
│  │      │        │        │          │                      │        │        │                  │  286至309頁）    │        │                  │
├─┼───┼────┼────┼─────┼───────────┼────┼────┼─────────┼─────────┼────┼─────────┤
│32│劉庭安│鄭君辰  │100年4月│苗栗縣頭份│鄭君辰以其所持有之門號│愷他命  │1,000元 │無                │【是】            │毒品危害│劉庭安販賣第三級毒│
│  │      │        │初      │鎮○○街蟠│0000000000行動電話撥打│（2公克 │        │                  │                  │防制條例│品，處有期徒刑貳年│
│  │      │        │        │桃國小附近│劉庭安所持有之門號0917│）      │        │                  │100年5月30日偵訊│第4條第3│陸月。扣案如附表九│
│  │      │        │        │          │746188行動電話，聯絡交│        │        │                  │  筆錄（100年度偵 │項      │編號四所示之物沒收│
│  │      │        │        │          │易第三級毒品愷他命事項│        │        │                  │  字第2198號卷第  │        │。未扣案之販賣第三│
│  │      │        │        │          │後，嗣由劉庭安於左揭時│        │        │                  │  156至159頁）    │        │級毒品所得新臺幣壹│
│  │      │        │        │          │、地將第三級毒品愷他命│        │        │                  │100年6月7日訊問 │        │仟元沒收，如全部或│
│  │      │        │        │          │交付予鄭君辰，而販賣第│        │        │                  │  筆錄（本院卷一第│        │一部不能沒收時，以│
│  │      │        │        │          │三級毒品愷他命既遂。  │        │        │                  │  28至30頁）      │        │其財產抵償之。    │
│  │      │        │        │          │                      │        │        │                  │100年6月30日準備│        │                  │
│  │      │        │        │          │                      │        │        │                  │  程序筆錄（本院卷│        │                  │
│  │      │        │        │          │                      │        │        │                  │  一第203至205頁）│        │                  │
│  │      │        │        │          │                      │        │        │                  │100年8月10日審判│        │                  │
│  │      │        │        │          │                      │        │        │                  │  筆錄（本院卷一第│        │                  │
│  │      │        │        │          │                      │        │        │                  │  286至309頁）    │        │                  │
├─┼───┼────┼────┼─────┼───────────┼────┼────┼─────────┼─────────┼────┼─────────┤
│33│劉庭安│蔡正洋  │100年4月│苗栗縣頭份│蔡正洋以其所持有之門號│愷他命  │1,000元 │【100年4月2日下午 │【是】（詳如理由欄│毒品危害│劉庭安販賣第三級毒│
│  │      │        │2日上午9│分局附近之│0000000000行動電話撥打│        │        │6時55分42秒】     │所述）            │防制條例│品，處有期徒刑貳年│
│  │      │        │時5分   │華生檳榔攤│劉庭安所持有之門號0917│        │        │劉：喂            │                  │第4條第3│陸月。扣案如附表九│
│  │      │        │        │          │746188行動電話，聯絡交│        │        │蔡：在哪裡        │100年6月7日訊問 │項      │編號四所示之物沒收│
│  │      │        │        │          │易第三級毒品愷他命事項│        │        │劉：家裡睡覺啊    │  筆錄（本院卷一第│        │。未扣案之販賣第三│
│  │      │        │        │          │後，嗣由劉庭安於左揭時│        │        │蔡：又在睡？      │  28 至30頁）     │        │級毒品所得新臺幣壹│
│  │      │        │        │          │、地將第三級毒品愷他命│        │        │劉：嗯            │100年6月30日準備│        │仟元沒收，如全部或│
│  │      │        │        │          │交付予蔡正洋，而販賣第│        │        │蔡：借我兩張啊    │  程序筆錄（本院卷│        │一部不能沒收時，以│
│  │      │        │        │          │三級毒品愷他命既遂。  │        │        │劉：沒有要借咧    │  一第203至205頁）│        │其財產抵償之。    │
│  │      │        │        │          │                      │        │        │蔡：明天給你      │100年8月10日審判│        │                  │
│  │      │        │        │          │                      │        │        │劉：蛤            │  筆錄（本院卷一第│        │                  │
│  │      │        │        │          │                      │        │        │蔡：明天給你      │  286至309頁）    │        │                  │
│  │      │        │        │          │                      │        │        │劉：我不要啊，阿康│                  │        │                  │
│  │      │        │        │          │                      │        │        │    （音譯）都還沒│                  │        │                  │
│  │      │        │        │          │                      │        │        │    給我（模糊）  │                  │        │                  │
│  │      │        │        │          │                      │        │        │蔡：你說什麼啊？  │                  │        │                  │
│  │      │        │        │          │                      │        │        │劉：阿康（音譯）都│                  │        │                  │
│  │      │        │        │          │                      │        │        │    還沒給我咧    │                  │        │                  │
│  │      │        │        │          │                      │        │        │蔡：一張都沒給你？│                  │        │                  │
│  │      │        │        │          │                      │        │        │劉：蛤？          │                  │        │                  │
│  │      │        │        │          │                      │        │        │蔡：一張都沒給你？│                  │        │                  │
│  │      │        │        │          │                      │        │        │劉：嗯            │                  │        │                  │
│  │      │        │        │          │                      │        │        │蔡：張的假的？    │                  │        │                  │
│  │      │        │        │          │                      │        │        │劉：真的咧        │                  │        │                  │
│  │      │        │        │          │                      │        │        │蔡：嗯            │                  │        │                  │
│  │      │        │        │          │                      │        │        │劉：（模糊）打給我│                  │        │                  │
│  │      │        │        │          │                      │        │        │    ，我等一下打給│                  │        │                  │
│  │      │        │        │          │                      │        │        │    你            │                  │        │                  │
│  │      │        │        │          │                      │        │        │蔡：什麼啊？      │                  │        │                  │
│  │      │        │        │          │                      │        │        │劉：我等一下打給你│                  │        │                  │
│  │      │        │        │          │                      │        │        │蔡：嗯            │                  │        │                  │
│  │      │        │        │          │                      │        │        │                  │                  │        │                  │
│  │      │        │        │          │                      │        │        │【100年4月2日晚上7│                  │        │                  │
│  │      │        │        │          │                      │        │        │時47分17秒】      │                  │        │                  │
│  │      │        │        │          │                      │        │        │劉：喂            │                  │        │                  │
│  │      │        │        │          │                      │        │        │蔡：問的怎樣？    │                  │        │                  │
│  │      │        │        │          │                      │        │        │劉：就不能借咧    │                  │        │                  │
│  │      │        │        │          │                      │        │        │蔡：明天就給你了啦│                  │        │                  │
│  │      │        │        │          │                      │        │        │劉：就沒有錢借你，│                  │        │                  │
│  │      │        │        │          │                      │        │        │    真的          │                  │        │                  │
│  │      │        │        │          │                      │        │        │蔡：反正明天就給你│                  │        │                  │
│  │      │        │        │          │                      │        │        │    了            │                  │        │                  │
│  │      │        │        │          │                      │        │        │劉：不行          │                  │        │                  │
│  │      │        │        │          │                      │        │        │蔡：幹你娘，蛤，我│                  │        │                  │
│  │      │        │        │          │                      │        │        │    一點時間好不好│                  │        │                  │
│  │      │        │        │          │                      │        │        │劉：好，我再打給你│                  │        │                  │
│  │      │        │        │          │                      │        │        │    啦            │                  │        │                  │
│  │      │        │        │          │                      │        │        │蔡：又等一下？    │                  │        │                  │
│  │      │        │        │          │                      │        │        │劉：不行借咧，真的│                  │        │                  │
│  │      │        │        │          │                      │        │        │蔡：幹你娘，我又不│                  │        │                  │
│  │      │        │        │          │                      │        │        │    是阿康（音譯）│                  │        │                  │
│  │      │        │        │          │                      │        │        │    （模糊）      │                  │        │                  │
│  │      │        │        │          │                      │        │        │劉：真的咧        │                  │        │                  │
│  │      │        │        │          │                      │        │        │蔡：幹，挺我幾個小│                  │        │                  │
│  │      │        │        │          │                      │        │        │    時會死是不是  │                  │        │                  │
│  │      │        │        │          │                      │        │        │                  │                  │        │                  │
│  │      │        │        │          │                      │        │        │【100年4月2日晚上8│                  │        │                  │
│  │      │        │        │          │                      │        │        │時35分35秒】      │                  │        │                  │
│  │      │        │        │          │                      │        │        │蔡發給劉簡訊：幹你│                  │        │                  │
│  │      │        │        │          │                      │        │        │最好是不接電話    │                  │        │                  │
│  │      │        │        │          │                      │        │        │                  │                  │        │                  │
│  │      │        │        │          │                      │        │        │【100年4月2日晚上8│                  │        │                  │
│  │      │        │        │          │                      │        │        │時46分6秒】       │                  │        │                  │
│  │      │        │        │          │                      │        │        │劉：喂            │                  │        │                  │
│  │      │        │        │          │                      │        │        │蔡：喂            │                  │        │                  │
│  │      │        │        │          │                      │        │        │劉：幹嘛？        │                  │        │                  │
│  │      │        │        │          │                      │        │        │蔡：你在幹嘛啊    │                  │        │                  │
│  │      │        │        │          │                      │        │        │劉：剛起來啊      │                  │        │                  │
│  │      │        │        │          │                      │        │        │蔡：之掰（音譯），│                  │        │                  │
│  │      │        │        │          │                      │        │        │    又說八點要起來│                  │        │                  │
│  │      │        │        │          │                      │        │        │劉：哭爸喔（台音譯│                  │        │                  │
│  │      │        │        │          │                      │        │        │     ）怎樣？     │                  │        │                  │
│  │      │        │        │          │                      │        │        │蔡：要不要借我啦  │                  │        │                  │
│  │      │        │        │          │                      │        │        │劉；沒辦法借咧，幹│                  │        │                  │
│  │      │        │        │          │                      │        │        │    ，我會給阿康（│                  │        │                  │
│  │      │        │        │          │                      │        │        │    音譯）搞死，你│                  │        │                  │
│  │      │        │        │          │                      │        │        │    不要鬧喔      │                  │        │                  │
│  │      │        │        │          │                      │        │        │蔡：之掰，我有幫你│                  │        │                  │
│  │      │        │        │          │                      │        │        │    催他，幹你娘，│                  │        │                  │
│  │      │        │        │          │                      │        │        │    誰知道他在那邊│                  │        │                  │
│  │      │        │        │          │                      │        │        │    拖            │                  │        │                  │
│  │      │        │        │          │                      │        │        │劉：他又說最慢等他│                  │        │                  │
│  │      │        │        │          │                      │        │        │    領錢，然後不屌│                  │        │                  │
│  │      │        │        │          │                      │        │        │    你了，幹      │                  │        │                  │
│  │      │        │        │          │                      │        │        │蔡：他什麼時候領錢│                  │        │                  │
│  │      │        │        │          │                      │        │        │劉：（模糊）      │                  │        │                  │
│  │      │        │        │          │                      │        │        │蔡：蛤            │                  │        │                  │
│  │      │        │        │          │                      │        │        │劉：不知道，真的不│                  │        │                  │
│  │      │        │        │          │                      │        │        │    能咧          │                  │        │                  │
│  │      │        │        │          │                      │        │        │蔡：我明天就給你了│                  │        │                  │
│  │      │        │        │          │                      │        │        │    咧            │                  │        │                  │
│  │      │        │        │          │                      │        │        │劉：不行咧        │                  │        │                  │
│  │      │        │        │          │                      │        │        │蔡：機八（音譯），│                  │        │                  │
│  │      │        │        │          │                      │        │        │    我會害到你是嗎│                  │        │                  │
│  │      │        │        │          │                      │        │        │    啦？          │                  │        │                  │
│  │      │        │        │          │                      │        │        │劉：頂多一千塊，我│                  │        │                  │
│  │      │        │        │          │                      │        │        │    說了          │                  │        │                  │
│  │      │        │        │          │                      │        │        │蔡：真的假的？    │                  │        │                  │
│  │      │        │        │          │                      │        │        │劉：真的咧，跟上次│                  │        │                  │
│  │      │        │        │          │                      │        │        │    一樣的        │                  │        │                  │
│  │      │        │        │          │                      │        │        │蔡：我明天就給你了│                  │        │                  │
│  │      │        │        │          │                      │        │        │    啊            │                  │        │                  │
│  │      │        │        │          │                      │        │        │劉：沒辦法咧，頂多│                  │        │                  │
│  │      │        │        │          │                      │        │        │    一千塊        │                  │        │                  │
│  │      │        │        │          │                      │        │        │蔡：只能一張喔？  │                  │        │                  │
│  │      │        │        │          │                      │        │        │劉：對咧          │                  │        │                  │
│  │      │        │        │          │                      │        │        │蔡：媽的，我新手機│                  │        │                  │
│  │      │        │        │          │                      │        │        │    給你，幹你娘咧│                  │        │                  │
│  │      │        │        │          │                      │        │        │劉：哭爸喔（台音譯│                  │        │                  │
│  │      │        │        │          │                      │        │        │    ），好啊，馬上│                  │        │                  │
│  │      │        │        │          │                      │        │        │    拿去當啊，幹，│                  │        │                  │
│  │      │        │        │          │                      │        │        │    你敢嗎？      │                  │        │                  │
│  │      │        │        │          │                      │        │        │蔡：手機可以當嗎？│                  │        │                  │
│  │      │        │        │          │                      │        │        │劉：如果不能當，拿│                  │        │                  │
│  │      │        │        │          │                      │        │        │    去賣啊        │                  │        │                  │
│  │      │        │        │          │                      │        │        │蔡：賣你媽啦，幹你│                  │        │                  │
│  │      │        │        │          │                      │        │        │    娘            │                  │        │                  │
│  │      │        │        │          │                      │        │        │劉：看有沒有兩千塊│                  │        │                  │
│  │      │        │        │          │                      │        │        │    啊            │                  │        │                  │
│  │      │        │        │          │                      │        │        │蔡：絕對有，應該（│                  │        │                  │
│  │      │        │        │          │                      │        │        │    模糊）        │                  │        │                  │
│  │      │        │        │          │                      │        │        │劉：好啊，你敢的話│                  │        │                  │
│  │      │        │        │          │                      │        │        │    我就敢啊      │                  │        │                  │
│  │      │        │        │          │                      │        │        │蔡：不是，不是賣啦│                  │        │                  │
│  │      │        │        │          │                      │        │        │劉：要賣喔，不是贖│                  │        │                  │
│  │      │        │        │          │                      │        │        │    喔，是賣喔    │                  │        │                  │
│  │      │        │        │          │                      │        │        │蔡：你媽啦，幹你娘│                  │        │                  │
│  │      │        │        │          │                      │        │        │    ，我領錢就要贖│                  │        │                  │
│  │      │        │        │          │                      │        │        │    回來了，操你媽│                  │        │                  │
│  │      │        │        │          │                      │        │        │    咧            │                  │        │                  │
│  │      │        │        │          │                      │        │        │                  │                  │        │                  │
│  │      │        │        │          │                      │        │        │【100年4月2日晚上8│                  │        │                  │
│  │      │        │        │          │                      │        │        │時53分24秒】      │                  │        │                  │
│  │      │        │        │          │                      │        │        │劉：喂            │                  │        │                  │
│  │      │        │        │          │                      │        │        │蔡：你在哪裡？    │                  │        │                  │
│  │      │        │        │          │                      │        │        │劉：家裡啊，要出門│                  │        │                  │
│  │      │        │        │          │                      │        │        │    了            │                  │        │                  │
│  │      │        │        │          │                      │        │        │蔡：還是我現在過去│                  │        │                  │
│  │      │        │        │          │                      │        │        │    找你？        │                  │        │                  │
│  │      │        │        │          │                      │        │        │劉：我現在要去7-11│                  │        │                  │
│  │      │        │        │          │                      │        │        │    ，我現在去你那│                  │        │                  │
│  │      │        │        │          │                      │        │        │    邊一趟，警察局│                  │        │                  │
│  │      │        │        │          │                      │        │        │    那邊一下      │                  │        │                  │
│  │      │        │        │          │                      │        │        │蔡：馬上嗎？      │                  │        │                  │
│  │      │        │        │          │                      │        │        │劉：對啊          │                  │        │                  │
│  │      │        │        │          │                      │        │        │蔡：好            │                  │        │                  │
│  │      │        │        │          │                      │        │        │劉：你過來那個啦，│                  │        │                  │
│  │      │        │        │          │                      │        │        │    華生檳榔啦（音│                  │        │                  │
│  │      │        │        │          │                      │        │        │    譯）          │                  │        │                  │
│  │      │        │        │          │                      │        │        │蔡：好            │                  │        │                  │
│  │      │        │        │          │                      │        │        │劉：你知道嗎，警察│                  │        │                  │
│  │      │        │        │          │                      │        │        │    局那邊的華生檳│                  │        │                  │
│  │      │        │        │          │                      │        │        │    榔（音譯）    │                  │        │                  │
│  │      │        │        │          │                      │        │        │蔡：知道啊        │                  │        │                  │
│  │      │        │        │          │                      │        │        │劉：好，掰掰      │                  │        │                  │
│  │      │        │        │          │                      │        │        │                  │                  │        │                  │
│  │      │        │        │          │                      │        │        │【100年4月2日晚上9│                  │        │                  │
│  │      │        │        │          │                      │        │        │時5分】           │                  │        │                  │
│  │      │        │        │          │                      │        │        │劉：喂            │                  │        │                  │
│  │      │        │        │          │                      │        │        │蔡：到哪裡了？    │                  │        │                  │
│  │      │        │        │          │                      │        │        │劉：我到了啊，你人│                  │        │                  │
│  │      │        │        │          │                      │        │        │    呢？          │                  │        │                  │
│  │      │        │        │          │                      │        │        │蔡：好            │                  │        │                  │
│  │      │        │        │          │                      │        │        │劉：我趕著要走啊，│                  │        │                  │
│  │      │        │        │          │                      │        │        │    你好屌你阿俊耍│                  │        │                  │
│  │      │        │        │          │                      │        │        │    我喔          │                  │        │                  │
│  │      │        │        │          │                      │        │        │                  │                  │        │                  │
│  │      │        │        │          │                      │        │        │【100年4月2日晚上 │                  │        │                  │
│  │      │        │        │          │                      │        │        │10 時37分5秒】    │                  │        │                  │
│  │      │        │        │          │                      │        │        │劉：喂            │                  │        │                  │
│  │      │        │        │          │                      │        │        │蔡：下來啊        │                  │        │                  │
│  │      │        │        │          │                      │        │        │劉：要買幾個？    │                  │        │                  │
│  │      │        │        │          │                      │        │        │蔡：兩個          │                  │        │                  │
├─┼───┼────┼────┼─────┼───────────┼────┼────┼─────────┼─────────┼────┼─────────┤
│34│劉庭安│陳佑慷  │100年4月│苗栗縣頭份│陳佑慷以其所持有之門號│愷他命  │1,000元 │無                │【是】            │毒品危害│劉庭安販賣第三級毒│
│  │      │        │9日晚上8│鎮銀河地球│0000000000行動電話撥打│        │        │                  │                  │防制條例│品，處有期徒刑貳年│
│  │      │        │、9時   │電子遊藝場│劉庭安所持有之門號0917│        │        │                  │100年4月12日警詢│第4條第3│陸月。扣案如附表九│
│  │      │        │        │          │746188行動電話，聯絡交│        │        │                  │  筆錄（100年度偵 │項      │編號四所示之物沒收│
│  │      │        │        │          │易第三級毒品愷他命事項│        │        │                  │  字第2198號卷第48│        │。未扣案之販賣第三│
│  │      │        │        │          │後，嗣由劉庭安於左揭時│        │        │                  │  至64頁）        │        │級毒品所得新臺幣壹│
│  │      │        │        │          │、地將第三級毒品愷他命│        │        │                  │100年4月12日偵訊│        │仟元沒收，如全部或│
│  │      │        │        │          │交付予陳佑慷，而販賣第│        │        │                  │  筆錄（100年度偵 │        │一部不能沒收時，以│
│  │      │        │        │          │三級毒品愷他命既遂。  │        │        │                  │  字第2198號卷第12│        │其財產抵償之。    │
│  │      │        │        │          │                      │        │        │                  │  1 至122頁）     │        │                  │
│  │      │        │        │          │                      │        │        │                  │100年4月15日偵訊│        │                  │
│  │      │        │        │          │                      │        │        │                  │  筆錄（100年度偵 │        │                  │
│  │      │        │        │          │                      │        │        │                  │  字第2198號卷第14│        │                  │
│  │      │        │        │          │                      │        │        │                  │  5 至146頁）     │        │                  │
│  │      │        │        │          │                      │        │        │                  │100年4月13日訊問│        │                  │
│  │      │        │        │          │                      │        │        │                  │  筆錄（100年度偵 │        │                  │
│  │      │        │        │          │                      │        │        │                  │  字第2198號卷第12│        │                  │
│  │      │        │        │          │                      │        │        │                  │  9 至132頁）     │        │                  │
│  │      │        │        │          │                      │        │        │                  │100年6月7日訊問 │        │                  │
│  │      │        │        │          │                      │        │        │                  │  筆錄（本院卷一第│        │                  │
│  │      │        │        │          │                      │        │        │                  │  28 至30頁）     │        │                  │
│  │      │        │        │          │                      │        │        │                  │100年6月30日準備│        │                  │
│  │      │        │        │          │                      │        │        │                  │  程序筆錄（本院卷│        │                  │
│  │      │        │        │          │                      │        │        │                  │  一第203至205頁）│        │                  │
│  │      │        │        │          │                      │        │        │                  │100年8月10日審判│        │                  │
│  │      │        │        │          │                      │        │        │                  │  筆錄（本院卷一第│        │                  │
│  │      │        │        │          │                      │        │        │                  │  286至309頁）    │        │                  │
├─┼───┼────┼────┼─────┼───────────┼────┼────┼─────────┼─────────┼────┼─────────┤
│35│劉庭安│黃明任  │100年4月│苗栗縣頭份│由劉庭安於左揭時、地將│愷他命  │1,000元 │無                │【是】            │毒品危害│劉庭安販賣第三級毒│
│  │      │        │11日中午│鎮銀河地球│第三級毒品愷他命交付予│        │        │                  │                  │防制條例│品，處有期徒刑貳年│
│  │      │        │12時許  │電子遊藝場│黃明任，而販賣第三級毒│        │        │                  │100年4月15日警詢│第4條第3│陸月。未扣案之販賣│
│  │      │        │        │          │品愷他命既遂。        │        │        │                  │  筆錄（100年度偵 │項      │第三級毒品所得新臺│
│  │      │        │        │          │                      │        │        │                  │  字第2198號卷第  │        │幣壹仟元沒收，如全│
│  │      │        │        │          │                      │        │        │                  │  141 至144頁）   │        │部或一部不能沒收時│
│  │      │        │        │          │                      │        │        │                  │100年4月12日偵訊│        │，以其財產抵償之。│
│  │      │        │        │          │                      │        │        │                  │  筆錄（100年度偵 │        │                  │
│  │      │        │        │          │                      │        │        │                  │  字第2198號卷第  │        │                  │
│  │      │        │        │          │                      │        │        │                  │  121 至122頁）   │        │                  │
│  │      │        │        │          │                      │        │        │                  │100年4月15日偵訊│        │                  │
│  │      │        │        │          │                      │        │        │                  │  筆錄（100年度偵 │        │                  │
│  │      │        │        │          │                      │        │        │                  │  字第2198號卷第14│        │                  │
│  │      │        │        │          │                      │        │        │                  │  5 至146頁）     │        │                  │
│  │      │        │        │          │                      │        │        │                  │100年4月13日訊問│        │                  │
│  │      │        │        │          │                      │        │        │                  │  筆錄（100年度偵 │        │                  │
│  │      │        │        │          │                      │        │        │                  │  字第2198號卷第12│        │                  │
│  │      │        │        │          │                      │        │        │                  │  9 至132頁）     │        │                  │
│  │      │        │        │          │                      │        │        │                  │100年6月7日訊問 │        │                  │
│  │      │        │        │          │                      │        │        │                  │  筆錄（本院卷一第│        │                  │
│  │      │        │        │          │                      │        │        │                  │  28 至30頁）     │        │                  │
│  │      │        │        │          │                      │        │        │                  │100年6月30日準備│        │                  │
│  │      │        │        │          │                      │        │        │                  │  程序筆錄（本院卷│        │                  │
│  │      │        │        │          │                      │        │        │                  │  一第203至205頁）│        │                  │
│  │      │        │        │          │                      │        │        │                  │100年8月10日審判│        │                  │
│  │      │        │        │          │                      │        │        │                  │  筆錄（本院卷一第│        │                  │
│  │      │        │        │          │                      │        │        │                  │  286至309頁）    │        │                  │
├─┼───┼────┼────┼─────┼───────────┼────┼────┼─────────┼─────────┼────┼─────────┤
│36│劉庭安│陳佑慷  │100年4月│苗栗縣頭份│陳佑慷以其所持有之門號│愷他命（│1,000元 │無                │【是】            │毒品危害│劉庭安販賣第三級毒│
│  │      │        │11日晚上│鎮○○路8 │0000000000行動電話撥打│1.78公克│（尚未收│                  │                  │防制條例│品未遂，處有期徒刑│
│  │      │        │8時25分 │號（劉庭安│劉庭安所持有之門號0917│）      │到款項即│                  │100年4月11日警詢│第4條第3│壹年月。扣案如附│
│  │      │        │        │租屋處）前│746188行動電話，聯絡交│        │為警查獲│                  │  筆錄（100年度偵 │項、第6 │表九編號四所示之物│
│  │      │        │        │          │易第三級毒品愷他命事項│        │）      │                  │  字第2198號卷第46│項、刑法│沒收。            │
│  │      │        │        │          │後，嗣由劉庭安於左揭時│        │        │                  │  至47頁）        │第25條  │                  │
│  │      │        │        │          │、地將第三級毒品愷他命│        │        │                  │100年4月12日警詢│        │                  │
│  │      │        │        │          │交付予陳佑慷，因當場為│        │        │                  │  筆錄（100年度偵 │        │                  │
│  │      │        │        │          │警查獲而販賣第三級毒品│        │        │                  │  字第2198號卷第48│        │                  │
│  │      │        │        │          │愷他命未遂。          │        │        │                  │  至64頁）        │        │                  │
│  │      │        │        │          │                      │        │        │                  │100年4月12日偵訊│        │                  │
│  │      │        │        │          │                      │        │        │                  │  筆錄（100年度偵 │        │                  │
│  │      │        │        │          │                      │        │        │                  │  字第2198號卷第  │        │                  │
│  │      │        │        │          │                      │        │        │                  │  121 至122頁）   │        │                  │
│  │      │        │        │          │                      │        │        │                  │100年4月13日訊問│        │                  │
│  │      │        │        │          │                      │        │        │                  │  筆錄（100年度偵 │        │                  │
│  │      │        │        │          │                      │        │        │                  │  字第2198號卷第12│        │                  │
│  │      │        │        │          │                      │        │        │                  │  9 至132頁）     │        │                  │
│  │      │        │        │          │                      │        │        │                  │100年6月7日訊問 │        │                  │
│  │      │        │        │          │                      │        │        │                  │  筆錄（本院卷一第│        │                  │
│  │      │        │        │          │                      │        │        │                  │  28 至30頁）     │        │                  │
│  │      │        │        │          │                      │        │        │                  │100年6月30日準備│        │                  │
│  │      │        │        │          │                      │        │        │                  │  程序筆錄（本院卷│        │                  │
│  │      │        │        │          │                      │        │        │                  │  一第203至205頁）│        │                  │
│  │      │        │        │          │                      │        │        │                  │100年8月10日審判│        │                  │
│  │      │        │        │          │                      │        │        │                  │  筆錄（本院卷一第│        │                  │
│  │      │        │        │          │                      │        │        │                  │  286至309頁）    │        │                  │
├─┴───┴────┴────┴─────┴───────────┴────┼────┴─────────┴─────────┴────┴─────────┤
│                                                                    總計    │劉庭安販賣毒品所得共25,400元                                                  │
│                                                                            │劉庭安與高良綺共同販賣毒品所得2,000元                                         │
└──────────────────────────────────────┴───────────────────────────────────────┘
附表三：高良綺部分
┌─┬───┬────┬────┬─────┬───────────┬────┬────┬─────────┬─────────┬────┬─────────┐
│編│行為人│交易對象│交易時間│交易地點  │ 交    易    經    過 │毒品種類│金額（新│通聯譯文          │是否於偵審中自白  │所犯法條│主文欄            │
│號│      │        │        │          │                      │、數量  │臺幣）  │                  │                  │        │                  │
├─┼───┼────┼────┼─────┼───────────┼────┼────┼─────────┼─────────┼────┼─────────┤
│1 │高良綺│徐志華  │100年3月│苗栗縣頭份│徐志華以其所持有之門號│愷他命  │800元   │【100年3月17日下午│【是】            │毒品危害│高良綺共同販賣第三│
│  │劉庭安│        │17日下午│鎮○○路8 │0000000000行動電話撥打│（2公克 │        │4時2分44秒】      │                  │防制條例│級毒品，處有期徒刑│
│  │【及附│        │4時20分 │號（劉庭安│劉庭安所持有之門號0917│）      │        │高：喂            │100年4月12日警詢│第4條第3│壹年月。扣案如附│
│  │表二編│        │        │租屋處）  │746188行動電話，由高良│        │        │徐：喂            │  筆錄（100年度偵 │項      │表九編號四所示之物│
│  │號5部 │        │        │          │綺負責接聽聯絡交易第三│        │        │高：喂            │  字第2198號卷第11│刑法第28│與劉庭安連帶沒收。│
│  │分】  │        │        │          │級毒品愷他命事項後，嗣│        │        │徐：ㄟ            │  至15頁）        │條      │未扣案之販賣第三級│
│  │      │        │        │          │由劉庭安委託高良綺於左│        │        │高：你要來喔      │100年4月13日偵訊│        │毒品所得新臺幣捌佰│
│  │      │        │        │          │揭時、地將第三級毒品愷│        │        │徐：對啊，我快到了│  筆錄（100年度偵 │        │元與劉庭安連帶沒收│
│  │      │        │        │          │他命交付予徐志華，而販│        │        │高：喂            │  字第2198號卷第  │        │，如全部或一部不能│
│  │      │        │        │          │賣第三級毒品愷他命既遂│        │        │徐：喔？          │  124至125頁 ）   │        │沒收時，以其等財產│
│  │      │        │        │          │。                    │        │        │高：喂            │100年6月30日準備│        │連帶抵償之。      │
│  │      │        │        │          │                      │        │        │徐：聽的到嗎？    │  程序筆錄（本院卷│        │                  │
│  │      │        │        │          │                      │        │        │高：喂            │  一第203至205頁）│        │                  │
│  │      │        │        │          │                      │        │        │徐：聽的到嗎？    │100年8月10日審判│        │                  │
│  │      │        │        │          │                      │        │        │高：嗯            │  筆錄（本院卷一第│        │                  │
│  │      │        │        │          │                      │        │        │徐：我說我現在過去│  286至309頁）    │        │                  │
│  │      │        │        │          │                      │        │        │高：嗯            │                  │        │                  │
│  │      │        │        │          │                      │        │        │徐：跟昨天一樣喔  │                  │        │                  │
│  │      │        │        │          │                      │        │        │高：好            │                  │        │                  │
│  │      │        │        │          │                      │        │        │徐：好，直接出來喔│                  │        │                  │
│  │      │        │        │          │                      │        │        │高：嗯            │                  │        │                  │
│  │      │        │        │          │                      │        │        │徐：好            │                  │        │                  │
│  │      │        │        │          │                      │        │        │                  │                  │        │                  │
│  │      │        │        │          │                      │        │        │【100年3月17日下午│                  │        │                  │
│  │      │        │        │          │                      │        │        │4時9分6秒】       │                  │        │                  │
│  │      │        │        │          │                      │        │        │高：喂            │                  │        │                  │
│  │      │        │        │          │                      │        │        │徐：喂            │                  │        │                  │
│  │      │        │        │          │                      │        │        │高：我沒有看到你餒│                  │        │                  │
│  │      │        │        │          │                      │        │        │徐：右手邊白色貨車│                  │        │                  │
│  │      │        │        │          │                      │        │        │    啊            │                  │        │                  │
│  │      │        │        │          │                      │        │        │高：喔，好，掰掰  │                  │        │                  │
│  │      │        │        │          │                      │        │        │徐：好            │                  │        │                  │
├─┼───┼────┼────┼─────┼───────────┼────┼────┼─────────┼─────────┼────┼─────────┤
│2 │高良綺│黃文宏  │100年3月│苗栗縣頭份│黃文宏以其所持有之門號│愷他命1 │400元   │【100年3月21日下午│【是】            │毒品危害│高良綺共同販賣第三│
│  │劉庭安│        │21日下午│鎮○○路8 │0000000000行動電話撥打│公克    │        │3時45分5秒】      │                  │防制條例│級毒品，處有期徒刑│
│  │【及附│        │4時     │號（劉庭安│劉庭安所持有之門號0917│        │        │黃：在幹嘛        │100年4月12日警詢│第4條第3│壹年月。扣案如附│
│  │表二編│        │        │租屋處）樓│746188行動電話，由高良│        │        │高：喂            │  筆錄（100年度偵 │項      │表九編號四所示之物│
│  │號9部 │        │        │下        │綺負責接聽聯絡交易第三│        │        │黃：他在幹嘛      │  字第2198號卷第16│刑法第28│與劉庭安連帶沒收。│
│  │分】  │        │        │          │級毒品愷他命事項後，嗣│        │        │高：他在睡覺      │  至17頁）        │條      │未扣案之販賣第三級│
│  │      │        │        │          │由劉庭安委託高良綺於左│        │        │黃：他還在睡覺？  │100年4月13日偵訊│        │毒品所得新臺幣肆佰│
│  │      │        │        │          │揭時、地將第三級毒品愷│        │        │高：對啊          │  筆錄（100年度偵 │        │元與劉庭安連帶沒收│
│  │      │        │        │          │他命交付予黃文宏，而販│        │        │黃：他從昨天晚上睡│  字第2198號卷第  │        │，如全部或一部不能│
│  │      │        │        │          │賣第三級毒品愷他命既遂│        │        │    到現在？      │  124至125頁 ）   │        │沒收時，以其等財產│
│  │      │        │        │          │。                    │        │        │高：我怎麼知道他晚│100年6月30日準備│        │連帶抵償之。      │
│  │      │        │        │          │                      │        │        │    上幾點睡      │  程序筆錄（本院卷│        │                  │
│  │      │        │        │          │                      │        │        │黃：是喔          │  一第203至205頁）│        │                  │
│  │      │        │        │          │                      │        │        │高：對啊          │100年8月10日審判│        │                  │
│  │      │        │        │          │                      │        │        │黃：我等一下到的時│  筆錄（本院卷一第│        │                  │
│  │      │        │        │          │                      │        │        │    候打給你      │  286至309頁）    │        │                  │
│  │      │        │        │          │                      │        │        │高：嗯            │                  │        │                  │
│  │      │        │        │          │                      │        │        │黃：你要接電話喔  │                  │        │                  │
│  │      │        │        │          │                      │        │        │高：好            │                  │        │                  │
│  │      │        │        │          │                      │        │        │                  │                  │        │                  │
│  │      │        │        │          │                      │        │        │【100年3月21日下午│                  │        │                  │
│  │      │        │        │          │                      │        │        │4時48秒】         │                  │        │                  │
│  │      │        │        │          │                      │        │        │高：喂            │                  │        │                  │
│  │      │        │        │          │                      │        │        │黃：我到囉        │                  │        │                  │
│  │      │        │        │          │                      │        │        │高：嗯，掰掰      │                  │        │                  │
├─┼───┼────┼────┼─────┼───────────┼────┼────┼─────────┼─────────┼────┼─────────┤
│3 │高良綺│黃怡芬  │100年3月│苗栗縣頭份│高良綺以劉庭安所持有之│愷他命  │800元   │【100年3月21日下午│【是】            │毒品危害│高良綺共同販賣第三│
│  │劉庭安│        │21日下午│鎮○○路附│門號0000000000行動電話│        │        │4時8分20秒】      │                  │防制條例│級毒品，處有期徒刑│
│  │【及附│        │4時許   │近        │撥打黃怡芬所持有之門號│        │        │黃：你在哪？      │100年4月12日警詢│第4條第3│壹年月。扣案如附│
│  │表二編│        │        │          │0000000000行動電話，聯│        │        │高：喂，姐喔      │  筆錄（100年度偵 │項      │表九編號四所示之物│
│  │號10部│        │        │          │絡交易第三級毒品愷他命│        │        │黃：嗯，在哪裡    │  字第2198號卷第11│刑法第28│與劉庭安連帶沒收。│
│  │分】  │        │        │          │事項後，嗣由劉庭安委託│        │        │高：你可以打來嗎，│  至15頁、第16至17│條      │未扣案之販賣第三級│
│  │      │        │        │          │高良綺於左揭時、地將第│        │        │    他手機快沒錢了│  頁）            │        │毒品所得新臺幣捌佰│
│  │      │        │        │          │三級毒品愷他命交付予黃│        │        │黃：喔好，我打過去│100年4月13日偵訊│        │元與劉庭安連帶沒收│
│  │      │        │        │          │怡芬，而販賣第三級毒品│        │        │                  │  筆錄（100年度偵 │        │，如全部或一部不能│
│  │      │        │        │          │愷他命既遂。          │        │        │【100年3月21日下午│  字第2198號卷第  │        │沒收時，以其等財產│
│  │      │        │        │          │                      │        │        │4時9分12秒】      │  124至125頁 ）   │        │連帶抵償之。      │
│  │      │        │        │          │                      │        │        │高：喂            │100年6月30日準備│        │                  │
│  │      │        │        │          │                      │        │        │黃：嗯，你在哪裡？│  程序筆錄（本院卷│        │                  │
│  │      │        │        │          │                      │        │        │高：我快到你家了  │  一第203至205頁）│        │                  │
│  │      │        │        │          │                      │        │        │黃：是喔          │100年8月10日審判│        │                  │
│  │      │        │        │          │                      │        │        │高：嗯            │  筆錄（本院卷一第│        │                  │
│  │      │        │        │          │                      │        │        │黃：好，快點、快點│  286至309頁）    │        │                  │
│  │      │        │        │          │                      │        │        │    ，我要上班    │                  │        │                  │
│  │      │        │        │          │                      │        │        │高：好            │                  │        │                  │
│  │      │        │        │          │                      │        │        │黃：嗯嗯，好      │                  │        │                  │
├─┴───┴────┴────┴─────┴───────────┴────┼────┴─────────┴─────────┴────┴─────────┤
│                                                                            │與劉庭安共同販賣毒品所得共2,000元                                             │
└──────────────────────────────────────┴───────────────────────────────────────┘
附表四：李錦榮部分
┌─┬───┬────┬────┬─────┬───────────┬────┬────┬─────────┬─────────┬────┬─────────┐
│編│行為人│交易對象│交易時間│交易地點  │ 交    易    經    過 │毒品種類│金額（新│通聯譯文          │是否於偵審中自白  │所犯法條│主文欄            │
│號│      │        │        │          │                      │、數量  │臺幣）  │                  │                  │        │                  │
├─┼───┼────┼────┼─────┼───────────┼────┼────┼─────────┼─────────┼────┼─────────┤
│ 1│李錦榮│陳敦智  │99年10月│苗栗縣頭份│由謝文通於左揭時、地將│愷他命  │500元   │無                │【是】            │毒品危害│李錦榮共同販賣第三│
│  │謝文通│        │10日晚上│鎮○○路16│李錦榮所有之第三級毒品│（0.5公 │        │                  │                  │防制條例│級毒品，處有期徒刑│
│  │【即附│        │8時許   │8巷5號（謝│愷他命交付予陳敦智，而│克）    │        │                  │100年5月30日偵訊│第4條第3│貳年陸月。扣案之如│
│  │表五編│        │        │文通住處）│販賣第三級毒品愷他命既│        │        │                  │  筆錄（100年度偵 │項      │附表九編號五、八、│
│  │號6部 │        │        │          │遂。                  │        │        │                  │  字第2199號卷第  │刑法第28│九、十二所示之物與│
│  │分】  │        │        │          │                      │        │        │                  │  120 至121頁）   │條      │謝文通連帶沒收。未│
│  │      │        │        │          │                      │        │        │                  │100年6月30日準備│        │扣案之販賣第三級毒│
│  │      │        │        │          │                      │        │        │                  │  程序筆錄（本院卷│        │品所得新臺幣伍佰元│
│  │      │        │        │          │                      │        │        │                  │  一第115至118頁）│        │與謝文通連帶沒收，│
│  │      │        │        │          │                      │        │        │                  │100年8月10日審判│        │如全部或一部不能沒│
│  │      │        │        │          │                      │        │        │                  │  筆錄（本院卷一第│        │收時，以其等財產連│
│  │      │        │        │          │                      │        │        │                  │  286至309頁）    │        │帶抵償之。        │
│  │      │        │        │          │                      │        │        │                  │                  │        │                  │
│  │      │        │        │          │                      │        │        │                  │                  │        │                  │
│  │      │        │        │          │                      │        │        │                  │                  │        │                  │
│  │      │        │        │          │                      │        │        │                  │                  │        │                  │
├─┼───┼────┼────┼─────┼───────────┼────┼────┼─────────┼─────────┼────┼─────────┤
│ 2│李錦榮│曾鴻鈞  │100年2月│苗栗縣竹南│曾鴻鈞以其所持有之門號│愷他命  │1,500 元│無                │【是】            │毒品危害│李錦榮販賣第三級毒│
│  │      │        │間晚上某│鎮（曾鴻鈞│0000000000行動電話撥打│（4公克 │        │                  │                  │防制條例│品，處有期徒刑貳年│
│  │      │        │時許    │住處門口）│李錦榮所持有之門號0976│）      │        │                  │100年4月12日警詢│第4條第3│陸月。扣案如附表九│
│  │      │        │        │          │502981行動電話，聯絡交│        │        │                  │  筆錄（100年度偵 │項      │編號五、六、八、九│
│  │      │        │        │          │易第三級毒品愷他命事項│        │        │                  │  字第2200號卷第27│        │所示之物均沒收。未│
│  │      │        │        │          │後，嗣由李錦榮於左揭時│        │        │                  │  至34頁）        │        │扣案之販賣第三級毒│
│  │      │        │        │          │、地將第三級毒品愷他命│        │        │                  │100年5月10日偵訊│        │品所得新臺幣壹仟伍│
│  │      │        │        │          │交付予曾鴻鈞，而販賣第│        │        │                  │  筆錄（100年度偵 │        │佰元沒收，如全部或│
│  │      │        │        │          │三級毒品愷他命既遂。  │        │        │                  │  字第2199號卷第11│        │一部不能沒收時，以│
│  │      │        │        │          │                      │        │        │                  │  3 至116頁）     │        │其財產抵償之。    │
│  │      │        │        │          │                      │        │        │                  │100年6月7日訊問 │        │                  │
│  │      │        │        │          │                      │        │        │                  │  筆錄（本院卷一第│        │                  │
│  │      │        │        │          │                      │        │        │                  │  42至51頁）      │        │                  │
│  │      │        │        │          │                      │        │        │                  │100年6月30日準備│        │                  │
│  │      │        │        │          │                      │        │        │                  │  程序筆錄（本院卷│        │                  │
│  │      │        │        │          │                      │        │        │                  │  一第115至118頁）│        │                  │
│  │      │        │        │          │                      │        │        │                  │100年8月10日審判│        │                  │
│  │      │        │        │          │                      │        │        │                  │  筆錄（本院卷一第│        │                  │
│  │      │        │        │          │                      │        │        │                  │  286至309頁）    │        │                  │
├─┼───┼────┼────┼─────┼───────────┼────┼────┼─────────┼─────────┼────┼─────────┤
│ 3│李錦榮│謝文通  │100年2月│不詳      │由李錦榮於左揭時、地將│愷他命  │8,000元 │無                │【是】            │毒品危害│李錦榮販賣第三級毒│
│  │      │        │中旬    │          │第三級毒品愷他命交付予│（20幾公│（以每公│                  │                  │防制條例│品，處有期徒刑貳年│
│  │      │        │        │          │謝文通，而販賣第三級毒│克）    │克400元 │                  │100年4月12日警詢│第4條第3│捌月。扣案如附表九│
│  │      │        │        │          │品愷他命既遂。        │        │計算）  │                  │  筆錄（100年度偵 │項      │編號五、八、九所示│
│  │      │        │        │          │                      │        │        │                  │  字第2200號卷第27│        │之物均沒收。未扣案│
│  │      │        │        │          │                      │        │        │                  │  至34頁）        │        │之販賣第三級毒品所│
│  │      │        │        │          │                      │        │        │                  │100年6月7日訊問 │        │得新臺幣捌仟元沒收│
│  │      │        │        │          │                      │        │        │                  │  筆錄（本院卷一第│        │，如全部或一部不能│
│  │      │        │        │          │                      │        │        │                  │  42至51頁）      │        │沒收時，以其財產連│
│  │      │        │        │          │                      │        │        │                  │100年6月30日準備│        │帶抵償之。        │
│  │      │        │        │          │                      │        │        │                  │  程序筆錄（本院卷│        │                  │
│  │      │        │        │          │                      │        │        │                  │  一第115至118頁）│        │                  │
│  │      │        │        │          │                      │        │        │                  │100年8月10日審判│        │                  │
│  │      │        │        │          │                      │        │        │                  │  筆錄（本院卷一第│        │                  │
│  │      │        │        │          │                      │        │        │                  │  286至309頁）    │        │                  │
│  │      │        │        │          │                      │        │        │                  │                  │        │                  │
├─┼───┼────┼────┼─────┼───────────┼────┼────┼─────────┼─────────┼────┼─────────┤
│4 │李錦榮│張維佐  │100年2月│苗栗縣頭份│張維佐以其所持有之門號│愷他命  │1,000元 │【100年2月27日晚上│【是】            │毒品危害│李錦榮共同販賣第三│
│  │謝文通│        │27日晚上│鎮○○路7-│0000000000行動電話撥打│（2公克 │        │7時34分32秒】     │                  │防制條例│級毒品，處有期徒刑│
│  │江彥葶│        │8時54分 │11超商旁  │江彥葶所持有之門號0927│）      │        │江：喂            │100年5月10日偵訊│第4條第3│貳年陸月。扣案如附│
│  │【即附│        │        │          │070172行動電話，聯絡交│        │        │張：聽得到嗎？    │  筆錄（100年度偵 │項      │表九編號五、六、八│
│  │表五編│        │        │          │易第三級毒品愷他命事項│        │        │江：聽得到啊，幹嘛│  字第2199號卷第11│刑法第28│、九、十二、十三、│
│  │號8及 │        │        │          │後，另江彥葶以所持有之│        │        │    ，在上班喔？  │  3 至116頁）     │條      │十七所示之物與謝文│
│  │附表六│        │        │          │上開行動電話撥打謝文通│        │        │張：對啊，在上班啊│100年5月30日偵訊│        │通、江彥葶連帶沒收│
│  │編號1 │        │        │          │所持有之門號0000000000│        │        │江：幾點下班      │  筆錄（100年度偵 │        │。未扣案之販賣第三│
│  │部分】│        │        │          │行動電話轉述張維佐欲購│        │        │張：我喔，隨時都可│  字第2199號卷第12│        │級毒品所得新臺幣壹│
│  │      │        │        │          │買毒品一事，謝文通又將│        │        │    以出去啦      │  0 至121頁）     │        │仟元與謝文通、江彥│
│  │      │        │        │          │電話轉交李錦榮接聽，另│        │        │江：出來可能一個小│100年6月7日訊問 │        │葶連帶沒收，如全部│
│  │      │        │        │          │撥打李錦榮所持有097650│        │        │    時吧，滿街頭份│  筆錄（本院卷一第│        │或一部不能沒收時，│
│  │      │        │        │          │2981門號行動電話聯絡，│        │        │    都是車        │  42至51頁）      │        │以其等財產連帶抵償│
│  │      │        │        │          │原由謝文通負責送交第三│        │        │張：我知道啊，差不│100年6月30日準備│        │之。              │
│  │      │        │        │          │級愷他命，惟因找不到張│        │        │    多啦，我現在出│  程序筆錄（本院卷│        │                  │
│  │      │        │        │          │維佐，嗣改由李錦榮於左│        │        │    去的話大概一下│  一第115至118頁）│        │                  │
│  │      │        │        │          │揭時、地將第三級毒品愷│        │        │    到市區，你有摩│100年8月10日審判│        │                  │
│  │      │        │        │          │他命交付予張維佐，而販│        │        │    托車可以騎嗎？│  筆錄（本院卷一第│        │                  │
│  │      │        │        │          │賣第三級毒品愷他命既遂│        │        │江：我沒空啊，我今│  286至309頁）    │        │                  │
│  │      │        │        │          │。                    │        │        │    天沒空，我只能│                  │        │                  │
│  │      │        │        │          │                      │        │        │    ，只找我朋友而│                  │        │                  │
│  │      │        │        │          │                      │        │        │    已            │                  │        │                  │
│  │      │        │        │          │                      │        │        │張：就像上次那一個│                  │        │                  │
│  │      │        │        │          │                      │        │        │    是嗎          │                  │        │                  │
│  │      │        │        │          │                      │        │        │江：不管是誰啦    │                  │        │                  │
│  │      │        │        │          │                      │        │        │張：喔            │                  │        │                  │
│  │      │        │        │          │                      │        │        │江：反正就是7-11  │                  │        │                  │
│  │      │        │        │          │                      │        │        │張：對啊，就是那個│                  │        │                  │
│  │      │        │        │          │                      │        │        │    7-11是嗎      │                  │        │                  │
│  │      │        │        │          │                      │        │        │江：嗯            │                  │        │                  │
│  │      │        │        │          │                      │        │        │張：那我出門的時候│                  │        │                  │
│  │      │        │        │          │                      │        │        │    打給你啊      │                  │        │                  │
│  │      │        │        │          │                      │        │        │江：然後要多久？  │                  │        │                  │
│  │      │        │        │          │                      │        │        │張：多久，不然我快│                  │        │                  │
│  │      │        │        │          │                      │        │        │    到的時候打給你│                  │        │                  │
│  │      │        │        │          │                      │        │        │    好不好？      │                  │        │                  │
│  │      │        │        │          │                      │        │        │江：你哪時候出發？│                  │        │                  │
│  │      │        │        │          │                      │        │        │    還沒？        │                  │        │                  │
│  │      │        │        │          │                      │        │        │張：我還沒有，大概│                  │        │                  │
│  │      │        │        │          │                      │        │        │    十五分鐘後出發│                  │        │                  │
│  │      │        │        │          │                      │        │        │    吧            │                  │        │                  │
│  │      │        │        │          │                      │        │        │江：你要出發打給我│                  │        │                  │
│  │      │        │        │          │                      │        │        │    好了          │                  │        │                  │
│  │      │        │        │          │                      │        │        │張：OK，好        │                  │        │                  │
│  │      │        │        │          │                      │        │        │江：掰掰          │                  │        │                  │
│  │      │        │        │          │                      │        │        │                  │                  │        │                  │
│  │      │        │        │          │                      │        │        │【100年2月27日晚上│                  │        │                  │
│  │      │        │        │          │                      │        │        │7時37分23秒】     │                  │        │                  │
│  │      │        │        │          │                      │        │        │江：喂            │                  │        │                  │
│  │      │        │        │          │                      │        │        │謝：幹嘛          │                  │        │                  │
│  │      │        │        │          │                      │        │        │江：那個啊，你叫小│                  │        │                  │
│  │      │        │        │          │                      │        │        │    龍聽一下好了  │                  │        │                  │
│  │      │        │        │          │                      │        │        │李：喂            │                  │        │                  │
│  │      │        │        │          │                      │        │        │江：我朋友等一下找│                  │        │                  │
│  │      │        │        │          │                      │        │        │    我啊          │                  │        │                  │
│  │      │        │        │          │                      │        │        │李：然後勒，要找我│                  │        │                  │
│  │      │        │        │          │                      │        │        │    ，你不是沒出門│                  │        │                  │
│  │      │        │        │          │                      │        │        │    的人          │                  │        │                  │
│  │      │        │        │          │                      │        │        │江：我在這樣講你還│                  │        │                  │
│  │      │        │        │          │                      │        │        │    聽不懂，每次都│                  │        │                  │
│  │      │        │        │          │                      │        │        │    很聰（音譯，些│                  │        │                  │
│  │      │        │        │          │                      │        │        │    許模糊）碰面的│                  │        │                  │
│  │      │        │        │          │                      │        │        │    啊，在便利商店│                  │        │                  │
│  │      │        │        │          │                      │        │        │    的啊，中美矽晶│                  │        │                  │
│  │      │        │        │          │                      │        │        │    （音譯）的那個│                  │        │                  │
│  │      │        │        │          │                      │        │        │    學校同學，他現│                  │        │                  │
│  │      │        │        │          │                      │        │        │    在從公司出來他│                  │        │                  │
│  │      │        │        │          │                      │        │        │    要去燈會，反正│                  │        │                  │
│  │      │        │        │          │                      │        │        │    他開車差不多塞│                  │        │                  │
│  │      │        │        │          │                      │        │        │    三四十分鐘吧，│                  │        │                  │
│  │      │        │        │          │                      │        │        │    三四十分鐘過後│                  │        │                  │
│  │      │        │        │          │                      │        │        │李：塞車啊        │                  │        │                  │
│  │      │        │        │          │                      │        │        │江：嗯，我等一下再│                  │        │                  │
│  │      │        │        │          │                      │        │        │    通知你，看在誰│                  │        │                  │
│  │      │        │        │          │                      │        │        │    過去          │                  │        │                  │
│  │      │        │        │          │                      │        │        │李：7-11？        │                  │        │                  │
│  │      │        │        │          │                      │        │        │江：對，外面的喔  │                  │        │                  │
│  │      │        │        │          │                      │        │        │李：好            │                  │        │                  │
│  │      │        │        │          │                      │        │        │江：OK，嗯        │                  │        │                  │
│  │      │        │        │          │                      │        │        │                  │                  │        │                  │
│  │      │        │        │          │                      │        │        │【100年2月27日晚  │                  │        │                  │
│  │      │        │        │          │                      │        │        │上8時8分49秒】    │                  │        │                  │
│  │      │        │        │          │                      │        │        │江：喂            │                  │        │                  │
│  │      │        │        │          │                      │        │        │張：喂            │                  │        │                  │
│  │      │        │        │          │                      │        │        │江：嘿            │                  │        │                  │
│  │      │        │        │          │                      │        │        │張：小江，我現在在│                  │        │                  │
│  │      │        │        │          │                      │        │        │    路上了        │                  │        │                  │
│  │      │        │        │          │                      │        │        │江：差不多久大概講│                  │        │                  │
│  │      │        │        │          │                      │        │        │    一下          │                  │        │                  │
│  │      │        │        │          │                      │        │        │張：我現在剛在中華│                  │        │                  │
│  │      │        │        │          │                      │        │        │    路，剛轉出來中│                  │        │                  │
│  │      │        │        │          │                      │        │        │    華路，我不知道│                  │        │                  │
│  │      │        │        │          │                      │        │        │    頭份到底有多塞│                  │        │                  │
│  │      │        │        │          │                      │        │        │    車啦，不然我到│                  │        │                  │
│  │      │        │        │          │                      │        │        │    中的時候打給你│                  │        │                  │
│  │      │        │        │          │                      │        │        │江：OKOK，好      │                  │        │                  │
│  │      │        │        │          │                      │        │        │張：那我要借多少錢│                  │        │                  │
│  │      │        │        │          │                      │        │        │    要先給你講嗎  │                  │        │                  │
│  │      │        │        │          │                      │        │        │江：甚麼啊，你要多│                  │        │                  │
│  │      │        │        │          │                      │        │        │    少錢？        │                  │        │                  │
│  │      │        │        │          │                      │        │        │張：借一千塊吧    │                  │        │                  │
│  │      │        │        │          │                      │        │        │江：一千，上次還有│                  │        │                  │
│  │      │        │        │          │                      │        │        │    欠你知道嗎？  │                  │        │                  │
│  │      │        │        │          │                      │        │        │張：對吼，我現在我│                  │        │                  │
│  │      │        │        │          │                      │        │        │    下禮拜        │                  │        │                  │
│  │      │        │        │          │                      │        │        │江：他才問我啊    │                  │        │                  │
│  │      │        │        │          │                      │        │        │張：喔，對吼，忘記│                  │        │                  │
│  │      │        │        │          │                      │        │        │    了，不然下禮拜│                  │        │                  │
│  │      │        │        │          │                      │        │        │    拿去學校給你  │                  │        │                  │
│  │      │        │        │          │                      │        │        │江：好，好，好    │                  │        │                  │
│  │      │        │        │          │                      │        │        │張：我今天不會啦  │                  │        │                  │
│  │      │        │        │          │                      │        │        │江：好            │                  │        │                  │
│  │      │        │        │          │                      │        │        │張：好            │                  │        │                  │
│  │      │        │        │          │                      │        │        │                  │                  │        │                  │
│  │      │        │        │          │                      │        │        │【100年2月27日晚上│                  │        │                  │
│  │      │        │        │          │                      │        │        │8時34分41秒】     │                  │        │                  │
│  │      │        │        │          │                      │        │        │江：喂            │                  │        │                  │
│  │      │        │        │          │                      │        │        │張：小江喔，我可以│                  │        │                  │
│  │      │        │        │          │                      │        │        │    在那個7-11對面│                  │        │                  │
│  │      │        │        │          │                      │        │        │    等他嗎，因為轉│                  │        │                  │
│  │      │        │        │          │                      │        │        │    不過去啊      │                  │        │                  │
│  │      │        │        │          │                      │        │        │江：轉不過去喔    │                  │        │                  │
│  │      │        │        │          │                      │        │        │張：對啊，對啊    │                  │        │                  │
│  │      │        │        │          │                      │        │        │江：完全，那他也過│                  │        │                  │
│  │      │        │        │          │                      │        │        │    不去啊，摩托車│                  │        │                  │
│  │      │        │        │          │                      │        │        │    要怎麼過去，叫│                  │        │                  │
│  │      │        │        │          │                      │        │        │    他走路過去喔  │                  │        │                  │
│  │      │        │        │          │                      │        │        │張：直走可以啊，就│                  │        │                  │
│  │      │        │        │          │                      │        │        │    是往那個中華汽│                  │        │                  │
│  │      │        │        │          │                      │        │        │    車那走，因為我│                  │        │                  │
│  │      │        │        │          │                      │        │        │    現在中央路要左│                  │        │                  │
│  │      │        │        │          │                      │        │        │    轉7-11，左轉不│                  │        │                  │
│  │      │        │        │          │                      │        │        │    過去啊        │                  │        │                  │
│  │      │        │        │          │                      │        │        │江：好，那你在中華│                  │        │                  │
│  │      │        │        │          │                      │        │        │    汽車那等他    │                  │        │                  │
│  │      │        │        │          │                      │        │        │張：喔，好        │                  │        │                  │
│  │      │        │        │          │                      │        │        │江：嗯，掰掰      │                  │        │                  │
│  │      │        │        │          │                      │        │        │                  │                  │        │                  │
│  │      │        │        │          │                      │        │        │【100年2月27日晚上│                  │        │                  │
│  │      │        │        │          │                      │        │        │8時35分20秒】     │                  │        │                  │
│  │      │        │        │          │                      │        │        │謝：幹嘛          │                  │        │                  │
│  │      │        │        │          │                      │        │        │江：喂，阿龍還在那│                  │        │                  │
│  │      │        │        │          │                      │        │        │    嗎？          │                  │        │                  │
│  │      │        │        │          │                      │        │        │謝：還在啊        │                  │        │                  │
│  │      │        │        │          │                      │        │        │江：那個到了啊，阿│                  │        │                  │
│  │      │        │        │          │                      │        │        │    美（音譯）啊  │                  │        │                  │
│  │      │        │        │          │                      │        │        │謝：阿美？        │                  │        │                  │
│  │      │        │        │          │                      │        │        │江：中美（音譯）啊│                  │        │                  │
│  │      │        │        │          │                      │        │        │    ，他過不來，他│                  │        │                  │
│  │      │        │        │          │                      │        │        │    在三菱旁邊等  │                  │        │                  │
│  │      │        │        │          │                      │        │        │謝：我不知道啊    │                  │        │                  │
│  │      │        │        │          │                      │        │        │江：你不知道？    │                  │        │                  │
│  │      │        │        │          │                      │        │        │謝：我不知道      │                  │        │                  │
│  │      │        │        │          │                      │        │        │江：跟他講叫他去了│                  │        │                  │
│  │      │        │        │          │                      │        │        │    啊，你不知道，│                  │        │                  │
│  │      │        │        │          │                      │        │        │    跟他講啊      │                  │        │                  │
│  │      │        │        │          │                      │        │        │謝：你等一下      │                  │        │                  │
│  │      │        │        │          │                      │        │        │李：幹嘛          │                  │        │                  │
│  │      │        │        │          │                      │        │        │江：到了，人到了餒│                  │        │                  │
│  │      │        │        │          │                      │        │        │李：在哪？7-11喔？│                  │        │                  │
│  │      │        │        │          │                      │        │        │江：他車子轉過不來│                  │        │                  │
│  │      │        │        │          │                      │        │        │    ，7-11對面，賣│                  │        │                  │
│  │      │        │        │          │                      │        │        │    車子的三菱    │                  │        │                  │
│  │      │        │        │          │                      │        │        │李：三菱？        │                  │        │                  │
│  │      │        │        │          │                      │        │        │江：嗯，白色TOYOTA│                  │        │                  │
│  │      │        │        │          │                      │        │        │李：嗯            │                  │        │                  │
│  │      │        │        │          │                      │        │        │江：好，OK        │                  │        │                  │
│  │      │        │        │          │                      │        │        │                  │                  │        │                  │
│  │      │        │        │          │                      │        │        │【100年2月27日晚上│                  │        │                  │
│  │      │        │        │          │                      │        │        │時45分34秒】      │                  │        │                  │
│  │      │        │        │          │                      │        │        │江：喂            │                  │        │                  │
│  │      │        │        │          │                      │        │        │李：你朋友是誰？  │                  │        │                  │
│  │      │        │        │          │                      │        │        │江：學校同學和外面│                  │        │                  │
│  │      │        │        │          │                      │        │        │    的朋友        │                  │        │                  │
│  │      │        │        │          │                      │        │        │李：他樣不認識，他│                  │        │                  │
│  │      │        │        │          │                      │        │        │    又不知道路    │                  │        │                  │
│  │      │        │        │          │                      │        │        │江：甚麼意思      │                  │        │                  │
│  │      │        │        │          │                      │        │        │李：會搞死喔，叫他│                  │        │                  │
│  │      │        │        │          │                      │        │        │    進來巷口啊    │                  │        │                  │
│  │      │        │        │          │                      │        │        │江：他過不去啊    │                  │        │                  │
│  │      │        │        │          │                      │        │        │李：他過不去，他電│                  │        │                  │
│  │      │        │        │          │                      │        │        │    話幾號？      │                  │        │                  │
│  │      │        │        │          │                      │        │        │江：等一下我看一下│                  │        │                  │
│  │      │        │        │          │                      │        │        │    0989          │                  │        │                  │
│  │      │        │        │          │                      │        │        │李：0989嗯        │                  │        │                  │
│  │      │        │        │          │                      │        │        │江：007           │                  │        │                  │
│  │      │        │        │          │                      │        │        │李：007嗯         │                  │        │                  │
│  │      │        │        │          │                      │        │        │江：129           │                  │        │                  │
│  │      │        │        │          │                      │        │        │李：他開車還是騎車│                  │        │                  │
│  │      │        │        │          │                      │        │        │江：嗄？          │                  │        │                  │
│  │      │        │        │          │                      │        │        │李：他開車還是騎車│                  │        │                  │
│  │      │        │        │          │                      │        │        │    ？開車喔？    │                  │        │                  │
│  │      │        │        │          │                      │        │        │江：白色TOYOTA    │                  │        │                  │
│  │      │        │        │          │                      │        │        │李：嗯            │                  │        │                  │
│  │      │        │        │          │                      │        │        │江：嗯            │                  │        │                  │
│  │      │        │        │          │                      │        │        │                  │                  │        │                  │
│  │      │        │        │          │                      │        │        │【100年2月27日晚上│                  │        │                  │
│  │      │        │        │          │                      │        │        │8時47分13秒】     │                  │        │                  │
│  │      │        │        │          │                      │        │        │江：喂            │                  │        │                  │
│  │      │        │        │          │                      │        │        │謝：喂            │                  │        │                  │
│  │      │        │        │          │                      │        │        │江：嗯            │                  │        │                  │
│  │      │        │        │          │                      │        │        │謝：你剛叫我去三菱│                  │        │                  │
│  │      │        │        │          │                      │        │        │    給誰？鍾志煒（│                  │        │                  │
│  │      │        │        │          │                      │        │        │    音譯）喔？    │                  │        │                  │
│  │      │        │        │          │                      │        │        │江：中美（音譯）  │                  │        │                  │
│  │      │        │        │          │                      │        │        │謝：中美（音譯）？│                  │        │                  │
│  │      │        │        │          │                      │        │        │江：小龍不是自己處│                  │        │                  │
│  │      │        │        │          │                      │        │        │    理，怎麼叫你  │                  │        │                  │
│  │      │        │        │          │                      │        │        │謝：就沒看到人    │                  │        │                  │
│  │      │        │        │          │                      │        │        │江：友啦，三菱左邊│                  │        │                  │
│  │      │        │        │          │                      │        │        │    或右邊，白色的│                  │        │                  │
│  │      │        │        │          │                      │        │        │    ，就跟你那個你│                  │        │                  │
│  │      │        │        │          │                      │        │        │    家的TOYOTA一樣│                  │        │                  │
│  │      │        │        │          │                      │        │        │    的啊          │                  │        │                  │
│  │      │        │        │          │                      │        │        │謝：我繞回來了    │                  │        │                  │
│  │      │        │        │          │                      │        │        │江：沒關係啊，小龍│                  │        │                  │
│  │      │        │        │          │                      │        │        │    處理啊        │                  │        │                  │
│  │      │        │        │          │                      │        │        │謝：小龍叫我去也  │                  │        │                  │
│  │      │        │        │          │                      │        │        │江：你不是回來了？│                  │        │                  │
│  │      │        │        │          │                      │        │        │謝：我沒有看到他，│                  │        │                  │
│  │      │        │        │          │                      │        │        │    我回來了      │                  │        │                  │
│  │      │        │        │          │                      │        │        │江：所以要換他自己│                  │        │                  │
│  │      │        │        │          │                      │        │        │    去了啊        │                  │        │                  │
│  │      │        │        │          │                      │        │        │謝：嗄？          │                  │        │                  │
│  │      │        │        │          │                      │        │        │江：不懂          │                  │        │                  │
│  │      │        │        │          │                      │        │        │謝：我不知道，你跟│                  │        │                  │
│  │      │        │        │          │                      │        │        │   他講           │                  │        │                  │
│  │      │        │        │          │                      │        │        │江：他就打給我了勒│                  │        │                  │
│  │      │        │        │          │                      │        │        │李：喂            │                  │        │                  │
│  │      │        │        │          │                      │        │        │江：嗯            │                  │        │                  │
│  │      │        │        │          │                      │        │        │李：幹嘛          │                  │        │                  │
│  │      │        │        │          │                      │        │        │江：你不是又打給我│                  │        │                  │
│  │      │        │        │          │                      │        │        │    了，又問我幹嘛│                  │        │                  │
│  │      │        │        │          │                      │        │        │    謝文聰（音譯）│                  │        │                  │
│  │      │        │        │          │                      │        │        │    又把電話拿給你│                  │        │                  │
│  │      │        │        │          │                      │        │        │    幹嘛          │                  │        │                  │
│  │      │        │        │          │                      │        │        │李：打給他又沒接  │                  │        │                  │
│  │      │        │        │          │                      │        │        │江：沒接？        │                  │        │                  │
│  │      │        │        │          │                      │        │        │李：對啊          │                  │        │                  │
│  │      │        │        │          │                      │        │        │江：              │                  │        │                  │
│  │      │        │        │          │                      │        │        │                  │                  │        │                  │
│  │      │        │        │          │                      │        │        │【100年2月27日晚上│                  │        │                  │
│  │      │        │        │          │                      │        │        │8時49分10秒】     │                  │        │                  │
│  │      │        │        │          │                      │        │        │張：喂            │                  │        │                  │
│  │      │        │        │          │                      │        │        │江：你現在是甚麼狀│                  │        │                  │
│  │      │        │        │          │                      │        │        │    況？          │                  │        │                  │
│  │      │        │        │          │                      │        │        │張：嗄？          │                  │        │                  │
│  │      │        │        │          │                      │        │        │江：你甚麼狀況    │                  │        │                  │
│  │      │        │        │          │                      │        │        │張：我在中華啊，中│                  │        │                  │
│  │      │        │        │          │                      │        │        │    華汽車啊      │                  │        │                  │
│  │      │        │        │          │                      │        │        │江：我朋友打給你你│                  │        │                  │
│  │      │        │        │          │                      │        │        │    不接喔？      │                  │        │                  │
│  │      │        │        │          │                      │        │        │張：他打給我？他沒│                  │        │                  │
│  │      │        │        │          │                      │        │        │    有打給我啊    │                  │        │                  │
│  │      │        │        │          │                      │        │        │江：0976的啊      │                  │        │                  │
│  │      │        │        │          │                      │        │        │張：0976沒有啊，我│                  │        │                  │
│  │      │        │        │          │                      │        │        │    剛電話沒有響，│                  │        │                  │
│  │      │        │        │          │                      │        │        │    也沒有未接來電│                  │        │                  │
│  │      │        │        │          │                      │        │        │    啊            │                  │        │                  │
│  │      │        │        │          │                      │        │        │江：朋友過去又沒看│                  │        │                  │
│  │      │        │        │          │                      │        │        │    到你，到底停哪│                  │        │                  │
│  │      │        │        │          │                      │        │        │    裡            │                  │        │                  │
│  │      │        │        │          │                      │        │        │張：我把車子停在巷│                  │        │                  │
│  │      │        │        │          │                      │        │        │    子裡面，我人在│                  │        │                  │
│  │      │        │        │          │                      │        │        │    中華汽車啊    │                  │        │                  │
│  │      │        │        │          │                      │        │        │江：他說沒看到你  │                  │        │                  │
│  │      │        │        │          │                      │        │        │張：我在招牌底下啊│                  │        │                  │
│  │      │        │        │          │                      │        │        │江：你乾脆走去7-11│                  │        │                  │
│  │      │        │        │          │                      │        │        │    好了，你覺得怎│                  │        │                  │
│  │      │        │        │          │                      │        │        │    麼樣？        │                  │        │                  │
│  │      │        │        │          │                      │        │        │張：可是7-11，可是│                  │        │                  │
│  │      │        │        │          │                      │        │        │    我不記得你朋友│                  │        │                  │
│  │      │        │        │          │                      │        │        │    長怎樣餒      │                  │        │                  │
│  │      │        │        │          │                      │        │        │江：他會打給你就好│                  │        │                  │
│  │      │        │        │          │                      │        │        │    了，你就走到7-│                  │        │                  │
│  │      │        │        │          │                      │        │        │    11好不好？    │                  │        │                  │
│  │      │        │        │          │                      │        │        │張：好，我走過去  │                  │        │                  │
│  │      │        │        │          │                      │        │        │江：再三分鐘      │                  │        │                  │
├─┼───┼────┼────┼─────┼───────────┼────┼────┼─────────┼─────────┼────┼─────────┤
│5 │李錦榮│曾鴻鈞  │100年2月│苗栗縣頭份│曾鴻鈞以其所持有之門號│愷他命  │1,500元 │【100年2月27日凌晨│【是】            │毒品危害│李錦榮販賣第三級毒│
│  │      │        │27日凌晨│鎮某處    │0000000000行動電話撥打│（4公克 │        │1時36分59秒】     │                  │防制條例│品，處有期徒刑貳年│
│  │      │        │1時許   │          │李錦榮所持有之門號0916│）      │        │李：你誰          │100年4月12日警詢│第4條第3│陸月。扣案如附表九│
│  │      │        │        │          │210092行動電話（未扣案│        │        │曾：怎樣          │  筆錄（100年度偵 │項      │編號五、八、九所示│
│  │      │        │        │          │），聯絡交易第三級毒品│        │        │李：你子百，你現在│  字第2200號卷第27│        │之物沒收。未扣案之│
│  │      │        │        │          │愷他命事項後，嗣由李錦│        │        │    才打電話來喔  │  至34頁）        │        │門號0000000000號  │
│  │      │        │        │          │榮於左揭時、地將第三級│        │        │曾：怎樣，現在時間│100年5月10日偵訊│        │SIM卡壹枚沒收，如 │
│  │      │        │        │          │毒品愷他命交付予曾鴻鈞│        │        │    比較好啊      │  筆錄（100年度偵 │        │全部或一部不能沒收│
│  │      │        │        │          │，而販賣第三級毒品愷他│        │        │李：你真的大尾了  │  字第2199號卷第11│        │時，追徵其價額。未│
│  │      │        │        │          │命既遂。              │        │        │曾：什麼          │  3 至116頁）     │        │扣案之販賣第三級毒│
│  │      │        │        │          │                      │        │        │李：你大尾了，你在│100年6月7日訊問 │        │品所得新臺幣壹仟伍│
│  │      │        │        │          │                      │        │        │    哪            │  筆錄（本院卷一第│        │佰元沒收，如全部或│
│  │      │        │        │          │                      │        │        │曾：什麼          │  42至51頁）      │        │一部不能沒收時，以│
│  │      │        │        │          │                      │        │        │李；你在哪裡啦    │100年6月30日準備│        │其財產抵償之。    │
│  │      │        │        │          │                      │        │        │曾：要找你啊，在哪│  程序筆錄（本院卷│        │                  │
│  │      │        │        │          │                      │        │        │李：你在那等好嗎，│  一第115至118頁）│        │                  │
│  │      │        │        │          │                      │        │        │    交流道那等好嗎│100年8月10日審判│        │                  │
│  │      │        │        │          │                      │        │        │曾：你在哪        │  筆錄（本院卷一第│        │                  │
│  │      │        │        │          │                      │        │        │李：我在你又不知道│  286至309頁）    │        │                  │
│  │      │        │        │          │                      │        │        │    的地方        │                  │        │                  │
│  │      │        │        │          │                      │        │        │曾：我在分局前面等│                  │        │                  │
│  │      │        │        │          │                      │        │        │    好嗎          │                  │        │                  │
│  │      │        │        │          │                      │        │        │李：你子百，玩這種│                  │        │                  │
│  │      │        │        │          │                      │        │        │    有的沒的      │                  │        │                  │
│  │      │        │        │          │                      │        │        │曾：上公園        │                  │        │                  │
│  │      │        │        │          │                      │        │        │李；什麼          │                  │        │                  │
│  │      │        │        │          │                      │        │        │曾：上公園        │                  │        │                  │
│  │      │        │        │          │                      │        │        │李：我沒有那麼快喔│                  │        │                  │
│  │      │        │        │          │                      │        │        │曾：那你又說在哪，│                  │        │                  │
│  │      │        │        │          │                      │        │        │    又沒那麼快    │                  │        │                  │
│  │      │        │        │          │                      │        │        │李：我報你又不知道│                  │        │                  │
│  │      │        │        │          │                      │        │        │    路            │                  │        │                  │
│  │      │        │        │          │                      │        │        │曾：我跑車的，我怎│                  │        │                  │
│  │      │        │        │          │                      │        │        │    麼會不知道路  │                  │        │                  │
│  │      │        │        │          │                      │        │        │李：你到（音譯）打│                  │        │                  │
│  │      │        │        │          │                      │        │        │    給我好嗎      │                  │        │                  │
│  │      │        │        │          │                      │        │        │曾：可以，我就快到│                  │        │                  │
│  │      │        │        │          │                      │        │        │    了啊          │                  │        │                  │
│  │      │        │        │          │                      │        │        │李：多久啊        │                  │        │                  │
│  │      │        │        │          │                      │        │        │曾：3分鐘就到了   │                  │        │                  │
│  │      │        │        │          │                      │        │        │李：幾分鐘啊      │                  │        │                  │
│  │      │        │        │          │                      │        │        │曾：3分鐘         │                  │        │                  │
│  │      │        │        │          │                      │        │        │李：好            │                  │        │                  │
├─┼───┼────┼────┼─────┼───────────┼────┼────┼─────────┼─────────┼────┼─────────┤
│6 │李錦榮│謝文通  │100年2月│苗栗縣頭份│由李錦榮於左揭時、地將│愷他命  │800元   │無                │【是】            │毒品危害│李錦榮販賣第三級毒│
│  │      │        │底      │鎮○○路16│第三級毒品愷他命交付予│（2公克 │        │                  │                  │防制條例│品，處有期徒刑貳年│
│  │      │        │        │8巷5號（謝│謝文通，而販賣第三級毒│）      │        │                  │100年4月12日警詢│第4條第3│陸月。扣案如附表九│
│  │      │        │        │文通住處）│品愷他命既遂。        │        │        │                  │  筆錄（100年度偵 │項      │編號五、八、九所示│
│  │      │        │        │          │                      │        │        │                  │  字第2200號卷第27│        │之物沒收。未扣案之│
│  │      │        │        │          │                      │        │        │                  │  至34頁）        │        │販賣第三級毒品所得│
│  │      │        │        │          │                      │        │        │                  │100年4月12日偵訊│        │新臺幣捌佰元沒收，│
│  │      │        │        │          │                      │        │        │                  │  筆錄（100年度偵 │        │如全部或一部不能沒│
│  │      │        │        │          │                      │        │        │                  │  字第2199號卷第  │        │收時，以其財產抵償│
│  │      │        │        │          │                      │        │        │                  │  74至76頁）      │        │之。              │
│  │      │        │        │          │                      │        │        │                  │100年4月13日訊問│        │                  │
│  │      │        │        │          │                      │        │        │                  │  筆錄（100年度偵 │        │                  │
│  │      │        │        │          │                      │        │        │                  │  字第2199號卷第80│        │                  │
│  │      │        │        │          │                      │        │        │                  │  至84頁）        │        │                  │
│  │      │        │        │          │                      │        │        │                  │100年6月7日訊問 │        │                  │
│  │      │        │        │          │                      │        │        │                  │  筆錄（本院卷一第│        │                  │
│  │      │        │        │          │                      │        │        │                  │  80 至84頁）     │        │                  │
│  │      │        │        │          │                      │        │        │                  │100年6月30日準備│        │                  │
│  │      │        │        │          │                      │        │        │                  │  程序筆錄（本院卷│        │                  │
│  │      │        │        │          │                      │        │        │                  │  一第115至118頁）│        │                  │
│  │      │        │        │          │                      │        │        │                  │100年8月10日審判│        │                  │
│  │      │        │        │          │                      │        │        │                  │  筆錄（本院卷一第│        │                  │
│  │      │        │        │          │                      │        │        │                  │  286至309頁）    │        │                  │
│  │      │        │        │          │                      │        │        │                  │                  │        │                  │
├─┼───┼────┼────┼─────┼───────────┼────┼────┼─────────┼─────────┼────┼─────────┤
│7 │李錦榮│謝文通  │100年2月│苗栗縣頭份│由李錦榮於左揭時、地將│愷他命  │800元   │無                │【是】            │毒品危害│李錦榮販賣第三級毒│
│  │      │        │底      │鎮○○路16│第三級毒品愷他命交付予│（2公克 │        │                  │                  │防制條例│品，處有期徒刑貳年│
│  │      │        │        │8巷5號（謝│謝文通，而販賣第三級毒│）      │        │                  │100年4月12日警詢│第4條第3│陸月。扣案如附表九│
│  │      │        │        │文通住處）│品愷他命既遂。        │        │        │                  │  筆錄（100年度偵 │項      │編號五、八、九所示│
│  │      │        │        │          │                      │        │        │                  │  字第2200號卷第27│        │之物沒收。未扣案之│
│  │      │        │        │          │                      │        │        │                  │  至34頁）        │        │販賣第三級毒品所得│
│  │      │        │        │          │                      │        │        │                  │100年4月12日偵訊│        │新臺幣捌佰元沒收，│
│  │      │        │        │          │                      │        │        │                  │  筆錄（100年度偵 │        │如全部或一部不能沒│
│  │      │        │        │          │                      │        │        │                  │  字第2199號卷第  │        │收時，以其財產抵償│
│  │      │        │        │          │                      │        │        │                  │  74至76頁）      │        │之。              │
│  │      │        │        │          │                      │        │        │                  │100年4月13日訊問│        │                  │
│  │      │        │        │          │                      │        │        │                  │  筆錄（100年度偵 │        │                  │
│  │      │        │        │          │                      │        │        │                  │  字第2199號卷第80│        │                  │
│  │      │        │        │          │                      │        │        │                  │  至84頁）        │        │                  │
│  │      │        │        │          │                      │        │        │                  │100年6月7日訊問 │        │                  │
│  │      │        │        │          │                      │        │        │                  │  筆錄（本院卷一第│        │                  │
│  │      │        │        │          │                      │        │        │                  │  42至51頁）      │        │                  │
│  │      │        │        │          │                      │        │        │                  │100年6月30日準備│        │                  │
│  │      │        │        │          │                      │        │        │                  │  程序筆錄（本院卷│        │                  │
│  │      │        │        │          │                      │        │        │                  │  一第115至118頁）│        │                  │
│  │      │        │        │          │                      │        │        │                  │100年8月10日審判│        │                  │
│  │      │        │        │          │                      │        │        │                  │  筆錄（本院卷一第│        │                  │
│  │      │        │        │          │                      │        │        │                  │  286至309頁）    │        │                  │
├─┼───┼────┼────┼─────┼───────────┼────┼────┼─────────┼─────────┼────┼─────────┤
│8 │李錦榮│張維佐  │100年2月│苗栗縣頭份│張維佐以其所持有之門號│愷他命  │500元   │無                │【是】            │毒品危害│李錦榮共同販賣第三│
│  │江彥葶│        │底下午3 │鎮○○路與│0000000000行動電話撥打│（1公克 │        │                  │                  │防制條例│級毒品，處有期徒刑│
│  │【即附│        │時許    │八德一路7-│江彥葶所持有之門號0927│）      │        │                  │100年5月30日偵訊│第4條第3│貳年陸月。扣案如附│
│  │表六編│        │        │11超商    │070172行動電話，聯絡交│        │        │                  │  筆錄（100年度偵 │項      │表九編號五、八、九│
│  │號2部 │        │        │          │易第三級毒品愷他命事項│        │        │                  │  字第2199號卷第  │刑法第28│、十七所示之物與江│
│  │分】  │        │        │          │後，由李錦榮提供第三級│        │        │                  │  120 至121頁）   │條      │彥葶連帶沒收。未扣│
│  │      │        │        │          │毒品愷他命，嗣由江彥葶│        │        │                  │100年6月7日訊問 │        │案之販賣第三級毒品│
│  │      │        │        │          │於左揭時、地將第三級毒│        │        │                  │  筆錄（本院卷一第│        │所得新臺幣伍佰元與│
│  │      │        │        │          │品愷他命交付予張維佐，│        │        │                  │  42至51頁）      │        │江彥葶連帶沒收，如│
│  │      │        │        │          │而販賣第三級毒品愷他命│        │        │                  │100年6月30日準備│        │全部或一部不能沒收│
│  │      │        │        │          │既遂。                │        │        │                  │  程序筆錄（本院卷│        │時，以其等財產連帶│
│  │      │        │        │          │                      │        │        │                  │  一第115至118頁）│        │抵償之。          │
│  │      │        │        │          │                      │        │        │                  │100年8月10日審判│        │                  │
│  │      │        │        │          │                      │        │        │                  │  筆錄（本院卷一第│        │                  │
│  │      │        │        │          │                      │        │        │                  │  286至309頁）    │        │                  │
│  │      │        │        │          │                      │        │        │                  │                  │        │                  │
├─┼───┼────┼────┼─────┼───────────┼────┼────┼─────────┼─────────┼────┼─────────┤
│9 │李錦榮│徐國鈞  │100年2-3│苗栗縣頭份│徐國鈞以其所持有之門號│愷他命  │500元   │無                │【是】            │毒品危害│李錦榮共同販賣第三│
│  │江彥葶│        │月間某時│鎮○○路與│0000000000行動電話撥打│（1公克 │        │                  │                  │防制條例│級毒品，處有期徒刑│
│  │【即附│        │        │八德一路7-│江彥葶所持有之門號0927│）      │        │                  │100年5月30日偵訊│第4條第3│貳年陸月。扣案如附│
│  │表六編│        │        │11超商前  │070172行動電話，聯絡交│        │        │                  │  筆錄（100年度偵 │項      │表九編號五、八、九│
│  │號3部 │        │        │          │易第三級毒品愷他命事項│        │        │                  │  字第2199號卷第  │刑法第28│、十七所示之物與江│
│  │分】  │        │        │          │後，江彥葶轉告知李錦榮│        │        │                  │  120 至121頁）   │條      │彥葶連帶沒收。未扣│
│  │      │        │        │          │此事後，嗣由李錦榮委託│        │        │                  │100年6月7日訊問 │        │案之販賣第三級毒品│
│  │      │        │        │          │江彥葶於左揭時、地將第│        │        │                  │  筆錄（本院卷一第│        │所得新臺幣伍佰元與│
│  │      │        │        │          │三級毒品愷他命交付予徐│        │        │                  │  42至51頁）      │        │江彥葶連帶沒收，如│
│  │      │        │        │          │國鈞，而販賣第三級毒品│        │        │                  │100年6月30日準備│        │全部或一部不能沒收│
│  │      │        │        │          │愷他命既遂。          │        │        │                  │  程序筆錄（本院卷│        │時，以其等財產連帶│
│  │      │        │        │          │                      │        │        │                  │  一第115至118頁）│        │抵償之。          │
│  │      │        │        │          │                      │        │        │                  │100年8月10日審判│        │                  │
│  │      │        │        │          │                      │        │        │                  │  筆錄（本院卷一第│        │                  │
│  │      │        │        │          │                      │        │        │                  │  286至309頁）    │        │                  │
├─┼───┼────┼────┼─────┼───────────┼────┼────┼─────────┼─────────┼────┼─────────┤
│10│李錦榮│徐國鈞  │100年2-3│苗栗縣頭份│徐國鈞以其所持有之門號│愷他命  │500元   │無                │【是】            │毒品危害│李錦榮共同販賣第三│
│  │江彥葶│        │月間某時│鎮○○路與│0000000000行動電話撥打│（1公克 │        │                  │                  │防制條例│級毒品，處有期徒刑│
│  │【即附│        │        │八德一路7-│江彥葶所持有之門號0927│）      │        │                  │100年5月30日偵訊│第4條第3│貳年陸月。扣案如附│
│  │表六編│        │        │11超商前  │070172行動電話，聯絡交│        │        │                  │  筆錄（100年度偵 │項      │表九編號五、八、九│
│  │號4部 │        │        │          │易第三級毒品愷他命事項│        │        │                  │  字第2199號卷第  │刑法第28│、十七所示之物與江│
│  │分】  │        │        │          │後，江彥葶轉告知李錦榮│        │        │                  │  120 至121頁）   │條      │彥葶連帶沒收。未扣│
│  │      │        │        │          │此事後，嗣由李錦榮委託│        │        │                  │100年6月7日訊問 │        │案之販賣第三級毒品│
│  │      │        │        │          │江彥葶於左揭時、地將第│        │        │                  │  筆錄（本院卷一第│        │所得新臺幣伍佰元與│
│  │      │        │        │          │三級毒品愷他命交付予徐│        │        │                  │  42至51頁）      │        │江彥葶連帶沒收，如│
│  │      │        │        │          │國鈞而販賣毒品既遂。  │        │        │                  │100年6月30日準備│        │全部或一部不能沒收│
│  │      │        │        │          │                      │        │        │                  │  程序筆錄（本院卷│        │時，以其等財產連帶│
│  │      │        │        │          │                      │        │        │                  │  一第115至118頁）│        │抵償之。          │
│  │      │        │        │          │                      │        │        │                  │100年8月10日審判│        │                  │
│  │      │        │        │          │                      │        │        │                  │  筆錄（本院卷一第│        │                  │
│  │      │        │        │          │                      │        │        │                  │  286至309頁）    │        │                  │
├─┼───┼────┼────┼─────┼───────────┼────┼────┼─────────┼─────────┼────┼─────────┤
│11│李錦榮│鍾志煒  │100年2-3│苗栗縣竹南│鍾志煒以其所持有之門號│愷他命  │1,000元 │無                │【是】            │毒品危害│李錦榮販賣第三級毒│
│  │      │        │月間    │鎮○○路樂│0000000000行動電話撥打│（2公克 │        │                  │                  │防制條例│品，處有期徒刑貳年│
│  │      │        │        │神電子遊藝│李錦榮所持有之門號0976│）      │        │                  │100年5月30日偵訊│第4條第3│陸月。扣案如附表九│
│  │      │        │        │場        │502981行動電話，聯絡交│        │        │                  │  筆錄（100年度偵 │項      │編號五、六、八、九│
│  │      │        │        │          │易第三級毒品愷他命事項│        │        │                  │  字第2199號卷第  │        │所示之物沒收。未扣│
│  │      │        │        │          │後，嗣由於左揭時、地將│        │        │                  │  120 至121頁）   │        │案之販賣第三級毒品│
│  │      │        │        │          │第三級毒品愷他命交付予│        │        │                  │100年6月7日訊問 │        │所得新臺幣壹仟元沒│
│  │      │        │        │          │鍾志煒，而販賣第三級毒│        │        │                  │  筆錄（本院卷一第│        │收，如全部或一部不│
│  │      │        │        │          │品愷他命既遂。        │        │        │                  │  42至51頁）      │        │能沒收時，以其財產│
│  │      │        │        │          │                      │        │        │                  │100年6月30日準備│        │抵償之。          │
│  │      │        │        │          │                      │        │        │                  │  程序筆錄（本院卷│        │                  │
│  │      │        │        │          │                      │        │        │                  │  一第115至118頁）│        │                  │
│  │      │        │        │          │                      │        │        │                  │100年8月10日審判│        │                  │
│  │      │        │        │          │                      │        │        │                  │  筆錄（本院卷一第│        │                  │
│  │      │        │        │          │                      │        │        │                  │  286至309頁）    │        │                  │
├─┼───┼────┼────┼─────┼───────────┼────┼────┼─────────┼─────────┼────┼─────────┤
│12│李錦榮│涂享仁  │100年3月│苗栗縣頭份│涂享仁以其所持有之門號│愷他命  │1,000元 │無                │【是】            │毒品危害│李錦榮共同販賣第三│
│  │江彥葶│        │間某時  │鎮○○路與│0000000000行動電話撥打│（1至2公│        │                  │                  │防制條例│級毒品，處有期徒刑│
│  │【即附│        │        │八德一路7-│李錦榮所持有之門號0976│克）    │        │                  │100年4月12日警詢│第4條第3│貳年陸月。扣案如附│
│  │表六編│        │        │11超商前  │502981行動電話，聯絡交│        │        │                  │  筆錄（100年度偵 │項      │表九編號五、六、八│
│  │號5部 │        │        │          │易第三級毒品愷他命事項│        │        │                  │  字第2200號卷第27│刑法第28│、九所示之物與江彥│
│  │分】  │        │        │          │後，嗣由李錦榮委託江彥│        │        │                  │  至34頁）        │條      │葶連帶沒收。未扣案│
│  │      │        │        │          │葶於左揭時、地將第三級│        │        │                  │100年5月10日偵訊│        │之販賣第三級毒品所│
│  │      │        │        │          │毒品愷他命交付予涂享仁│        │        │                  │  筆錄（100年度偵 │        │得新臺幣壹仟元與江│
│  │      │        │        │          │，而販賣第三級毒品愷他│        │        │                  │  字第2199號卷第  │        │彥葶連帶沒收，如全│
│  │      │        │        │          │命既遂。              │        │        │                  │  113 至116頁）   │        │部或一部不能沒收時│
│  │      │        │        │          │                      │        │        │                  │100年6月7日訊問 │        │，以其等財產連帶抵│
│  │      │        │        │          │                      │        │        │                  │  筆錄（本院卷一第│        │償之。            │
│  │      │        │        │          │                      │        │        │                  │  42至51頁）      │        │                  │
│  │      │        │        │          │                      │        │        │                  │100年6月30日準備│        │                  │
│  │      │        │        │          │                      │        │        │                  │  程序筆錄（本院卷│        │                  │
│  │      │        │        │          │                      │        │        │                  │  一第115至118頁）│        │                  │
│  │      │        │        │          │                      │        │        │                  │100年8月10日審判│        │                  │
│  │      │        │        │          │                      │        │        │                  │  筆錄（本院卷一第│        │                  │
│  │      │        │        │          │                      │        │        │                  │  286至309頁）    │        │                  │
├─┼───┼────┼────┼─────┼───────────┼────┼────┼─────────┼─────────┼────┼─────────┤
│13│李錦榮│涂享仁  │100年3月│苗栗縣頭份│涂享仁以其所持有之門號│愷他命  │1,000元 │無                │【是】            │毒品危害│李錦榮販賣第三級毒│
│  │      │        │初某日  │鎮○○路三│0000000000行動電話撥打│（2公克 │        │                  │                  │防制條例│品，處有期徒刑貳年│
│  │      │        │        │菱汽車    │李錦榮所持有之門號0976│）      │        │                  │100年4月12日警詢│第4條第3│陸月。扣案如附表九│
│  │      │        │        │          │502981行動電話，聯絡交│        │        │                  │  筆錄（100年度偵 │項      │編號五、六、八、九│
│  │      │        │        │          │易第三級毒品愷他命事項│        │        │                  │  字第2200號卷第27│        │所示之物沒收。未扣│
│  │      │        │        │          │後，嗣由李錦榮於左揭時│        │        │                  │  至34頁）        │        │案之販賣第三級毒品│
│  │      │        │        │          │、地將第三級毒品愷他命│        │        │                  │100年4月12日偵訊│        │所得新臺幣壹仟元沒│
│  │      │        │        │          │交付予涂享仁，而販賣第│        │        │                  │  筆錄（100年度偵 │        │收，如全部或一部不│
│  │      │        │        │          │三級毒品愷他命既遂。  │        │        │                  │  字第2199號卷第  │        │能沒收時，以其財產│
│  │      │        │        │          │                      │        │        │                  │  74至76頁）      │        │抵償之。          │
│  │      │        │        │          │                      │        │        │                  │100年5月10日偵訊│        │                  │
│  │      │        │        │          │                      │        │        │                  │  筆錄（100年度偵 │        │                  │
│  │      │        │        │          │                      │        │        │                  │  字第2199號卷第  │        │                  │
│  │      │        │        │          │                      │        │        │                  │  113 至116頁）   │        │                  │
│  │      │        │        │          │                      │        │        │                  │100年4月13日訊問│        │                  │
│  │      │        │        │          │                      │        │        │                  │  筆錄（100年度偵 │        │                  │
│  │      │        │        │          │                      │        │        │                  │  字第2199號卷第80│        │                  │
│  │      │        │        │          │                      │        │        │                  │  至84頁）        │        │                  │
│  │      │        │        │          │                      │        │        │                  │100年6月7日訊問 │        │                  │
│  │      │        │        │          │                      │        │        │                  │  筆錄（本院卷一第│        │                  │
│  │      │        │        │          │                      │        │        │                  │  42至51頁）      │        │                  │
│  │      │        │        │          │                      │        │        │                  │100年6月30日準備│        │                  │
│  │      │        │        │          │                      │        │        │                  │  程序筆錄（本院卷│        │                  │
│  │      │        │        │          │                      │        │        │                  │  一第115至118頁）│        │                  │
│  │      │        │        │          │                      │        │        │                  │100年8月10日審判│        │                  │
│  │      │        │        │          │                      │        │        │                  │  筆錄（本院卷一第│        │                  │
│  │      │        │        │          │                      │        │        │                  │  286至309頁）    │        │                  │
├─┼───┼────┼────┼─────┼───────────┼────┼────┼─────────┼─────────┼────┼─────────┤
│14│李錦榮│曾鴻鈞  │100年3月│苗栗縣頭份│曾鴻鈞以其所持有之門號│愷他命  │1,500元 │無                │【是】            │毒品危害│李錦榮販賣第三級毒│
│  │      │        │間      │交流道附近│0000000000行動電話撥打│（4公克 │        │                  │                  │防制條例│品，處有期徒刑貳年│
│  │      │        │        │          │李錦榮所持有之門號行動│）      │        │                  │100年4月12日警詢│第4條第3│陸月。扣案如附表九│
│  │      │        │        │          │電話，聯絡交易第三級毒│        │        │                  │  筆錄（100年度偵 │項      │編號五、八、九所示│
│  │      │        │        │          │品愷他命事項後，嗣由李│        │        │                  │  字第2200號卷第27│        │之物沒收。未扣案之│
│  │      │        │        │          │錦榮於左揭時、地將第三│        │        │                  │  至34頁）        │        │販賣第三級毒品所得│
│  │      │        │        │          │級毒品愷他命交付予曾鴻│        │        │                  │100年4月12日偵訊│        │新臺幣壹仟伍佰元沒│
│  │      │        │        │          │鈞，而販賣第三級毒品愷│        │        │                  │  筆錄（100年度偵 │        │收，如全部或一部不│
│  │      │        │        │          │他命既遂。            │        │        │                  │  字第2199號卷第  │        │能沒收時，以其財產│
│  │      │        │        │          │                      │        │        │                  │  74至76頁）      │        │抵償之。          │
│  │      │        │        │          │                      │        │        │                  │100年5月10日偵訊│        │                  │
│  │      │        │        │          │                      │        │        │                  │  筆錄（100年度偵 │        │                  │
│  │      │        │        │          │                      │        │        │                  │  字第2199號卷第  │        │                  │
│  │      │        │        │          │                      │        │        │                  │  113 至116頁）   │        │                  │
│  │      │        │        │          │                      │        │        │                  │100年4月13日訊問│        │                  │
│  │      │        │        │          │                      │        │        │                  │  筆錄（100年度偵 │        │                  │
│  │      │        │        │          │                      │        │        │                  │  字第2199號卷第80│        │                  │
│  │      │        │        │          │                      │        │        │                  │  至84頁）        │        │                  │
│  │      │        │        │          │                      │        │        │                  │100年6月7日訊問 │        │                  │
│  │      │        │        │          │                      │        │        │                  │  筆錄（本院卷一第│        │                  │
│  │      │        │        │          │                      │        │        │                  │  42至51頁）      │        │                  │
│  │      │        │        │          │                      │        │        │                  │100年6月30日準備│        │                  │
│  │      │        │        │          │                      │        │        │                  │  程序筆錄（本院卷│        │                  │
│  │      │        │        │          │                      │        │        │                  │  一第115至118頁）│        │                  │
│  │      │        │        │          │                      │        │        │                  │100年8月10日審判│        │                  │
│  │      │        │        │          │                      │        │        │                  │  筆錄（本院卷一第│        │                  │
│  │      │        │        │          │                      │        │        │                  │  286至309頁）    │        │                  │
├─┼───┼────┼────┼─────┼───────────┼────┼────┼─────────┼─────────┼────┼─────────┤
│15│李錦榮│張維佐  │100年3月│苗栗縣頭份│張維佐以其所持有之門號│愷他命  │500元   │無                │【是】            │毒品危害│李錦榮共同販賣第三│
│  │江彥葶│        │初下午3 │鎮○○路與│0000000000行動電話撥打│（1公克 │        │                  │                  │防制條例│級毒品，處有期徒刑│
│  │【即附│        │時      │八德一路7-│江彥葶所持有之門號0927│）      │        │                  │100年5月30日偵訊│第4條第3│貳年陸月。扣案如附│
│  │表六編│        │        │11超商    │070172行動電話，聯絡交│        │        │                  │  筆錄（100年度偵 │項      │表九編號五、八、九│
│  │號8部 │        │        │          │易第三級毒品愷他命事項│        │        │                  │  字第2199號卷第  │刑法第28│、十七所示之物與江│
│  │分】  │        │        │          │後，由李錦榮提供第三級│        │        │                  │  120 至121頁）   │條      │彥葶連帶沒收。未扣│
│  │      │        │        │          │毒品愷他命，嗣由江彥葶│        │        │                  │100年6月7日訊問 │        │案之販賣第三級毒品│
│  │      │        │        │          │於左揭時、地將第三級毒│        │        │                  │  筆錄（本院卷一第│        │所得新臺幣伍佰元與│
│  │      │        │        │          │品愷他命交付予張維佐，│        │        │                  │  42至51頁）      │        │江彥葶連帶沒收，如│
│  │      │        │        │          │而販賣第三級毒品愷他命│        │        │                  │100年6月30日準備│        │全部或一部不能沒收│
│  │      │        │        │          │既遂。                │        │        │                  │  程序筆錄（本院卷│        │時，以其等財產連帶│
│  │      │        │        │          │                      │        │        │                  │  一第115至118頁）│        │抵償之。          │
│  │      │        │        │          │                      │        │        │                  │100年8月10日審判│        │                  │
│  │      │        │        │          │                      │        │        │                  │  筆錄（本院卷一第│        │                  │
│  │      │        │        │          │                      │        │        │                  │  286至309頁）    │        │                  │
├─┼───┼────┼────┼─────┼───────────┼────┼────┼─────────┼─────────┼────┼─────────┤
│16│李錦榮│鍾志煒  │100年3月│苗栗縣頭份│鍾志煒以其所持有之門號│愷他命  │1,000元 │【100年3月3日晚上8│【是】            │毒品危害│李錦榮共同販賣第三│
│  │謝文通│        │初某日晚│鎮○○路16│0000000000行動電話撥打│（1.7公 │        │時1分13秒】       │                  │防制條例│級毒品，處有期徒刑│
│  │【即附│        │上      │8巷5號（謝│謝文通所持有之門號0976│克）    │        │謝：喂            │100年5月30日偵訊│第4條第3│貳年陸月。扣案如附│
│  │表五編│        │        │文通住處）│366044行動電話聯絡欲購│        │        │鐘：在哪裡？      │  筆錄（100年度偵 │項      │表九編號五、六、八│
│  │號9部 │        │        │          │買毒品，謝文通乃叫其聯│        │        │謝：ㄟ  我上班餒  │  字第2199號卷第  │刑法第28│、九、十二、十三所│
│  │分】  │        │        │          │絡江彥葶，鍾志煒即以上│        │        │鐘：誰載你上班    │  120 至121頁）   │條      │示之物與謝文通連帶│
│  │      │        │        │          │開所持有之行動電話撥打│        │        │謝：喂            │100年6月7日訊問 │        │沒收。未扣案之販賣│
│  │      │        │        │          │江彥葶所持有之門號0927│        │        │鐘：喂            │  筆錄（本院卷一第│        │第三級毒品所得新臺│
│  │      │        │        │          │070172行動電話聯絡，江│        │        │謝：我在竹南餒    │  42至51頁）      │        │幣壹仟元與謝文通連│
│  │      │        │        │          │彥葶復叫其聯絡李錦榮，│        │        │鐘：竹南，那不方便│100年6月30日準備│        │帶沒收，如全部或一│
│  │      │        │        │          │鍾志煒便以上開行動電話│        │        │    就對了？      │  程序筆錄（本院卷│        │部不能沒收時，以其│
│  │      │        │        │          │撥打李錦榮所持有之門號│        │        │謝：對啊，還是你打│  一第115至118頁）│        │等財產連帶抵償之。│
│  │      │        │        │          │0000000000之行動電話聯│        │        │    給小江？      │100年8月10日審判│        │                  │
│  │      │        │        │          │絡交易第三級毒品愷他命│        │        │鐘：喔，好        │  筆錄（本院卷一第│        │                  │
│  │      │        │        │          │事項後，嗣由李錦榮於左│        │        │謝：好不好？      │  286至309頁）    │        │                  │
│  │      │        │        │          │揭時、地將第三級毒品愷│        │        │鐘：好            │                  │        │                  │
│  │      │        │        │          │他命交付予鍾志煒，而販│        │        │謝：不然就明天啊，│                  │        │                  │
│  │      │        │        │          │賣第三級毒品愷他命既遂│        │        │    因為我今天就想│                  │        │                  │
│  │      │        │        │          │。                    │        │        │    說你應該會打給│                  │        │                  │
│  │      │        │        │          │                      │        │        │    我了          │                  │        │                  │
│  │      │        │        │          │                      │        │        │鐘：你在哪裡上班，│                  │        │                  │
│  │      │        │        │          │                      │        │        │    人家店裡喔？  │                  │        │                  │
│  │      │        │        │          │                      │        │        │謝：沒有，任哥（音│                  │        │                  │
│  │      │        │        │          │                      │        │        │    譯）啦        │                  │        │                  │
│  │      │        │        │          │                      │        │        │鐘：瞭解          │                  │        │                  │
│  │      │        │        │          │                      │        │        │謝：你知道的之前在│                  │        │                  │
│  │      │        │        │          │                      │        │        │    臺陽城那個的啊│                  │        │                  │
│  │      │        │        │          │                      │        │        │鐘：嗯            │                  │        │                  │
│  │      │        │        │          │                      │        │        │謝：你懂意思嗎，不│                  │        │                  │
│  │      │        │        │          │                      │        │        │    然的話你先找小│                  │        │                  │
│  │      │        │        │          │                      │        │        │    江啊          │                  │        │                  │
│  │      │        │        │          │                      │        │        │鐘：好            │                  │        │                  │
│  │      │        │        │          │                      │        │        │謝：還是你明天再找│                  │        │                  │
│  │      │        │        │          │                      │        │        │    我            │                  │        │                  │
│  │      │        │        │          │                      │        │        │鐘：好，我知道了，│                  │        │                  │
│  │      │        │        │          │                      │        │        │    嗯            │                  │        │                  │
│  │      │        │        │          │                      │        │        │謝：好            │                  │        │                  │
│  │      │        │        │          │                      │        │        │鐘：掰掰          │                  │        │                  │
│  │      │        │        │          │                      │        │        │                  │                  │        │                  │
│  │      │        │        │          │                      │        │        │【100年3月3日晚上8│                  │        │                  │
│  │      │        │        │          │                      │        │        │時1分53秒】       │                  │        │                  │
│  │      │        │        │          │                      │        │        │鐘：阿津（音譯）在│                  │        │                  │
│  │      │        │        │          │                      │        │        │    忙，他叫我打給│                  │        │                  │
│  │      │        │        │          │                      │        │        │    你啊，他在上班│                  │        │                  │
│  │      │        │        │          │                      │        │        │    ，他叫我打給你│                  │        │                  │
│  │      │        │        │          │                      │        │        │    啊            │                  │        │                  │
│  │      │        │        │          │                      │        │        │江：他明明是搞我啊│                  │        │                  │
│  │      │        │        │          │                      │        │        │    ，明明知道人去│                  │        │                  │
│  │      │        │        │          │                      │        │        │    台北，又要叫人│                  │        │                  │
│  │      │        │        │          │                      │        │        │    家去台北做事，│                  │        │                  │
│  │      │        │        │          │                      │        │        │    明明那就是他太│                  │        │                  │
│  │      │        │        │          │                      │        │        │    聰明了啊      │                  │        │                  │
│  │      │        │        │          │                      │        │        │鐘：那這樣怎麼辦  │                  │        │                  │
│  │      │        │        │          │                      │        │        │江：當然是李小龍啊│                  │        │                  │
│  │      │        │        │          │                      │        │        │    （音譯）      │                  │        │                  │
│  │      │        │        │          │                      │        │        │鐘：嗯好吧，我只好│                  │        │                  │
│  │      │        │        │          │                      │        │        │    找他了        │                  │        │                  │
│  │      │        │        │          │                      │        │        │江：你有他電話嗎  │                  │        │                  │
│  │      │        │        │          │                      │        │        │鐘：有，他叫我記下│                  │        │                  │
│  │      │        │        │          │                      │        │        │    來            │                  │        │                  │
│  │      │        │        │          │                      │        │        │江：對啊，就這樣，│                  │        │                  │
│  │      │        │        │          │                      │        │        │    被阿機仔（音譯│                  │        │                  │
│  │      │        │        │          │                      │        │        │    ）搞你，他看不│                  │        │                  │
│  │      │        │        │          │                      │        │        │    過去，我根本就│                  │        │                  │
│  │      │        │        │          │                      │        │        │    多久沒辦法幫你│                  │        │                  │
│  │      │        │        │          │                      │        │        │    處理了        │                  │        │                  │
│  │      │        │        │          │                      │        │        │鐘：那他幹嘛把發球│                  │        │                  │
│  │      │        │        │          │                      │        │        │    權發到你身上  │                  │        │                  │
│  │      │        │        │          │                      │        │        │江：因為他沒有油水│                  │        │                  │
│  │      │        │        │          │                      │        │        │    啊            │                  │        │                  │
│  │      │        │        │          │                      │        │        │鐘：是喔          │                  │        │                  │
│  │      │        │        │          │                      │        │        │江：是他亂丟問題啊│                  │        │                  │
│  │      │        │        │          │                      │        │        │    ，其實也沒什麼│                  │        │                  │
│  │      │        │        │          │                      │        │        │    事，小事情啊，│                  │        │                  │
│  │      │        │        │          │                      │        │        │    他跟李小龍（音│                  │        │                  │
│  │      │        │        │          │                      │        │        │    譯）根本就是兩│                  │        │                  │
│  │      │        │        │          │                      │        │        │    個在一起的人啊│                  │        │                  │
│  │      │        │        │          │                      │        │        │鐘：嗯            │                  │        │                  │
│  │      │        │        │          │                      │        │        │                  │                  │        │                  │
│  │      │        │        │          │                      │        │        │【100年3月3日晚上8│                  │        │                  │
│  │      │        │        │          │                      │        │        │時12分39秒】      │                  │        │                  │
│  │      │        │        │          │                      │        │        │鐘：喂            │                  │        │                  │
│  │      │        │        │          │                      │        │        │謝：ㄟ，你處理了嗎│                  │        │                  │
│  │      │        │        │          │                      │        │        │    ？            │                  │        │                  │
│  │      │        │        │          │                      │        │        │鐘：處理了        │                  │        │                  │
│  │      │        │        │          │                      │        │        │謝：你跟誰處理？  │                  │        │                  │
│  │      │        │        │          │                      │        │        │鐘：還有誰        │                  │        │                  │
│  │      │        │        │          │                      │        │        │謝：誰啊，講來聽啊│                  │        │                  │
│  │      │        │        │          │                      │        │        │鐘：那個啊，你另外│                  │        │                  │
│  │      │        │        │          │                      │        │        │    一個伙伴      │                  │        │                  │
│  │      │        │        │          │                      │        │        │謝：小江喔？      │                  │        │                  │
│  │      │        │        │          │                      │        │        │鐘 ：不是，你們的 │                  │        │                  │
│  │      │        │        │          │                      │        │        │謝：小龍喔？      │                  │        │                  │
│  │      │        │        │          │                      │        │        │鐘：對啊          │                  │        │                  │
│  │      │        │        │          │                      │        │        │謝：真的假的？    │                  │        │                  │
│  │      │        │        │          │                      │        │        │鐘：不然我要找誰，│                  │        │                  │
│  │      │        │        │          │                      │        │        │    小江又說他沒有│                  │        │                  │
│  │      │        │        │          │                      │        │        │    ，他叫我自己去│                  │        │                  │
│  │      │        │        │          │                      │        │        │    找另外一個，我│                  │        │                  │
│  │      │        │        │          │                      │        │        │    就只好跟他聯絡│                  │        │                  │
│  │      │        │        │          │                      │        │        │    了啊          │                  │        │                  │
│  │      │        │        │          │                      │        │        │謝：喔，早知道叫你│                  │        │                  │
│  │      │        │        │          │                      │        │        │    開去我家喔    │                  │        │                  │
│  │      │        │        │          │                      │        │        │鐘：我怎麼知道你在│                  │        │                  │
│  │      │        │        │          │                      │        │        │    想什麼        │                  │        │                  │
│  │      │        │        │          │                      │        │        │謝：我忘記了咩，誰│                  │        │                  │
│  │      │        │        │          │                      │        │        │    叫你那麼快    │                  │        │                  │
│  │      │        │        │          │                      │        │        │鐘：什麼那麼快，你│                  │        │                  │
│  │      │        │        │          │                      │        │        │    就，你自己剛又│                  │        │                  │
│  │      │        │        │          │                      │        │        │    講說今天我一定│                  │        │                  │
│  │      │        │        │          │                      │        │        │    會找你，你應該│                  │        │                  │
│  │      │        │        │          │                      │        │        │    就要打算好了  │                  │        │                  │
│  │      │        │        │          │                      │        │        │謝：對啊，我就有感│                  │        │                  │
│  │      │        │        │          │                      │        │        │    覺你今天要找我│                  │        │                  │
│  │      │        │        │          │                      │        │        │    啊            │                  │        │                  │
│  │      │        │        │          │                      │        │        │鐘：對啊          │                  │        │                  │
│  │      │        │        │          │                      │        │        │謝：你害我香菸放在│                  │        │                  │
│  │      │        │        │          │                      │        │        │    家裡幫你做好了│                  │        │                  │
│  │      │        │        │          │                      │        │        │鐘：我哪有辦阿    │                  │        │                  │
│  │      │        │        │          │                      │        │        │謝：髒話          │                  │        │                  │
│  │      │        │        │          │                      │        │        │鐘：不然怎麼辦，總│                  │        │                  │
│  │      │        │        │          │                      │        │        │    不然打他吧    │                  │        │                  │
│  │      │        │        │          │                      │        │        │謝：你看，人家哪有│                  │        │                  │
│  │      │        │        │          │                      │        │        │    那麼好那麼殺氣│                  │        │                  │
│  │      │        │        │          │                      │        │        │    ，還做便便給你│                  │        │                  │
│  │      │        │        │          │                      │        │        │鐘：我知道啊，這我│                  │        │                  │
│  │      │        │        │          │                      │        │        │    知道啊，不然我│                  │        │                  │
│  │      │        │        │          │                      │        │        │    怎麼會先找你呢│                  │        │                  │
│  │      │        │        │          │                      │        │        │    ，對不對，我當│                  │        │                  │
│  │      │        │        │          │                      │        │        │    然要先有噴地（│                  │        │                  │
│  │      │        │        │          │                      │        │        │    音譯，英文）  │                  │        │                  │
│  │      │        │        │          │                      │        │        │謝：嗯            │                  │        │                  │
│  │      │        │        │          │                      │        │        │鐘：對啊          │                  │        │                  │
│  │      │        │        │          │                      │        │        │謝：是喔          │                  │        │                  │
│  │      │        │        │          │                      │        │        │鐘：不然就下次，反│                  │        │                  │
│  │      │        │        │          │                      │        │        │    正我的那麼快  │                  │        │                  │
│  │      │        │        │          │                      │        │        │謝：好啦，反正你有│                  │        │                  │
│  │      │        │        │          │                      │        │        │    需要就先跟我講│                  │        │                  │
│  │      │        │        │          │                      │        │        │    一聲啊        │                  │        │                  │
│  │      │        │        │          │                      │        │        │鐘：我還是先找你，│                  │        │                  │
│  │      │        │        │          │                      │        │        │    這百分之百面的│                  │        │                  │
│  │      │        │        │          │                      │        │        │    東西          │                  │        │                  │
│  │      │        │        │          │                      │        │        │謝：好啦          │                  │        │                  │
│  │      │        │        │          │                      │        │        │鐘：好不好        │                  │        │                  │
│  │      │        │        │          │                      │        │        │謝：嗯，好，掰    │                  │        │                  │
│  │      │        │        │          │                      │        │        │鐘：掰            │                  │        │                  │
├─┼───┼────┼────┼─────┼───────────┼────┼────┼─────────┼─────────┼────┼─────────┤
│17│李錦榮│鍾志煒  │100年3月│苗栗縣頭份│鍾志煒以其所持有之門號│愷他命  │1,000元 │【100年3月5日下午 │【是】            │毒品危害│李錦榮共同販賣第三│
│  │謝文通│        │5日某時 │鎮○○路遠│0000000000行動電話撥打│（1.7公 │        │4時55分】         │                  │防制條例│級毒品，處有期徒刑│
│  │【即附│        │        │傳電信門市│謝文通所持有之門號    │克）    │        │謝：喂            │100年5月30日偵訊│第4條第3│貳年陸月。扣案如附│
│  │表五編│        │        │前        │0000000000行動電話，聯│        │        │鐘：在哪裡？      │  筆錄（100年度偵 │項      │表九編號五、八、九│
│  │號10部│        │        │          │絡交易第三級毒品愷他命│        │        │謝：你說我喔      │  字第2199號卷第  │刑法第28│、十二、十三所示之│
│  │分】  │        │        │          │事項後，由李錦榮提供毒│        │        │鐘：嗯            │  120 至121頁）   │條      │物與謝文通連帶沒收│
│  │      │        │        │          │品，嗣由謝文通以其所持│        │        │謝：在外面餒      │100年6月7日訊問 │        │。未扣案之販賣第三│
│  │      │        │        │          │有之門號000000 0000行 │        │        │鐘：我下班你回家了│  筆錄（本院卷一第│        │級毒品所得新臺幣壹│
│  │      │        │        │          │動電話撥打江彥葶所持有│        │        │    沒            │  42至51頁）      │        │仟元與謝文通連帶沒│
│  │      │        │        │          │門號0000000000行動電話│        │        │謝：今天會很坎喔  │100年6月30日準備│        │收，如全部或一部不│
│  │      │        │        │          │委託其交付第三級毒品愷│        │        │鐘：躲外面        │  程序筆錄（本院卷│        │能沒收時，以其等財│
│  │      │        │        │          │他命，惟因江彥葶未出現│        │        │謝：我們今天要移到│  一第115至118頁）│        │產連帶抵償之。    │
│  │      │        │        │          │，謝文通嗣撥打范怡雯所│        │        │    三灣餒山豬虎，│100年8月10日審判│        │                  │
│  │      │        │        │          │持有之門號000000 0000 │        │        │    你知道嗎？    │  筆錄（本院卷一第│        │                  │
│  │      │        │        │          │行動電話聯絡，委託不知│        │        │鐘：山豬虎那就在，│  286至309頁）    │        │                  │
│  │      │        │        │          │情之范怡雯於左揭時、地│        │        │    我知道啊，大坪│                  │        │                  │
│  │      │        │        │          │將以香菸盒內裝第三級毒│        │        │    頂那邊，不是大│                  │        │                  │
│  │      │        │        │          │品愷他命交付予鍾志煒，│        │        │    坪頂喔        │                  │        │                  │
│  │      │        │        │          │而販賣第三級毒品愷他命│        │        │謝：山豬湖餒，清明│                  │        │                  │
│  │      │        │        │          │既遂。                │        │        │    那邊附近      │                  │        │                  │
│  │      │        │        │          │                      │        │        │鐘：對啊          │                  │        │                  │
│  │      │        │        │          │                      │        │        │謝：對啊          │                  │        │                  │
│  │      │        │        │          │                      │        │        │鐘：你在幹嘛      │                  │        │                  │
│  │      │        │        │          │                      │        │        │謝：現在要去搬那桌│                  │        │                  │
│  │      │        │        │          │                      │        │        │    子            │                  │        │                  │
│  │      │        │        │          │                      │        │        │鐘：你在釣魚喔？  │                  │        │                  │
│  │      │        │        │          │                      │        │        │謝：昨天很屌      │                  │        │                  │
│  │      │        │        │          │                      │        │        │鐘：幹嘛          │                  │        │                  │
│  │      │        │        │          │                      │        │        │謝：條仔敲門啊    │                  │        │                  │
│  │      │        │        │          │                      │        │        │鐘：然後勒        │                  │        │                  │
│  │      │        │        │          │                      │        │        │謝：全部跑啊      │                  │        │                  │
│  │      │        │        │          │                      │        │        │鐘：怎麼會這樣    │                  │        │                  │
│  │      │        │        │          │                      │        │        │謝：好屌，我很衰，│                  │        │                  │
│  │      │        │        │          │                      │        │        │    我顧門的，我沒│                  │        │                  │
│  │      │        │        │          │                      │        │        │    跑，我跟你講，│                  │        │                  │
│  │      │        │        │          │                      │        │        │    他們很子百啊，│                  │        │                  │
│  │      │        │        │          │                      │        │        │    全部跑掉，這半│                  │        │                  │
│  │      │        │        │          │                      │        │        │    個小時，條子還│                  │        │                  │
│  │      │        │        │          │                      │        │        │    一直從外面開門│                  │        │                  │
│  │      │        │        │          │                      │        │        │    開門，我還一直│                  │        │                  │
│  │      │        │        │          │                      │        │        │    在辦公室坐著，│                  │        │                  │
│  │      │        │        │          │                      │        │        │    髒話          │                  │        │                  │
│  │      │        │        │          │                      │        │        │鐘：怎麼會有警察去│                  │        │                  │
│  │      │        │        │          │                      │        │        │    ？            │                  │        │                  │
│  │      │        │        │          │                      │        │        │謝：鄰居報的      │                  │        │                  │
│  │      │        │        │          │                      │        │        │鐘：那後來就結束了│                  │        │                  │
│  │      │        │        │          │                      │        │        │    喔？          │                  │        │                  │
│  │      │        │        │          │                      │        │        │謝：嗯            │                  │        │                  │
│  │      │        │        │          │                      │        │        │鐘：那不是換場地？│                  │        │                  │
│  │      │        │        │          │                      │        │        │謝：對啊，現在就換│                  │        │                  │
│  │      │        │        │          │                      │        │        │    場地啊        │                  │        │                  │
│  │      │        │        │          │                      │        │        │鐘：是喔，那我下班│                  │        │                  │
│  │      │        │        │          │                      │        │        │    打給阿義      │                  │        │                  │
│  │      │        │        │          │                      │        │        │謝：你幾點？      │                  │        │                  │
│  │      │        │        │          │                      │        │        │鐘：七點半啊      │                  │        │                  │
│  │      │        │        │          │                      │        │        │謝：七點半        │                  │        │                  │
│  │      │        │        │          │                      │        │        │鐘：嗯            │                  │        │                  │
│  │      │        │        │          │                      │        │        │謝：你再打給      │                  │        │                  │
│  │      │        │        │          │                      │        │        │                  │                  │        │                  │
│  │      │        │        │          │                      │        │        │【100年3月5日下午 │                  │        │                  │
│  │      │        │        │          │                      │        │        │6時35分59秒】     │                  │        │                  │
│  │      │        │        │          │                      │        │        │范：喂            │                  │        │                  │
│  │      │        │        │          │                      │        │        │謝：賴雯          │                  │        │                  │
│  │      │        │        │          │                      │        │        │范：幹嘛          │                  │        │                  │
│  │      │        │        │          │                      │        │        │謝：我等一下開車過│                  │        │                  │
│  │      │        │        │          │                      │        │        │    去拿東西給你，│                  │        │                  │
│  │      │        │        │          │                      │        │        │    到時候有人過去│                  │        │                  │
│  │      │        │        │          │                      │        │        │    跟你拿好不好？│                  │        │                  │
│  │      │        │        │          │                      │        │        │    你幫我拿給他啊│                  │        │                  │
│  │      │        │        │          │                      │        │        │    ，嗯，掰      │                  │        │                  │
│  │      │        │        │          │                      │        │        │范：嗯            │                  │        │                  │
│  │      │        │        │          │                      │        │        │                  │                  │        │                  │
│  │      │        │        │          │                      │        │        │【100年3月5日下午 │                  │        │                  │
│  │      │        │        │          │                      │        │        │6時41分11秒】     │                  │        │                  │
│  │      │        │        │          │                      │        │        │江：喂            │                  │        │                  │
│  │      │        │        │          │                      │        │        │謝：喂，小江      │                  │        │                  │
│  │      │        │        │          │                      │        │        │江：嗯            │                  │        │                  │
│  │      │        │        │          │                      │        │        │謝：我去買感冒藥給│                  │        │                  │
│  │      │        │        │          │                      │        │        │    我馬子吃啊    │                  │        │                  │
│  │      │        │        │          │                      │        │        │江：我1分鐘到你家 │                  │        │                  │
│  │      │        │        │          │                      │        │        │    勒            │                  │        │                  │
│  │      │        │        │          │                      │        │        │謝：好            │                  │        │                  │
│  │      │        │        │          │                      │        │        │                  │                  │        │                  │
│  │      │        │        │          │                      │        │        │【100年3月5日下午 │                  │        │                  │
│  │      │        │        │          │                      │        │        │6時55分46秒】     │                  │        │                  │
│  │      │        │        │          │                      │        │        │謝發簡訊給鐘：我給│                  │        │                  │
│  │      │        │        │          │                      │        │        │小江了，你打給他  │                  │        │                  │
│  │      │        │        │          │                      │        │        │                  │                  │        │                  │
│  │      │        │        │          │                      │        │        │【100年3月5日下午 │                  │        │                  │
│  │      │        │        │          │                      │        │        │6時57分57秒】     │                  │        │                  │
│  │      │        │        │          │                      │        │        │謝：幹嘛          │                  │        │                  │
│  │      │        │        │          │                      │        │        │江：喂            │                  │        │                  │
│  │      │        │        │          │                      │        │        │謝：嗄            │                  │        │                  │
│  │      │        │        │          │                      │        │        │江：請教你一個問題│                  │        │                  │
│  │      │        │        │          │                      │        │        │    好不好？      │                  │        │                  │
│  │      │        │        │          │                      │        │        │謝：嗯            │                  │        │                  │
│  │      │        │        │          │                      │        │        │江：我等一下就要去│                  │        │                  │
│  │      │        │        │          │                      │        │        │    新竹了，阿志煒│                  │        │                  │
│  │      │        │        │          │                      │        │        │    沒接我電話，他│                  │        │                  │
│  │      │        │        │          │                      │        │        │    現在是放假還是│                  │        │                  │
│  │      │        │        │          │                      │        │        │    上班？        │                  │        │                  │
│  │      │        │        │          │                      │        │        │謝：上班啦        │                  │        │                  │
│  │      │        │        │          │                      │        │        │江：那就拿去你馬仔│                  │        │                  │
│  │      │        │        │          │                      │        │        │    店裡          │                  │        │                  │
│  │      │        │        │          │                      │        │        │謝：對啦          │                  │        │                  │
│  │      │        │        │          │                      │        │        │江：放著就好？    │                  │        │                  │
│  │      │        │        │          │                      │        │        │謝：嗯            │                  │        │                  │
│  │      │        │        │          │                      │        │        │江：OK，好，掰掰  │                  │        │                  │
│  │      │        │        │          │                      │        │        │                  │                  │        │                  │
│  │      │        │        │          │                      │        │        │【100年3月5日晚上7│                  │        │                  │
│  │      │        │        │          │                      │        │        │時42分57秒】      │                  │        │                  │
│  │      │        │        │          │                      │        │        │謝：喂            │                  │        │                  │
│  │      │        │        │          │                      │        │        │鐘：怎樣          │                  │        │                  │
│  │      │        │        │          │                      │        │        │謝：你等一下去上公│                  │        │                  │
│  │      │        │        │          │                      │        │        │    園            │                  │        │                  │
│  │      │        │        │          │                      │        │        │鐘：什麼啊        │                  │        │                  │
│  │      │        │        │          │                      │        │        │謝：你等一下去上公│                  │        │                  │
│  │      │        │        │          │                      │        │        │    園            │                  │        │                  │
│  │      │        │        │          │                      │        │        │鐘：上公園喔，喔  │                  │        │                  │
│  │      │        │        │          │                      │        │        │謝：找我馬子啊    │                  │        │                  │
│  │      │        │        │          │                      │        │        │鐘：到那邊打給你，│                  │        │                  │
│  │      │        │        │          │                      │        │        │    我到那邊打給你│                  │        │                  │
│  │      │        │        │          │                      │        │        │    ，我怎麼知道他│                  │        │                  │
│  │      │        │        │          │                      │        │        │    是誰          │                  │        │                  │
│  │      │        │        │          │                      │        │        │謝：嗯            │                  │        │                  │
│  │      │        │        │          │                      │        │        │鐘：好，掰掰      │                  │        │                  │
│  │      │        │        │          │                      │        │        │                  │                  │        │                  │
│  │      │        │        │          │                      │        │        │【10年3月5日晚上7 │                  │        │                  │
│  │      │        │        │          │                      │        │        │時57分16秒】      │                  │        │                  │
│  │      │        │        │          │                      │        │        │謝：喂            │                  │        │                  │
│  │      │        │        │          │                      │        │        │鐘：ㄟ，我在這邊的│                  │        │                  │
│  │      │        │        │          │                      │        │        │    7-11          │                  │        │                  │
│  │      │        │        │          │                      │        │        │謝：什麼          │                  │        │                  │
│  │      │        │        │          │                      │        │        │鐘：我在上公園的  │                  │        │                  │
│  │      │        │        │          │                      │        │        │    7-11門口      │                  │        │                  │
│  │      │        │        │          │                      │        │        │謝：你            │                  │        │                  │
│  │      │        │        │          │                      │        │        │鐘：我幹嘛        │                  │        │                  │
│  │      │        │        │          │                      │        │        │謝：你開去那個心日│                  │        │                  │
│  │      │        │        │          │                      │        │        │    日旁邊遠傳啊  │                  │        │                  │
│  │      │        │        │          │                      │        │        │鐘：喔好          │                  │        │                  │
│  │      │        │        │          │                      │        │        │謝：對啊，快點    │                  │        │                  │
│  │      │        │        │          │                      │        │        │鐘：好，掰掰      │                  │        │                  │
│  │      │        │        │          │                      │        │        │                  │                  │        │                  │
│  │      │        │        │          │                      │        │        │【100年3月5日晚上7│                  │        │                  │
│  │      │        │        │          │                      │        │        │時57分50秒】      │                  │        │                  │
│  │      │        │        │          │                      │        │        │范：喂            │                  │        │                  │
│  │      │        │        │          │                      │        │        │謝：ㄟ，等一下有人│                  │        │                  │
│  │      │        │        │          │                      │        │        │    會過去啊      │                  │        │                  │
│  │      │        │        │          │                      │        │        │范：我知道啦      │                  │        │                  │
│  │      │        │        │          │                      │        │        │謝：嗯            │                  │        │                  │
│  │      │        │        │          │                      │        │        │范：嗯            │                  │        │                  │
│  │      │        │        │          │                      │        │        │                  │                  │        │                  │
│  │      │        │        │          │                      │        │        │【100年3月5日晚上8│                  │        │                  │
│  │      │        │        │          │                      │        │        │時11秒】          │                  │        │                  │
│  │      │        │        │          │                      │        │        │謝：喂            │                  │        │                  │
│  │      │        │        │          │                      │        │        │鐘：我在遠傳門口，│                  │        │                  │
│  │      │        │        │          │                      │        │        │    白色車子      │                  │        │                  │
│  │      │        │        │          │                      │        │        │謝：你走進去啊，你│                  │        │                  │
│  │      │        │        │          │                      │        │        │    說你找范余玟（│                  │        │                  │
│  │      │        │        │          │                      │        │        │    音譯）        │                  │        │                  │
│  │      │        │        │          │                      │        │        │鐘：找誰          │                  │        │                  │
│  │      │        │        │          │                      │        │        │謝：范余玟（音譯）│                  │        │                  │
│  │      │        │        │          │                      │        │        │鐘：這樣不會很奇怪│                  │        │                  │
│  │      │        │        │          │                      │        │        │    喔            │                  │        │                  │
│  │      │        │        │          │                      │        │        │謝：不會啦，你就說│                  │        │                  │
│  │      │        │        │          │                      │        │        │    ，好，你等一下│                  │        │                  │
│  │      │        │        │          │                      │        │        │    ，你等一下    │                  │        │                  │
│  │      │        │        │          │                      │        │        │鐘：嗯            │                  │        │                  │
│  │      │        │        │          │                      │        │        │                  │                  │        │                  │
│  │      │        │        │          │                      │        │        │【10年3月5日下午8 │                  │        │                  │
│  │      │        │        │          │                      │        │        │時40秒】          │                  │        │                  │
│  │      │        │        │          │                      │        │        │范：喂            │                  │        │                  │
│  │      │        │        │          │                      │        │        │謝：出去啊，白色車│                  │        │                  │
│  │      │        │        │          │                      │        │        │    子            │                  │        │                  │
│  │      │        │        │          │                      │        │        │范：喔好          │                  │        │                  │
├─┼───┼────┼────┼─────┼───────────┼────┼────┼─────────┼─────────┼────┼─────────┤
│18│李錦榮│涂享仁  │100年3月│苗栗縣頭份│涂享仁以其所持有之門號│愷他命  │1,000元 │【100年3月15日下午│【是】            │毒品危害│李錦榮共同販賣第三│
│  │江彥葶│        │15日下午│鎮○○路16│0000000000行動電話撥打│（1至2公│        │6時55分27秒】     │                  │防制條例│級毒品，處有期徒刑│
│  │【即附│        │6時55分 │8巷5號（謝│及江彥葶所持有之門號09│克）    │        │江：喂            │100年4月12日警詢│第4條第3│貳年陸月。扣案如附│
│  │表六編│        │        │文通住處）│00000000行動電話，聯絡│        │        │涂：ㄟ，在哪裡？  │  筆錄（100年度偵 │項      │表九編號五、八、九│
│  │號10部│        │        │          │交易第三級毒品愷他命事│        │        │江：喂            │  字第2200號卷第27│刑法第28│、十七所示之物與江│
│  │分】  │        │        │          │項後，由李錦榮提供第三│        │        │涂：喂            │  至34頁）        │條      │彥葶連帶沒收。未扣│
│  │      │        │        │          │級毒品愷他命，嗣由江彥│        │        │江：我在阿傑家等他│100年5月10日偵訊│        │案之販賣第三級毒品│
│  │      │        │        │          │葶於左揭時、地將第三級│        │        │    ，應該會過來這│  筆錄（100年度偵 │        │所得新臺幣壹仟元與│
│  │      │        │        │          │毒品愷他命交付予涂享仁│        │        │    裡啊，你就過來│  字第2199號卷第  │        │江彥葶連帶沒收，如│
│  │      │        │        │          │，而販賣第三級毒品愷他│        │        │    這裡          │  113 至116頁）   │        │全部或一部不能沒收│
│  │      │        │        │          │命既遂。              │        │        │涂：好            │100年5月30日偵訊│        │時，以其等財產連帶│
│  │      │        │        │          │                      │        │        │江：好            │  筆錄（100年度偵 │        │抵償之。          │
│  │      │        │        │          │                      │        │        │                  │  字第2199號卷第  │        │                  │
│  │      │        │        │          │                      │        │        │                  │  120 至121頁）   │        │                  │
│  │      │        │        │          │                      │        │        │                  │100年6月7日訊問 │        │                  │
│  │      │        │        │          │                      │        │        │                  │  筆錄（本院卷一第│        │                  │
│  │      │        │        │          │                      │        │        │                  │  42至51頁）      │        │                  │
│  │      │        │        │          │                      │        │        │                  │100年6月30日準備│        │                  │
│  │      │        │        │          │                      │        │        │                  │  程序筆錄（本院卷│        │                  │
│  │      │        │        │          │                      │        │        │                  │  一第115至118頁）│        │                  │
│  │      │        │        │          │                      │        │        │                  │100年8月10日審判│        │                  │
│  │      │        │        │          │                      │        │        │                  │  筆錄（本院卷一第│        │                  │
│  │      │        │        │          │                      │        │        │                  │  286至309頁）    │        │                  │
├─┼───┼────┼────┼─────┼───────────┼────┼────┼─────────┼─────────┼────┼─────────┤
│19│李錦榮│陳煥鈞  │100年3月│苗栗縣松岩│陳煥鈞以其所持有之門號│愷他命  │500元   │【100年3月19日晚上│【是】            │毒品危害│李錦榮販賣第三級毒│
│  │      │        │19日晚上│逸汽車旅館│0000000000行動電話撥打│（1公克 │        │7時44分3秒】      │                  │防制條例│品，處有期徒刑貳年│
│  │      │        │8時許   │          │李錦榮所持有之門號0976│）      │        │李錦榮跟陳煥均說要│100年5月30日偵訊│第4條第3│陸月。扣案如附表九│
│  │      │        │        │          │502981行動電話，聯絡交│        │        │去找李錦榮，陳煥均│  筆錄（100年度偵 │項      │編號五、六、八、九│
│  │      │        │        │          │易第三級毒品愷他命事項│        │        │問說在哪裡，李錦榮│  字第2199號卷第  │        │所示之物沒收。未扣│
│  │      │        │        │          │後，嗣由李錦榮於左揭時│        │        │說在為恭旁邊的牛肉│  120 至121頁）   │        │案之販賣第三級毒品│
│  │      │        │        │          │、地將第三級毒品愷他命│        │        │麵，後改約在松岩逸│100年6月7日訊問 │        │所得新臺幣伍佰元沒│
│  │      │        │        │          │交付予陳煥鈞，而販賣第│        │        │見面。            │  筆錄（本院卷一第│        │收，如全部或一部不│
│  │      │        │        │          │三級毒品愷他命既遂。  │        │        │                  │  42至51頁）      │        │能沒收時，以其財產│
│  │      │        │        │          │                      │        │        │【100年3月19日晚上│100年6月30日準備│        │抵償之。          │
│  │      │        │        │          │                      │        │        │8時6分49秒】      │  程序筆錄（本院卷│        │                  │
│  │      │        │        │          │                      │        │        │李：喂            │  一第115至118頁）│        │                  │
│  │      │        │        │          │                      │        │        │陳：我到那個啊松岩│100年8月10日審判│        │                  │
│  │      │        │        │          │                      │        │        │    逸            │  筆錄（本院卷一第│        │                  │
│  │      │        │        │          │                      │        │        │李：七海喔        │  286至309頁）    │        │                  │
│  │      │        │        │          │                      │        │        │陳：我已經到了啊  │                  │        │                  │
│  │      │        │        │          │                      │        │        │李：門口？        │                  │        │                  │
│  │      │        │        │          │                      │        │        │陳：對啊松岩逸門口│                  │        │                  │
│  │      │        │        │          │                      │        │        │    啊            │                  │        │                  │
│  │      │        │        │          │                      │        │        │李：嗯，等我一分鐘│                  │        │                  │
│  │      │        │        │          │                      │        │        │陳：好            │                  │        │                  │
├─┼───┼────┼────┼─────┼───────────┼────┼────┼─────────┼─────────┼────┼─────────┤
│20│李錦榮│曾鴻鈞  │100年3月│苗栗縣頭份│曾鴻鈞以其所持有之門號│愷他命  │500元   │無                │【是】            │毒品危害│李錦榮販賣第三級毒│
│  │      │        │20日    │鎮○○路義│0000000000行動電話與李│（1公克 │        │                  │                  │防制條例│品，處有期徒刑貳年│
│  │      │        │        │民廟      │錦榮聯絡交易第三級毒品│）      │        │                  │100年4月12日警詢│第4條第3│陸月。扣案如附表九│
│  │      │        │        │          │愷他命事項後，嗣由於李│        │        │                  │  筆錄（100年度偵 │項      │編號五、八、九所示│
│  │      │        │        │          │錦榮左揭時、地將第三級│        │        │                  │  字第2200號卷第27│        │之物沒收。未扣案之│
│  │      │        │        │          │毒品愷他命交付予曾鴻鈞│        │        │                  │  至34頁）        │        │販賣第三級毒品所得│
│  │      │        │        │          │，而販賣第三級毒品愷他│        │        │                  │100年5月10日偵訊│        │新臺幣伍佰元沒收，│
│  │      │        │        │          │命既遂。              │        │        │                  │  筆錄（100年度偵 │        │如全部或一部不能沒│
│  │      │        │        │          │                      │        │        │                  │  字第2199號卷第  │        │收時，以其財產抵償│
│  │      │        │        │          │                      │        │        │                  │  113 至116頁）   │        │之。              │
│  │      │        │        │          │                      │        │        │                  │100年6月7日訊問 │        │                  │
│  │      │        │        │          │                      │        │        │                  │  筆錄（本院卷一第│        │                  │
│  │      │        │        │          │                      │        │        │                  │  42至51頁）      │        │                  │
│  │      │        │        │          │                      │        │        │                  │100年6月30日準備│        │                  │
│  │      │        │        │          │                      │        │        │                  │  程序筆錄（本院卷│        │                  │
│  │      │        │        │          │                      │        │        │                  │  一第115至118頁）│        │                  │
│  │      │        │        │          │                      │        │        │                  │100年8月10日審判│        │                  │
│  │      │        │        │          │                      │        │        │                  │  筆錄（本院卷一第│        │                  │
│  │      │        │        │          │                      │        │        │                  │  286至309頁）    │        │                  │
├─┼───┼────┼────┼─────┼───────────┼────┼────┼─────────┼─────────┼────┼─────────┤
│21│李錦榮│涂享仁  │100年3月│苗栗縣頭份│涂享仁以其所持有之門號│愷他命  │1,000元 │【100年3月20日中午│【是】            │毒品危害│李錦榮共同販賣第三│
│  │江彥葶│        │20日下午│鎮中興巷7 │0000000000行動電話撥打│（1至2公│        │12時23分34秒】    │                  │防制條例│級毒品，處有期徒刑│
│  │【即附│        │1時許   │之1號（江 │江彥葶所持有之門號0927│克）    │        │涂：你起來了嗎    │100年4月12日警詢│第4條第3│貳年陸月。扣案如附│
│  │表六編│        │        │彥葶住處）│070172行動電話，聯絡交│        │        │江：躺著啊        │  筆錄（100年度偵 │項      │表九編號五、八、九│
│  │號11部│        │        │          │易第三級毒品愷他命事項│        │        │涂：是喔          │  字第2200號卷第27│刑法第28│、十七所示之物與江│
│  │分】  │        │        │          │後，由李錦榮提供第三級│        │        │江：對啊          │  至34頁）        │條      │彥葶連帶沒收。未扣│
│  │      │        │        │          │毒品愷他命，嗣由江彥葶│        │        │涂：不然我過去你家│100年5月10日偵訊│        │案之販賣第三級毒品│
│  │      │        │        │          │於左揭時、地將第三級毒│        │        │    找你          │  筆錄（100年度偵 │        │所得新臺幣壹仟元與│
│  │      │        │        │          │品愷他命交付予涂享仁，│        │        │江：你出門了嗎    │  字第2199號卷第  │        │江彥葶連帶沒收，如│
│  │      │        │        │          │而販賣第三級毒品愷他命│        │        │涂：還沒          │  113 至116頁）   │        │全部或一部不能沒收│
│  │      │        │        │          │既遂。                │        │        │江：有好支援嗎    │100年6月7日訊問 │        │時，以其等財產連帶│
│  │      │        │        │          │                      │        │        │涂：我沒有好支援啊│  筆錄（本院卷一第│        │抵償之。          │
│  │      │        │        │          │                      │        │        │江：那怎麼沒動力的│  42至51頁）      │        │                  │
│  │      │        │        │          │                      │        │        │    感覺          │100年6月30日準備│        │                  │
│  │      │        │        │          │                      │        │        │涂：對啊，我是要跟│  程序筆錄（本院卷│        │                  │
│  │      │        │        │          │                      │        │        │    你講事情      │  一第115至118頁）│        │                  │
│  │      │        │        │          │                      │        │        │江：你就來啊，反正│100年8月10日審判│        │                  │
│  │      │        │        │          │                      │        │        │    沒差啊        │  筆錄（本院卷一第│        │                  │
│  │      │        │        │          │                      │        │        │涂：喔，好        │  286至309頁）    │        │                  │
│  │      │        │        │          │                      │        │        │                  │                  │        │                  │
│  │      │        │        │          │                      │        │        │【100年3月20日中午│                  │        │                  │
│  │      │        │        │          │                      │        │        │12時33分38秒】    │                  │        │                  │
│  │      │        │        │          │                      │        │        │江：你出門了嗎    │                  │        │                  │
│  │      │        │        │          │                      │        │        │涂：快了，差不多了│                  │        │                  │
│  │      │        │        │          │                      │        │        │江：我馬子在我家啊│                  │        │                  │
│  │      │        │        │          │                      │        │        │涂：你馬子在你家  │                  │        │                  │
│  │      │        │        │          │                      │        │        │江：嗯            │                  │        │                  │
│  │      │        │        │          │                      │        │        │涂：會怎樣        │                  │        │                  │
│  │      │        │        │          │                      │        │        │江：還是要來啊    │                  │        │                  │
│  │      │        │        │          │                      │        │        │涂：對啊          │                  │        │                  │
│  │      │        │        │          │                      │        │        │江：我要叫外賣嗎，│                  │        │                  │
│  │      │        │        │          │                      │        │        │    你覺得咧      │                  │        │                  │
│  │      │        │        │          │                      │        │        │涂：他知道你有在用│                  │        │                  │
│  │      │        │        │          │                      │        │        │    嗎            │                  │        │                  │
│  │      │        │        │          │                      │        │        │江：沒有關係啦    │                  │        │                  │
│  │      │        │        │          │                      │        │        │涂：是喔          │                  │        │                  │
│  │      │        │        │          │                      │        │        │江：你覺得呢      │                  │        │                  │
│  │      │        │        │          │                      │        │        │涂：給你處理喔    │                  │        │                  │
│  │      │        │        │          │                      │        │        │江：完全給我處理還│                  │        │                  │
│  │      │        │        │          │                      │        │        │    是怎樣        │                  │        │                  │
│  │      │        │        │          │                      │        │        │涂：先你處理，先把│                  │        │                  │
│  │      │        │        │          │                      │        │        │    這個談好，好不│                  │        │                  │
│  │      │        │        │          │                      │        │        │    好            │                  │        │                  │
│  │      │        │        │          │                      │        │        │江：喔，這個我懂你│                  │        │                  │
│  │      │        │        │          │                      │        │        │    的意思啊      │                  │        │                  │
│  │      │        │        │          │                      │        │        │涂：好好          │                  │        │                  │
│  │      │        │        │          │                      │        │        │                  │                  │        │                  │
│  │      │        │        │          │                      │        │        │【100年3月20日中午│                  │        │                  │
│  │      │        │        │          │                      │        │        │12時59分17秒】    │                  │        │                  │
│  │      │        │        │          │                      │        │        │江：我等一下出去你│                  │        │                  │
│  │      │        │        │          │                      │        │        │    怕尷尬嗎，我要│                  │        │                  │
│  │      │        │        │          │                      │        │        │    去找阿B       │                  │        │                  │
│  │      │        │        │          │                      │        │        │涂：喔            │                  │        │                  │
│  │      │        │        │          │                      │        │        │江：拿吃的啊      │                  │        │                  │
│  │      │        │        │          │                      │        │        │涂：嗯，還是我跟你│                  │        │                  │
│  │      │        │        │          │                      │        │        │    去，還是怎樣  │                  │        │                  │
│  │      │        │        │          │                      │        │        │江：跟我去，你不要│                  │        │                  │
│  │      │        │        │          │                      │        │        │    跟我去，跟我去│                  │        │                  │
│  │      │        │        │          │                      │        │        │    就很難搞定事，│                  │        │                  │
│  │      │        │        │          │                      │        │        │    你在車上等我，│                  │        │                  │
│  │      │        │        │          │                      │        │        │    我下去找你好了│                  │        │                  │
│  │      │        │        │          │                      │        │        │涂：好好          │                  │        │                  │
├─┼───┼────┼────┼─────┼───────────┼────┼────┼─────────┼─────────┼────┼─────────┤
│22│李錦榮│鍾志煒  │100年3月│苗栗縣頭份│鍾志煒以其所持有之門號│愷他命  │1,000元 │【100年3月22日下午│【是】            │毒品危害│李錦榮共同販賣第三│
│  │謝文通│        │22日下午│鎮○○路16│0000000000行動電話撥打│（2公克 │        │5時45分33秒】     │                  │防制條例│級毒品，處有期徒刑│
│  │【即附│        │6時18分 │8巷5號（謝│謝文通所持有之門號0976│）      │        │謝：喂            │100年5月30日偵訊│第4條第3│貳年陸月。扣案如附│
│  │表五編│        │        │文通住處）│366044行動電話，聯絡交│        │        │鐘：怎樣          │  筆錄（100年度偵 │項      │表九編號五、八、九│
│  │號17部│        │        │附近之彩虹│易第三級毒品愷他命事項│        │        │謝：沒有啊，好了啊│  字第2199號卷第  │刑法第28│、十二、十三所示之│
│  │分】  │        │        │世界便利商│後，嗣由李錦榮提供毒品│        │        │鐘：好了喔，那等一│  120 至121頁）   │條      │物與謝文通連帶沒收│
│  │      │        │        │店        │，委託謝文通於左揭時、│        │        │    下六點半找你，│100年6月7日訊問 │        │。未扣案之販賣第三│
│  │      │        │        │          │地將第三級毒品愷他命交│        │        │    我在公司      │  筆錄（本院卷一第│        │級毒品所得新臺幣壹│
│  │      │        │        │          │付予鍾志煒，而販賣第三│        │        │謝：好啦          │  42至51頁）      │        │仟元與謝文通連帶沒│
│  │      │        │        │          │級毒品愷他命既遂。    │        │        │鐘：六點多可以喔  │100年6月30日準備│        │收，如全部或一部不│
│  │      │        │        │          │                      │        │        │謝：下班打給我喔  │  程序筆錄（本院卷│        │能沒收時，以其等財│
│  │      │        │        │          │                      │        │        │鐘：喔，十分鐘後我│  一第115至118頁）│        │產連帶抵償之。    │
│  │      │        │        │          │                      │        │        │    就下班了，再打│100年8月10日審判│        │                  │
│  │      │        │        │          │                      │        │        │    給你啦，掰掰  │  筆錄（本院卷一第│        │                  │
│  │      │        │        │          │                      │        │        │謝：嗯            │  286至309頁）    │        │                  │
│  │      │        │        │          │                      │        │        │                  │                  │        │                  │
│  │      │        │        │          │                      │        │        │【100年3月22日下午│                  │        │                  │
│  │      │        │        │          │                      │        │        │6時7分16秒】      │                  │        │                  │
│  │      │        │        │          │                      │        │        │謝：喂            │                  │        │                  │
│  │      │        │        │          │                      │        │        │鐘：等一下過去喔  │                  │        │                  │
│  │      │        │        │          │                      │        │        │謝：好啦，嗯，彩虹│                  │        │                  │
│  │      │        │        │          │                      │        │        │鐘：嗄？          │                  │        │                  │
│  │      │        │        │          │                      │        │        │謝：彩虹啊        │                  │        │                  │
│  │      │        │        │          │                      │        │        │鐘：哪裡？        │                  │        │                  │
│  │      │        │        │          │                      │        │        │謝：彩虹啊        │                  │        │                  │
│  │      │        │        │          │                      │        │        │鐘：不懂          │                  │        │                  │
│  │      │        │        │          │                      │        │        │謝：我等一下打給你│                  │        │                  │
│  │      │        │        │          │                      │        │        │鐘：好，掰掰      │                  │        │                  │
│  │      │        │        │          │                      │        │        │                  │                  │        │                  │
│  │      │        │        │          │                      │        │        │【100年3月22日下午│                  │        │                  │
│  │      │        │        │          │                      │        │        │6時8分39秒】      │                  │        │                  │
│  │      │        │        │          │                      │        │        │鐘：喂            │                  │        │                  │
│  │      │        │        │          │                      │        │        │謝：喂，彩虹世界  │                  │        │                  │
│  │      │        │        │          │                      │        │        │鐘：喔，好        │                  │        │                  │
│  │      │        │        │          │                      │        │        │謝：你知道嗎      │                  │        │                  │
│  │      │        │        │          │                      │        │        │鐘：嗯，知道啊，知│                  │        │                  │
│  │      │        │        │          │                      │        │        │    道            │                  │        │                  │
│  │      │        │        │          │                      │        │        │                  │                  │        │                  │
│  │      │        │        │          │                      │        │        │【100年3月22日下午│                  │        │                  │
│  │      │        │        │          │                      │        │        │6時18分20秒】     │                  │        │                  │
│  │      │        │        │          │                      │        │        │謝：喂            │                  │        │                  │
│  │      │        │        │          │                      │        │        │鐘：彩虹          │                  │        │                  │
│  │      │        │        │          │                      │        │        │謝：好            │                  │        │                  │
├─┼───┼────┼────┼─────┼───────────┼────┼────┼─────────┼─────────┼────┼─────────┤
│23│李錦榮│謝文通  │100年3月│苗栗縣頭份│由李錦榮於左揭時、地將│愷他命  │12,000元│【100年3月24日晚上│【是】            │毒品危害│李錦榮販賣第三級毒│
│  │      │江彥葶  │24日某時│鎮○○路16│第三級毒品愷他命交付予│（30公克│（每公克│10時8分21秒】     │                  │防制條例│品，處有期徒刑貳年│
│  │      │        │        │8巷5號（謝│謝文通、江彥葶，而販賣│）      │400元） │江：小榮他以為我跟│100年4月12日警詢│第4條第3│拾月。扣案如附表九│
│  │      │        │        │文通住處）│第三級毒品愷他命既遂。│        │        │    你搞鬼啊      │  筆錄（100年度偵 │項      │編號五、八、九所示│
│  │      │        │        │          │【譯文內容為江彥葶以其│        │        │謝：搞甚麼        │  字第2200號卷第27│        │之物沒收。未扣案之│
│  │      │        │        │          │持有門號0000000000行動│        │        │江：我就不理他    │  至34頁）        │        │販賣第三級毒品所得│
│  │      │        │        │          │電話撥打謝文通所持有門│        │        │謝：俊宇（音譯）車│100年6月7日訊問 │        │新臺幣壹萬貳仟元沒│
│  │      │        │        │          │號0000000000行動電話討│        │        │    還在外面喔    │  筆錄（本院卷一第│        │收，如全部或一部不│
│  │      │        │        │          │論向李錦榮購買毒品一事│        │        │江：小皮（音譯）可│  42至51頁）      │        │能沒收時，以其財產│
│  │      │        │        │          │】                    │        │        │    能有過去找你，│100年6月30日準備│        │抵償之。          │
│  │      │        │        │          │                      │        │        │    他可能被小皮載│  程序筆錄（本院卷│        │                  │
│  │      │        │        │          │                      │        │        │    走啊，小龍應該│  一第115至118頁）│        │                  │
│  │      │        │        │          │                      │        │        │    放棄你了啦    │100年8月10日審判│        │                  │
│  │      │        │        │          │                      │        │        │謝：放棄我幹嘛，我│  筆錄（本院卷一第│        │                  │
│  │      │        │        │          │                      │        │        │    又不是欠他甚麼│  286至309頁）    │        │                  │
│  │      │        │        │          │                      │        │        │    的            │                  │        │                  │
│  │      │        │        │          │                      │        │        │江：慢慢淡忘啊    │                  │        │                  │
│  │      │        │        │          │                      │        │        │謝：淡忘更好啊    │                  │        │                  │
│  │      │        │        │          │                      │        │        │江：順路讓一個人過│                  │        │                  │
│  │      │        │        │          │                      │        │        │    去你家嗎，馬上│                  │        │                  │
│  │      │        │        │          │                      │        │        │    就走了，這樣他│                  │        │                  │
│  │      │        │        │          │                      │        │        │    就做到我了，我│                  │        │                  │
│  │      │        │        │          │                      │        │        │    跑不動出去了  │                  │        │                  │
│  │      │        │        │          │                      │        │        │謝：甚麼意思      │                  │        │                  │
│  │      │        │        │          │                      │        │        │江：王昭君（音譯）│                  │        │                  │
│  │      │        │        │          │                      │        │        │    在外面找啊，然│                  │        │                  │
│  │      │        │        │          │                      │        │        │    後那個人鍾新頂│                  │        │                  │
│  │      │        │        │          │                      │        │        │    （音譯）叫他明│                  │        │                  │
│  │      │        │        │          │                      │        │        │    天去找他，他也│                  │        │                  │
│  │      │        │        │          │                      │        │        │    快抓牆壁了，他│                  │        │                  │
│  │      │        │        │          │                      │        │        │    本來要救我的，│                  │        │                  │
│  │      │        │        │          │                      │        │        │    結果鍾新頂（音│                  │        │                  │
│  │      │        │        │          │                      │        │        │    譯）叫他明天去│                  │        │                  │
│  │      │        │        │          │                      │        │        │    找他，我就叫他│                  │        │                  │
│  │      │        │        │          │                      │        │        │    順便去找你，你│                  │        │                  │
│  │      │        │        │          │                      │        │        │    借他順便叫他幫│                  │        │                  │
│  │      │        │        │          │                      │        │        │    我帶衣過來，這│                  │        │                  │
│  │      │        │        │          │                      │        │        │    樣我就不用跑了│                  │        │                  │
│  │      │        │        │          │                      │        │        │謝：你不要咧，這樣│                  │        │                  │
│  │      │        │        │          │                      │        │        │    很麻煩，不要  │                  │        │                  │
│  │      │        │        │          │                      │        │        │江：那我要怎樣，現│                  │        │                  │
│  │      │        │        │          │                      │        │        │    在我也想找你，│                  │        │                  │
│  │      │        │        │          │                      │        │        │    跑不出去，晚上│                  │        │                  │
│  │      │        │        │          │                      │        │        │    害我睡不著啊  │                  │        │                  │
│  │      │        │        │          │                      │        │        │謝：明天再找啊    │                  │        │                  │
│  │      │        │        │          │                      │        │        │江：現在甚麼情形啊│                  │        │                  │
│  │      │        │        │          │                      │        │        │謝：甚麼情形，吃就│                  │        │                  │
│  │      │        │        │          │                      │        │        │    吃掉囉，甚麼情│                  │        │                  │
│  │      │        │        │          │                      │        │        │    形，又不找喀來│                  │        │                  │
│  │      │        │        │          │                      │        │        │    ，要怎樣啊，你│                  │        │                  │
│  │      │        │        │          │                      │        │        │    耍人喔        │                  │        │                  │
│  │      │        │        │          │                      │        │        │江：黃夥尼（音譯）│                  │        │                  │
│  │      │        │        │          │                      │        │        │    一直找你，涂  │                  │        │                  │
│  │      │        │        │          │                      │        │        │    享仁（音譯）一│                  │        │                  │
│  │      │        │        │          │                      │        │        │    直找你，你現在│                  │        │                  │
│  │      │        │        │          │                      │        │        │    全部吸收，你還│                  │        │                  │
│  │      │        │        │          │                      │        │        │    是要跟我對半啊│                  │        │                  │
│  │      │        │        │          │                      │        │        │    ，搞清楚啊    │                  │        │                  │
│  │      │        │        │          │                      │        │        │謝：我直接分幾包給│                  │        │                  │
│  │      │        │        │          │                      │        │        │    你好了，要嗎  │                  │        │                  │
│  │      │        │        │          │                      │        │        │江：算清楚就對了  │                  │        │                  │
│  │      │        │        │          │                      │        │        │謝：對啊          │                  │        │                  │
│  │      │        │        │          │                      │        │        │江：也不行啊，你現│                  │        │                  │
│  │      │        │        │          │                      │        │        │    在先給我，周末│                  │        │                  │
│  │      │        │        │          │                      │        │        │    再算清楚啊，現│                  │        │                  │
│  │      │        │        │          │                      │        │        │    在多拿給我，多│                  │        │                  │
│  │      │        │        │          │                      │        │        │    沒意思的啊    │                  │        │                  │
│  │      │        │        │          │                      │        │        │謝：你放你那啊    │                  │        │                  │
│  │      │        │        │          │                      │        │        │江：你這樣子我很慘│                  │        │                  │
│  │      │        │        │          │                      │        │        │    啊            │                  │        │                  │
│  │      │        │        │          │                      │        │        │謝：不會啦，幹，那│                  │        │                  │
│  │      │        │        │          │                      │        │        │    這樣放我這，我│                  │        │                  │
│  │      │        │        │          │                      │        │        │    有差喔，那不就│                  │        │                  │
│  │      │        │        │          │                      │        │        │    死人喔        │                  │        │                  │
│  │      │        │        │          │                      │        │        │江：會怎樣        │                  │        │                  │
│  │      │        │        │          │                      │        │        │謝：我自己還要喬五│                  │        │                  │
│  │      │        │        │          │                      │        │        │    千塊來        │                  │        │                  │
│  │      │        │        │          │                      │        │        │江：是喔          │                  │        │                  │
│  │      │        │        │          │                      │        │        │謝：一萬塊啊，還有│                  │        │                  │
│  │      │        │        │          │                      │        │        │    四千塊，我跟他│                  │        │                  │
│  │      │        │        │          │                      │        │        │    講，先給他啊  │                  │        │                  │
│  │      │        │        │          │                      │        │        │江：嗯，那你就把我│                  │        │                  │
│  │      │        │        │          │                      │        │        │    的分好，我現在│                  │        │                  │
│  │      │        │        │          │                      │        │        │    馬上到，拿給他│                  │        │                  │
│  │      │        │        │          │                      │        │        │    就好了        │                  │        │                  │
│  │      │        │        │          │                      │        │        │謝：可是要四千塊給│                  │        │                  │
│  │      │        │        │          │                      │        │        │    小阿忠（音譯）│                  │        │                  │
│  │      │        │        │          │                      │        │        │    啊            │                  │        │                  │
│  │      │        │        │          │                      │        │        │                  │                  │        │                  │
│  │      │        │        │          │                      │        │        │江：你就說慢一點，│                  │        │                  │
│  │      │        │        │          │                      │        │        │    我就盡快想辦法│                  │        │                  │
│  │      │        │        │          │                      │        │        │    啊，不然怎麼辦│                  │        │                  │
│  │      │        │        │          │                      │        │        │謝：是喔          │                  │        │                  │
│  │      │        │        │          │                      │        │        │江：可是外面有一台│                  │        │                  │
│  │      │        │        │          │                      │        │        │    雞巴車在外面停│                  │        │                  │
│  │      │        │        │          │                      │        │        │    著            │                  │        │                  │
│  │      │        │        │          │                      │        │        │謝：甚麼顏色      │                  │        │                  │
│  │      │        │        │          │                      │        │        │江：阿進（音譯）的│                  │        │                  │
│  │      │        │        │          │                      │        │        │    啊            │                  │        │                  │
│  │      │        │        │          │                      │        │        │謝：那就沒人啊    │                  │        │                  │
│  │      │        │        │          │                      │        │        │江：要不然我叫他走│                  │        │                  │
│  │      │        │        │          │                      │        │        │    路邊，你走出去│                  │        │                  │
│  │      │        │        │          │                      │        │        │    要不要，我看你│                  │        │                  │
│  │      │        │        │          │                      │        │        │    出門就不敢出門│                  │        │                  │
│  │      │        │        │          │                      │        │        │    喔            │                  │        │                  │
│  │      │        │        │          │                      │        │        │謝：我不想讓他們找│                  │        │                  │
│  │      │        │        │          │                      │        │        │    我啊          │                  │        │                  │
│  │      │        │        │          │                      │        │        │江：那我就叫他開正│                  │        │                  │
│  │      │        │        │          │                      │        │        │    門就好了啊，你│                  │        │                  │
│  │      │        │        │          │                      │        │        │    弄好，我就叫他│                  │        │                  │
│  │      │        │        │          │                      │        │        │    到了啦        │                  │        │                  │
│  │      │        │        │          │                      │        │        │謝：我要給你多少  │                  │        │                  │
│  │      │        │        │          │                      │        │        │江：算好，你再拿給│                  │        │                  │
│  │      │        │        │          │                      │        │        │    他，再拿給我就│                  │        │                  │
│  │      │        │        │          │                      │        │        │    知道了啊      │                  │        │                  │
│  │      │        │        │          │                      │        │        │謝：我看一下現在才│                  │        │                  │
│  │      │        │        │          │                      │        │        │    24ㄟ，一人12  │                  │        │                  │
│  │      │        │        │          │                      │        │        │江：怎麼那麼多    │                  │        │                  │
│  │      │        │        │          │                      │        │        │謝：甚麼          │                  │        │                  │
│  │      │        │        │          │                      │        │        │江：怎麼那麼少，很│                  │        │                  │
│  │      │        │        │          │                      │        │        │    少，昨天27啊，│                  │        │                  │
│  │      │        │        │          │                      │        │        │    那是你用掉的啊│                  │        │                  │
│  │      │        │        │          │                      │        │        │謝：廢話，不可以用│                  │        │                  │
│  │      │        │        │          │                      │        │        │    喔            │                  │        │                  │
│  │      │        │        │          │                      │        │        │江：你扣你的啊    │                  │        │                  │
│  │      │        │        │          │                      │        │        │謝：不可能啦      │                  │        │                  │
│  │      │        │        │          │                      │        │        │江：那不然一人一半│                  │        │                  │
│  │      │        │        │          │                      │        │        │    是怎麼分啊，那│                  │        │                  │
│  │      │        │        │          │                      │        │        │    我就出少一點啊│                  │        │                  │
│  │      │        │        │          │                      │        │        │謝：騙你的啦，我當│                  │        │                  │
│  │      │        │        │          │                      │        │        │    然是分你比較多│                  │        │                  │
│  │      │        │        │          │                      │        │        │    啊，27除以2啊 │                  │        │                  │
│  │      │        │        │          │                      │        │        │江：OK            │                  │        │                  │
│  │      │        │        │          │                      │        │        │                  │                  │        │                  │
│  │      │        │        │          │                      │        │        │【100年3月24日晚上│                  │        │                  │
│  │      │        │        │          │                      │        │        │10時24分51秒】    │                  │        │                  │
│  │      │        │        │          │                      │        │        │江：我這樣會給你剪│                  │        │                  │
│  │      │        │        │          │                      │        │        │    到            │                  │        │                  │
│  │      │        │        │          │                      │        │        │謝：那你就分清楚啊│                  │        │                  │
│  │      │        │        │          │                      │        │        │江：你昨天照一走ㄟ│                  │        │                  │
│  │      │        │        │          │                      │        │        │    ，剩27ㄟ      │                  │        │                  │
│  │      │        │        │          │                      │        │        │謝：嗯            │                  │        │                  │
│  │      │        │        │          │                      │        │        │江：那我今天又給你│                  │        │                  │
│  │      │        │        │          │                      │        │        │    13            │                  │        │                  │
│  │      │        │        │          │                      │        │        │謝：嗯            │                  │        │                  │
│  │      │        │        │          │                      │        │        │江：我給你13，我秤│                  │        │                  │
│  │      │        │        │          │                      │        │        │    的時候只有11ㄟ│                  │        │                  │
│  │      │        │        │          │                      │        │        │謝：昨天28嗎      │                  │        │                  │
│  │      │        │        │          │                      │        │        │江：28減一啊不是27│                  │        │                  │
│  │      │        │        │          │                      │        │        │謝：28除以2多少   │                  │        │                  │
│  │      │        │        │          │                      │        │        │江：14            │                  │        │                  │
│  │      │        │        │          │                      │        │        │謝：14扣1啊       │                  │        │                  │
│  │      │        │        │          │                      │        │        │江：13            │                  │        │                  │
│  │      │        │        │          │                      │        │        │謝：13對啊        │                  │        │                  │
│  │      │        │        │          │                      │        │        │江：13袋子不用扣喔│                  │        │                  │
│  │      │        │        │          │                      │        │        │謝：隨便扣一扣啊，│                  │        │                  │
│  │      │        │        │          │                      │        │        │    我不會計較這有│                  │        │                  │
│  │      │        │        │          │                      │        │        │    的沒的        │                  │        │                  │
│  │      │        │        │          │                      │        │        │江：減啊          │                  │        │                  │
│  │      │        │        │          │                      │        │        │謝：不要拿來也可以│                  │        │                  │
│  │      │        │        │          │                      │        │        │    啦，鑽到後面就│                  │        │                  │
│  │      │        │        │          │                      │        │        │    出事情啊，打好│                  │        │                  │
│  │      │        │        │          │                      │        │        │    較走的牌就好了│                  │        │                  │
│  │      │        │        │          │                      │        │        │    啊，不要一直抱│                  │        │                  │
│  │      │        │        │          │                      │        │        │    怨別人怪人啊，│                  │        │                  │
│  │      │        │        │          │                      │        │        │    講真的，人家也│                  │        │                  │
│  │      │        │        │          │                      │        │        │    不是故意有心的│                  │        │                  │
│  │      │        │        │          │                      │        │        │江：那你要先喬四千│                  │        │                  │
│  │      │        │        │          │                      │        │        │    來啊          │                  │        │                  │
│  │      │        │        │          │                      │        │        │謝：邊走邊喬啊    │                  │        │                  │
│  │      │        │        │          │                      │        │        │江：那他吃我要怎麼│                  │        │                  │
│  │      │        │        │          │                      │        │        │    辦            │                  │        │                  │
│  │      │        │        │          │                      │        │        │謝；可以啦，他沒那│                  │        │                  │
│  │      │        │        │          │                      │        │        │    麼雞巴啦      │                  │        │                  │
│  │      │        │        │          │                      │        │        │江：有好不好，他今│                  │        │                  │
│  │      │        │        │          │                      │        │        │    天就說你不是要│                  │        │                  │
│  │      │        │        │          │                      │        │        │    給我一萬四，怎│                  │        │                  │
│  │      │        │        │          │                      │        │        │    麼今天給我一萬│                  │        │                  │
│  │      │        │        │          │                      │        │        │    塊，那到底要做│                  │        │                  │
│  │      │        │        │          │                      │        │        │    回的還是怎樣  │                  │        │                  │
│  │      │        │        │          │                      │        │        │謝：你就跟他這樣講│                  │        │                  │
│  │      │        │        │          │                      │        │        │    啊            │                  │        │                  │
│  │      │        │        │          │                      │        │        │江：假如他做回的，│                  │        │                  │
│  │      │        │        │          │                      │        │        │    要一萬五啊    │                  │        │                  │
│  │      │        │        │          │                      │        │        │謝：你就跟他說，做│                  │        │                  │
│  │      │        │        │          │                      │        │        │    一萬五，那先拿│                  │        │                  │
│  │      │        │        │          │                      │        │        │    八千來好了，我│                  │        │                  │
│  │      │        │        │          │                      │        │        │    兩千兩千開始回│                  │        │                  │
│  │      │        │        │          │                      │        │        │    你啊，一個禮拜│                  │        │                  │
│  │      │        │        │          │                      │        │        │    回完啊        │                  │        │                  │
│  │      │        │        │          │                      │        │        │江：一萬拿八千    │                  │        │                  │
│  │      │        │        │          │                      │        │        │謝：就叫他一萬吐回│                  │        │                  │
│  │      │        │        │          │                      │        │        │    來啊，我就付那│                  │        │                  │
│  │      │        │        │          │                      │        │        │    麼多了        │                  │        │                  │
│  │      │        │        │          │                      │        │        │江：就已經，你跟他│                  │        │                  │
│  │      │        │        │          │                      │        │        │    拿三千了，就等│                  │        │                  │
│  │      │        │        │          │                      │        │        │    於說，我說我跟│                  │        │                  │
│  │      │        │        │          │                      │        │        │    他拿三千了，今│                  │        │                  │
│  │      │        │        │          │                      │        │        │    天禮拜四了，禮│                  │        │                  │
│  │      │        │        │          │                      │        │        │    拜二就拿了，就│                  │        │                  │
│  │      │        │        │          │                      │        │        │    等於下禮拜二要│                  │        │                  │
│  │      │        │        │          │                      │        │        │    給他四千啊    │                  │        │                  │
│  │      │        │        │          │                      │        │        │謝：下禮拜二我看一│                  │        │                  │
│  │      │        │        │          │                      │        │        │    下            │                  │        │                  │
│  │      │        │        │          │                      │        │        │江：29號啊        │                  │        │                  │
│  │      │        │        │          │                      │        │        │謝：不差那天啦，那│                  │        │                  │
│  │      │        │        │          │                      │        │        │    我早就復活啦，│                  │        │                  │
│  │      │        │        │          │                      │        │        │    你不要死腦筋好│                  │        │                  │
│  │      │        │        │          │                      │        │        │    不好，那連亞金│                  │        │                  │
│  │      │        │        │          │                      │        │        │    （音譯）的就還│                  │        │                  │
│  │      │        │        │          │                      │        │        │    他六千好了啊，│                  │        │                  │
│  │      │        │        │          │                      │        │        │    他還差四千對不│                  │        │                  │
│  │      │        │        │          │                      │        │        │    對            │                  │        │                  │
│  │      │        │        │          │                      │        │        │江：為甚麼        │                  │        │                  │
│  │      │        │        │          │                      │        │        │謝：你聽啊        │                  │        │                  │
│  │      │        │        │          │                      │        │        │江：他就已經那個啊│                  │        │                  │
│  │      │        │        │          │                      │        │        │    ，輸掉啊      │                  │        │                  │
│  │      │        │        │          │                      │        │        │謝：他哪有輸掉    │                  │        │                  │
│  │      │        │        │          │                      │        │        │江：對喔，他沒輸喔│                  │        │                  │
│  │      │        │        │          │                      │        │        │謝：14，他給一萬ㄟ│                  │        │                  │
│  │      │        │        │          │                      │        │        │    ，他還要扣四千│                  │        │                  │
│  │      │        │        │          │                      │        │        │    ㄟ，我們還他6 │                  │        │                  │
│  │      │        │        │          │                      │        │        │    ，另外是給鍾欣│                  │        │                  │
│  │      │        │        │          │                      │        │        │    典（音譯）的  │                  │        │                  │
│  │      │        │        │          │                      │        │        │江：他幹嘛只給一萬│                  │        │                  │
│  │      │        │        │          │                      │        │        │    塊            │                  │        │                  │
│  │      │        │        │          │                      │        │        │謝：他一萬塊給我們│                  │        │                  │
│  │      │        │        │          │                      │        │        │    啊，我們還給他│                  │        │                  │
│  │      │        │        │          │                      │        │        │    扣四千，我們只│                  │        │                  │
│  │      │        │        │          │                      │        │        │    有還他6就好了 │                  │        │                  │
│  │      │        │        │          │                      │        │        │    啊            │                  │        │                  │
│  │      │        │        │          │                      │        │        │江：嗯            │                  │        │                  │
│  │      │        │        │          │                      │        │        │謝：他的6鍾欣典（ │                  │        │                  │
│  │      │        │        │          │                      │        │        │    音譯）4，就是 │                  │        │                  │
│  │      │        │        │          │                      │        │        │    一萬，一萬除以│                  │        │                  │
│  │      │        │        │          │                      │        │        │    2，看我們怎麼 │                  │        │                  │
│  │      │        │        │          │                      │        │        │    還，自己有火力│                  │        │                  │
│  │      │        │        │          │                      │        │        │    ，你現在也不用│                  │        │                  │
│  │      │        │        │          │                      │        │        │    求別人啊，這樣│                  │        │                  │
│  │      │        │        │          │                      │        │        │    我還感覺到高興│                  │        │                  │
│  │      │        │        │          │                      │        │        │    喔，弄死一大堆│                  │        │                  │
│  │      │        │        │          │                      │        │        │    人剛剛好，我要│                  │        │                  │
│  │      │        │        │          │                      │        │        │    讓小龍翹高輪啦│                  │        │                  │
│  │      │        │        │          │                      │        │        │江：幹嘛          │                  │        │                  │
│  │      │        │        │          │                      │        │        │謝：他還想找我咧，│                  │        │                  │
│  │      │        │        │          │                      │        │        │    不可能啦      │                  │        │                  │
│  │      │        │        │          │                      │        │        │江：他有東西放我家│                  │        │                  │
│  │      │        │        │          │                      │        │        │    啊            │                  │        │                  │
│  │      │        │        │          │                      │        │        │謝：那是藉口，你約│                  │        │                  │
│  │      │        │        │          │                      │        │        │    好啊，那個45分│                  │        │                  │
│  │      │        │        │          │                      │        │        │    鐘後丟到對面花│                  │        │                  │
│  │      │        │        │          │                      │        │        │    園啊，叫他自己│                  │        │                  │
│  │      │        │        │          │                      │        │        │    去找，還想進來│                  │        │                  │
│  │      │        │        │          │                      │        │        │    咧，來這招    │                  │        │                  │
│  │      │        │        │          │                      │        │        │江：那你要叫阿金（│                  │        │                  │
│  │      │        │        │          │                      │        │        │    音譯）幫你處理│                  │        │                  │
│  │      │        │        │          │                      │        │        │    喔            │                  │        │                  │
│  │      │        │        │          │                      │        │        │謝：沒有啊        │                  │        │                  │
│  │      │        │        │          │                      │        │        │                  │                  │        │                  │
│  │      │        │        │          │                      │        │        │【100年3月24日晚上│                  │        │                  │
│  │      │        │        │          │                      │        │        │10時44分54秒】    │                  │        │                  │
│  │      │        │        │          │                      │        │        │江：你意思是說，我│                  │        │                  │
│  │      │        │        │          │                      │        │        │    們兩個個要喬個│                  │        │                  │
│  │      │        │        │          │                      │        │        │    三千給林亞青（│                  │        │                  │
│  │      │        │        │          │                      │        │        │    音譯）        │                  │        │                  │
│  │      │        │        │          │                      │        │        │謝：是啊          │                  │        │                  │
│  │      │        │        │          │                      │        │        │江：那小阿忠（音譯│                  │        │                  │
│  │      │        │        │          │                      │        │        │    ）一人再喬兩千│                  │        │                  │
│  │      │        │        │          │                      │        │        │   五給他就對了   │                  │        │                  │
│  │      │        │        │          │                      │        │        │謝：兩千          │                  │        │                  │
│  │      │        │        │          │                      │        │        │江：明天要給他，你│                  │        │                  │
│  │      │        │        │          │                      │        │        │    哪有錢給他啊  │                  │        │                  │
│  │      │        │        │          │                      │        │        │謝：不一定要明天  │                  │        │                  │
│  │      │        │        │          │                      │        │        │江：他是這樣說啊  │                  │        │                  │
│  │      │        │        │          │                      │        │        │謝：OK的啦        │                  │        │                  │
│  │      │        │        │          │                      │        │        │江：甚麼OK，你自己│                  │        │                  │
│  │      │        │        │          │                      │        │        │    打給他，我說是│                  │        │                  │
│  │      │        │        │          │                      │        │        │    你拿的啊，又不│                  │        │                  │
│  │      │        │        │          │                      │        │        │    是我拿的      │                  │        │                  │
│  │      │        │        │          │                      │        │        │謝：你說是我喔，那│                  │        │                  │
│  │      │        │        │          │                      │        │        │    這樣我就要想一│                  │        │                  │
│  │      │        │        │          │                      │        │        │    下辦法囉      │                  │        │                  │
│  │      │        │        │          │                      │        │        │江：我上次就說是你│                  │        │                  │
│  │      │        │        │          │                      │        │        │    要拿的，他不給│                  │        │                  │
│  │      │        │        │          │                      │        │        │    我，你在幹嘛，│                  │        │                  │
│  │      │        │        │          │                      │        │        │    因為我還欠他錢│                  │        │                  │
│  │      │        │        │          │                      │        │        │謝：那這樣我就要想│                  │        │                  │
│  │      │        │        │          │                      │        │        │    一下辦法囉    │                  │        │                  │
│  │      │        │        │          │                      │        │        │江：那你不會叫王昭│                  │        │                  │
│  │      │        │        │          │                      │        │        │    君（音譯）借你│                  │        │                  │
│  │      │        │        │          │                      │        │        │    兩千喔，他不是│                  │        │                  │
│  │      │        │        │          │                      │        │        │    在你旁邊      │                  │        │                  │
│  │      │        │        │          │                      │        │        │謝：你可以明天再商│                  │        │                  │
│  │      │        │        │          │                      │        │        │    量嗎          │                  │        │                  │
│  │      │        │        │          │                      │        │        │江：好啦，那明天要│                  │        │                  │
│  │      │        │        │          │                      │        │        │    怎樣          │                  │        │                  │
│  │      │        │        │          │                      │        │        │謝：我邊想，明天下│                  │        │                  │
│  │      │        │        │          │                      │        │        │    班去找你      │                  │        │                  │
│  │      │        │        │          │                      │        │        │江：好啦          │                  │        │                  │
├─┼───┼────┼────┼─────┼───────────┼────┼────┼─────────┼─────────┼────┼─────────┤
│24│李錦榮│江彥葶  │100年4月│苗栗縣頭份│由李錦榮於左揭時、地將│愷他命  │1,500元 │無                │【是】            │毒品危害│李錦榮販賣第三級毒│
│  │      │        │2日晚上 │鎮○○路16│第三級毒品愷他命交付予│（4公克 │        │                  │                  │防制條例│品，處有期徒刑貳年│
│  │      │        │10時許  │8巷5號（謝│江彥葶，而販賣第三級毒│）      │        │                  │100年5月30日偵訊│第4條第3│陸月。扣案如附表九│
│  │      │        │        │文通住處）│品愷他命既遂。        │        │        │                  │  筆錄（100年度偵 │項      │編號五、八、九所示│
│  │      │        │        │          │                      │        │        │                  │  字第2199號卷第  │        │之物沒收。未扣案之│
│  │      │        │        │          │                      │        │        │                  │  120 至121頁）   │        │販賣第三級毒品所得│
│  │      │        │        │          │                      │        │        │                  │100年6月7日訊問 │        │新臺幣壹仟伍佰元沒│
│  │      │        │        │          │                      │        │        │                  │  筆錄（本院卷一第│        │收，如全部或一部不│
│  │      │        │        │          │                      │        │        │                  │  42至51頁）      │        │能沒收時，以其財產│
│  │      │        │        │          │                      │        │        │                  │100年6月30日準備│        │抵償之。          │
│  │      │        │        │          │                      │        │        │                  │  程序筆錄（本院卷│        │                  │
│  │      │        │        │          │                      │        │        │                  │  一第115至118頁）│        │                  │
│  │      │        │        │          │                      │        │        │                  │100年8月10日審判│        │                  │
│  │      │        │        │          │                      │        │        │                  │  筆錄（本院卷一第│        │                  │
│  │      │        │        │          │                      │        │        │                  │  286至309頁）    │        │                  │
├─┼───┼────┼────┼─────┼───────────┼────┼────┼─────────┼─────────┼────┼─────────┤
│25│李錦榮│陳敦智  │100年4月│苗栗縣頭份│李錦榮將其所有之第三級│愷他命  │700元   │無                │【是】            │毒品危害│李錦榮共同販賣第三│
│  │謝文通│        │11日晚上│鎮○○路16│毒品愷他命放在謝文通住│（0.7公 │        │                  │                  │防制條例│級毒品，處有期徒刑│
│  │【即附│        │7時許   │8巷5號（謝│處，由謝文通於左揭時、│克）    │        │                  │100年4月12日偵訊│第4條第3│貳年陸月。扣案如附│
│  │表五編│        │        │文通住處）│地將摻有上開第三級毒品│        │        │                  │  筆錄（100年度偵 │項      │表八編號三及附表九│
│  │號21部│        │        │          │愷他命之香菸交付予陳敦│        │        │                  │  字第2199號卷第  │刑法第28│編號五、八、九、十│
│  │分】  │        │        │          │智，而販賣第三級毒品愷│        │        │                  │  74至76頁）      │條      │二所示之物與謝文通│
│  │      │        │        │          │他命既遂。            │        │        │                  │100年5月30日偵訊│        │連帶沒收。未扣案之│
│  │      │        │        │          │                      │        │        │                  │  筆錄（100年度偵 │        │販賣第三級毒品所得│
│  │      │        │        │          │                      │        │        │                  │  字第2199號卷第  │        │新臺幣柒佰元與謝文│
│  │      │        │        │          │                      │        │        │                  │  120 至121頁）   │        │通連帶沒收，如全部│
│  │      │        │        │          │                      │        │        │                  │100年4月13日訊問│        │或一部不能沒收時，│
│  │      │        │        │          │                      │        │        │                  │  筆錄（100年度偵 │        │以其等財產連帶抵償│
│  │      │        │        │          │                      │        │        │                  │  字第2199號卷第80│        │之。              │
│  │      │        │        │          │                      │        │        │                  │  至84頁）        │        │                  │
│  │      │        │        │          │                      │        │        │                  │100年6月7日訊問 │        │                  │
│  │      │        │        │          │                      │        │        │                  │  筆錄（本院卷一第│        │                  │
│  │      │        │        │          │                      │        │        │                  │  42至51頁）      │        │                  │
│  │      │        │        │          │                      │        │        │                  │100年6月30日準備│        │                  │
│  │      │        │        │          │                      │        │        │                  │  程序筆錄（本院卷│        │                  │
│  │      │        │        │          │                      │        │        │                  │  一第115至118頁）│        │                  │
│  │      │        │        │          │                      │        │        │                  │100年8月10日審判│        │                  │
│  │      │        │        │          │                      │        │        │                  │  筆錄（本院卷一第│        │                  │
│  │      │        │        │          │                      │        │        │                  │  286至309頁）    │        │                  │
├─┴───┴────┴────┴─────┴───────────┴────┼────┴─────────┴─────────┴────┴─────────┤
│                                                                    總計    │李錦榮販賣毒品所得共30,600元                                                  │
│                                                                            │李錦榮與謝文通共同販賣毒品所得4,200元                                         │
│                                                                            │李錦榮與江彥葶共同販賣毒品所得5,000元                                         │
│                                                                            │李錦榮與謝文通及江彥葶共同販賣毒品所得1,000元                                 │
└──────────────────────────────────────┴───────────────────────────────────────┘
附表五：謝文通部分
┌─┬───┬────┬────┬─────┬───────────┬────┬────┬─────────┬─────────┬────┬─────────┐
│編│行為人│交易對象│交易時間│交易地點  │ 交    易    經    過 │毒品種類│金額（新│通聯譯文          │是否於偵審中自白  │所犯法條│主文欄            │
│號│      │        │        │          │                      │、數量  │臺幣）  │                  │                  │        │                  │
├─┼───┼────┼────┼─────┼───────────┼────┼────┼─────────┼─────────┼────┼─────────┤
│1 │謝文通│張益豪  │99年2、3│苗栗縣頭份│張益豪以其所持有之門號│愷他命  │1,000元 │無                │【是】            │毒品危害│謝文通販賣第三級毒│
│  │      │        │月間某日│鎮○○路16│0000000000行動電話撥打│        │        │                  │                  │防制條例│品，處有期徒刑貳年│
│  │      │        │        │8巷5號（謝│謝文通所持有之門號0976│        │        │                  │100年5月10日警詢│第4條第3│陸月。扣案如附表九│
│  │      │        │        │文通住處）│366044行動電話，聯絡交│        │        │                  │  筆錄（100年度偵 │項      │編號十二、十三所示│
│  │      │        │        │          │易第三級毒品愷他命事項│        │        │                  │  字第2200號卷第  │        │之物沒收。未扣案之│
│  │      │        │        │          │後，嗣由謝文通於左揭時│        │        │                  │  122 至133頁）   │        │販賣第三級毒品所得│
│  │      │        │        │          │、地將第三級毒品愷他命│        │        │                  │100年5月30日偵訊│        │新臺幣壹仟元沒收，│
│  │      │        │        │          │交付予張益豪，而販賣第│        │        │                  │  筆錄（100年度偵 │        │如全部或一部不能沒│
│  │      │        │        │          │三級毒品愷他命既遂。  │        │        │                  │  字第2200號卷第  │        │收時，以其財產抵償│
│  │      │        │        │          │                      │        │        │                  │  173至175頁）    │        │之。              │
│  │      │        │        │          │                      │        │        │                  │100年6月7日訊問 │        │                  │
│  │      │        │        │          │                      │        │        │                  │  筆錄（本院卷一第│        │                  │
│  │      │        │        │          │                      │        │        │                  │  60至66頁）      │        │                  │
│  │      │        │        │          │                      │        │        │                  │100年6月30日準備│        │                  │
│  │      │        │        │          │                      │        │        │                  │  程序筆錄（本院卷│        │                  │
│  │      │        │        │          │                      │        │        │                  │  一第214至217頁）│        │                  │
│  │      │        │        │          │                      │        │        │                  │100年8月10日審判│        │                  │
│  │      │        │        │          │                      │        │        │                  │  筆錄（本院卷一第│        │                  │
│  │      │        │        │          │                      │        │        │                  │  286至309頁）    │        │                  │
├─┼───┼────┼────┼─────┼───────────┼────┼────┼─────────┼─────────┼────┼─────────┤
│2 │謝文通│張益豪  │99年2、3│苗栗縣頭份│張益豪以其所持有之門號│愷他命  │1,000元 │無                │【是】            │毒品危害│謝文通販賣第三級毒│
│  │      │        │月間某日│鎮○○路16│0000000000行動電話撥打│        │        │                  │                  │防制條例│品，處有期徒刑貳年│
│  │      │        │        │8巷5號（謝│謝文通所持有之門號0976│        │        │                  │100年5月10日警詢│第4條第3│陸月。扣案如附表九│
│  │      │        │        │文通住處）│366044行動電話，聯絡交│        │        │                  │  筆錄（100年度偵 │項      │編號十二、十三所示│
│  │      │        │        │          │易第三級毒品愷他命事項│        │        │                  │  字第2200號卷第  │        │之物沒收。未扣案之│
│  │      │        │        │          │後，嗣由謝文通於左揭時│        │        │                  │  122 至133頁）   │        │販賣第三級毒品所得│
│  │      │        │        │          │、地將第三級毒品愷他命│        │        │                  │100年5月30日偵訊│        │新臺幣壹仟元沒收，│
│  │      │        │        │          │交付予張益豪，而販賣第│        │        │                  │  筆錄（100年度偵 │        │如全部或一部不能沒│
│  │      │        │        │          │三級毒品愷他命既遂。  │        │        │                  │  字第2200號卷第  │        │收時，以其財產抵償│
│  │      │        │        │          │                      │        │        │                  │  173至175頁）    │        │之。              │
│  │      │        │        │          │                      │        │        │                  │100年6月7日訊問 │        │                  │
│  │      │        │        │          │                      │        │        │                  │  筆錄（本院卷一第│        │                  │
│  │      │        │        │          │                      │        │        │                  │  60至66頁）      │        │                  │
│  │      │        │        │          │                      │        │        │                  │100年6月30日準備│        │                  │
│  │      │        │        │          │                      │        │        │                  │  程序筆錄（本院卷│        │                  │
│  │      │        │        │          │                      │        │        │                  │  一第214至217頁）│        │                  │
│  │      │        │        │          │                      │        │        │                  │100年8月10日審判│        │                  │
│  │      │        │        │          │                      │        │        │                  │  筆錄（本院卷一第│        │                  │
│  │      │        │        │          │                      │        │        │                  │  286至309頁）    │        │                  │
├─┼───┼────┼────┼─────┼───────────┼────┼────┼─────────┼─────────┼────┼─────────┤
│3 │謝文通│林雅菁  │99年10月│苗栗縣頭份│由謝文通於左揭時、地將│愷他命  │700元   │無                │【是】            │毒品危害│謝文通販賣第三級毒│
│  │      │        │間某日  │鎮○○路16│第三級毒品愷他命交付予│        │        │                  │                  │防制條例│品，處有期徒刑貳年│
│  │      │        │        │8巷5號（謝│林雅菁，而販賣第三級毒│        │        │                  │100年4月12日警詢│第4條第3│陸月。扣案如附表九│
│  │      │        │        │文通住處）│品愷他命既遂。        │        │        │                  │  筆錄（100年度偵 │項      │編號十二所示之物沒│
│  │      │        │        │          │                      │        │        │                  │  字第2200號卷第10│        │收。未扣案之販賣第│
│  │      │        │        │          │                      │        │        │                  │  至22頁）        │        │三級毒品所得新臺幣│
│  │      │        │        │          │                      │        │        │                  │100年4月15日警詢│        │柒佰元沒收，如全部│
│  │      │        │        │          │                      │        │        │                  │  筆錄（100年度偵 │        │或一部不能沒收時，│
│  │      │        │        │          │                      │        │        │                  │  字第2200號卷第  │        │以其財產抵償之。  │
│  │      │        │        │          │                      │        │        │                  │  114 至117頁）   │        │                  │
│  │      │        │        │          │                      │        │        │                  │100年5月10日警詢│        │                  │
│  │      │        │        │          │                      │        │        │                  │  筆錄（100年度偵 │        │                  │
│  │      │        │        │          │                      │        │        │                  │  字第2200號卷第  │        │                  │
│  │      │        │        │          │                      │        │        │                  │  140 至153頁）   │        │                  │
│  │      │        │        │          │                      │        │        │                  │100年6月7日訊問 │        │                  │
│  │      │        │        │          │                      │        │        │                  │  筆錄（本院卷一第│        │                  │
│  │      │        │        │          │                      │        │        │                  │  60 至66頁）     │        │                  │
│  │      │        │        │          │                      │        │        │                  │100年6月30日準備│        │                  │
│  │      │        │        │          │                      │        │        │                  │  程序筆錄（本院卷│        │                  │
│  │      │        │        │          │                      │        │        │                  │  一第214至217頁）│        │                  │
│  │      │        │        │          │                      │        │        │                  │100年8月10日審判│        │                  │
│  │      │        │        │          │                      │        │        │                  │  筆錄（本院卷一第│        │                  │
│  │      │        │        │          │                      │        │        │                  │  286至309頁）    │        │                  │
├─┼───┼────┼────┼─────┼───────────┼────┼────┼─────────┼─────────┼────┼─────────┤
│4 │謝文通│林雅菁  │99年10月│苗栗縣頭份│由謝文通於左揭時、地將│愷他命  │700元   │無                │【是】            │毒品危害│謝文通販賣第三級毒│
│  │      │        │間某日  │鎮○○路上│第三級毒品愷他命交付予│（1公克 │        │                  │                  │防制條例│品，處有期徒刑貳年│
│  │      │        │        │公園      │林雅菁，而販賣第三級毒│多）    │        │                  │100年4月12日警詢│第4條第3│陸月。扣案如附表九│
│  │      │        │        │          │品愷他命既遂。        │        │        │                  │  筆錄（100年度偵 │項      │編號十二所示之物沒│
│  │      │        │        │          │                      │        │        │                  │  字第2200號卷第10│        │收。未扣案之販賣第│
│  │      │        │        │          │                      │        │        │                  │  至22頁）        │        │三級毒品所得新臺幣│
│  │      │        │        │          │                      │        │        │                  │100年4月15日警詢│        │柒佰元沒收，如全部│
│  │      │        │        │          │                      │        │        │                  │  筆錄（100年度偵 │        │或一部不能沒收時，│
│  │      │        │        │          │                      │        │        │                  │  字第2200號卷第  │        │以其財產抵償之。  │
│  │      │        │        │          │                      │        │        │                  │  114 至117頁）   │        │                  │
│  │      │        │        │          │                      │        │        │                  │100年5月10日警詢│        │                  │
│  │      │        │        │          │                      │        │        │                  │  筆錄（100年度偵 │        │                  │
│  │      │        │        │          │                      │        │        │                  │  字第2200號卷第  │        │                  │
│  │      │        │        │          │                      │        │        │                  │  140 至153頁）   │        │                  │
│  │      │        │        │          │                      │        │        │                  │100年6月7日訊問 │        │                  │
│  │      │        │        │          │                      │        │        │                  │  筆錄（本院卷一第│        │                  │
│  │      │        │        │          │                      │        │        │                  │  60 至66頁）     │        │                  │
│  │      │        │        │          │                      │        │        │                  │100年6月30日準備│        │                  │
│  │      │        │        │          │                      │        │        │                  │  程序筆錄（本院卷│        │                  │
│  │      │        │        │          │                      │        │        │                  │  一第214至217頁）│        │                  │
│  │      │        │        │          │                      │        │        │                  │100年8月10日審判│        │                  │
│  │      │        │        │          │                      │        │        │                  │  筆錄（本院卷一第│        │                  │
│  │      │        │        │          │                      │        │        │                  │  286至309頁）    │        │                  │
├─┼───┼────┼────┼─────┼───────────┼────┼────┼─────────┼─────────┼────┼─────────┤
│5 │謝文通│林雅菁  │99年10月│苗栗縣頭份│謝文通由於左揭時、地將│愷他命  │700元   │無                │【是】            │毒品危害│謝文通販賣第三級毒│
│  │      │        │間某日  │鎮○○路16│第三級毒品愷他命交付予│（1公克 │        │                  │                  │防制條例│品，處有期徒刑貳年│
│  │      │        │        │8巷5號（謝│林雅菁，而販賣第三級毒│多）    │        │                  │100年4月12日警詢│第4條第3│陸月。扣案如附表九│
│  │      │        │        │文通住處）│品愷他命既遂。        │        │        │                  │  筆錄（100年度偵 │項      │編號十二所示之物沒│
│  │      │        │        │          │                      │        │        │                  │  字第2200號卷第10│        │收。未扣案之販賣第│
│  │      │        │        │          │                      │        │        │                  │  至22頁）        │        │三級毒品所得新臺幣│
│  │      │        │        │          │                      │        │        │                  │100年4月15日警詢│        │柒佰元沒收，如全部│
│  │      │        │        │          │                      │        │        │                  │  筆錄（100年度偵 │        │或一部不能沒收時，│
│  │      │        │        │          │                      │        │        │                  │  字第2200號卷第  │        │以其財產抵償之。  │
│  │      │        │        │          │                      │        │        │                  │  114 至117頁）   │        │                  │
│  │      │        │        │          │                      │        │        │                  │100年5月10日警詢│        │                  │
│  │      │        │        │          │                      │        │        │                  │  筆錄（100年度偵 │        │                  │
│  │      │        │        │          │                      │        │        │                  │  字第2200號卷第  │        │                  │
│  │      │        │        │          │                      │        │        │                  │  140 至153頁）   │        │                  │
│  │      │        │        │          │                      │        │        │                  │100年6月7日訊問 │        │                  │
│  │      │        │        │          │                      │        │        │                  │  筆錄（本院卷一第│        │                  │
│  │      │        │        │          │                      │        │        │                  │  60 至66頁）     │        │                  │
│  │      │        │        │          │                      │        │        │                  │100年6月30日準備│        │                  │
│  │      │        │        │          │                      │        │        │                  │  程序筆錄（本院卷│        │                  │
│  │      │        │        │          │                      │        │        │                  │  一第214至217頁）│        │                  │
│  │      │        │        │          │                      │        │        │                  │100年8月10日審判│        │                  │
│  │      │        │        │          │                      │        │        │                  │  筆錄（本院卷一第│        │                  │
│  │      │        │        │          │                      │        │        │                  │  286至309頁）    │        │                  │
├─┼───┼────┼────┼─────┼───────────┼────┼────┼─────────┼─────────┼────┼─────────┤
│6 │謝文通│陳敦智  │99年10月│苗栗縣頭份│由謝文通於左揭時、地將│愷他命  │500元   │無                │【是】            │毒品危害│謝文通共同販賣第三│
│  │李錦榮│        │10日晚上│鎮○○路16│李錦榮所有之第三級毒品│（0.5公 │        │                  │                  │防制條例│級毒品，處有期徒刑│
│  │【即附│        │8時許   │8巷5號（謝│愷他命交付予陳敦智，而│克）    │        │                  │100年4月12日偵訊│第4條第3│貳年陸月。扣案如附│
│  │表四編│        │        │文通住處）│販賣第三級毒品愷他命既│        │        │                  │  筆錄（100年度偵 │項      │表九編號五、八、九│
│  │號1部 │        │        │          │遂。                  │        │        │                  │  字第2200號卷第  │刑法第28│、十二所示之物與李│
│  │分】  │        │        │          │                      │        │        │                  │  101 至103頁）   │條      │錦榮連帶沒收。未扣│
│  │      │        │        │          │                      │        │        │                  │100年6月7日訊問 │        │案之販賣第三級毒品│
│  │      │        │        │          │                      │        │        │                  │  筆錄（本院卷一第│        │所得新臺幣伍佰元與│
│  │      │        │        │          │                      │        │        │                  │  60 至66頁）     │        │李錦榮連帶沒收，如│
│  │      │        │        │          │                      │        │        │                  │100年6月30日準備│        │全部或一部不能沒收│
│  │      │        │        │          │                      │        │        │                  │  程序筆錄（本院卷│        │時，以其等財產連帶│
│  │      │        │        │          │                      │        │        │                  │  一第214至217頁）│        │抵償之。          │
│  │      │        │        │          │                      │        │        │                  │100年8月10日審判│        │                  │
│  │      │        │        │          │                      │        │        │                  │  筆錄（本院卷一第│        │                  │
│  │      │        │        │          │                      │        │        │                  │  286至309頁）    │        │                  │
│  │      │        │        │          │                      │        │        │                  │                  │        │                  │
├─┼───┼────┼────┼─────┼───────────┼────┼────┼─────────┼─────────┼────┼─────────┤
│7 │謝文通│黃文宏  │100年1月│苗栗縣頭份│由謝文通於左揭時、地將│摻有愷他│無償轉讓│無                │【是】            │藥事法第│謝文通犯藥事法第八│
│  │      │        │間某日下│鎮○○路16│第三級毒品愷他命交付予│命之香菸│        │                  │                  │83條第1 │十三條第一項之轉讓│
│  │      │        │午4時許 │8巷5號（謝│黃文宏，而轉讓第三級毒│（不到  │        │                  │100年4月15日警詢│項      │偽藥罪，處有期徒刑│
│  │      │        │        │文通住處）│品愷他命既遂。        │0.1 公克│        │                  │  筆錄（100年度偵 │        │陸月。            │
│  │      │        │        │          │                      │之愷他命│        │                  │  字第2200號卷第  │        │                  │
│  │      │        │        │          │                      │）      │        │                  │  114 至117頁）   │        │                  │
│  │      │        │        │          │                      │        │        │                  │100年5月10日警詢│        │                  │
│  │      │        │        │          │                      │        │        │                  │  筆錄（100年度偵 │        │                  │
│  │      │        │        │          │                      │        │        │                  │  字第2200號卷第  │        │                  │
│  │      │        │        │          │                      │        │        │                  │  140 至153頁）   │        │                  │
│  │      │        │        │          │                      │        │        │                  │100年4月12日偵訊│        │                  │
│  │      │        │        │          │                      │        │        │                  │  筆錄（100年度偵 │        │                  │
│  │      │        │        │          │                      │        │        │                  │  字第2200號卷第  │        │                  │
│  │      │        │        │          │                      │        │        │                  │  101 至103頁）   │        │                  │
│  │      │        │        │          │                      │        │        │                  │100年6月7日訊問 │        │                  │
│  │      │        │        │          │                      │        │        │                  │  筆錄（本院卷一第│        │                  │
│  │      │        │        │          │                      │        │        │                  │  60 至66頁）     │        │                  │
│  │      │        │        │          │                      │        │        │                  │100年6月30日準備│        │                  │
│  │      │        │        │          │                      │        │        │                  │  程序筆錄（本院卷│        │                  │
│  │      │        │        │          │                      │        │        │                  │  一第214至217頁）│        │                  │
│  │      │        │        │          │                      │        │        │                  │100年8月10日審判│        │                  │
│  │      │        │        │          │                      │        │        │                  │  筆錄（本院卷一第│        │                  │
│  │      │        │        │          │                      │        │        │                  │  286至309頁）    │        │                  │
├─┼───┼────┼────┼─────┼───────────┼────┼────┼─────────┼─────────┼────┼─────────┤
│8 │謝文通│張維佐  │100年2月│苗栗縣頭份│張維佐以其所持有之門號│愷他命  │1,000元 │【100年2月27日晚上│【是】            │毒品危害│謝文通共同販賣第三│
│  │李錦榮│        │27日晚上│鎮○○路7-│0000000000行動電話撥打│        │        │7時34分32秒】     │                  │防制條例│級毒品，處有期徒刑│
│  │江彥葶│        │8時54分 │11超商旁  │江彥葶所持有之門號0927│        │        │江：喂            │100年5月10日警詢│第4條第3│貳年陸月。扣案如附│
│  │【即附│        │        │          │070172行動電話，聯絡交│        │        │張：聽得到嗎？    │  筆錄（100年度偵 │項      │表九編號五、六、八│
│  │表四編│        │        │          │易第三級毒品愷他命事項│        │        │江：聽得到啊，幹嘛│  字第2200號卷第  │刑法第28│、九、十二、十三、│
│  │號4及 │        │        │          │後，另江彥葶以所持有之│        │        │    ，在上班喔？  │  122 至133頁）   │條      │十七所示之物與李錦│
│  │附表六│        │        │          │上開行動電話撥打謝文通│        │        │張：對啊，在上班啊│100年5月10日警詢│        │榮、江彥葶連帶沒收│
│  │編號1 │        │        │          │所持有之門號0000000000│        │        │江：幾點下班      │  筆錄（100年度偵 │        │。未扣案之販賣第三│
│  │部分】│        │        │          │行動電話轉述張維佐欲購│        │        │張：我喔，隨時都可│  字第2200號卷第  │        │級毒品所得新臺幣壹│
│  │      │        │        │          │買毒品一事，謝文通又將│        │        │    以出去啦      │  140 至153頁）   │        │仟元與李錦榮、江彥│
│  │      │        │        │          │電話轉交李錦榮接聽，另│        │        │江：出來可能一個小│100年5月10日偵訊│        │葶連帶沒收，如全部│
│  │      │        │        │          │撥打李錦榮所持有097650│        │        │    時吧，滿街頭份│  筆錄（100年度偵 │        │或一部不能沒收時，│
│  │      │        │        │          │2981門號行動電話聯絡，│        │        │    都是車        │  字第2200號卷第  │        │以其等財產連帶抵償│
│  │      │        │        │          │原由謝文通負責送交第三│        │        │張：我知道啊，差不│  136 至139頁）   │        │之。              │
│  │      │        │        │          │級愷他命，惟因找不到張│        │        │    多啦，我現在出│100年6月7日訊問 │        │                  │
│  │      │        │        │          │維佐，嗣改由李錦榮於左│        │        │    去的話大概一下│  筆錄（本院卷一第│        │                  │
│  │      │        │        │          │揭時、地將第三級毒品愷│        │        │    到市區，你有摩│  60 至66頁）     │        │                  │
│  │      │        │        │          │他命交付予張維佐，而販│        │        │    托車可以騎嗎？│100年6月30日準備│        │                  │
│  │      │        │        │          │賣第三級毒品愷他命既遂│        │        │江：我沒空啊，我今│  程序筆錄（本院卷│        │                  │
│  │      │        │        │          │。                    │        │        │    天沒空，我只能│  一第214至217頁）│        │                  │
│  │      │        │        │          │                      │        │        │    ，只找我朋友而│100年8月10日審判│        │                  │
│  │      │        │        │          │                      │        │        │    已            │  筆錄（本院卷一第│        │                  │
│  │      │        │        │          │                      │        │        │張：就像上次那一個│  286至309頁）    │        │                  │
│  │      │        │        │          │                      │        │        │    是嗎          │                  │        │                  │
│  │      │        │        │          │                      │        │        │江：不管是誰啦    │                  │        │                  │
│  │      │        │        │          │                      │        │        │張：喔            │                  │        │                  │
│  │      │        │        │          │                      │        │        │江：反正就是7-11  │                  │        │                  │
│  │      │        │        │          │                      │        │        │張：對啊，就是那個│                  │        │                  │
│  │      │        │        │          │                      │        │        │    7-11是嗎      │                  │        │                  │
│  │      │        │        │          │                      │        │        │江：嗯            │                  │        │                  │
│  │      │        │        │          │                      │        │        │張：那我出門的時候│                  │        │                  │
│  │      │        │        │          │                      │        │        │    打給你啊      │                  │        │                  │
│  │      │        │        │          │                      │        │        │江：然後要多久？  │                  │        │                  │
│  │      │        │        │          │                      │        │        │張：多久，不然我快│                  │        │                  │
│  │      │        │        │          │                      │        │        │    到的時候打給你│                  │        │                  │
│  │      │        │        │          │                      │        │        │    好不好？      │                  │        │                  │
│  │      │        │        │          │                      │        │        │江：你哪時候出發？│                  │        │                  │
│  │      │        │        │          │                      │        │        │    還沒？        │                  │        │                  │
│  │      │        │        │          │                      │        │        │張：我還沒有，大概│                  │        │                  │
│  │      │        │        │          │                      │        │        │    十五分鐘後出發│                  │        │                  │
│  │      │        │        │          │                      │        │        │    吧            │                  │        │                  │
│  │      │        │        │          │                      │        │        │江：你要出發打給我│                  │        │                  │
│  │      │        │        │          │                      │        │        │    好了          │                  │        │                  │
│  │      │        │        │          │                      │        │        │張：OK，好        │                  │        │                  │
│  │      │        │        │          │                      │        │        │江：掰掰          │                  │        │                  │
│  │      │        │        │          │                      │        │        │                  │                  │        │                  │
│  │      │        │        │          │                      │        │        │【100年2月27日晚上│                  │        │                  │
│  │      │        │        │          │                      │        │        │7時37分23秒】     │                  │        │                  │
│  │      │        │        │          │                      │        │        │江：喂            │                  │        │                  │
│  │      │        │        │          │                      │        │        │謝：幹嘛          │                  │        │                  │
│  │      │        │        │          │                      │        │        │江：那個啊，你叫小│                  │        │                  │
│  │      │        │        │          │                      │        │        │    龍聽一下好了  │                  │        │                  │
│  │      │        │        │          │                      │        │        │李：喂            │                  │        │                  │
│  │      │        │        │          │                      │        │        │江：我朋友等一下找│                  │        │                  │
│  │      │        │        │          │                      │        │        │    我啊          │                  │        │                  │
│  │      │        │        │          │                      │        │        │李：然後勒，要找我│                  │        │                  │
│  │      │        │        │          │                      │        │        │    ，你不是沒出門│                  │        │                  │
│  │      │        │        │          │                      │        │        │    的人          │                  │        │                  │
│  │      │        │        │          │                      │        │        │江：我在這樣講你還│                  │        │                  │
│  │      │        │        │          │                      │        │        │    聽不懂，每次都│                  │        │                  │
│  │      │        │        │          │                      │        │        │    很聰（音譯，些│                  │        │                  │
│  │      │        │        │          │                      │        │        │    許模糊）碰面的│                  │        │                  │
│  │      │        │        │          │                      │        │        │    啊，在便利商店│                  │        │                  │
│  │      │        │        │          │                      │        │        │    的啊，中美矽晶│                  │        │                  │
│  │      │        │        │          │                      │        │        │    （音譯）的那個│                  │        │                  │
│  │      │        │        │          │                      │        │        │    學校同學，他現│                  │        │                  │
│  │      │        │        │          │                      │        │        │    在從公司出來他│                  │        │                  │
│  │      │        │        │          │                      │        │        │    要去燈會，反正│                  │        │                  │
│  │      │        │        │          │                      │        │        │    他開車差不多塞│                  │        │                  │
│  │      │        │        │          │                      │        │        │    三四十分鐘吧，│                  │        │                  │
│  │      │        │        │          │                      │        │        │    三四十分鐘過後│                  │        │                  │
│  │      │        │        │          │                      │        │        │李：塞車啊        │                  │        │                  │
│  │      │        │        │          │                      │        │        │江：嗯，我等一下再│                  │        │                  │
│  │      │        │        │          │                      │        │        │    通知你，看在誰│                  │        │                  │
│  │      │        │        │          │                      │        │        │    過去          │                  │        │                  │
│  │      │        │        │          │                      │        │        │李：7-11？        │                  │        │                  │
│  │      │        │        │          │                      │        │        │江：對，外面的喔  │                  │        │                  │
│  │      │        │        │          │                      │        │        │李：好            │                  │        │                  │
│  │      │        │        │          │                      │        │        │江：OK，嗯        │                  │        │                  │
│  │      │        │        │          │                      │        │        │                  │                  │        │                  │
│  │      │        │        │          │                      │        │        │【100年2月27日晚  │                  │        │                  │
│  │      │        │        │          │                      │        │        │上8時8分49秒】    │                  │        │                  │
│  │      │        │        │          │                      │        │        │江：喂            │                  │        │                  │
│  │      │        │        │          │                      │        │        │張：喂            │                  │        │                  │
│  │      │        │        │          │                      │        │        │江：嘿            │                  │        │                  │
│  │      │        │        │          │                      │        │        │張：小江，我現在在│                  │        │                  │
│  │      │        │        │          │                      │        │        │    路上了        │                  │        │                  │
│  │      │        │        │          │                      │        │        │江：差不多久大概講│                  │        │                  │
│  │      │        │        │          │                      │        │        │    一下          │                  │        │                  │
│  │      │        │        │          │                      │        │        │張：我現在剛在中華│                  │        │                  │
│  │      │        │        │          │                      │        │        │    路，剛轉出來中│                  │        │                  │
│  │      │        │        │          │                      │        │        │    華路，我不知道│                  │        │                  │
│  │      │        │        │          │                      │        │        │    頭份到底有多塞│                  │        │                  │
│  │      │        │        │          │                      │        │        │    車啦，不然我到│                  │        │                  │
│  │      │        │        │          │                      │        │        │    中的時候打給你│                  │        │                  │
│  │      │        │        │          │                      │        │        │江：OKOK，好      │                  │        │                  │
│  │      │        │        │          │                      │        │        │張：那我要借多少錢│                  │        │                  │
│  │      │        │        │          │                      │        │        │    要先給你講嗎  │                  │        │                  │
│  │      │        │        │          │                      │        │        │江：甚麼啊，你要多│                  │        │                  │
│  │      │        │        │          │                      │        │        │    少錢？        │                  │        │                  │
│  │      │        │        │          │                      │        │        │張：借一千塊吧    │                  │        │                  │
│  │      │        │        │          │                      │        │        │江：一千，上次還有│                  │        │                  │
│  │      │        │        │          │                      │        │        │    欠你知道嗎？  │                  │        │                  │
│  │      │        │        │          │                      │        │        │張：對吼，我現在我│                  │        │                  │
│  │      │        │        │          │                      │        │        │    下禮拜        │                  │        │                  │
│  │      │        │        │          │                      │        │        │江：他才問我啊    │                  │        │                  │
│  │      │        │        │          │                      │        │        │張：喔，對吼，忘記│                  │        │                  │
│  │      │        │        │          │                      │        │        │    了，不然下禮拜│                  │        │                  │
│  │      │        │        │          │                      │        │        │    拿去學校給你  │                  │        │                  │
│  │      │        │        │          │                      │        │        │江：好，好，好    │                  │        │                  │
│  │      │        │        │          │                      │        │        │張：我今天不會啦  │                  │        │                  │
│  │      │        │        │          │                      │        │        │江：好            │                  │        │                  │
│  │      │        │        │          │                      │        │        │張：好            │                  │        │                  │
│  │      │        │        │          │                      │        │        │                  │                  │        │                  │
│  │      │        │        │          │                      │        │        │【100年2月27日晚上│                  │        │                  │
│  │      │        │        │          │                      │        │        │8時34分41秒】     │                  │        │                  │
│  │      │        │        │          │                      │        │        │江：喂            │                  │        │                  │
│  │      │        │        │          │                      │        │        │張：小江喔，我可以│                  │        │                  │
│  │      │        │        │          │                      │        │        │    在那個7-11對面│                  │        │                  │
│  │      │        │        │          │                      │        │        │    等他嗎，因為轉│                  │        │                  │
│  │      │        │        │          │                      │        │        │    不過去啊      │                  │        │                  │
│  │      │        │        │          │                      │        │        │江：轉不過去喔    │                  │        │                  │
│  │      │        │        │          │                      │        │        │張：對啊，對啊    │                  │        │                  │
│  │      │        │        │          │                      │        │        │江：完全，那他也過│                  │        │                  │
│  │      │        │        │          │                      │        │        │    不去啊，摩托車│                  │        │                  │
│  │      │        │        │          │                      │        │        │    要怎麼過去，叫│                  │        │                  │
│  │      │        │        │          │                      │        │        │    他走路過去喔  │                  │        │                  │
│  │      │        │        │          │                      │        │        │張：直走可以啊，就│                  │        │                  │
│  │      │        │        │          │                      │        │        │    是往那個中華汽│                  │        │                  │
│  │      │        │        │          │                      │        │        │    車那走，因為我│                  │        │                  │
│  │      │        │        │          │                      │        │        │    現在中央路要左│                  │        │                  │
│  │      │        │        │          │                      │        │        │    轉7-11，左轉不│                  │        │                  │
│  │      │        │        │          │                      │        │        │    過去啊        │                  │        │                  │
│  │      │        │        │          │                      │        │        │江：好，那你在中華│                  │        │                  │
│  │      │        │        │          │                      │        │        │    汽車那等他    │                  │        │                  │
│  │      │        │        │          │                      │        │        │張：喔，好        │                  │        │                  │
│  │      │        │        │          │                      │        │        │江：嗯，掰掰      │                  │        │                  │
│  │      │        │        │          │                      │        │        │                  │                  │        │                  │
│  │      │        │        │          │                      │        │        │【100年2月27日晚上│                  │        │                  │
│  │      │        │        │          │                      │        │        │8時35分20秒】     │                  │        │                  │
│  │      │        │        │          │                      │        │        │謝：幹嘛          │                  │        │                  │
│  │      │        │        │          │                      │        │        │江：喂，阿龍還在那│                  │        │                  │
│  │      │        │        │          │                      │        │        │    嗎？          │                  │        │                  │
│  │      │        │        │          │                      │        │        │謝：還在啊        │                  │        │                  │
│  │      │        │        │          │                      │        │        │江：那個到了啊，阿│                  │        │                  │
│  │      │        │        │          │                      │        │        │    美（音譯）啊  │                  │        │                  │
│  │      │        │        │          │                      │        │        │謝：阿美？        │                  │        │                  │
│  │      │        │        │          │                      │        │        │江：中美（音譯）啊│                  │        │                  │
│  │      │        │        │          │                      │        │        │    ，他過不來，他│                  │        │                  │
│  │      │        │        │          │                      │        │        │    在三菱旁邊等  │                  │        │                  │
│  │      │        │        │          │                      │        │        │謝：我不知道啊    │                  │        │                  │
│  │      │        │        │          │                      │        │        │江：你不知道？    │                  │        │                  │
│  │      │        │        │          │                      │        │        │謝：我不知道      │                  │        │                  │
│  │      │        │        │          │                      │        │        │江：跟他講叫他去了│                  │        │                  │
│  │      │        │        │          │                      │        │        │    啊，你不知道，│                  │        │                  │
│  │      │        │        │          │                      │        │        │    跟他講啊      │                  │        │                  │
│  │      │        │        │          │                      │        │        │謝：你等一下      │                  │        │                  │
│  │      │        │        │          │                      │        │        │李：幹嘛          │                  │        │                  │
│  │      │        │        │          │                      │        │        │江：到了，人到了餒│                  │        │                  │
│  │      │        │        │          │                      │        │        │李：在哪？7-11喔？│                  │        │                  │
│  │      │        │        │          │                      │        │        │江：他車子轉過不來│                  │        │                  │
│  │      │        │        │          │                      │        │        │    ，7-11對面，賣│                  │        │                  │
│  │      │        │        │          │                      │        │        │    車子的三菱    │                  │        │                  │
│  │      │        │        │          │                      │        │        │李：三菱？        │                  │        │                  │
│  │      │        │        │          │                      │        │        │江：嗯，白色TOYOTA│                  │        │                  │
│  │      │        │        │          │                      │        │        │李：嗯            │                  │        │                  │
│  │      │        │        │          │                      │        │        │江：好，OK        │                  │        │                  │
│  │      │        │        │          │                      │        │        │                  │                  │        │                  │
│  │      │        │        │          │                      │        │        │【100年2月27日晚上│                  │        │                  │
│  │      │        │        │          │                      │        │        │時45分34秒】      │                  │        │                  │
│  │      │        │        │          │                      │        │        │江：喂            │                  │        │                  │
│  │      │        │        │          │                      │        │        │李：你朋友是誰？  │                  │        │                  │
│  │      │        │        │          │                      │        │        │江：學校同學和外面│                  │        │                  │
│  │      │        │        │          │                      │        │        │    的朋友        │                  │        │                  │
│  │      │        │        │          │                      │        │        │李：他樣不認識，他│                  │        │                  │
│  │      │        │        │          │                      │        │        │    又不知道路    │                  │        │                  │
│  │      │        │        │          │                      │        │        │江：甚麼意思      │                  │        │                  │
│  │      │        │        │          │                      │        │        │李：會搞死喔，叫他│                  │        │                  │
│  │      │        │        │          │                      │        │        │    進來巷口啊    │                  │        │                  │
│  │      │        │        │          │                      │        │        │江：他過不去啊    │                  │        │                  │
│  │      │        │        │          │                      │        │        │李：他過不去，他電│                  │        │                  │
│  │      │        │        │          │                      │        │        │    話幾號？      │                  │        │                  │
│  │      │        │        │          │                      │        │        │江：等一下我看一下│                  │        │                  │
│  │      │        │        │          │                      │        │        │    0989          │                  │        │                  │
│  │      │        │        │          │                      │        │        │李：0989嗯        │                  │        │                  │
│  │      │        │        │          │                      │        │        │江：007           │                  │        │                  │
│  │      │        │        │          │                      │        │        │李：007嗯         │                  │        │                  │
│  │      │        │        │          │                      │        │        │江：129           │                  │        │                  │
│  │      │        │        │          │                      │        │        │李：他開車還是騎車│                  │        │                  │
│  │      │        │        │          │                      │        │        │江：嗄？          │                  │        │                  │
│  │      │        │        │          │                      │        │        │李：他開車還是騎車│                  │        │                  │
│  │      │        │        │          │                      │        │        │    ？開車喔？    │                  │        │                  │
│  │      │        │        │          │                      │        │        │江：白色TOYOTA    │                  │        │                  │
│  │      │        │        │          │                      │        │        │李：嗯            │                  │        │                  │
│  │      │        │        │          │                      │        │        │江：嗯            │                  │        │                  │
│  │      │        │        │          │                      │        │        │                  │                  │        │                  │
│  │      │        │        │          │                      │        │        │【100年2月27日晚上│                  │        │                  │
│  │      │        │        │          │                      │        │        │8時47分13秒】     │                  │        │                  │
│  │      │        │        │          │                      │        │        │江：喂            │                  │        │                  │
│  │      │        │        │          │                      │        │        │謝：喂            │                  │        │                  │
│  │      │        │        │          │                      │        │        │江：嗯            │                  │        │                  │
│  │      │        │        │          │                      │        │        │謝：你剛叫我去三菱│                  │        │                  │
│  │      │        │        │          │                      │        │        │    給誰？鍾志煒（│                  │        │                  │
│  │      │        │        │          │                      │        │        │    音譯）喔？    │                  │        │                  │
│  │      │        │        │          │                      │        │        │江：中美（音譯）  │                  │        │                  │
│  │      │        │        │          │                      │        │        │謝：中美（音譯）？│                  │        │                  │
│  │      │        │        │          │                      │        │        │江：小龍不是自己處│                  │        │                  │
│  │      │        │        │          │                      │        │        │    理，怎麼叫你  │                  │        │                  │
│  │      │        │        │          │                      │        │        │謝：就沒看到人    │                  │        │                  │
│  │      │        │        │          │                      │        │        │江：友啦，三菱左邊│                  │        │                  │
│  │      │        │        │          │                      │        │        │    或右邊，白色的│                  │        │                  │
│  │      │        │        │          │                      │        │        │    ，就跟你那個你│                  │        │                  │
│  │      │        │        │          │                      │        │        │    家的TOYOTA一樣│                  │        │                  │
│  │      │        │        │          │                      │        │        │    的啊          │                  │        │                  │
│  │      │        │        │          │                      │        │        │謝：我繞回來了    │                  │        │                  │
│  │      │        │        │          │                      │        │        │江：沒關係啊，小龍│                  │        │                  │
│  │      │        │        │          │                      │        │        │    處理啊        │                  │        │                  │
│  │      │        │        │          │                      │        │        │謝：小龍叫我去也  │                  │        │                  │
│  │      │        │        │          │                      │        │        │江：你不是回來了？│                  │        │                  │
│  │      │        │        │          │                      │        │        │謝：我沒有看到他，│                  │        │                  │
│  │      │        │        │          │                      │        │        │    我回來了      │                  │        │                  │
│  │      │        │        │          │                      │        │        │江：所以要換他自己│                  │        │                  │
│  │      │        │        │          │                      │        │        │    去了啊        │                  │        │                  │
│  │      │        │        │          │                      │        │        │謝：嗄？          │                  │        │                  │
│  │      │        │        │          │                      │        │        │江：不懂          │                  │        │                  │
│  │      │        │        │          │                      │        │        │謝：我不知道，你跟│                  │        │                  │
│  │      │        │        │          │                      │        │        │   他講           │                  │        │                  │
│  │      │        │        │          │                      │        │        │江：他就打給我了勒│                  │        │                  │
│  │      │        │        │          │                      │        │        │李：喂            │                  │        │                  │
│  │      │        │        │          │                      │        │        │江：嗯            │                  │        │                  │
│  │      │        │        │          │                      │        │        │李：幹嘛          │                  │        │                  │
│  │      │        │        │          │                      │        │        │江：你不是又打給我│                  │        │                  │
│  │      │        │        │          │                      │        │        │    了，又問我幹嘛│                  │        │                  │
│  │      │        │        │          │                      │        │        │    謝文聰（音譯）│                  │        │                  │
│  │      │        │        │          │                      │        │        │    又把電話拿給你│                  │        │                  │
│  │      │        │        │          │                      │        │        │    幹嘛          │                  │        │                  │
│  │      │        │        │          │                      │        │        │李：打給他又沒接  │                  │        │                  │
│  │      │        │        │          │                      │        │        │江：沒接？        │                  │        │                  │
│  │      │        │        │          │                      │        │        │李：對啊          │                  │        │                  │
│  │      │        │        │          │                      │        │        │江：              │                  │        │                  │
│  │      │        │        │          │                      │        │        │                  │                  │        │                  │
│  │      │        │        │          │                      │        │        │【100年2月27日晚上│                  │        │                  │
│  │      │        │        │          │                      │        │        │8時49分10秒】     │                  │        │                  │
│  │      │        │        │          │                      │        │        │張：喂            │                  │        │                  │
│  │      │        │        │          │                      │        │        │江：你現在是甚麼狀│                  │        │                  │
│  │      │        │        │          │                      │        │        │    況？          │                  │        │                  │
│  │      │        │        │          │                      │        │        │張：嗄？          │                  │        │                  │
│  │      │        │        │          │                      │        │        │江：你甚麼狀況    │                  │        │                  │
│  │      │        │        │          │                      │        │        │張：我在中華啊，中│                  │        │                  │
│  │      │        │        │          │                      │        │        │    華汽車啊      │                  │        │                  │
│  │      │        │        │          │                      │        │        │江：我朋友打給你你│                  │        │                  │
│  │      │        │        │          │                      │        │        │    不接喔？      │                  │        │                  │
│  │      │        │        │          │                      │        │        │張：他打給我？他沒│                  │        │                  │
│  │      │        │        │          │                      │        │        │    有打給我啊    │                  │        │                  │
│  │      │        │        │          │                      │        │        │江：0976的啊      │                  │        │                  │
│  │      │        │        │          │                      │        │        │張：0976沒有啊，我│                  │        │                  │
│  │      │        │        │          │                      │        │        │    剛電話沒有響，│                  │        │                  │
│  │      │        │        │          │                      │        │        │    也沒有未接來電│                  │        │                  │
│  │      │        │        │          │                      │        │        │    啊            │                  │        │                  │
│  │      │        │        │          │                      │        │        │江：朋友過去又沒看│                  │        │                  │
│  │      │        │        │          │                      │        │        │    到你，到底停哪│                  │        │                  │
│  │      │        │        │          │                      │        │        │    裡            │                  │        │                  │
│  │      │        │        │          │                      │        │        │張：我把車子停在巷│                  │        │                  │
│  │      │        │        │          │                      │        │        │    子裡面，我人在│                  │        │                  │
│  │      │        │        │          │                      │        │        │    中華汽車啊    │                  │        │                  │
│  │      │        │        │          │                      │        │        │江：他說沒看到你  │                  │        │                  │
│  │      │        │        │          │                      │        │        │張：我在招牌底下啊│                  │        │                  │
│  │      │        │        │          │                      │        │        │江：你乾脆走去7-11│                  │        │                  │
│  │      │        │        │          │                      │        │        │    好了，你覺得怎│                  │        │                  │
│  │      │        │        │          │                      │        │        │    麼樣？        │                  │        │                  │
│  │      │        │        │          │                      │        │        │張：可是7-11，可是│                  │        │                  │
│  │      │        │        │          │                      │        │        │    我不記得你朋友│                  │        │                  │
│  │      │        │        │          │                      │        │        │    長怎樣餒      │                  │        │                  │
│  │      │        │        │          │                      │        │        │江：他會打給你就好│                  │        │                  │
│  │      │        │        │          │                      │        │        │    了，你就走到7-│                  │        │                  │
│  │      │        │        │          │                      │        │        │    11好不好？    │                  │        │                  │
│  │      │        │        │          │                      │        │        │張：好，我走過去  │                  │        │                  │
│  │      │        │        │          │                      │        │        │江：再三分鐘      │                  │        │                  │
├─┼───┼────┼────┼─────┼───────────┼────┼────┼─────────┼─────────┼────┼─────────┤
│9 │謝文通│鍾志煒  │100年3月│苗栗縣頭份│鍾志煒以其所持有之門號│愷他命  │1,000元 │【100年3月3日晚上8│【是】            │毒品危害│謝文通共同販賣第三│
│  │李錦榮│        │初某日晚│鎮○○路16│0000000000行動電話撥打│（1.7公 │        │時1分13秒】       │                  │防制條例│級毒品，處有期徒刑│
│  │【即附│        │上      │8巷5號（謝│謝文通所持有之門號0976│克）    │        │謝：喂            │100年4月12日警詢│第4條第3│貳年陸月。扣案如附│
│  │表四編│        │        │文通住處）│366044行動電話聯絡欲購│        │        │鐘：在哪裡？      │  筆錄（100年度偵 │項      │表九編號五、六、八│
│  │號16部│        │        │          │買毒品，謝文通乃叫其聯│        │        │謝：ㄟ  我上班餒  │  字第2200號卷第10│刑法第28│、九、十二、十三所│
│  │分】  │        │        │          │絡江彥葶，鍾志煒即以上│        │        │鐘：誰載你上班    │  至22頁）        │條      │示之物與李錦榮連帶│
│  │      │        │        │          │開所持有之行動電話撥打│        │        │謝：喂            │100年4月15日警詢│        │沒收。未扣案之販賣│
│  │      │        │        │          │江彥葶所持有之門號0927│        │        │鐘：喂            │  筆錄（100年度偵 │        │第三級毒品所得新臺│
│  │      │        │        │          │070172行動電話聯絡，江│        │        │謝：我在竹南餒    │  字第2200號卷第  │        │幣壹仟元與李錦榮連│
│  │      │        │        │          │彥葶復叫其聯絡李錦榮，│        │        │鐘：竹南，那不方便│  114 至117頁）   │        │帶沒收，如全部或一│
│  │      │        │        │          │鍾志煒便以上開行動電話│        │        │    就對了？      │100年5月10日警詢│        │部不能沒收時，以其│
│  │      │        │        │          │撥打李錦榮所持有之門號│        │        │謝：對啊，還是你打│  筆錄（100年度偵 │        │等財產連帶抵償之。│
│  │      │        │        │          │0000000000之行動電話聯│        │        │    給小江？      │  字第2200號卷第  │        │                  │
│  │      │        │        │          │絡交易第三級毒品愷他命│        │        │鐘：喔，好        │  140 至153頁）   │        │                  │
│  │      │        │        │          │事項後，嗣由李錦榮於左│        │        │謝：好不好？      │100年4月12日偵訊│        │                  │
│  │      │        │        │          │揭時、地將第三級毒品愷│        │        │鐘：好            │  筆錄（100年度偵 │        │                  │
│  │      │        │        │          │他命交付予鍾志煒，而販│        │        │謝：不然就明天啊，│  字第2200號卷第  │        │                  │
│  │      │        │        │          │賣第三級毒品愷他命既遂│        │        │    因為我今天就想│  101 至103頁）   │        │                  │
│  │      │        │        │          │。                    │        │        │    說你應該會打給│100年4月13日偵訊│        │                  │
│  │      │        │        │          │                      │        │        │    我了          │  筆錄（100年度偵 │        │                  │
│  │      │        │        │          │                      │        │        │鐘：你在哪裡上班，│  字第2200號卷第  │        │                  │
│  │      │        │        │          │                      │        │        │    人家店裡喔？  │  106 至109頁）   │        │                  │
│  │      │        │        │          │                      │        │        │謝：沒有，任哥（音│100年6月7日訊問 │        │                  │
│  │      │        │        │          │                      │        │        │    譯）啦        │  筆錄（本院卷一第│        │                  │
│  │      │        │        │          │                      │        │        │鐘：瞭解          │  60 至66頁）     │        │                  │
│  │      │        │        │          │                      │        │        │謝：你知道的之前在│100年6月30日準備│        │                  │
│  │      │        │        │          │                      │        │        │    臺陽城那個的啊│  程序筆錄（本院卷│        │                  │
│  │      │        │        │          │                      │        │        │鐘：嗯            │  一第214至217頁）│        │                  │
│  │      │        │        │          │                      │        │        │謝：你懂意思嗎，不│100年8月10日審判│        │                  │
│  │      │        │        │          │                      │        │        │    然的話你先找小│  筆錄（本院卷一第│        │                  │
│  │      │        │        │          │                      │        │        │    江啊          │  286至309頁）    │        │                  │
│  │      │        │        │          │                      │        │        │鐘：好            │                  │        │                  │
│  │      │        │        │          │                      │        │        │謝：還是你明天再找│                  │        │                  │
│  │      │        │        │          │                      │        │        │    我            │                  │        │                  │
│  │      │        │        │          │                      │        │        │鐘：好，我知道了，│                  │        │                  │
│  │      │        │        │          │                      │        │        │    嗯            │                  │        │                  │
│  │      │        │        │          │                      │        │        │謝：好            │                  │        │                  │
│  │      │        │        │          │                      │        │        │鐘：掰掰          │                  │        │                  │
│  │      │        │        │          │                      │        │        │                  │                  │        │                  │
│  │      │        │        │          │                      │        │        │【100年3月3日晚上8│                  │        │                  │
│  │      │        │        │          │                      │        │        │時1分53秒】       │                  │        │                  │
│  │      │        │        │          │                      │        │        │鐘：阿津（音譯）在│                  │        │                  │
│  │      │        │        │          │                      │        │        │    忙，他叫我打給│                  │        │                  │
│  │      │        │        │          │                      │        │        │    你啊，他在上班│                  │        │                  │
│  │      │        │        │          │                      │        │        │    ，他叫我打給你│                  │        │                  │
│  │      │        │        │          │                      │        │        │    啊            │                  │        │                  │
│  │      │        │        │          │                      │        │        │江：他明明是搞我啊│                  │        │                  │
│  │      │        │        │          │                      │        │        │    ，明明知道人去│                  │        │                  │
│  │      │        │        │          │                      │        │        │    台北，又要叫人│                  │        │                  │
│  │      │        │        │          │                      │        │        │    家去台北做事，│                  │        │                  │
│  │      │        │        │          │                      │        │        │    明明那就是他太│                  │        │                  │
│  │      │        │        │          │                      │        │        │    聰明了啊      │                  │        │                  │
│  │      │        │        │          │                      │        │        │鐘：那這樣怎麼辦  │                  │        │                  │
│  │      │        │        │          │                      │        │        │江：當然是李小龍啊│                  │        │                  │
│  │      │        │        │          │                      │        │        │    （音譯）      │                  │        │                  │
│  │      │        │        │          │                      │        │        │鐘：嗯好吧，我只好│                  │        │                  │
│  │      │        │        │          │                      │        │        │    找他了        │                  │        │                  │
│  │      │        │        │          │                      │        │        │江：你有他電話嗎  │                  │        │                  │
│  │      │        │        │          │                      │        │        │鐘：有，他叫我記下│                  │        │                  │
│  │      │        │        │          │                      │        │        │    來            │                  │        │                  │
│  │      │        │        │          │                      │        │        │江：對啊，就這樣，│                  │        │                  │
│  │      │        │        │          │                      │        │        │    被阿機仔（音譯│                  │        │                  │
│  │      │        │        │          │                      │        │        │    ）搞你，他看不│                  │        │                  │
│  │      │        │        │          │                      │        │        │    過去，我根本就│                  │        │                  │
│  │      │        │        │          │                      │        │        │    多久沒辦法幫你│                  │        │                  │
│  │      │        │        │          │                      │        │        │    處理了        │                  │        │                  │
│  │      │        │        │          │                      │        │        │鐘：那他幹嘛把發球│                  │        │                  │
│  │      │        │        │          │                      │        │        │    權發到你身上  │                  │        │                  │
│  │      │        │        │          │                      │        │        │江：因為他沒有油水│                  │        │                  │
│  │      │        │        │          │                      │        │        │    啊            │                  │        │                  │
│  │      │        │        │          │                      │        │        │鐘：是喔          │                  │        │                  │
│  │      │        │        │          │                      │        │        │江：是他亂丟問題啊│                  │        │                  │
│  │      │        │        │          │                      │        │        │    ，其實也沒什麼│                  │        │                  │
│  │      │        │        │          │                      │        │        │    事，小事情啊，│                  │        │                  │
│  │      │        │        │          │                      │        │        │    他跟李小龍（音│                  │        │                  │
│  │      │        │        │          │                      │        │        │    譯）根本就是兩│                  │        │                  │
│  │      │        │        │          │                      │        │        │    個在一起的人啊│                  │        │                  │
│  │      │        │        │          │                      │        │        │鐘：嗯            │                  │        │                  │
│  │      │        │        │          │                      │        │        │                  │                  │        │                  │
│  │      │        │        │          │                      │        │        │【100年3月3日晚上8│                  │        │                  │
│  │      │        │        │          │                      │        │        │時12分39秒】      │                  │        │                  │
│  │      │        │        │          │                      │        │        │鐘：喂            │                  │        │                  │
│  │      │        │        │          │                      │        │        │謝：ㄟ，你處理了嗎│                  │        │                  │
│  │      │        │        │          │                      │        │        │    ？            │                  │        │                  │
│  │      │        │        │          │                      │        │        │鐘：處理了        │                  │        │                  │
│  │      │        │        │          │                      │        │        │謝：你跟誰處理？  │                  │        │                  │
│  │      │        │        │          │                      │        │        │鐘：還有誰        │                  │        │                  │
│  │      │        │        │          │                      │        │        │謝：誰啊，講來聽啊│                  │        │                  │
│  │      │        │        │          │                      │        │        │鐘：那個啊，你另外│                  │        │                  │
│  │      │        │        │          │                      │        │        │    一個伙伴      │                  │        │                  │
│  │      │        │        │          │                      │        │        │謝：小江喔？      │                  │        │                  │
│  │      │        │        │          │                      │        │        │鐘 ：不是，你們的 │                  │        │                  │
│  │      │        │        │          │                      │        │        │謝：小龍喔？      │                  │        │                  │
│  │      │        │        │          │                      │        │        │鐘：對啊          │                  │        │                  │
│  │      │        │        │          │                      │        │        │謝：真的假的？    │                  │        │                  │
│  │      │        │        │          │                      │        │        │鐘：不然我要找誰，│                  │        │                  │
│  │      │        │        │          │                      │        │        │    小江又說他沒有│                  │        │                  │
│  │      │        │        │          │                      │        │        │    ，他叫我自己去│                  │        │                  │
│  │      │        │        │          │                      │        │        │    找另外一個，我│                  │        │                  │
│  │      │        │        │          │                      │        │        │    就只好跟他聯絡│                  │        │                  │
│  │      │        │        │          │                      │        │        │    了啊          │                  │        │                  │
│  │      │        │        │          │                      │        │        │謝：喔，早知道叫你│                  │        │                  │
│  │      │        │        │          │                      │        │        │    開去我家喔    │                  │        │                  │
│  │      │        │        │          │                      │        │        │鐘：我怎麼知道你在│                  │        │                  │
│  │      │        │        │          │                      │        │        │    想什麼        │                  │        │                  │
│  │      │        │        │          │                      │        │        │謝：我忘記了咩，誰│                  │        │                  │
│  │      │        │        │          │                      │        │        │    叫你那麼快    │                  │        │                  │
│  │      │        │        │          │                      │        │        │鐘：什麼那麼快，你│                  │        │                  │
│  │      │        │        │          │                      │        │        │    就，你自己剛又│                  │        │                  │
│  │      │        │        │          │                      │        │        │    講說今天我一定│                  │        │                  │
│  │      │        │        │          │                      │        │        │    會找你，你應該│                  │        │                  │
│  │      │        │        │          │                      │        │        │    就要打算好了  │                  │        │                  │
│  │      │        │        │          │                      │        │        │謝：對啊，我就有感│                  │        │                  │
│  │      │        │        │          │                      │        │        │    覺你今天要找我│                  │        │                  │
│  │      │        │        │          │                      │        │        │    啊            │                  │        │                  │
│  │      │        │        │          │                      │        │        │鐘：對啊          │                  │        │                  │
│  │      │        │        │          │                      │        │        │謝：你害我香菸放在│                  │        │                  │
│  │      │        │        │          │                      │        │        │    家裡幫你做好了│                  │        │                  │
│  │      │        │        │          │                      │        │        │鐘：我哪有辦阿    │                  │        │                  │
│  │      │        │        │          │                      │        │        │謝：髒話          │                  │        │                  │
│  │      │        │        │          │                      │        │        │鐘：不然怎麼辦，總│                  │        │                  │
│  │      │        │        │          │                      │        │        │    不然打他吧    │                  │        │                  │
│  │      │        │        │          │                      │        │        │謝：你看，人家哪有│                  │        │                  │
│  │      │        │        │          │                      │        │        │    那麼好那麼殺氣│                  │        │                  │
│  │      │        │        │          │                      │        │        │    ，還做便便給你│                  │        │                  │
│  │      │        │        │          │                      │        │        │鐘：我知道啊，這我│                  │        │                  │
│  │      │        │        │          │                      │        │        │    知道啊，不然我│                  │        │                  │
│  │      │        │        │          │                      │        │        │    怎麼會先找你呢│                  │        │                  │
│  │      │        │        │          │                      │        │        │    ，對不對，我當│                  │        │                  │
│  │      │        │        │          │                      │        │        │    然要先有噴地（│                  │        │                  │
│  │      │        │        │          │                      │        │        │    音譯，英文）  │                  │        │                  │
│  │      │        │        │          │                      │        │        │謝：嗯            │                  │        │                  │
│  │      │        │        │          │                      │        │        │鐘：對啊          │                  │        │                  │
│  │      │        │        │          │                      │        │        │謝：是喔          │                  │        │                  │
│  │      │        │        │          │                      │        │        │鐘：不然就下次，反│                  │        │                  │
│  │      │        │        │          │                      │        │        │    正我的那麼快  │                  │        │                  │
│  │      │        │        │          │                      │        │        │謝：好啦，反正你有│                  │        │                  │
│  │      │        │        │          │                      │        │        │    需要就先跟我講│                  │        │                  │
│  │      │        │        │          │                      │        │        │    一聲啊        │                  │        │                  │
│  │      │        │        │          │                      │        │        │鐘：我還是先找你，│                  │        │                  │
│  │      │        │        │          │                      │        │        │    這百分之百面的│                  │        │                  │
│  │      │        │        │          │                      │        │        │    東西          │                  │        │                  │
│  │      │        │        │          │                      │        │        │謝：好啦          │                  │        │                  │
│  │      │        │        │          │                      │        │        │鐘：好不好        │                  │        │                  │
│  │      │        │        │          │                      │        │        │謝：嗯，好，掰    │                  │        │                  │
│  │      │        │        │          │                      │        │        │鐘：掰            │                  │        │                  │
├─┼───┼────┼────┼─────┼───────────┼────┼────┼─────────┼─────────┼────┼─────────┤
│10│謝文通│鍾志煒  │100年3月│苗栗縣頭份│鍾志煒以其所持有之門號│愷他命  │1,000元 │【100年3月5日下午 │【是】            │毒品危害│謝文通共同販賣第三│
│  │李錦榮│        │5日晚上8│鎮○○路遠│0000000000行動電話撥打│（1.7公 │        │4時55分】         │                  │防制條例│級毒品，處有期徒刑│
│  │【即附│        │時許    │傳電信門市│謝文通所持有之門號0976│克）    │        │謝：喂            │100年4月12日警詢│第4條第3│貳年陸月。扣案如附│
│  │表四編│        │        │前        │366044行動電話，聯絡交│        │        │鐘：在哪裡？      │  筆錄（100年度偵 │項      │表九編號五、八、九│
│  │號17部│        │        │          │易第三級毒品愷他命事項│        │        │謝：你說我喔      │  字第2200號卷第10│刑法第28│、十二、十三所示之│
│  │分】  │        │        │          │後，由李錦榮提供毒品，│        │        │鐘：嗯            │  至22頁）        │條      │物與李錦榮連帶沒收│
│  │      │        │        │          │嗣由謝文通以上開所持有│        │        │謝：在外面餒      │100年4月15日警詢│        │。未扣案之販賣第三│
│  │      │        │        │          │之行動電話撥打江彥葶所│        │        │鐘：我下班你回家了│  筆錄（100年度偵 │        │級毒品所得新臺幣壹│
│  │      │        │        │          │持有門號0000000000行動│        │        │    沒            │  字第2200號卷第  │        │仟元與李錦榮連帶沒│
│  │      │        │        │          │電話委託其交付第三級毒│        │        │謝：今天會很坎喔  │  114 至117頁）   │        │收，如全部或一部不│
│  │      │        │        │          │品愷他命，惟因江彥葶未│        │        │鐘：躲外面        │100年5月10日警詢│        │能沒收時，以其等財│
│  │      │        │        │          │出現，謝文通嗣撥打范怡│        │        │謝：我們今天要移到│  筆錄（100年度偵 │        │產連帶抵償之。    │
│  │      │        │        │          │雯所持有之門號00000000│        │        │    三灣餒山豬虎，│  字第2200號卷第  │        │                  │
│  │      │        │        │          │72行動電話聯絡，委託不│        │        │    你知道嗎？    │  140 至153頁）   │        │                  │
│  │      │        │        │          │知情之范怡雯於左揭時、│        │        │鐘：山豬虎那就在，│100年4月12日偵訊│        │                  │
│  │      │        │        │          │地將以香菸盒內裝第三級│        │        │    我知道啊，大坪│  筆錄（100年度偵 │        │                  │
│  │      │        │        │          │毒品愷他命交付予鍾志煒│        │        │    頂那邊，不是大│  字第2200號卷第  │        │                  │
│  │      │        │        │          │，而販賣第三級毒品愷他│        │        │    坪頂喔        │  101 至103頁）   │        │                  │
│  │      │        │        │          │命既遂。              │        │        │謝：山豬湖餒，清明│100年4月13日偵訊│        │                  │
│  │      │        │        │          │                      │        │        │    那邊附近      │  筆錄（100年度偵 │        │                  │
│  │      │        │        │          │                      │        │        │鐘：對啊          │  字第2200號卷第  │        │                  │
│  │      │        │        │          │                      │        │        │謝：對啊          │  106 至109頁）   │        │                  │
│  │      │        │        │          │                      │        │        │鐘：你在幹嘛      │100年6月7日訊問 │        │                  │
│  │      │        │        │          │                      │        │        │謝：現在要去搬那桌│  筆錄（本院卷一第│        │                  │
│  │      │        │        │          │                      │        │        │    子            │  60 至66頁）     │        │                  │
│  │      │        │        │          │                      │        │        │鐘：你在釣魚喔？  │100年6月30日準備│        │                  │
│  │      │        │        │          │                      │        │        │謝：昨天很屌      │  程序筆錄（本院卷│        │                  │
│  │      │        │        │          │                      │        │        │鐘：幹嘛          │  一第214至217頁）│        │                  │
│  │      │        │        │          │                      │        │        │謝：條仔敲門啊    │100年8月10日審判│        │                  │
│  │      │        │        │          │                      │        │        │鐘：然後勒        │  筆錄（本院卷一第│        │                  │
│  │      │        │        │          │                      │        │        │謝：全部跑啊      │  286至309頁）    │        │                  │
│  │      │        │        │          │                      │        │        │鐘：怎麼會這樣    │                  │        │                  │
│  │      │        │        │          │                      │        │        │謝：好屌，我很衰，│                  │        │                  │
│  │      │        │        │          │                      │        │        │    我顧門的，我沒│                  │        │                  │
│  │      │        │        │          │                      │        │        │    跑，我跟你講，│                  │        │                  │
│  │      │        │        │          │                      │        │        │    他們很子百啊，│                  │        │                  │
│  │      │        │        │          │                      │        │        │    全部跑掉，這半│                  │        │                  │
│  │      │        │        │          │                      │        │        │    個小時，條子還│                  │        │                  │
│  │      │        │        │          │                      │        │        │    一直從外面開門│                  │        │                  │
│  │      │        │        │          │                      │        │        │    開門，我還一直│                  │        │                  │
│  │      │        │        │          │                      │        │        │    在辦公室坐著，│                  │        │                  │
│  │      │        │        │          │                      │        │        │    髒話          │                  │        │                  │
│  │      │        │        │          │                      │        │        │鐘：怎麼會有警察去│                  │        │                  │
│  │      │        │        │          │                      │        │        │    ？            │                  │        │                  │
│  │      │        │        │          │                      │        │        │謝：鄰居報的      │                  │        │                  │
│  │      │        │        │          │                      │        │        │鐘：那後來就結束了│                  │        │                  │
│  │      │        │        │          │                      │        │        │    喔？          │                  │        │                  │
│  │      │        │        │          │                      │        │        │謝：嗯            │                  │        │                  │
│  │      │        │        │          │                      │        │        │鐘：那不是換場地？│                  │        │                  │
│  │      │        │        │          │                      │        │        │謝：對啊，現在就換│                  │        │                  │
│  │      │        │        │          │                      │        │        │    場地啊        │                  │        │                  │
│  │      │        │        │          │                      │        │        │鐘：是喔，那我下班│                  │        │                  │
│  │      │        │        │          │                      │        │        │    打給阿義      │                  │        │                  │
│  │      │        │        │          │                      │        │        │謝：你幾點？      │                  │        │                  │
│  │      │        │        │          │                      │        │        │鐘：七點半啊      │                  │        │                  │
│  │      │        │        │          │                      │        │        │謝：七點半        │                  │        │                  │
│  │      │        │        │          │                      │        │        │鐘：嗯            │                  │        │                  │
│  │      │        │        │          │                      │        │        │謝：你再打給      │                  │        │                  │
│  │      │        │        │          │                      │        │        │                  │                  │        │                  │
│  │      │        │        │          │                      │        │        │【100年3月5日下午 │                  │        │                  │
│  │      │        │        │          │                      │        │        │6時35分59秒】     │                  │        │                  │
│  │      │        │        │          │                      │        │        │范：喂            │                  │        │                  │
│  │      │        │        │          │                      │        │        │謝：賴雯          │                  │        │                  │
│  │      │        │        │          │                      │        │        │范：幹嘛          │                  │        │                  │
│  │      │        │        │          │                      │        │        │謝：我等一下開車過│                  │        │                  │
│  │      │        │        │          │                      │        │        │    去拿東西給你，│                  │        │                  │
│  │      │        │        │          │                      │        │        │    到時候有人過去│                  │        │                  │
│  │      │        │        │          │                      │        │        │    跟你拿好不好？│                  │        │                  │
│  │      │        │        │          │                      │        │        │    你幫我拿給他啊│                  │        │                  │
│  │      │        │        │          │                      │        │        │    ，嗯，掰      │                  │        │                  │
│  │      │        │        │          │                      │        │        │范：嗯            │                  │        │                  │
│  │      │        │        │          │                      │        │        │                  │                  │        │                  │
│  │      │        │        │          │                      │        │        │【100年3月5日下午 │                  │        │                  │
│  │      │        │        │          │                      │        │        │6時41分11秒】     │                  │        │                  │
│  │      │        │        │          │                      │        │        │江：喂            │                  │        │                  │
│  │      │        │        │          │                      │        │        │謝：喂，小江      │                  │        │                  │
│  │      │        │        │          │                      │        │        │江：嗯            │                  │        │                  │
│  │      │        │        │          │                      │        │        │謝：我去買感冒藥給│                  │        │                  │
│  │      │        │        │          │                      │        │        │    我馬子吃啊    │                  │        │                  │
│  │      │        │        │          │                      │        │        │江：我1分鐘到你家 │                  │        │                  │
│  │      │        │        │          │                      │        │        │    勒            │                  │        │                  │
│  │      │        │        │          │                      │        │        │謝：好            │                  │        │                  │
│  │      │        │        │          │                      │        │        │                  │                  │        │                  │
│  │      │        │        │          │                      │        │        │【100年3月5日下午 │                  │        │                  │
│  │      │        │        │          │                      │        │        │6時55分46秒】     │                  │        │                  │
│  │      │        │        │          │                      │        │        │謝發簡訊給鐘：我給│                  │        │                  │
│  │      │        │        │          │                      │        │        │小江了，你打給他  │                  │        │                  │
│  │      │        │        │          │                      │        │        │                  │                  │        │                  │
│  │      │        │        │          │                      │        │        │【100年3月5日下午 │                  │        │                  │
│  │      │        │        │          │                      │        │        │6時57分57秒】     │                  │        │                  │
│  │      │        │        │          │                      │        │        │謝：幹嘛          │                  │        │                  │
│  │      │        │        │          │                      │        │        │江：喂            │                  │        │                  │
│  │      │        │        │          │                      │        │        │謝：嗄            │                  │        │                  │
│  │      │        │        │          │                      │        │        │江：請教你一個問題│                  │        │                  │
│  │      │        │        │          │                      │        │        │    好不好？      │                  │        │                  │
│  │      │        │        │          │                      │        │        │謝：嗯            │                  │        │                  │
│  │      │        │        │          │                      │        │        │江：我等一下就要去│                  │        │                  │
│  │      │        │        │          │                      │        │        │    新竹了，阿志煒│                  │        │                  │
│  │      │        │        │          │                      │        │        │    沒接我電話，他│                  │        │                  │
│  │      │        │        │          │                      │        │        │    現在是放假還是│                  │        │                  │
│  │      │        │        │          │                      │        │        │    上班？        │                  │        │                  │
│  │      │        │        │          │                      │        │        │謝：上班啦        │                  │        │                  │
│  │      │        │        │          │                      │        │        │江：那就拿去你馬仔│                  │        │                  │
│  │      │        │        │          │                      │        │        │    店裡          │                  │        │                  │
│  │      │        │        │          │                      │        │        │謝：對啦          │                  │        │                  │
│  │      │        │        │          │                      │        │        │江：放著就好？    │                  │        │                  │
│  │      │        │        │          │                      │        │        │謝：嗯            │                  │        │                  │
│  │      │        │        │          │                      │        │        │江：OK，好，掰掰  │                  │        │                  │
│  │      │        │        │          │                      │        │        │                  │                  │        │                  │
│  │      │        │        │          │                      │        │        │【100年3月5日晚上7│                  │        │                  │
│  │      │        │        │          │                      │        │        │時42分57秒】      │                  │        │                  │
│  │      │        │        │          │                      │        │        │謝：喂            │                  │        │                  │
│  │      │        │        │          │                      │        │        │鐘：怎樣          │                  │        │                  │
│  │      │        │        │          │                      │        │        │謝：你等一下去上公│                  │        │                  │
│  │      │        │        │          │                      │        │        │    園            │                  │        │                  │
│  │      │        │        │          │                      │        │        │鐘：什麼啊        │                  │        │                  │
│  │      │        │        │          │                      │        │        │謝：你等一下去上公│                  │        │                  │
│  │      │        │        │          │                      │        │        │    園            │                  │        │                  │
│  │      │        │        │          │                      │        │        │鐘：上公園喔，喔  │                  │        │                  │
│  │      │        │        │          │                      │        │        │謝：找我馬子啊    │                  │        │                  │
│  │      │        │        │          │                      │        │        │鐘：到那邊打給你，│                  │        │                  │
│  │      │        │        │          │                      │        │        │    我到那邊打給你│                  │        │                  │
│  │      │        │        │          │                      │        │        │    ，我怎麼知道他│                  │        │                  │
│  │      │        │        │          │                      │        │        │    是誰          │                  │        │                  │
│  │      │        │        │          │                      │        │        │謝：嗯            │                  │        │                  │
│  │      │        │        │          │                      │        │        │鐘：好，掰掰      │                  │        │                  │
│  │      │        │        │          │                      │        │        │                  │                  │        │                  │
│  │      │        │        │          │                      │        │        │【10年3月5日晚上7 │                  │        │                  │
│  │      │        │        │          │                      │        │        │時57分16秒】      │                  │        │                  │
│  │      │        │        │          │                      │        │        │謝：喂            │                  │        │                  │
│  │      │        │        │          │                      │        │        │鐘：ㄟ，我在這邊的│                  │        │                  │
│  │      │        │        │          │                      │        │        │    7-11          │                  │        │                  │
│  │      │        │        │          │                      │        │        │謝：什麼          │                  │        │                  │
│  │      │        │        │          │                      │        │        │鐘：我在上公園的  │                  │        │                  │
│  │      │        │        │          │                      │        │        │    7-11門口      │                  │        │                  │
│  │      │        │        │          │                      │        │        │謝：你            │                  │        │                  │
│  │      │        │        │          │                      │        │        │鐘：我幹嘛        │                  │        │                  │
│  │      │        │        │          │                      │        │        │謝：你開去那個心日│                  │        │                  │
│  │      │        │        │          │                      │        │        │    日旁邊遠傳啊  │                  │        │                  │
│  │      │        │        │          │                      │        │        │鐘：喔好          │                  │        │                  │
│  │      │        │        │          │                      │        │        │謝：對啊，快點    │                  │        │                  │
│  │      │        │        │          │                      │        │        │鐘：好，掰掰      │                  │        │                  │
│  │      │        │        │          │                      │        │        │                  │                  │        │                  │
│  │      │        │        │          │                      │        │        │【100年3月5日晚上7│                  │        │                  │
│  │      │        │        │          │                      │        │        │時57分50秒】      │                  │        │                  │
│  │      │        │        │          │                      │        │        │范：喂            │                  │        │                  │
│  │      │        │        │          │                      │        │        │謝：ㄟ，等一下有人│                  │        │                  │
│  │      │        │        │          │                      │        │        │    會過去啊      │                  │        │                  │
│  │      │        │        │          │                      │        │        │范：我知道啦      │                  │        │                  │
│  │      │        │        │          │                      │        │        │謝：嗯            │                  │        │                  │
│  │      │        │        │          │                      │        │        │范：嗯            │                  │        │                  │
│  │      │        │        │          │                      │        │        │                  │                  │        │                  │
│  │      │        │        │          │                      │        │        │【100年3月5日晚上8│                  │        │                  │
│  │      │        │        │          │                      │        │        │時11秒】          │                  │        │                  │
│  │      │        │        │          │                      │        │        │謝：喂            │                  │        │                  │
│  │      │        │        │          │                      │        │        │鐘：我在遠傳門口，│                  │        │                  │
│  │      │        │        │          │                      │        │        │    白色車子      │                  │        │                  │
│  │      │        │        │          │                      │        │        │謝：你走進去啊，你│                  │        │                  │
│  │      │        │        │          │                      │        │        │    說你找范余玟（│                  │        │                  │
│  │      │        │        │          │                      │        │        │    音譯）        │                  │        │                  │
│  │      │        │        │          │                      │        │        │鐘：找誰          │                  │        │                  │
│  │      │        │        │          │                      │        │        │謝：范余玟（音譯）│                  │        │                  │
│  │      │        │        │          │                      │        │        │鐘：這樣不會很奇怪│                  │        │                  │
│  │      │        │        │          │                      │        │        │    喔            │                  │        │                  │
│  │      │        │        │          │                      │        │        │謝：不會啦，你就說│                  │        │                  │
│  │      │        │        │          │                      │        │        │    ，好，你等一下│                  │        │                  │
│  │      │        │        │          │                      │        │        │    ，你等一下    │                  │        │                  │
│  │      │        │        │          │                      │        │        │鐘：嗯            │                  │        │                  │
│  │      │        │        │          │                      │        │        │                  │                  │        │                  │
│  │      │        │        │          │                      │        │        │【10年3月5日下午8 │                  │        │                  │
│  │      │        │        │          │                      │        │        │時40秒】          │                  │        │                  │
│  │      │        │        │          │                      │        │        │范：喂            │                  │        │                  │
│  │      │        │        │          │                      │        │        │謝：出去啊，白色車│                  │        │                  │
│  │      │        │        │          │                      │        │        │    子            │                  │        │                  │
│  │      │        │        │          │                      │        │        │范：喔好          │                  │        │                  │
├─┼───┼────┼────┼─────┼───────────┼────┼────┼─────────┼─────────┼────┼─────────┤
│11│謝文通│鍾志煒  │100年3月│苗栗縣頭份│鍾志煒以其所持有之門號│愷他命  │2,000元 │【100年3月11日晚上│【是】            │毒品危害│謝文通販賣第三級毒│
│  │      │        │11日晚上│鎮○○路16│0000000000行動電話撥打│（3.7至 │        │7時28分52秒】     │                  │防制條例│品，處有期徒刑貳年│
│  │      │        │8時50分 │8巷5號（謝│謝文通所持有之門號0976│3.8公克 │        │鍾：在哪裡上班啊  │100年4月12日警詢│第4條第3│陸月。扣案如附表九│
│  │      │        │        │文通住處）│366044行動電話，聯絡交│）      │        │謝：什麼啊        │  筆錄（100年度偵 │項      │編號十二、十三所示│
│  │      │        │        │          │易第三級毒品愷他命事項│        │        │鍾：在哪裡        │  字第2200號卷第10│        │之物沒收。未扣案之│
│  │      │        │        │          │後，嗣由謝文通於左揭時│        │        │謝：還在我家啊，怎│  至22頁）        │        │販賣第三級毒品所得│
│  │      │        │        │          │、地將第三級毒品愷他命│        │        │    麼了          │100年4月15日警詢│        │新臺幣貳仟元沒收，│
│  │      │        │        │          │交付予鍾志煒，而販賣第│        │        │鍾：還在你家喔    │  筆錄（100年度偵 │        │如全部或一部不能沒│
│  │      │        │        │          │三級毒品愷他命既遂。  │        │        │謝：怎麼了        │  字第2200號卷第  │        │收時，以其財產抵償│
│  │      │        │        │          │                      │        │        │鍾：找你拿錢啊，怎│  114 至117頁）   │        │之。              │
│  │      │        │        │          │                      │        │        │    麼了          │100年4月12日偵訊│        │                  │
│  │      │        │        │          │                      │        │        │謝：我過十分鐘再打│  筆錄（100年度偵 │        │                  │
│  │      │        │        │          │                      │        │        │    給你，可以嗎  │  字第2200號卷第  │        │                  │
│  │      │        │        │          │                      │        │        │鍾：好            │  101 至103頁）   │        │                  │
│  │      │        │        │          │                      │        │        │謝：你在哪裡      │100年4月13日偵訊│        │                  │
│  │      │        │        │          │                      │        │        │鍾：我等一下沒那麼│  筆錄（100年度偵 │        │                  │
│  │      │        │        │          │                      │        │        │    快上去，等下你│  字第2200號卷第  │        │                  │
│  │      │        │        │          │                      │        │        │    過十分鍾打給我│  106 至109頁）   │        │                  │
│  │      │        │        │          │                      │        │        │    再來講        │100年5月30日偵訊│        │                  │
│  │      │        │        │          │                      │        │        │謝：什麼意思      │  筆錄（100年度偵 │        │                  │
│  │      │        │        │          │                      │        │        │鍾：我大概八點多才│  字第2200號卷第  │        │                  │
│  │      │        │        │          │                      │        │        │    會上去        │  173 至175頁）   │        │                  │
│  │      │        │        │          │                      │        │        │謝：你在你家      │100年6月7日訊問 │        │                  │
│  │      │        │        │          │                      │        │        │鍾：我人在苗栗    │  筆錄（本院卷一第│        │                  │
│  │      │        │        │          │                      │        │        │謝：晚上再打給你  │  60 至66頁）     │        │                  │
│  │      │        │        │          │                      │        │        │鍾：好，掰掰      │100年6月30日準備│        │                  │
│  │      │        │        │          │                      │        │        │                  │  程序筆錄（本院卷│        │                  │
│  │      │        │        │          │                      │        │        │【100年3月11日晚上│  一第214至217頁）│        │                  │
│  │      │        │        │          │                      │        │        │8時7分37秒】      │100年8月10日審判│        │                  │
│  │      │        │        │          │                      │        │        │謝：我今天去建國啊│  筆錄（本院卷一第│        │                  │
│  │      │        │        │          │                      │        │        │鍾：什麼          │  286至309頁）    │        │                  │
│  │      │        │        │          │                      │        │        │謝：你知道嗎，建國│                  │        │                  │
│  │      │        │        │          │                      │        │        │    啊，建國國中你│                  │        │                  │
│  │      │        │        │          │                      │        │        │    知道嗎，麥當勞│                  │        │                  │
│  │      │        │        │          │                      │        │        │    下來那邊啊    │                  │        │                  │
│  │      │        │        │          │                      │        │        │鍾：知道啊        │                  │        │                  │
│  │      │        │        │          │                      │        │        │謝：建國國中，國小│                  │        │                  │
│  │      │        │        │          │                      │        │        │    那邊啊7-11    │                  │        │                  │
│  │      │        │        │          │                      │        │        │鍾：嗯            │                  │        │                  │
│  │      │        │        │          │                      │        │        │謝：你幾點到那    │                  │        │                  │
│  │      │        │        │          │                      │        │        │鍾：我現在出發    │                  │        │                  │
│  │      │        │        │          │                      │        │        │謝：現在出發幾點到│                  │        │                  │
│  │      │        │        │          │                      │        │        │    啊            │                  │        │                  │
│  │      │        │        │          │                      │        │        │鍾：八點半左右吧  │                  │        │                  │
│  │      │        │        │          │                      │        │        │謝：八點半喔      │                  │        │                  │
│  │      │        │        │          │                      │        │        │鍾：嗯            │                  │        │                  │
│  │      │        │        │          │                      │        │        │謝：好啊，你再打給│                  │        │                  │
│  │      │        │        │          │                      │        │        │    我啊          │                  │        │                  │
│  │      │        │        │          │                      │        │        │鍾：那邊確定有7-11│                  │        │                  │
│  │      │        │        │          │                      │        │        │謝：有啦，麥當勞下│                  │        │                  │
│  │      │        │        │          │                      │        │        │    去一點就有，建│                  │        │                  │
│  │      │        │        │          │                      │        │        │    國國小斜對面啊│                  │        │                  │
│  │      │        │        │          │                      │        │        │    ，就有7-11    │                  │        │                  │
│  │      │        │        │          │                      │        │        │鍾：嗯            │                  │        │                  │
│  │      │        │        │          │                      │        │        │謝：你不是有開過這│                  │        │                  │
│  │      │        │        │          │                      │        │        │    條路          │                  │        │                  │
│  │      │        │        │          │                      │        │        │鍾：有啊          │                  │        │                  │
│  │      │        │        │          │                      │        │        │謝：對啊，你沒看過│                  │        │                  │
│  │      │        │        │          │                      │        │        │    7-11嗎        │                  │        │                  │
│  │      │        │        │          │                      │        │        │鍾：好，我知道    │                  │        │                  │
│  │      │        │        │          │                      │        │        │                  │                  │        │                  │
│  │      │        │        │          │                      │        │        │【100年3月11日晚上│                  │        │                  │
│  │      │        │        │          │                      │        │        │8時53分14秒】     │                  │        │                  │
│  │      │        │        │          │                      │        │        │謝：你下去在給我一│                  │        │                  │
│  │      │        │        │          │                      │        │        │    千啦，這樣可以│                  │        │                  │
│  │      │        │        │          │                      │        │        │    嗎            │                  │        │                  │
│  │      │        │        │          │                      │        │        │鍾：好，OKOK      │                  │        │                  │
│  │      │        │        │          │                      │        │        │謝：這樣可以啦    │                  │        │                  │
│  │      │        │        │          │                      │        │        │鍾：可以啊好啊    │                  │        │                  │
│  │      │        │        │          │                      │        │        │謝：這樣你覺得高興│                  │        │                  │
│  │      │        │        │          │                      │        │        │    嗎            │                  │        │                  │
│  │      │        │        │          │                      │        │        │鍾：什麼高興嗎，白│                  │        │                  │
│  │      │        │        │          │                      │        │        │    吃喔          │                  │        │                  │
│  │      │        │        │          │                      │        │        │謝：可以啦，感覺有│                  │        │                  │
│  │      │        │        │          │                      │        │        │    到嗎          │                  │        │                  │
│  │      │        │        │          │                      │        │        │鍾：有合理啦，OK開│                  │        │                  │
│  │      │        │        │          │                      │        │        │    心            │                  │        │                  │
├─┼───┼────┼────┼─────┼───────────┼────┼────┼─────────┼─────────┼────┼─────────┤
│12│謝文通│江彥葶  │100年3月│苗栗縣頭份│江彥葶以其所持有之門號│愷他命  │無償轉讓│【100年3月13日晚上│【是】            │藥事法第│謝文通犯藥事法第八│
│  │      │        │13日某時│鎮○○路16│0000000000行動電話撥打│（0.03公│        │9時33分】         │                  │83條第1 │十三條第一項之轉讓│
│  │      │        │        │8巷5號（謝│謝文通所持有之門號0976│克）    │        │江：還在家裡喔    │100年5月30日偵訊│項      │偽藥罪，處有期徒刑│
│  │      │        │        │文通住處）│366044行動電話，聯絡交│        │        │謝：對啊，你來找我│  筆錄（100年度偵 │        │陸月。扣案如附表九│
│  │      │        │        │          │易第三級毒品愷他命事項│        │        │    啊            │  字第2200號卷第  │        │編號十三所示之物沒│
│  │      │        │        │          │後，嗣由謝文通於左揭時│        │        │江：有好支援嗎    │  173至175頁）    │        │收。              │
│  │      │        │        │          │、地將第三級毒品愷他命│        │        │謝：我會給你勒    │100年6月7日訊問 │        │                  │
│  │      │        │        │          │交付予江彥葶，而轉讓第│        │        │江：好            │  筆錄（本院卷一第│        │                  │
│  │      │        │        │          │三級毒品愷他命既遂。  │        │        │                  │  60 至66頁）     │        │                  │
│  │      │        │        │          │                      │        │        │                  │100年6月30日準備│        │                  │
│  │      │        │        │          │                      │        │        │                  │  程序筆錄（本院卷│        │                  │
│  │      │        │        │          │                      │        │        │                  │  一第214至217頁）│        │                  │
│  │      │        │        │          │                      │        │        │                  │100年8月10日審判│        │                  │
│  │      │        │        │          │                      │        │        │                  │  筆錄（本院卷一第│        │                  │
│  │      │        │        │          │                      │        │        │                  │  286至309頁）    │        │                  │
├─┼───┼────┼────┼─────┼───────────┼────┼────┼─────────┼─────────┼────┼─────────┤
│13│謝文通│徐國鈞  │100年3月│苗栗縣竹南│徐國鈞以其所持有之門號│愷他命  │500元   │【100年3月13日晚上│【是】            │毒品危害│謝文通販賣第三級毒│
│  │      │        │14日上午│鎮頂埔里中│0000000000行動電話撥打│（0.7公 │        │9時39分24秒】     │                  │防制條例│品，處有期徒刑貳年│
│  │      │        │7、8時許│華路萊爾富│江彥葶所持有之門號0270│克）    │        │徐：回來了嗎      │100年5月10日警詢│第4條第3│陸月。扣案如附表九│
│  │      │        │        │附近      │70172行動電話，欲購買 │        │        │江：回來了啊      │  筆錄（100年度偵 │項      │編號十二、十三所示│
│  │      │        │        │          │第三級毒品愷他命，江彥│        │        │徐：那我明天早上是│  字第2200號卷第  │        │之物沒收。未扣案之│
│  │      │        │        │          │葶即告知徐國鈞向謝文通│        │        │    不是去你家找  │  122 至133頁）   │        │販賣第三級毒品所得│
│  │      │        │        │          │購買，徐國鈞便以其所持│        │        │江：明天可能不能來│100年5月10日偵訊│        │新臺幣伍佰元沒收，│
│  │      │        │        │          │有之上開行動電話撥打謝│        │        │    載我喔        │  筆錄（100年度偵 │        │如全部或一部不能沒│
│  │      │        │        │          │文通所持有之門號097636│        │        │徐：不行喔        │  字第2200號卷第  │        │收時，以其財產抵償│
│  │      │        │        │          │6044行動電話，聯絡交易│        │        │江：因為我剛才路上│  136至139頁）    │        │之。              │
│  │      │        │        │          │第三級毒品愷他命事項後│        │        │    問我朋友啊，我│100年6月7日訊問 │        │                  │
│  │      │        │        │          │，嗣由謝文通於左揭時、│        │        │    朋友也休息啊，│  筆錄（本院卷一第│        │                  │
│  │      │        │        │          │地將第三級毒品愷他命交│        │        │    可能兩三天後吧│  60至66頁）      │        │                  │
│  │      │        │        │          │付予徐國鈞，而販賣第三│        │        │    ，因為我最近也│100年6月30日準備│        │                  │
│  │      │        │        │          │級毒品愷他命既遂。    │        │        │    沒找他們，誰知│  程序筆錄（本院卷│        │                  │
│  │      │        │        │          │                      │        │        │    到狀況那麼慘，│  一第214至217頁）│        │                  │
│  │      │        │        │          │                      │        │        │    沒工作，沒班好│100年8月10日審判│        │                  │
│  │      │        │        │          │                      │        │        │    上啊，他們    │  筆錄（本院卷一第│        │                  │
│  │      │        │        │          │                      │        │        │徐：好，那我知道  │  286至309頁）    │        │                  │
│  │      │        │        │          │                      │        │        │江：你知道了喔    │                  │        │                  │
│  │      │        │        │          │                      │        │        │徐：OK那我瞭解，掰│                  │        │                  │
│  │      │        │        │          │                      │        │        │    掰            │                  │        │                  │
│  │      │        │        │          │                      │        │        │                  │                  │        │                  │
│  │      │        │        │          │                      │        │        │【100年3月13日晚上│                  │        │                  │
│  │      │        │        │          │                      │        │        │9時59分1秒】      │                  │        │                  │
│  │      │        │        │          │                      │        │        │江：你明天還要找我│                  │        │                  │
│  │      │        │        │          │                      │        │        │    朋友嗎        │                  │        │                  │
│  │      │        │        │          │                      │        │        │徐：可以啊        │                  │        │                  │
│  │      │        │        │          │                      │        │        │江：可以喔，我直接│                  │        │                  │
│  │      │        │        │          │                      │        │        │    給你他電話，你│                  │        │                  │
│  │      │        │        │          │                      │        │        │    直接找他好了，│                  │        │                  │
│  │      │        │        │          │                      │        │        │    好不好        │                  │        │                  │
│  │      │        │        │          │                      │        │        │徐：一樣上班時間嗎│                  │        │                  │
│  │      │        │        │          │                      │        │        │江：0000000000    │                  │        │                  │
│  │      │        │        │          │                      │        │        │徐：好，我一樣上班│                  │        │                  │
│  │      │        │        │          │                      │        │        │    時間打給他喔  │                  │        │                  │
│  │      │        │        │          │                      │        │        │江：對，順便載他上│                  │        │                  │
│  │      │        │        │          │                      │        │        │    班            │                  │        │                  │
│  │      │        │        │          │                      │        │        │徐：OK，那我知道，│                  │        │                  │
│  │      │        │        │          │                      │        │        │    謝謝          │                  │        │                  │
│  │      │        │        │          │                      │        │        │江：掰            │                  │        │                  │
│  │      │        │        │          │                      │        │        │                  │                  │        │                  │
│  │      │        │        │          │                      │        │        │【100年3月14日上午│                  │        │                  │
│  │      │        │        │          │                      │        │        │7時29分44秒】     │                  │        │                  │
│  │      │        │        │          │                      │        │        │謝：喂            │                  │        │                  │
│  │      │        │        │          │                      │        │        │徐：我要去那邊載你│                  │        │                  │
│  │      │        │        │          │                      │        │        │    上班？喂      │                  │        │                  │
│  │      │        │        │          │                      │        │        │謝：喂            │                  │        │                  │
│  │      │        │        │          │                      │        │        │徐：我要去那邊載你│                  │        │                  │
│  │      │        │        │          │                      │        │        │    上班？        │                  │        │                  │
│  │      │        │        │          │                      │        │        │謝：我，你今天可能│                  │        │                  │
│  │      │        │        │          │                      │        │        │    載不到我餒    │                  │        │                  │
│  │      │        │        │          │                      │        │        │徐：什麼啊        │                  │        │                  │
│  │      │        │        │          │                      │        │        │謝：你今天可能載不│                  │        │                  │
│  │      │        │        │          │                      │        │        │    到我餒        │                  │        │                  │
│  │      │        │        │          │                      │        │        │徐：為什麼？      │                  │        │                  │
│  │      │        │        │          │                      │        │        │謝：晚上可以嗎？  │                  │        │                  │
│  │      │        │        │          │                      │        │        │徐：晚上啊？      │                  │        │                  │
│  │      │        │        │          │                      │        │        │謝：嗯            │                  │        │                  │
│  │      │        │        │          │                      │        │        │徐：現在就完全... │                  │        │                  │
│  │      │        │        │          │                      │        │        │謝：你現在不是剛下│                  │        │                  │
│  │      │        │        │          │                      │        │        │    班？          │                  │        │                  │
│  │      │        │        │          │                      │        │        │徐：我先下來啊（模│                  │        │                  │
│  │      │        │        │          │                      │        │        │    糊）          │                  │        │                  │
│  │      │        │        │          │                      │        │        │謝：可是我現在在裡│                  │        │                  │
│  │      │        │        │          │                      │        │        │    面餒          │                  │        │                  │
│  │      │        │        │          │                      │        │        │徐：什麼啊        │                  │        │                  │
│  │      │        │        │          │                      │        │        │謝：我現在在很裡面│                  │        │                  │
│  │      │        │        │          │                      │        │        │徐：你怎麼很裡面？│                  │        │                  │
│  │      │        │        │          │                      │        │        │謝：就很山裡面啊  │                  │        │                  │
│  │      │        │        │          │                      │        │        │徐：我方便繞過去嗎│                  │        │                  │
│  │      │        │        │          │                      │        │        │    ？            │                  │        │                  │
│  │      │        │        │          │                      │        │        │謝：可能不太方便餒│                  │        │                  │
│  │      │        │        │          │                      │        │        │    ，我等一下打給│                  │        │                  │
│  │      │        │        │          │                      │        │        │    你好不好，我等│                  │        │                  │
│  │      │        │        │          │                      │        │        │    一下打給你    │                  │        │                  │
│  │      │        │        │          │                      │        │        │徐：好啊，OK，掰掰│                  │        │                  │
│  │      │        │        │          │                      │        │        │                  │                  │        │                  │
│  │      │        │        │          │                      │        │        │【100年3月14日上午│                  │        │                  │
│  │      │        │        │          │                      │        │        │7時34分13秒】     │                  │        │                  │
│  │      │        │        │          │                      │        │        │徐：喂            │                  │        │                  │
│  │      │        │        │          │                      │        │        │謝：喂            │                  │        │                  │
│  │      │        │        │          │                      │        │        │徐：哈囉          │                  │        │                  │
│  │      │        │        │          │                      │        │        │謝：ㄟ，你到那個東│                  │        │                  │
│  │      │        │        │          │                      │        │        │    京的京啊，京元│                  │        │                  │
│  │      │        │        │          │                      │        │        │    光電啊，旁邊的│                  │        │                  │
│  │      │        │        │          │                      │        │        │    萊爾富，下面的│                  │        │                  │
│  │      │        │        │          │                      │        │        │    萊爾富，京元光│                  │        │                  │
│  │      │        │        │          │                      │        │        │    電            │                  │        │                  │
│  │      │        │        │          │                      │        │        │徐：就是往二高那條│                  │        │                  │
│  │      │        │        │          │                      │        │        │    的嗎？        │                  │        │                  │
│  │      │        │        │          │                      │        │        │謝：不是啦        │                  │        │                  │
│  │      │        │        │          │                      │        │        │徐：往香山那邊去的│                  │        │                  │
│  │      │        │        │          │                      │        │        │    嗎？          │                  │        │                  │
│  │      │        │        │          │                      │        │        │謝：我們不是往南海│                  │        │                  │
│  │      │        │        │          │                      │        │        │    休息站？      │                  │        │                  │
│  │      │        │        │          │                      │        │        │徐：嗯            │                  │        │                  │
│  │      │        │        │          │                      │        │        │謝：南海休息站往上│                  │        │                  │
│  │      │        │        │          │                      │        │        │    開不是往新竹方│                  │        │                  │
│  │      │        │        │          │                      │        │        │    向？          │                  │        │                  │
│  │      │        │        │          │                      │        │        │徐：對啊，就那邊的│                  │        │                  │
│  │      │        │        │          │                      │        │        │    嗎，對不對？  │                  │        │                  │
│  │      │        │        │          │                      │        │        │謝：有一直坡上去，│                  │        │                  │
│  │      │        │        │          │                      │        │        │    右手邊有第一個│                  │        │                  │
│  │      │        │        │          │                      │        │        │    路口就有萊爾富│                  │        │                  │
│  │      │        │        │          │                      │        │        │徐：嗯，我知道    │                  │        │                  │
│  │      │        │        │          │                      │        │        │謝：對，到那邊打給│                  │        │                  │
│  │      │        │        │          │                      │        │        │    我            │                  │        │                  │
│  │      │        │        │          │                      │        │        │徐：OK，掰掰      │                  │        │                  │
│  │      │        │        │          │                      │        │        │                  │                  │        │                  │
│  │      │        │        │          │                      │        │        │【100年3月14日上午│                  │        │                  │
│  │      │        │        │          │                      │        │        │7時53分3秒】      │                  │        │                  │
│  │      │        │        │          │                      │        │        │謝：喂            │                  │        │                  │
│  │      │        │        │          │                      │        │        │徐：你開車還是騎摩│                  │        │                  │
│  │      │        │        │          │                      │        │        │    托車阿        │                  │        │                  │
│  │      │        │        │          │                      │        │        │謝：開車啦，你不要│                  │        │                  │
│  │      │        │        │          │                      │        │        │    亂撞啦        │                  │        │                  │
│  │      │        │        │          │                      │        │        │徐：我沒有開我的車│                  │        │                  │
│  │      │        │        │          │                      │        │        │    喔            │                  │        │                  │
│  │      │        │        │          │                      │        │        │謝：反正我到那邊的│                  │        │                  │
│  │      │        │        │          │                      │        │        │    時候我會叫人家│                  │        │                  │
│  │      │        │        │          │                      │        │        │    打給你，你就停│                  │        │                  │
│  │      │        │        │          │                      │        │        │    到那個門口就對│                  │        │                  │
│  │      │        │        │          │                      │        │        │    了啦          │                  │        │                  │
│  │      │        │        │          │                      │        │        │徐：好啊，OK      │                  │        │                  │
│  │      │        │        │          │                      │        │        │謝：你就停到那個門│                  │        │                  │
│  │      │        │        │          │                      │        │        │    口就對了啦    │                  │        │                  │
│  │      │        │        │          │                      │        │        │徐：好，OK        │                  │        │                  │
│  │      │        │        │          │                      │        │        │                  │                  │        │                  │
├─┼───┼────┼────┼─────┼───────────┼────┼────┼─────────┼─────────┼────┼─────────┤
│14│謝文通│徐國鈞  │100年3月│苗栗縣頭份│徐國鈞以其所持有門號09│愷他命  │500元   │【100年3月16日上午│【是】            │毒品危害│謝文通販賣第三級毒│
│  │      │        │16日上午│鎮○○路彩│00000000行動電話撥打謝│（0.7公 │        │7時17分5秒】      │                  │防制條例│品，處有期徒刑貳年│
│  │      │        │9時許   │虹超商前  │文通所持有之門號097636│克）    │        │謝：喂            │100年5月10日警詢│第4條第3│陸月。扣案如附表九│
│  │      │        │        │          │6044行動電話，聯絡交易│        │        │徐：喂，我昨天打電│  筆錄（100年度偵 │項      │編號十二、十三所示│
│  │      │        │        │          │第三級毒品愷他命事項後│        │        │    話給你怎麼打不│  字第2200號卷第  │        │之物沒收。未扣案之│
│  │      │        │        │          │，嗣由謝文通於左揭時、│        │        │    通？          │  122 至133頁）   │        │販賣第三級毒品所得│
│  │      │        │        │          │地將第三級毒品愷他命交│        │        │謝：你誰？        │100年5月10日偵訊│        │新臺幣伍佰元沒收，│
│  │      │        │        │          │付予徐國鈞，而販賣第三│        │        │徐：我那個小江的朋│  筆錄（100年度偵 │        │如全部或一部不能沒│
│  │      │        │        │          │級毒品愷他命既遂。    │        │        │    友啊          │  字第2200號卷第  │        │收時，以其財產抵償│
│  │      │        │        │          │                      │        │        │謝：昨天什麼時候？│  136至139頁）    │        │之。              │
│  │      │        │        │          │                      │        │        │徐：我昨天傍晚打啊│100年5月30日偵訊│        │                  │
│  │      │        │        │          │                      │        │        │    ，那天打沒有，│  筆錄（100年度偵 │        │                  │
│  │      │        │        │          │                      │        │        │    你在哪？      │  字第2200號卷第  │        │                  │
│  │      │        │        │          │                      │        │        │謝：我現在在那個頭│  173 至175頁）   │        │                  │
│  │      │        │        │          │                      │        │        │    份國中，舊的頭│100年6月7日訊問 │        │                  │
│  │      │        │        │          │                      │        │        │    份國中，你知道│  筆錄（本院卷一第│        │                  │
│  │      │        │        │          │                      │        │        │    嗎？苗栗往頭份│  60 至66頁）     │        │                  │
│  │      │        │        │          │                      │        │        │    方向啊        │100年6月30日準備│        │                  │
│  │      │        │        │          │                      │        │        │徐：嗯，路旁邊那個│  程序筆錄（本院卷│        │                  │
│  │      │        │        │          │                      │        │        │謝：嗯，創世紀啊  │  一第214至217頁）│        │                  │
│  │      │        │        │          │                      │        │        │徐：好            │100年8月10日審判│        │                  │
│  │      │        │        │          │                      │        │        │謝：我在這搬家啊  │  筆錄（本院卷一第│        │                  │
│  │      │        │        │          │                      │        │        │徐：搬家喔        │  286至309頁）    │        │                  │
│  │      │        │        │          │                      │        │        │謝：嗯            │                  │        │                  │
│  │      │        │        │          │                      │        │        │徐：那我等一下繞過│                  │        │                  │
│  │      │        │        │          │                      │        │        │    去，要幫忙嗎  │                  │        │                  │
│  │      │        │        │          │                      │        │        │謝：你要幫忙也可以│                  │        │                  │
│  │      │        │        │          │                      │        │        │    啊，我在搬東西│                  │        │                  │
│  │      │        │        │          │                      │        │        │    ，你到了打給我│                  │        │                  │
│  │      │        │        │          │                      │        │        │徐：OK、OK        │                  │        │                  │
│  │      │        │        │          │                      │        │        │                  │                  │        │                  │
│  │      │        │        │          │                      │        │        │【100年3月16日上午│                  │        │                  │
│  │      │        │        │          │                      │        │        │7時23分4秒】      │                  │        │                  │
│  │      │        │        │          │                      │        │        │徐：喂            │                  │        │                  │
│  │      │        │        │          │                      │        │        │謝：ㄟ，你要很久嗎│                  │        │                  │
│  │      │        │        │          │                      │        │        │    ？            │                  │        │                  │
│  │      │        │        │          │                      │        │        │徐：我大概再十分鐘│                  │        │                  │
│  │      │        │        │          │                      │        │        │謝：你開快點好不好│                  │        │                  │
│  │      │        │        │          │                      │        │        │    ？            │                  │        │                  │
│  │      │        │        │          │                      │        │        │徐：OKOK          │                  │        │                  │
│  │      │        │        │          │                      │        │        │謝；等一下我貨車要│                  │        │                  │
│  │      │        │        │          │                      │        │        │    開走了        │                  │        │                  │
│  │      │        │        │          │                      │        │        │徐：好啊，好啊，OK│                  │        │                  │
│  │      │        │        │          │                      │        │        │    ，OK          │                  │        │                  │
│  │      │        │        │          │                      │        │        │                  │                  │        │                  │
│  │      │        │        │          │                      │        │        │【100年3月16日上午│                  │        │                  │
│  │      │        │        │          │                      │        │        │7時33分4秒】      │                  │        │                  │
│  │      │        │        │          │                      │        │        │徐：再一分鐘      │                  │        │                  │
│  │      │        │        │          │                      │        │        │謝：我就走到四海遊│                  │        │                  │
│  │      │        │        │          │                      │        │        │    龍了          │                  │        │                  │
│  │      │        │        │          │                      │        │        │徐：你已經到那邊了│                  │        │                  │
│  │      │        │        │          │                      │        │        │    喔？          │                  │        │                  │
│  │      │        │        │          │                      │        │        │謝：對啊，你在幹嘛│                  │        │                  │
│  │      │        │        │          │                      │        │        │    ，快點啊      │                  │        │                  │
│  │      │        │        │          │                      │        │        │徐：好，OK        │                  │        │                  │
│  │      │        │        │          │                      │        │        │                  │                  │        │                  │
│  │      │        │        │          │                      │        │        │【100年3月16日上午│                  │        │                  │
│  │      │        │        │          │                      │        │        │7時36分25秒】     │                  │        │                  │
│  │      │        │        │          │                      │        │        │徐：到啦，我調頭啊│                  │        │                  │
│  │      │        │        │          │                      │        │        │    ，剛已經開到這│                  │        │                  │
│  │      │        │        │          │                      │        │        │    邊了，現在轉頭│                  │        │                  │
│  │      │        │        │          │                      │        │        │    回去了        │                  │        │                  │
│  │      │        │        │          │                      │        │        │謝：你在哪，我真的│                  │        │                  │
│  │      │        │        │          │                      │        │        │    要走了啦      │                  │        │                  │
│  │      │        │        │          │                      │        │        │徐：我剛已經到這邊│                  │        │                  │
│  │      │        │        │          │                      │        │        │    了啊，頭份國中│                  │        │                  │
│  │      │        │        │          │                      │        │        │    這邊啊        │                  │        │                  │
│  │      │        │        │          │                      │        │        │謝：我就說四海遊龍│                  │        │                  │
│  │      │        │        │          │                      │        │        │    ，你又說，吼  │                  │        │                  │
│  │      │        │        │          │                      │        │        │徐：我剛已經到了，│                  │        │                  │
│  │      │        │        │          │                      │        │        │    所以我現在往回│                  │        │                  │
│  │      │        │        │          │                      │        │        │    開            │                  │        │                  │
│  │      │        │        │          │                      │        │        │謝：你明天再找我，│                  │        │                  │
│  │      │        │        │          │                      │        │        │    快點，你明天再│                  │        │                  │
│  │      │        │        │          │                      │        │        │    來啦          │                  │        │                  │
│  │      │        │        │          │                      │        │        │徐：我快到了啦，我│                  │        │                  │
│  │      │        │        │          │                      │        │        │    現在調頭就到了│                  │        │                  │
│  │      │        │        │          │                      │        │        │    啦            │                  │        │                  │
│  │      │        │        │          │                      │        │        │謝：我沒時間，沒時│                  │        │                  │
│  │      │        │        │          │                      │        │        │    間了，沒時間，│                  │        │                  │
│  │      │        │        │          │                      │        │        │    沒時間，掰掰  │                  │        │                  │
├─┼───┼────┼────┼─────┼───────────┼────┼────┼─────────┼─────────┼────┼─────────┤
│15│謝文通│江彥葶  │100年3月│苗栗縣頭份│江彥葶以其所持有之門號│愷他命  │無償轉讓│【100年3月18日晚上│【是】            │藥事法第│謝文通犯藥事法第八│
│  │      │        │18日晚上│鎮中興巷7 │0000000000行動電話撥打│（不到0.│        │9時26分3秒】      │                  │83條第1 │十三條第一項之轉讓│
│  │      │        │9時26分 │之1號（江 │謝文通所持有之門號0976│1公克） │        │江：外出了嗎      │100年5月30日偵訊│項      │偽藥罪，處有期徒刑│
│  │      │        │        │彥葶住處）│366044行動電話，聯絡交│        │        │謝：我們要出門了  │  筆錄（100年度偵 │        │陸月。扣案如附表九│
│  │      │        │        │          │易第三級毒品愷他命事項│        │        │江：這裡要外送啊  │  字第2200號卷第  │        │編號十三所示之物沒│
│  │      │        │        │          │後，嗣由謝文通於左揭時│        │        │謝：喔            │  173至175頁）    │        │收。              │
│  │      │        │        │          │、地將第三級毒品愷他命│        │        │江：要跑嗎        │100年6月7日訊問 │        │                  │
│  │      │        │        │          │交付予江彥葶，而轉讓第│        │        │謝：好OK          │  筆錄（本院卷第60│        │                  │
│  │      │        │        │          │三級毒品愷他命既遂。  │        │        │江：你要來，總不希│  至66頁）        │        │                  │
│  │      │        │        │          │                      │        │        │    望叫別人      │100年6月30日準備│        │                  │
│  │      │        │        │          │                      │        │        │謝：好            │  程序筆錄（本院卷│        │                  │
│  │      │        │        │          │                      │        │        │江：掰掰          │  第214至217頁）  │        │                  │
│  │      │        │        │          │                      │        │        │                  │100年8月10日審判│        │                  │
│  │      │        │        │          │                      │        │        │                  │  筆錄（本院卷一第│        │                  │
│  │      │        │        │          │                      │        │        │                  │  286至309頁）    │        │                  │
├─┼───┼────┼────┼─────┼───────────┼────┼────┼─────────┼─────────┼────┼─────────┤
│16│謝文通│鍾志煒  │100年3月│苗栗縣頭份│鍾志煒以其所持有之門號│愷他命  │1,000元 │【100年3月18日下午│【是】            │毒品危害│謝文通販賣第三級毒│
│  │      │        │18日晚上│鎮○○路16│0000000000行動電話撥打│（1.7至 │        │5時59分26秒】     │                  │防制條例│品，處有期徒刑貳年│
│  │      │        │8時50分 │8巷5號（謝│謝文通所持有之門號0976│1.8公克 │        │謝：好屌，你在睡覺│100年4月12日警詢│第4條第3│陸月。扣案如附表九│
│  │      │        │        │文通住處）│366044行動電話，聯絡交│）      │        │    喔            │  筆錄（100年度偵 │項      │編號十二、十三所示│
│  │      │        │        │          │易第三級毒品愷他命事項│        │        │江：對啊          │  字第2200號卷第10│        │之物沒收。未扣案之│
│  │      │        │        │          │後，嗣由謝文通於左揭時│        │        │謝：有好處理嗎    │  至22頁）        │        │販賣第三級毒品所得│
│  │      │        │        │          │、地將第三級毒品愷他命│        │        │江：怎麼說        │100年4月15日警詢│        │新臺幣壹仟元沒收，│
│  │      │        │        │          │交付予鍾志煒，而轉讓第│        │        │謝：阿志偉（音譯）│  筆錄（100年度偵 │        │如全部或一部不能沒│
│  │      │        │        │          │三級毒品愷他命既遂。  │        │        │江：我昨天不是叫你│  字第2200號卷第  │        │收時，以其財產抵償│
│  │      │        │        │          │                      │        │        │    找那個處理嗎  │  114 至117頁）   │        │之。              │
│  │      │        │        │          │                      │        │        │謝：找那個        │100年4月12日偵訊│        │                  │
│  │      │        │        │          │                      │        │        │江：王昭鈞（音譯）│  筆錄（100年度偵 │        │                  │
│  │      │        │        │          │                      │        │        │    啊            │  字第2200號卷第  │        │                  │
│  │      │        │        │          │                      │        │        │謝：我哪有那麼多時│  101 至103頁）   │        │                  │
│  │      │        │        │          │                      │        │        │    間啊，短暫的不│100年4月13日偵訊│        │                  │
│  │      │        │        │          │                      │        │        │    要就叫他回苗栗│  筆錄（100年度偵 │        │                  │
│  │      │        │        │          │                      │        │        │    啦            │  字第2200號卷第  │        │                  │
│  │      │        │        │          │                      │        │        │江：阿彥（音譯）是│  106 至109頁）   │        │                  │
│  │      │        │        │          │                      │        │        │    在哪          │100年5月30日偵訊│        │                  │
│  │      │        │        │          │                      │        │        │謝：剛下班        │  筆錄（100年度偵 │        │                  │
│  │      │        │        │          │                      │        │        │江：是喔          │  字第2200號卷第  │        │                  │
│  │      │        │        │          │                      │        │        │謝：你跟他聯絡    │  173 至175頁）   │        │                  │
│  │      │        │        │          │                      │        │        │江：嗯            │100年6月7日訊問 │        │                  │
│  │      │        │        │          │                      │        │        │謝：好好          │  筆錄（本院卷一第│        │                  │
│  │      │        │        │          │                      │        │        │                  │  60 至66頁）     │        │                  │
│  │      │        │        │          │                      │        │        │【100年3月18日下午│100年6月30日準備│        │                  │
│  │      │        │        │          │                      │        │        │6時1分49秒】      │  程序筆錄（本院卷│        │                  │
│  │      │        │        │          │                      │        │        │謝：在哪          │  一第214至217頁）│        │                  │
│  │      │        │        │          │                      │        │        │鍾：在公司門口    │100年8月10日審判│        │                  │
│  │      │        │        │          │                      │        │        │謝：到我家附近打給│  筆錄（本院卷一第│        │                  │
│  │      │        │        │          │                      │        │        │    我啊          │  286至309頁）    │        │                  │
│  │      │        │        │          │                      │        │        │鍾：好啦          │                  │        │                  │
│  │      │        │        │          │                      │        │        │謝：嗯            │                  │        │                  │
│  │      │        │        │          │                      │        │        │                  │                  │        │                  │
│  │      │        │        │          │                      │        │        │【100年3月18日下午│                  │        │                  │
│  │      │        │        │          │                      │        │        │6時12分43秒】     │                  │        │                  │
│  │      │        │        │          │                      │        │        │鍾：巷口          │                  │        │                  │
│  │      │        │        │          │                      │        │        │謝：繞進來啊      │                  │        │                  │
│  │      │        │        │          │                      │        │        │鍾：好，掰        │                  │        │                  │
│  │      │        │        │          │                      │        │        │                  │                  │        │                  │
├─┼───┼────┼────┼─────┼───────────┼────┼────┼─────────┼─────────┼────┼─────────┤
│17│謝文通│鍾志煒  │100年3月│苗栗縣頭份│鍾志煒以其所持有之門號│愷他命  │1,000元 │【100年3月22日下午│【是】            │毒品危害│謝文通共同販賣第三│
│  │李錦榮│        │22日下午│鎮○○路16│0000000000行動電話撥打│（1.7 至│        │5時45分33秒】     │                  │防制條例│級毒品，處有期徒刑│
│  │【即附│        │6時18分 │8巷5號（謝│謝文通所持有之門號0976│1.8公克 │        │謝：喂            │100年4月12日警詢│第4條第3│貳年陸月。扣案如附│
│  │表四編│        │        │文通住處）│366044行動電話，聯絡交│）      │        │鐘：怎樣          │  筆錄（100年度偵 │項      │表九編號五、八、九│
│  │號22部│        │        │附近之彩虹│易第三級毒品愷他命事項│        │        │謝：沒有啊，好了啊│  字第2200號卷第10│刑法第28│、十二、十三所示之│
│  │分】  │        │        │世界便利商│後，嗣由李錦榮提供毒品│        │        │鐘：好了喔，那等一│  至22頁）        │條      │物與李錦榮連帶沒收│
│  │      │        │        │店        │，委託謝文通於左揭時、│        │        │    下六點半找你，│100年4月15日警詢│        │。未扣案之販賣第三│
│  │      │        │        │          │地將第三級毒品愷他命交│        │        │    我在公司      │  筆錄（100年度偵 │        │級毒品所得新臺幣壹│
│  │      │        │        │          │付予鍾志煒，而販賣第三│        │        │謝：好啦          │  字第2200號卷第  │        │仟元與李錦榮連帶沒│
│  │      │        │        │          │級毒品愷他命既遂。    │        │        │鐘：六點多可以喔  │  114 至117頁）   │        │收，如全部或一部不│
│  │      │        │        │          │                      │        │        │謝：下班打給我喔  │100年4月12日偵訊│        │能沒收時，以其等財│
│  │      │        │        │          │                      │        │        │鐘：喔，十分鐘後我│  筆錄（100年度偵 │        │產連帶抵償之。    │
│  │      │        │        │          │                      │        │        │    就下班了，再打│  字第2200號卷第  │        │                  │
│  │      │        │        │          │                      │        │        │    給你啦，掰掰  │  101 至103頁）   │        │                  │
│  │      │        │        │          │                      │        │        │謝：嗯            │100年4月13日偵訊│        │                  │
│  │      │        │        │          │                      │        │        │                  │  筆錄（100年度偵 │        │                  │
│  │      │        │        │          │                      │        │        │【100年3月22日下午│  字第2200號卷第  │        │                  │
│  │      │        │        │          │                      │        │        │6時7分16秒】      │  106 至109頁）   │        │                  │
│  │      │        │        │          │                      │        │        │謝：喂            │100年5月30日偵訊│        │                  │
│  │      │        │        │          │                      │        │        │鐘：等一下過去喔  │  筆錄（100年度偵 │        │                  │
│  │      │        │        │          │                      │        │        │謝：好啦，嗯，彩虹│  字第2200號卷第  │        │                  │
│  │      │        │        │          │                      │        │        │鐘：嗄？          │  173 至175頁）   │        │                  │
│  │      │        │        │          │                      │        │        │謝：彩虹啊        │100年6月7日訊問 │        │                  │
│  │      │        │        │          │                      │        │        │鐘：哪裡？        │  筆錄（本院卷一第│        │                  │
│  │      │        │        │          │                      │        │        │謝：彩虹啊        │  60 至66頁）     │        │                  │
│  │      │        │        │          │                      │        │        │鐘：不懂          │100年6月30日準備│        │                  │
│  │      │        │        │          │                      │        │        │謝：我等一下打給你│  程序筆錄（本院卷│        │                  │
│  │      │        │        │          │                      │        │        │鐘：好，掰掰      │  一第214至217頁）│        │                  │
│  │      │        │        │          │                      │        │        │                  │100年8月10日審判│        │                  │
│  │      │        │        │          │                      │        │        │【100年3月22日下午│  筆錄（本院卷一第│        │                  │
│  │      │        │        │          │                      │        │        │6時8分39秒】      │  286至309頁）    │        │                  │
│  │      │        │        │          │                      │        │        │鐘：喂            │                  │        │                  │
│  │      │        │        │          │                      │        │        │謝：喂，彩虹世界  │                  │        │                  │
│  │      │        │        │          │                      │        │        │鐘：喔，好        │                  │        │                  │
│  │      │        │        │          │                      │        │        │謝：你知道嗎      │                  │        │                  │
│  │      │        │        │          │                      │        │        │鐘：嗯，知道啊，知│                  │        │                  │
│  │      │        │        │          │                      │        │        │    道            │                  │        │                  │
│  │      │        │        │          │                      │        │        │                  │                  │        │                  │
│  │      │        │        │          │                      │        │        │【100年3月22日下午│                  │        │                  │
│  │      │        │        │          │                      │        │        │6時18分20秒】     │                  │        │                  │
│  │      │        │        │          │                      │        │        │謝：喂            │                  │        │                  │
│  │      │        │        │          │                      │        │        │鐘：彩虹          │                  │        │                  │
│  │      │        │        │          │                      │        │        │謝：好            │                  │        │                  │
├─┼───┼────┼────┼─────┼───────────┼────┼────┼─────────┼─────────┼────┼─────────┤
│18│謝文通│江彥葶  │100年3月│苗栗縣頭份│江彥葶以其所持有之門號│愷他命  │無償轉讓│【100年3月24日晚上│【是】            │藥事法第│謝文通犯藥事法第八│
│  │      │        │24日某時│鎮○○路16│0000000000行動電話撥打│（不到0.│        │10時8分21秒】     │                  │83條第1 │十三條第一項之轉讓│
│  │      │        │        │8巷5號（謝│謝文通所持有之門號0976│1公克） │        │江：小榮他以為我跟│100年4月12日警詢│項      │偽藥罪，處有期徒刑│
│  │      │        │        │文通住處）│366044行動電話，聯絡交│        │        │    你搞鬼啊      │  筆錄（100年度偵 │        │陸月。扣案如附表九│
│  │      │        │        │          │易第三級毒品愷他命事項│        │        │謝：搞甚麼        │  字第2200號卷第10│        │編號十三所示之物沒│
│  │      │        │        │          │後，嗣由謝文通於左揭時│        │        │江：我就不理他    │  至22頁）        │        │收。              │
│  │      │        │        │          │、地將第三級毒品愷他命│        │        │謝：俊宇（音譯）車│100年6月7日訊問 │        │                  │
│  │      │        │        │          │交付予江彥葶，而轉讓第│        │        │    還在外面喔    │  筆錄（本院卷一第│        │                  │
│  │      │        │        │          │三級毒品愷他命既遂。  │        │        │江：小皮（音譯）可│  60 至66頁）     │        │                  │
│  │      │        │        │          │                      │        │        │    能有過去找你，│100年6月30日準備│        │                  │
│  │      │        │        │          │                      │        │        │    他可能被小皮載│  程序筆錄（本院卷│        │                  │
│  │      │        │        │          │                      │        │        │    走啊，小龍應該│  一第214至217頁）│        │                  │
│  │      │        │        │          │                      │        │        │    放棄你了啦    │100年8月10日審判│        │                  │
│  │      │        │        │          │                      │        │        │謝：放棄我幹嘛，我│  筆錄（本院卷一第│        │                  │
│  │      │        │        │          │                      │        │        │    又不是欠他甚麼│  286至309頁）    │        │                  │
│  │      │        │        │          │                      │        │        │    的            │                  │        │                  │
│  │      │        │        │          │                      │        │        │江：慢慢淡忘啊    │                  │        │                  │
│  │      │        │        │          │                      │        │        │謝：淡忘更好啊    │                  │        │                  │
│  │      │        │        │          │                      │        │        │江：順路讓一個人過│                  │        │                  │
│  │      │        │        │          │                      │        │        │    去你家嗎，馬上│                  │        │                  │
│  │      │        │        │          │                      │        │        │    就走了，這樣他│                  │        │                  │
│  │      │        │        │          │                      │        │        │    就做到我了，我│                  │        │                  │
│  │      │        │        │          │                      │        │        │    跑不動出去了  │                  │        │                  │
│  │      │        │        │          │                      │        │        │謝：甚麼意思      │                  │        │                  │
│  │      │        │        │          │                      │        │        │江：王昭君（音譯）│                  │        │                  │
│  │      │        │        │          │                      │        │        │    在外面找啊，然│                  │        │                  │
│  │      │        │        │          │                      │        │        │    後那個人鍾新頂│                  │        │                  │
│  │      │        │        │          │                      │        │        │    （音譯）叫他明│                  │        │                  │
│  │      │        │        │          │                      │        │        │    天去找他，他也│                  │        │                  │
│  │      │        │        │          │                      │        │        │    快抓牆壁了，他│                  │        │                  │
│  │      │        │        │          │                      │        │        │    本來要救我的，│                  │        │                  │
│  │      │        │        │          │                      │        │        │    結果鍾新頂（音│                  │        │                  │
│  │      │        │        │          │                      │        │        │    譯）叫他明天去│                  │        │                  │
│  │      │        │        │          │                      │        │        │    找他，我就叫他│                  │        │                  │
│  │      │        │        │          │                      │        │        │    順便去找你，你│                  │        │                  │
│  │      │        │        │          │                      │        │        │    借他順便叫他幫│                  │        │                  │
│  │      │        │        │          │                      │        │        │    我帶衣過來，這│                  │        │                  │
│  │      │        │        │          │                      │        │        │    樣我就不用跑了│                  │        │                  │
│  │      │        │        │          │                      │        │        │謝：你不要咧，這樣│                  │        │                  │
│  │      │        │        │          │                      │        │        │    很麻煩，不要  │                  │        │                  │
│  │      │        │        │          │                      │        │        │江：那我要怎樣，現│                  │        │                  │
│  │      │        │        │          │                      │        │        │    在我也想找你，│                  │        │                  │
│  │      │        │        │          │                      │        │        │    跑不出去，晚上│                  │        │                  │
│  │      │        │        │          │                      │        │        │    害我睡不著啊  │                  │        │                  │
│  │      │        │        │          │                      │        │        │謝：明天再找啊    │                  │        │                  │
│  │      │        │        │          │                      │        │        │江：現在甚麼情形啊│                  │        │                  │
│  │      │        │        │          │                      │        │        │謝：甚麼情形，吃就│                  │        │                  │
│  │      │        │        │          │                      │        │        │    吃掉囉，甚麼情│                  │        │                  │
│  │      │        │        │          │                      │        │        │    形，又不找喀來│                  │        │                  │
│  │      │        │        │          │                      │        │        │    ，要怎樣啊，你│                  │        │                  │
│  │      │        │        │          │                      │        │        │    耍人喔        │                  │        │                  │
│  │      │        │        │          │                      │        │        │江：黃夥尼（音譯）│                  │        │                  │
│  │      │        │        │          │                      │        │        │    一直找你，涂  │                  │        │                  │
│  │      │        │        │          │                      │        │        │    享仁（音譯）一│                  │        │                  │
│  │      │        │        │          │                      │        │        │    直找你，你現在│                  │        │                  │
│  │      │        │        │          │                      │        │        │    全部吸收，你還│                  │        │                  │
│  │      │        │        │          │                      │        │        │    是要跟我對半啊│                  │        │                  │
│  │      │        │        │          │                      │        │        │    ，搞清楚啊    │                  │        │                  │
│  │      │        │        │          │                      │        │        │謝：我直接分幾包給│                  │        │                  │
│  │      │        │        │          │                      │        │        │    你好了，要嗎  │                  │        │                  │
│  │      │        │        │          │                      │        │        │江：算清楚就對了  │                  │        │                  │
│  │      │        │        │          │                      │        │        │謝：對啊          │                  │        │                  │
│  │      │        │        │          │                      │        │        │江：也不行啊，你現│                  │        │                  │
│  │      │        │        │          │                      │        │        │    在先給我，周末│                  │        │                  │
│  │      │        │        │          │                      │        │        │    再算清楚啊，現│                  │        │                  │
│  │      │        │        │          │                      │        │        │    在多拿給我，多│                  │        │                  │
│  │      │        │        │          │                      │        │        │    沒意思的啊    │                  │        │                  │
│  │      │        │        │          │                      │        │        │謝：你放你那啊    │                  │        │                  │
│  │      │        │        │          │                      │        │        │江：你這樣子我很慘│                  │        │                  │
│  │      │        │        │          │                      │        │        │    啊            │                  │        │                  │
│  │      │        │        │          │                      │        │        │謝：不會啦，幹，那│                  │        │                  │
│  │      │        │        │          │                      │        │        │    這樣放我這，我│                  │        │                  │
│  │      │        │        │          │                      │        │        │    有差喔，那不就│                  │        │                  │
│  │      │        │        │          │                      │        │        │    死人喔        │                  │        │                  │
│  │      │        │        │          │                      │        │        │江：會怎樣        │                  │        │                  │
│  │      │        │        │          │                      │        │        │謝：我自己還要喬五│                  │        │                  │
│  │      │        │        │          │                      │        │        │    千塊來        │                  │        │                  │
│  │      │        │        │          │                      │        │        │江：是喔          │                  │        │                  │
│  │      │        │        │          │                      │        │        │謝：一萬塊啊，還有│                  │        │                  │
│  │      │        │        │          │                      │        │        │    四千塊，我跟他│                  │        │                  │
│  │      │        │        │          │                      │        │        │    講，先給他啊  │                  │        │                  │
│  │      │        │        │          │                      │        │        │江：嗯，那你就把我│                  │        │                  │
│  │      │        │        │          │                      │        │        │    的分好，我現在│                  │        │                  │
│  │      │        │        │          │                      │        │        │    馬上到，拿給他│                  │        │                  │
│  │      │        │        │          │                      │        │        │    就好了        │                  │        │                  │
│  │      │        │        │          │                      │        │        │謝：可是要四千塊給│                  │        │                  │
│  │      │        │        │          │                      │        │        │    小阿忠（音譯）│                  │        │                  │
│  │      │        │        │          │                      │        │        │    啊            │                  │        │                  │
│  │      │        │        │          │                      │        │        │                  │                  │        │                  │
│  │      │        │        │          │                      │        │        │江：你就說慢一點，│                  │        │                  │
│  │      │        │        │          │                      │        │        │    我就盡快想辦法│                  │        │                  │
│  │      │        │        │          │                      │        │        │    啊，不然怎麼辦│                  │        │                  │
│  │      │        │        │          │                      │        │        │謝：是喔          │                  │        │                  │
│  │      │        │        │          │                      │        │        │江：可是外面有一台│                  │        │                  │
│  │      │        │        │          │                      │        │        │    雞巴車載外面停│                  │        │                  │
│  │      │        │        │          │                      │        │        │    著            │                  │        │                  │
│  │      │        │        │          │                      │        │        │謝：甚麼顏色      │                  │        │                  │
│  │      │        │        │          │                      │        │        │江：阿進（音譯）的│                  │        │                  │
│  │      │        │        │          │                      │        │        │    啊            │                  │        │                  │
│  │      │        │        │          │                      │        │        │謝：那就沒人啊    │                  │        │                  │
│  │      │        │        │          │                      │        │        │江：要不然我叫他走│                  │        │                  │
│  │      │        │        │          │                      │        │        │    路邊，你走出去│                  │        │                  │
│  │      │        │        │          │                      │        │        │    要不要，我看你│                  │        │                  │
│  │      │        │        │          │                      │        │        │    出門就不敢出門│                  │        │                  │
│  │      │        │        │          │                      │        │        │    喔            │                  │        │                  │
│  │      │        │        │          │                      │        │        │謝：我不想讓他們找│                  │        │                  │
│  │      │        │        │          │                      │        │        │    我啊          │                  │        │                  │
│  │      │        │        │          │                      │        │        │江：那我就叫他開正│                  │        │                  │
│  │      │        │        │          │                      │        │        │    門就好了啊，你│                  │        │                  │
│  │      │        │        │          │                      │        │        │    弄好，我就叫他│                  │        │                  │
│  │      │        │        │          │                      │        │        │    到了啦        │                  │        │                  │
│  │      │        │        │          │                      │        │        │謝：我要給你多少  │                  │        │                  │
│  │      │        │        │          │                      │        │        │江：算好，你再拿給│                  │        │                  │
│  │      │        │        │          │                      │        │        │    他，再拿給我就│                  │        │                  │
│  │      │        │        │          │                      │        │        │    知道了啊      │                  │        │                  │
│  │      │        │        │          │                      │        │        │謝：我看一下現在才│                  │        │                  │
│  │      │        │        │          │                      │        │        │    24ㄟ，一人12  │                  │        │                  │
│  │      │        │        │          │                      │        │        │江：怎麼那麼多    │                  │        │                  │
│  │      │        │        │          │                      │        │        │謝：甚麼          │                  │        │                  │
│  │      │        │        │          │                      │        │        │江：怎麼那麼少，很│                  │        │                  │
│  │      │        │        │          │                      │        │        │    少，昨天27啊，│                  │        │                  │
│  │      │        │        │          │                      │        │        │    那是你用掉的啊│                  │        │                  │
│  │      │        │        │          │                      │        │        │謝：廢話，不可以用│                  │        │                  │
│  │      │        │        │          │                      │        │        │    喔            │                  │        │                  │
│  │      │        │        │          │                      │        │        │江：你扣你的啊    │                  │        │                  │
│  │      │        │        │          │                      │        │        │謝：不可能啦      │                  │        │                  │
│  │      │        │        │          │                      │        │        │江：那不然一人一半│                  │        │                  │
│  │      │        │        │          │                      │        │        │    是怎麼分啊，那│                  │        │                  │
│  │      │        │        │          │                      │        │        │    我就出少一點啊│                  │        │                  │
│  │      │        │        │          │                      │        │        │謝：騙你的啦，我當│                  │        │                  │
│  │      │        │        │          │                      │        │        │    然是分你比較多│                  │        │                  │
│  │      │        │        │          │                      │        │        │    啊，27除以2啊 │                  │        │                  │
│  │      │        │        │          │                      │        │        │江：OK            │                  │        │                  │
├─┼───┼────┼────┼─────┼───────────┼────┼────┼─────────┼─────────┼────┼─────────┤
│19│謝文通│鍾志煒  │100年3月│苗栗縣頭份│鍾志煒以其所持有之門號│愷他命  │2,000元 │【100年3月25日下午│【是】            │毒品危害│謝文通販賣第三級毒│
│  │      │        │25日晚上│鎮崇光醫院│0000000000行動電話撥打│（3.7至 │        │5時23分45秒】     │                  │防制條例│品，處有期徒刑貳年│
│  │      │        │8時1分許│門口      │謝文通所持有之門號0976│3.8公克 │        │謝與鍾閒聊        │100年4月12日警詢│第4條第3│陸月。扣案如附表九│
│  │      │        │        │          │366044行動電話，聯絡交│）      │        │鍾：有要走嗎，今天│  筆錄（100年度偵 │項      │編號十二、十三所示│
│  │      │        │        │          │易第三級毒品愷他命事項│        │        │謝：有要走，走什麼│  字第2200號卷第10│        │之物沒收。未扣案之│
│  │      │        │        │          │後，嗣由謝文通於左揭時│        │        │鍾：我給你錢，還要│  至22頁）        │        │販賣第三級毒品所得│
│  │      │        │        │          │、地將第三級毒品愷他命│        │        │    走嗎          │100年4月15日警詢│        │新臺幣貳仟元沒收，│
│  │      │        │        │          │交付予鍾志煒，而販賣第│        │        │謝：我可以跟你走啊│  筆錄（100年度偵 │        │如全部或一部不能沒│
│  │      │        │        │          │三級毒品愷他命既遂。  │        │        │    ，我今天帶二大│  字第2200號卷第  │        │收時，以其財產抵償│
│  │      │        │        │          │                      │        │        │鍾：喔            │  114 至117頁）   │        │之。              │
│  │      │        │        │          │                      │        │        │謝：我帶二大給你，│100年4月12日偵訊│        │                  │
│  │      │        │        │          │                      │        │        │    因為我怕，我要│  筆錄（100年度偵 │        │                  │
│  │      │        │        │          │                      │        │        │    住好久喔      │  字第2200號卷第  │        │                  │
│  │      │        │        │          │                      │        │        │鍾：什麼          │  101 至103頁）   │        │                  │
│  │      │        │        │          │                      │        │        │謝：醫生說我要住很│100年4月13日偵訊│        │                  │
│  │      │        │        │          │                      │        │        │     久           │  筆錄（100年度偵 │        │                  │
│  │      │        │        │          │                      │        │        │鐘：二大，我哪有那│  字第2200號卷第  │        │                  │
│  │      │        │        │          │                      │        │        │    麼多錢給你啊  │  106 至109頁）   │        │                  │
│  │      │        │        │          │                      │        │        │謝：你朋友今天不是│100年5月30日偵訊│        │                  │
│  │      │        │        │          │                      │        │        │    要            │  筆錄（100年度偵 │        │                  │
│  │      │        │        │          │                      │        │        │鍾：他只要那個小、│  字第2200號卷第  │        │                  │
│  │      │        │        │          │                      │        │        │    小碗的麵而已  │  173 至175頁）   │        │                  │
│  │      │        │        │          │                      │        │        │謝：不然就一大嘛，│100年6月7日訊問 │        │                  │
│  │      │        │        │          │                      │        │        │    你先跟他平啊，│  筆錄（本院卷一第│        │                  │
│  │      │        │        │          │                      │        │        │    還有另外一大，│  60 至66頁）     │        │                  │
│  │      │        │        │          │                      │        │        │    你先帶著啊    │100年6月30日準備│        │                  │
│  │      │        │        │          │                      │        │        │鍾：嗯            │  程序筆錄（本院卷│        │                  │
│  │      │        │        │          │                      │        │        │謝：你懂意思嗎，我│  一第214至217頁）│        │                  │
│  │      │        │        │          │                      │        │        │    不催你，你最慢│100年8月10日審判│        │                  │
│  │      │        │        │          │                      │        │        │    就下個月啊    │  筆錄（本院卷一第│        │                  │
│  │      │        │        │          │                      │        │        │鍾：好啊          │  286至309頁）    │        │                  │
│  │      │        │        │          │                      │        │        │謝：那你今天要給我│                  │        │                  │
│  │      │        │        │          │                      │        │        │    多少錢        │                  │        │                  │
│  │      │        │        │          │                      │        │        │鍾：那我總共要給你│                  │        │                  │
│  │      │        │        │          │                      │        │        │    多少錢246嘛   │                  │        │                  │
│  │      │        │        │          │                      │        │        │謝：嗯            │                  │        │                  │
│  │      │        │        │          │                      │        │        │鍾：我等一下給你，│                  │        │                  │
│  │      │        │        │          │                      │        │        │    原本是兩千嘛，│                  │        │                  │
│  │      │        │        │          │                      │        │        │    這來兩個大所以│                  │        │                  │
│  │      │        │        │          │                      │        │        │    我總共有給你6 │                  │        │                  │
│  │      │        │        │          │                      │        │        │    嘛，我今天給你│                  │        │                  │
│  │      │        │        │          │                      │        │        │    4啊，另外2，下│                  │        │                  │
│  │      │        │        │          │                      │        │        │    個月吧        │                  │        │                  │
│  │      │        │        │          │                      │        │        │謝：好好好，你先給│                  │        │                  │
│  │      │        │        │          │                      │        │        │    我3也可以啊， │                  │        │                  │
│  │      │        │        │          │                      │        │        │    反正你到崇光（│                  │        │                  │
│  │      │        │        │          │                      │        │        │    音譯）醫院打給│                  │        │                  │
│  │      │        │        │          │                      │        │        │    我            │                  │        │                  │
│  │      │        │        │          │                      │        │        │                  │                  │        │                  │
│  │      │        │        │          │                      │        │        │【100年3月25日晚上│                  │        │                  │
│  │      │        │        │          │                      │        │        │8時1分42秒】      │                  │        │                  │
│  │      │        │        │          │                      │        │        │鍾：到了          │                  │        │                  │
│  │      │        │        │          │                      │        │        │謝：到門口了喔    │                  │        │                  │
│  │      │        │        │          │                      │        │        │鍾：對            │                  │        │                  │
│  │      │        │        │          │                      │        │        │謝：好            │                  │        │                  │
│  │      │        │        │          │                      │        │        │鍾：掰掰          │                  │        │                  │
├─┼───┼────┼────┼─────┼───────────┼────┼────┼─────────┼─────────┼────┼─────────┤
│20│謝文通│江彥葶  │100年3月│苗栗縣頭份│江彥葶以其所持有之門號│愷他命  │無償轉讓│【100年3月27日晚上│【是】            │藥事法第│謝文通犯藥事法第八│
│  │      │        │27日某時│鎮○○路16│0000000000行動電話撥打│（不到0.│        │10 時5分15秒】    │                  │83條第1 │十三條第一項之轉讓│
│  │      │        │許      │8巷5號（謝│謝文通所持有之門號0976│1公克） │        │謝與江閒聊        │100年4月12日警詢│項      │偽藥罪，處有期徒刑│
│  │      │        │        │文通住處）│366044行動電話，聯絡交│        │        │謝：你話中帶話喔，│  筆錄（100年度偵 │        │陸月。扣案如附表九│
│  │      │        │        │          │易第三級毒品愷他命事項│        │        │    你到底想幹嘛  │  字第2200號卷第10│        │編號十三所示之物沒│
│  │      │        │        │          │後，嗣由謝文通委託不知│        │        │江：去找你會怎樣  │  至22頁）        │        │收。              │
│  │      │        │        │          │情之女友范怡雯於左揭時│        │        │謝：又不能供應你吃│100年6月7日訊問 │        │                  │
│  │      │        │        │          │、地將第三級毒品愷他命│        │        │江：空手去不行    │  筆錄（本院卷一第│        │                  │
│  │      │        │        │          │交付予江彥葶，而轉讓第│        │        │謝：不行啦，沒有那│  60 至66頁）     │        │                  │
│  │      │        │        │          │三級毒品愷他命既遂。  │        │        │    麼簡單啦      │100年6月30日準備│        │                  │
│  │      │        │        │          │                      │        │        │江：空手到啊      │  程序筆錄（本院卷│        │                  │
│  │      │        │        │          │                      │        │        │謝：你當你過年喔，│  一第214至217頁）│        │                  │
│  │      │        │        │          │                      │        │        │    我都沒有那麼好│100年8月10日審判│        │                  │
│  │      │        │        │          │                      │        │        │    喔            │  筆錄（本院卷一第│        │                  │
│  │      │        │        │          │                      │        │        │江：明天好了啦    │  286至309頁）    │        │                  │
│  │      │        │        │          │                      │        │        │謝：明天也不行啊，│                  │        │                  │
│  │      │        │        │          │                      │        │        │    我一個人，我用│                  │        │                  │
│  │      │        │        │          │                      │        │        │    量很大的，我現│                  │        │                  │
│  │      │        │        │          │                      │        │        │    在又來廁所，我│                  │        │                  │
│  │      │        │        │          │                      │        │        │    一抽就抽三支  │                  │        │                  │
│  │      │        │        │          │                      │        │        │江：可以講成渡假村│                  │        │                  │
│  │      │        │        │          │                      │        │        │    嗎            │                  │        │                  │
│  │      │        │        │          │                      │        │        │謝：什麼          │                  │        │                  │
│  │      │        │        │          │                      │        │        │江：208渡假村     │                  │        │                  │
│  │      │        │        │          │                      │        │        │謝與江聊天        │                  │        │                  │
│  │      │        │        │          │                      │        │        │江：要開始了嗎    │                  │        │                  │
│  │      │        │        │          │                      │        │        │謝：皮皮沒講啊    │                  │        │                  │
│  │      │        │        │          │                      │        │        │江：那你要繼續跟小│                  │        │                  │
│  │      │        │        │          │                      │        │        │    龍            │                  │        │                  │
│  │      │        │        │          │                      │        │        │謝：小寶叫我回去上│                  │        │                  │
│  │      │        │        │          │                      │        │        │    班，他說明天要│                  │        │                  │
│  │      │        │        │          │                      │        │        │    開始了，有班好│                  │        │                  │
│  │      │        │        │          │                      │        │        │    上就上        │                  │        │                  │
│  │      │        │        │          │                      │        │        │江：那你就繼續跟小│                  │        │                  │
│  │      │        │        │          │                      │        │        │    龍啊          │                  │        │                  │
│  │      │        │        │          │                      │        │        │謝：不可能啊，你看│                  │        │                  │
│  │      │        │        │          │                      │        │        │    ，皮皮這次（模│                  │        │                  │
│  │      │        │        │          │                      │        │        │    糊）          │                  │        │                  │
│  │      │        │        │          │                      │        │        │江：這次怎樣      │                  │        │                  │
│  │      │        │        │          │                      │        │        │謝：他該不會沒有股│                  │        │                  │
│  │      │        │        │          │                      │        │        │    了            │                  │        │                  │
│  │      │        │        │          │                      │        │        │江：他不入股了啊  │                  │        │                  │
│  │      │        │        │          │                      │        │        │謝；上嗎          │                  │        │                  │
│  │      │        │        │          │                      │        │        │江；我要問你，你要│                  │        │                  │
│  │      │        │        │          │                      │        │        │    問我，還是我問│                  │        │                  │
│  │      │        │        │          │                      │        │        │    你            │                  │        │                  │
│  │      │        │        │          │                      │        │        │謝：你今天不是去他│                  │        │                  │
│  │      │        │        │          │                      │        │        │    家，他沒講什麼│                  │        │                  │
│  │      │        │        │          │                      │        │        │    喔            │                  │        │                  │
│  │      │        │        │          │                      │        │        │江：他在睡覺，我要│                  │        │                  │
│  │      │        │        │          │                      │        │        │    跟誰講話喔    │                  │        │                  │
│  │      │        │        │          │                      │        │        │謝：還是你要去我家│                  │        │                  │
│  │      │        │        │          │                      │        │        │    叫我馬子拿一包│                  │        │                  │
│  │      │        │        │          │                      │        │        │    給你，你就還有│                  │        │                  │
│  │      │        │        │          │                      │        │        │    火力，你才借啊│                  │        │                  │
│  │      │        │        │          │                      │        │        │    ，均一大而已嗎│                  │        │                  │
│  │      │        │        │          │                      │        │        │江：沒差了啦      │                  │        │                  │
│  │      │        │        │          │                      │        │        │謝與江聊天        │                  │        │                  │
├─┼───┼────┼────┼─────┼───────────┼────┼────┼─────────┼─────────┼────┼─────────┤
│21│謝文通│陳敦智  │100年4月│苗栗縣頭份│李錦榮將其所有之第三級│摻有愷他│700元   │無                │【是】            │毒品危害│謝文通共同販賣第三│
│  │李錦榮│        │11日晚上│鎮○○路16│毒品愷他命放在謝文通住│命之香菸│        │                  │                  │防制條例│級毒品，處有期徒刑│
│  │【即附│        │7時許   │8巷5號（謝│處，由謝文通於左揭時、│（0.7公 │        │                  │100年4月15日警詢│第4條第3│貳年陸月。扣案如附│
│  │表四編│        │        │文通住處）│地將摻有上開第三級毒品│克）    │        │                  │  筆錄（100年度偵 │項      │表八編號三及附表九│
│  │號25部│        │        │          │愷他命之香菸交付予陳敦│        │        │                  │  字第2200號卷第  │刑法第28│編號五、八、九、十│
│  │分】  │        │        │          │智，而販賣第三級毒品愷│        │        │                  │  114 至117頁）   │條      │二所示之物與李錦榮│
│  │      │        │        │          │他命既遂。            │        │        │                  │100年5月10日警詢│        │連帶沒收。未扣案之│
│  │      │        │        │          │                      │        │        │                  │  筆錄（100年度偵 │        │販賣第三級毒品所得│
│  │      │        │        │          │                      │        │        │                  │  字第2200號卷第  │        │新臺幣柒佰元與李錦│
│  │      │        │        │          │                      │        │        │                  │  140 至153頁）   │        │榮連帶沒收，如全部│
│  │      │        │        │          │                      │        │        │                  │100年4月12日偵訊│        │或一部不能沒收時，│
│  │      │        │        │          │                      │        │        │                  │  筆錄（100年度偵 │        │以其等財產連帶抵償│
│  │      │        │        │          │                      │        │        │                  │  字第2200號卷第  │        │之。              │
│  │      │        │        │          │                      │        │        │                  │  101 至103頁）   │        │                  │
│  │      │        │        │          │                      │        │        │                  │100年6月7日訊問 │        │                  │
│  │      │        │        │          │                      │        │        │                  │  筆錄（本院卷一第│        │                  │
│  │      │        │        │          │                      │        │        │                  │  60 至66頁）     │        │                  │
│  │      │        │        │          │                      │        │        │                  │100年6月30日準備│        │                  │
│  │      │        │        │          │                      │        │        │                  │  程序筆錄（本院卷│        │                  │
│  │      │        │        │          │                      │        │        │                  │  一第214至217頁）│        │                  │
│  │      │        │        │          │                      │        │        │                  │100年8月10日審判│        │                  │
│  │      │        │        │          │                      │        │        │                  │  筆錄（本院卷一第│        │                  │
│  │      │        │        │          │                      │        │        │                  │  286至309頁）    │        │                  │
├─┴───┴────┴────┴─────┴───────────┴────┼────┴─────────┴─────────┴────┴─────────┤
│                                                                    總計    │謝文通販賣毒品所得共10,100元                                                  │
│                                                                            │謝文通與李錦榮共同販賣毒品所得4,200元                                         │
│                                                                            │謝文通與李錦榮、江彥葶共同販賣毒品所得1,000元                                 │
└──────────────────────────────────────┴───────────────────────────────────────┘
附表六：江彥葶部分
┌─┬───┬────┬────┬─────┬───────────┬────┬────┬─────────┬─────────┬────┬─────────┐
│編│行為人│交易對象│交易時間│交易地點  │ 交    易    經    過 │毒品種類│金額（新│通聯譯文          │是否於偵審中自白  │所犯法條│主文欄            │
│號│      │        │        │          │                      │、數量  │臺幣）  │                  │                  │        │                  │
├─┼───┼────┼────┼─────┼───────────┼────┼────┼─────────┼─────────┼────┼─────────┤
│1 │江彥葶│張維佐  │100年2月│苗栗縣頭份│張維佐以其所持有之門號│愷他命  │1,000元 │【100年2月27日晚上│【是】            │毒品危害│江彥葶共同販賣第三│
│  │李錦榮│        │27日晚上│鎮○○路7-│0000000000行動電話撥打│        │        │7時34分32秒】     │                  │防制條例│級毒品，處有期徒刑│
│  │謝文通│        │8時54分 │11超商旁  │江彥葶所持有之門號0927│        │        │江：喂            │100年4月12日警詢│第4條第3│貳年陸月。扣案如附│
│  │【即附│        │        │          │070172行動電話，聯絡交│        │        │張：聽得到嗎？    │  筆錄（100年度偵 │項      │表九編號五、六、八│
│  │表四編│        │        │          │易第三級毒品愷他命事項│        │        │江：聽得到啊，幹嘛│  字第2742號卷第96│刑法第28│、九、十二、十三、│
│  │號4及 │        │        │          │後，另江彥葶以所持有之│        │        │    ，在上班喔？  │  至120頁）       │條      │十七所示之物與李錦│
│  │附表五│        │        │          │上開行動電話撥打謝文通│        │        │張：對啊，在上班啊│100年4月26日警詢│        │榮、謝文通連帶沒收│
│  │編號8 │        │        │          │所持有之門號0000000000│        │        │江：幾點下班      │  筆錄（100年度偵 │        │。未扣案之販賣第三│
│  │部分】│        │        │          │行動電話轉述張維佐欲購│        │        │張：我喔，隨時都可│  字第2208號卷第  │        │級毒品所得新臺幣壹│
│  │      │        │        │          │買毒品一事，謝文通又將│        │        │    以出去啦      │  161 至173頁）   │        │仟元與李錦榮、謝文│
│  │      │        │        │          │電話轉交李錦榮接聽，另│        │        │江：出來可能一個小│100年5月10日偵訊│        │通連帶沒收，如全部│
│  │      │        │        │          │撥打李錦榮所持有097650│        │        │    時吧，滿街頭份│  筆錄（100年度偵 │        │或一部不能沒收時，│
│  │      │        │        │          │2981門號行動電話聯絡，│        │        │    都是車        │  字第2208號卷第  │        │以其等財產連帶抵償│
│  │      │        │        │          │原由謝文通負責送交第三│        │        │張：我知道啊，差不│  190 至194頁）   │        │之。              │
│  │      │        │        │          │級愷他命，惟因找不到張│        │        │    多啦，我現在出│100年5月30日偵訊│        │                  │
│  │      │        │        │          │維佐，嗣改由李錦榮於左│        │        │    去的話大概一下│  筆錄（100年度偵 │        │                  │
│  │      │        │        │          │揭時、地將第三級毒品愷│        │        │    到市區，你有摩│  字第2208號卷第  │        │                  │
│  │      │        │        │          │他命交付予張維佐，而販│        │        │    托車可以騎嗎？│  197 至199頁）   │        │                  │
│  │      │        │        │          │賣第三級毒品愷他命既遂│        │        │江：我沒空啊，我今│100年6月30日準備│        │                  │
│  │      │        │        │          │。                    │        │        │    天沒空，我只能│  程序筆錄（本院卷│        │                  │
│  │      │        │        │          │                      │        │        │    ，只找我朋友而│  一第214至217頁）│        │                  │
│  │      │        │        │          │                      │        │        │    已            │100年8月10日審判│        │                  │
│  │      │        │        │          │                      │        │        │張：就像上次那一個│  筆錄（本院卷一第│        │                  │
│  │      │        │        │          │                      │        │        │    是嗎          │  286至309頁）    │        │                  │
│  │      │        │        │          │                      │        │        │江：不管是誰啦    │                  │        │                  │
│  │      │        │        │          │                      │        │        │張：喔            │                  │        │                  │
│  │      │        │        │          │                      │        │        │江：反正就是7-11  │                  │        │                  │
│  │      │        │        │          │                      │        │        │張：對啊，就是那個│                  │        │                  │
│  │      │        │        │          │                      │        │        │    7-11是嗎      │                  │        │                  │
│  │      │        │        │          │                      │        │        │江：嗯            │                  │        │                  │
│  │      │        │        │          │                      │        │        │張：那我出門的時候│                  │        │                  │
│  │      │        │        │          │                      │        │        │    打給你啊      │                  │        │                  │
│  │      │        │        │          │                      │        │        │江：然後要多久？  │                  │        │                  │
│  │      │        │        │          │                      │        │        │張：多久，不然我快│                  │        │                  │
│  │      │        │        │          │                      │        │        │    到的時候打給你│                  │        │                  │
│  │      │        │        │          │                      │        │        │    好不好？      │                  │        │                  │
│  │      │        │        │          │                      │        │        │江：你哪時候出發？│                  │        │                  │
│  │      │        │        │          │                      │        │        │    還沒？        │                  │        │                  │
│  │      │        │        │          │                      │        │        │張：我還沒有，大概│                  │        │                  │
│  │      │        │        │          │                      │        │        │    十五分鐘後出發│                  │        │                  │
│  │      │        │        │          │                      │        │        │    吧            │                  │        │                  │
│  │      │        │        │          │                      │        │        │江：你要出發打給我│                  │        │                  │
│  │      │        │        │          │                      │        │        │    好了          │                  │        │                  │
│  │      │        │        │          │                      │        │        │張：OK，好        │                  │        │                  │
│  │      │        │        │          │                      │        │        │江：掰掰          │                  │        │                  │
│  │      │        │        │          │                      │        │        │                  │                  │        │                  │
│  │      │        │        │          │                      │        │        │【100年2月27日晚上│                  │        │                  │
│  │      │        │        │          │                      │        │        │7時37分23秒】     │                  │        │                  │
│  │      │        │        │          │                      │        │        │江：喂            │                  │        │                  │
│  │      │        │        │          │                      │        │        │謝：幹嘛          │                  │        │                  │
│  │      │        │        │          │                      │        │        │江：那個啊，你叫小│                  │        │                  │
│  │      │        │        │          │                      │        │        │    龍聽一下好了  │                  │        │                  │
│  │      │        │        │          │                      │        │        │李：喂            │                  │        │                  │
│  │      │        │        │          │                      │        │        │江：我朋友等一下找│                  │        │                  │
│  │      │        │        │          │                      │        │        │    我啊          │                  │        │                  │
│  │      │        │        │          │                      │        │        │李：然後勒，要找我│                  │        │                  │
│  │      │        │        │          │                      │        │        │    ，你不是沒出門│                  │        │                  │
│  │      │        │        │          │                      │        │        │    的人          │                  │        │                  │
│  │      │        │        │          │                      │        │        │江：我在這樣講你還│                  │        │                  │
│  │      │        │        │          │                      │        │        │    聽不懂，每次都│                  │        │                  │
│  │      │        │        │          │                      │        │        │    很聰（音譯，些│                  │        │                  │
│  │      │        │        │          │                      │        │        │    許模糊）碰面的│                  │        │                  │
│  │      │        │        │          │                      │        │        │    啊，在便利商店│                  │        │                  │
│  │      │        │        │          │                      │        │        │    的啊，中美矽晶│                  │        │                  │
│  │      │        │        │          │                      │        │        │    （音譯）的那個│                  │        │                  │
│  │      │        │        │          │                      │        │        │    學校同學，他現│                  │        │                  │
│  │      │        │        │          │                      │        │        │    在從公司出來他│                  │        │                  │
│  │      │        │        │          │                      │        │        │    要去燈會，反正│                  │        │                  │
│  │      │        │        │          │                      │        │        │    他開車差不多塞│                  │        │                  │
│  │      │        │        │          │                      │        │        │    三四十分鐘吧，│                  │        │                  │
│  │      │        │        │          │                      │        │        │    三四十分鐘過後│                  │        │                  │
│  │      │        │        │          │                      │        │        │李：塞車啊        │                  │        │                  │
│  │      │        │        │          │                      │        │        │江：嗯，我等一下再│                  │        │                  │
│  │      │        │        │          │                      │        │        │    通知你，看在誰│                  │        │                  │
│  │      │        │        │          │                      │        │        │    過去          │                  │        │                  │
│  │      │        │        │          │                      │        │        │李：7-11？        │                  │        │                  │
│  │      │        │        │          │                      │        │        │江：對，外面的喔  │                  │        │                  │
│  │      │        │        │          │                      │        │        │李：好            │                  │        │                  │
│  │      │        │        │          │                      │        │        │江：OK，嗯        │                  │        │                  │
│  │      │        │        │          │                      │        │        │                  │                  │        │                  │
│  │      │        │        │          │                      │        │        │【100年2月27日晚  │                  │        │                  │
│  │      │        │        │          │                      │        │        │上8時8分49秒】    │                  │        │                  │
│  │      │        │        │          │                      │        │        │江：喂            │                  │        │                  │
│  │      │        │        │          │                      │        │        │張：喂            │                  │        │                  │
│  │      │        │        │          │                      │        │        │江：嘿            │                  │        │                  │
│  │      │        │        │          │                      │        │        │張：小江，我現在在│                  │        │                  │
│  │      │        │        │          │                      │        │        │    路上了        │                  │        │                  │
│  │      │        │        │          │                      │        │        │江：差不多久大概講│                  │        │                  │
│  │      │        │        │          │                      │        │        │    一下          │                  │        │                  │
│  │      │        │        │          │                      │        │        │張：我現在剛在中華│                  │        │                  │
│  │      │        │        │          │                      │        │        │    路，剛轉出來中│                  │        │                  │
│  │      │        │        │          │                      │        │        │    華路，我不知道│                  │        │                  │
│  │      │        │        │          │                      │        │        │    頭份到底有多塞│                  │        │                  │
│  │      │        │        │          │                      │        │        │    車啦，不然我到│                  │        │                  │
│  │      │        │        │          │                      │        │        │    中的時候打給你│                  │        │                  │
│  │      │        │        │          │                      │        │        │江：OKOK，好      │                  │        │                  │
│  │      │        │        │          │                      │        │        │張：那我要借多少錢│                  │        │                  │
│  │      │        │        │          │                      │        │        │    要先給你講嗎  │                  │        │                  │
│  │      │        │        │          │                      │        │        │江：甚麼啊，你要多│                  │        │                  │
│  │      │        │        │          │                      │        │        │    少錢？        │                  │        │                  │
│  │      │        │        │          │                      │        │        │張：借一千塊吧    │                  │        │                  │
│  │      │        │        │          │                      │        │        │江：一千，上次還有│                  │        │                  │
│  │      │        │        │          │                      │        │        │    欠你知道嗎？  │                  │        │                  │
│  │      │        │        │          │                      │        │        │張：對吼，我現在我│                  │        │                  │
│  │      │        │        │          │                      │        │        │    下禮拜        │                  │        │                  │
│  │      │        │        │          │                      │        │        │江：他才問我啊    │                  │        │                  │
│  │      │        │        │          │                      │        │        │張：喔，對吼，忘記│                  │        │                  │
│  │      │        │        │          │                      │        │        │    了，不然下禮拜│                  │        │                  │
│  │      │        │        │          │                      │        │        │    拿去學校給你  │                  │        │                  │
│  │      │        │        │          │                      │        │        │江：好，好，好    │                  │        │                  │
│  │      │        │        │          │                      │        │        │張：我今天不會啦  │                  │        │                  │
│  │      │        │        │          │                      │        │        │江：好            │                  │        │                  │
│  │      │        │        │          │                      │        │        │張：好            │                  │        │                  │
│  │      │        │        │          │                      │        │        │                  │                  │        │                  │
│  │      │        │        │          │                      │        │        │【100年2月27日晚上│                  │        │                  │
│  │      │        │        │          │                      │        │        │8時34分41秒】     │                  │        │                  │
│  │      │        │        │          │                      │        │        │江：喂            │                  │        │                  │
│  │      │        │        │          │                      │        │        │張：小江喔，我可以│                  │        │                  │
│  │      │        │        │          │                      │        │        │    在那個7-11對面│                  │        │                  │
│  │      │        │        │          │                      │        │        │    等他嗎，因為轉│                  │        │                  │
│  │      │        │        │          │                      │        │        │    不過去啊      │                  │        │                  │
│  │      │        │        │          │                      │        │        │江：轉不過去喔    │                  │        │                  │
│  │      │        │        │          │                      │        │        │張：對啊，對啊    │                  │        │                  │
│  │      │        │        │          │                      │        │        │江：完全，那他也過│                  │        │                  │
│  │      │        │        │          │                      │        │        │    不去啊，摩托車│                  │        │                  │
│  │      │        │        │          │                      │        │        │    要怎麼過去，叫│                  │        │                  │
│  │      │        │        │          │                      │        │        │    他走路過去喔  │                  │        │                  │
│  │      │        │        │          │                      │        │        │張：直走可以啊，就│                  │        │                  │
│  │      │        │        │          │                      │        │        │    是往那個中華汽│                  │        │                  │
│  │      │        │        │          │                      │        │        │    車那走，因為我│                  │        │                  │
│  │      │        │        │          │                      │        │        │    現在中央路要左│                  │        │                  │
│  │      │        │        │          │                      │        │        │    轉7-11，左轉不│                  │        │                  │
│  │      │        │        │          │                      │        │        │    過去啊        │                  │        │                  │
│  │      │        │        │          │                      │        │        │江：好，那你在中華│                  │        │                  │
│  │      │        │        │          │                      │        │        │    汽車那等他    │                  │        │                  │
│  │      │        │        │          │                      │        │        │張：喔，好        │                  │        │                  │
│  │      │        │        │          │                      │        │        │江：嗯，掰掰      │                  │        │                  │
│  │      │        │        │          │                      │        │        │                  │                  │        │                  │
│  │      │        │        │          │                      │        │        │【100年2月27日晚上│                  │        │                  │
│  │      │        │        │          │                      │        │        │8時35分20秒】     │                  │        │                  │
│  │      │        │        │          │                      │        │        │謝：幹嘛          │                  │        │                  │
│  │      │        │        │          │                      │        │        │江：喂，阿龍還在那│                  │        │                  │
│  │      │        │        │          │                      │        │        │    嗎？          │                  │        │                  │
│  │      │        │        │          │                      │        │        │謝：還在啊        │                  │        │                  │
│  │      │        │        │          │                      │        │        │江：那個到了啊，阿│                  │        │                  │
│  │      │        │        │          │                      │        │        │    美（音譯）啊  │                  │        │                  │
│  │      │        │        │          │                      │        │        │謝：阿美？        │                  │        │                  │
│  │      │        │        │          │                      │        │        │江：中美（音譯）啊│                  │        │                  │
│  │      │        │        │          │                      │        │        │    ，他過不來，他│                  │        │                  │
│  │      │        │        │          │                      │        │        │    在三菱旁邊等  │                  │        │                  │
│  │      │        │        │          │                      │        │        │謝：我不知道啊    │                  │        │                  │
│  │      │        │        │          │                      │        │        │江：你不知道？    │                  │        │                  │
│  │      │        │        │          │                      │        │        │謝：我不知道      │                  │        │                  │
│  │      │        │        │          │                      │        │        │江：跟他講叫他去了│                  │        │                  │
│  │      │        │        │          │                      │        │        │    啊，你不知道，│                  │        │                  │
│  │      │        │        │          │                      │        │        │    跟他講啊      │                  │        │                  │
│  │      │        │        │          │                      │        │        │謝：你等一下      │                  │        │                  │
│  │      │        │        │          │                      │        │        │李：幹嘛          │                  │        │                  │
│  │      │        │        │          │                      │        │        │江：到了，人到了餒│                  │        │                  │
│  │      │        │        │          │                      │        │        │李：在哪？7-11喔？│                  │        │                  │
│  │      │        │        │          │                      │        │        │江：他車子轉過不來│                  │        │                  │
│  │      │        │        │          │                      │        │        │    ，7-11對面，賣│                  │        │                  │
│  │      │        │        │          │                      │        │        │    車子的三菱    │                  │        │                  │
│  │      │        │        │          │                      │        │        │李：三菱？        │                  │        │                  │
│  │      │        │        │          │                      │        │        │江：嗯，白色TOYOTA│                  │        │                  │
│  │      │        │        │          │                      │        │        │李：嗯            │                  │        │                  │
│  │      │        │        │          │                      │        │        │江：好，OK        │                  │        │                  │
│  │      │        │        │          │                      │        │        │                  │                  │        │                  │
│  │      │        │        │          │                      │        │        │【100年2月27日晚上│                  │        │                  │
│  │      │        │        │          │                      │        │        │時45分34秒】      │                  │        │                  │
│  │      │        │        │          │                      │        │        │江：喂            │                  │        │                  │
│  │      │        │        │          │                      │        │        │李：你朋友是誰？  │                  │        │                  │
│  │      │        │        │          │                      │        │        │江：學校同學和外面│                  │        │                  │
│  │      │        │        │          │                      │        │        │    的朋友        │                  │        │                  │
│  │      │        │        │          │                      │        │        │李：他樣不認識，他│                  │        │                  │
│  │      │        │        │          │                      │        │        │    又不知道路    │                  │        │                  │
│  │      │        │        │          │                      │        │        │江：甚麼意思      │                  │        │                  │
│  │      │        │        │          │                      │        │        │李：會搞死喔，叫他│                  │        │                  │
│  │      │        │        │          │                      │        │        │    進來巷口啊    │                  │        │                  │
│  │      │        │        │          │                      │        │        │江：他過不去啊    │                  │        │                  │
│  │      │        │        │          │                      │        │        │李：他過不去，他電│                  │        │                  │
│  │      │        │        │          │                      │        │        │    話幾號？      │                  │        │                  │
│  │      │        │        │          │                      │        │        │江：等一下我看一下│                  │        │                  │
│  │      │        │        │          │                      │        │        │    0989          │                  │        │                  │
│  │      │        │        │          │                      │        │        │李：0989嗯        │                  │        │                  │
│  │      │        │        │          │                      │        │        │江：007           │                  │        │                  │
│  │      │        │        │          │                      │        │        │李：007嗯         │                  │        │                  │
│  │      │        │        │          │                      │        │        │江：129           │                  │        │                  │
│  │      │        │        │          │                      │        │        │李：他開車還是騎車│                  │        │                  │
│  │      │        │        │          │                      │        │        │江：嗄？          │                  │        │                  │
│  │      │        │        │          │                      │        │        │李：他開車還是騎車│                  │        │                  │
│  │      │        │        │          │                      │        │        │    ？開車喔？    │                  │        │                  │
│  │      │        │        │          │                      │        │        │江：白色TOYOTA    │                  │        │                  │
│  │      │        │        │          │                      │        │        │李：嗯            │                  │        │                  │
│  │      │        │        │          │                      │        │        │江：嗯            │                  │        │                  │
│  │      │        │        │          │                      │        │        │                  │                  │        │                  │
│  │      │        │        │          │                      │        │        │【100年2月27日晚上│                  │        │                  │
│  │      │        │        │          │                      │        │        │8時47分13秒】     │                  │        │                  │
│  │      │        │        │          │                      │        │        │江：喂            │                  │        │                  │
│  │      │        │        │          │                      │        │        │謝：喂            │                  │        │                  │
│  │      │        │        │          │                      │        │        │江：嗯            │                  │        │                  │
│  │      │        │        │          │                      │        │        │謝：你剛叫我去三菱│                  │        │                  │
│  │      │        │        │          │                      │        │        │    給誰？鍾志煒（│                  │        │                  │
│  │      │        │        │          │                      │        │        │    音譯）喔？    │                  │        │                  │
│  │      │        │        │          │                      │        │        │江：中美（音譯）  │                  │        │                  │
│  │      │        │        │          │                      │        │        │謝：中美（音譯）？│                  │        │                  │
│  │      │        │        │          │                      │        │        │江：小龍不是自己處│                  │        │                  │
│  │      │        │        │          │                      │        │        │    理，怎麼叫你  │                  │        │                  │
│  │      │        │        │          │                      │        │        │謝：就沒看到人    │                  │        │                  │
│  │      │        │        │          │                      │        │        │江：友啦，三菱左邊│                  │        │                  │
│  │      │        │        │          │                      │        │        │    或右邊，白色的│                  │        │                  │
│  │      │        │        │          │                      │        │        │    ，就跟你那個你│                  │        │                  │
│  │      │        │        │          │                      │        │        │    家的TOYOTA一樣│                  │        │                  │
│  │      │        │        │          │                      │        │        │    的啊          │                  │        │                  │
│  │      │        │        │          │                      │        │        │謝：我繞回來了    │                  │        │                  │
│  │      │        │        │          │                      │        │        │江：沒關係啊，小龍│                  │        │                  │
│  │      │        │        │          │                      │        │        │    處理啊        │                  │        │                  │
│  │      │        │        │          │                      │        │        │謝：小龍叫我去也  │                  │        │                  │
│  │      │        │        │          │                      │        │        │江：你不是回來了？│                  │        │                  │
│  │      │        │        │          │                      │        │        │謝：我沒有看到他，│                  │        │                  │
│  │      │        │        │          │                      │        │        │    我回來了      │                  │        │                  │
│  │      │        │        │          │                      │        │        │江：所以要換他自己│                  │        │                  │
│  │      │        │        │          │                      │        │        │    去了啊        │                  │        │                  │
│  │      │        │        │          │                      │        │        │謝：嗄？          │                  │        │                  │
│  │      │        │        │          │                      │        │        │江：不懂          │                  │        │                  │
│  │      │        │        │          │                      │        │        │謝：我不知道，你跟│                  │        │                  │
│  │      │        │        │          │                      │        │        │   他講           │                  │        │                  │
│  │      │        │        │          │                      │        │        │江：他就打給我了勒│                  │        │                  │
│  │      │        │        │          │                      │        │        │李：喂            │                  │        │                  │
│  │      │        │        │          │                      │        │        │江：嗯            │                  │        │                  │
│  │      │        │        │          │                      │        │        │李：幹嘛          │                  │        │                  │
│  │      │        │        │          │                      │        │        │江：你不是又打給我│                  │        │                  │
│  │      │        │        │          │                      │        │        │    了，又問我幹嘛│                  │        │                  │
│  │      │        │        │          │                      │        │        │    謝文聰（音譯）│                  │        │                  │
│  │      │        │        │          │                      │        │        │    又把電話拿給你│                  │        │                  │
│  │      │        │        │          │                      │        │        │    幹嘛          │                  │        │                  │
│  │      │        │        │          │                      │        │        │李：打給他又沒接  │                  │        │                  │
│  │      │        │        │          │                      │        │        │江：沒接？        │                  │        │                  │
│  │      │        │        │          │                      │        │        │李：對啊          │                  │        │                  │
│  │      │        │        │          │                      │        │        │江：              │                  │        │                  │
│  │      │        │        │          │                      │        │        │                  │                  │        │                  │
│  │      │        │        │          │                      │        │        │【100年2月27日晚上│                  │        │                  │
│  │      │        │        │          │                      │        │        │8時49分10秒】     │                  │        │                  │
│  │      │        │        │          │                      │        │        │張：喂            │                  │        │                  │
│  │      │        │        │          │                      │        │        │江：你現在是甚麼狀│                  │        │                  │
│  │      │        │        │          │                      │        │        │    況？          │                  │        │                  │
│  │      │        │        │          │                      │        │        │張：嗄？          │                  │        │                  │
│  │      │        │        │          │                      │        │        │江：你甚麼狀況    │                  │        │                  │
│  │      │        │        │          │                      │        │        │張：我在中華啊，中│                  │        │                  │
│  │      │        │        │          │                      │        │        │    華汽車啊      │                  │        │                  │
│  │      │        │        │          │                      │        │        │江：我朋友打給你你│                  │        │                  │
│  │      │        │        │          │                      │        │        │    不接喔？      │                  │        │                  │
│  │      │        │        │          │                      │        │        │張：他打給我？他沒│                  │        │                  │
│  │      │        │        │          │                      │        │        │    有打給我啊    │                  │        │                  │
│  │      │        │        │          │                      │        │        │江：0976的啊      │                  │        │                  │
│  │      │        │        │          │                      │        │        │張：0976沒有啊，我│                  │        │                  │
│  │      │        │        │          │                      │        │        │    剛電話沒有響，│                  │        │                  │
│  │      │        │        │          │                      │        │        │    也沒有未接來電│                  │        │                  │
│  │      │        │        │          │                      │        │        │    啊            │                  │        │                  │
│  │      │        │        │          │                      │        │        │江：朋友過去又沒看│                  │        │                  │
│  │      │        │        │          │                      │        │        │    到你，到底停哪│                  │        │                  │
│  │      │        │        │          │                      │        │        │    裡            │                  │        │                  │
│  │      │        │        │          │                      │        │        │張：我把車子停在巷│                  │        │                  │
│  │      │        │        │          │                      │        │        │    子裡面，我人在│                  │        │                  │
│  │      │        │        │          │                      │        │        │    中華汽車啊    │                  │        │                  │
│  │      │        │        │          │                      │        │        │江：他說沒看到你  │                  │        │                  │
│  │      │        │        │          │                      │        │        │張：我在招牌底下啊│                  │        │                  │
│  │      │        │        │          │                      │        │        │江：你乾脆走去7-11│                  │        │                  │
│  │      │        │        │          │                      │        │        │    好了，你覺得怎│                  │        │                  │
│  │      │        │        │          │                      │        │        │    麼樣？        │                  │        │                  │
│  │      │        │        │          │                      │        │        │張：可是7-11，可是│                  │        │                  │
│  │      │        │        │          │                      │        │        │    我不記得你朋友│                  │        │                  │
│  │      │        │        │          │                      │        │        │    長怎樣餒      │                  │        │                  │
│  │      │        │        │          │                      │        │        │江：他會打給你就好│                  │        │                  │
│  │      │        │        │          │                      │        │        │    了，你就走到7-│                  │        │                  │
│  │      │        │        │          │                      │        │        │    11好不好？    │                  │        │                  │
│  │      │        │        │          │                      │        │        │張：好，我走過去  │                  │        │                  │
│  │      │        │        │          │                      │        │        │江：再三分鐘      │                  │        │                  │
├─┼───┼────┼────┼─────┼───────────┼────┼────┼─────────┼─────────┼────┼─────────┤
│2 │江彥葶│張維佐  │100年2月│苗栗縣頭份│張維佐以其所持有之門號│愷他命  │500元   │無                │【是】            │毒品危害│江彥葶共同販賣第三│
│  │李錦榮│        │底某日下│鎮○○路與│0000000000行動電話撥打│（1公克 │        │                  │                  │防制條例│級毒品，處有期徒刑│
│  │【即附│        │午3時   │八德一路7-│江彥葶所持有之門號0927│）      │        │                  │100年4月26日警詢│第4條第3│貳年陸月。扣案如附│
│  │表四編│        │        │11超商    │070172行動電話，聯絡交│        │        │                  │  筆錄（100年度偵 │項      │表九編號五、八、九│
│  │號8部 │        │        │          │易第三級毒品愷他命事項│        │        │                  │  字第2208號卷第  │刑法第28│、十七所示之物與李│
│  │分】  │        │        │          │後，由李錦榮提供第三級│        │        │                  │  161 至173頁）   │條      │錦榮連帶沒收。未扣│
│  │      │        │        │          │毒品愷他命，嗣由江彥葶│        │        │                  │100年4月26日偵訊│        │案之販賣第三級毒品│
│  │      │        │        │          │於左揭時、地將第三級毒│        │        │                  │  筆錄（100年度偵 │        │所得新臺幣伍佰元與│
│  │      │        │        │          │品愷他命交付予張維佐，│        │        │                  │  字第2199號卷第  │        │李錦榮連帶沒收，如│
│  │      │        │        │          │而販賣第三級毒品愷他命│        │        │                  │  100 至103頁）   │        │全部或一部不能沒收│
│  │      │        │        │          │既遂。                │        │        │                  │100年8月10日審判│        │時，以其等財產連帶│
│  │      │        │        │          │                      │        │        │                  │  筆錄（本院卷一第│        │抵償之。          │
│  │      │        │        │          │                      │        │        │                  │  286至309頁）    │        │                  │
│  │      │        │        │          │                      │        │        │                  │                  │        │                  │
│  │      │        │        │          │                      │        │        │                  │                  │        │                  │
│  │      │        │        │          │                      │        │        │                  │                  │        │                  │
│  │      │        │        │          │                      │        │        │                  │                  │        │                  │
├─┼───┼────┼────┼─────┼───────────┼────┼────┼─────────┼─────────┼────┼─────────┤
│3 │江彥葶│徐國鈞  │100年2-3│苗栗縣頭份│徐國鈞以其所持有之門號│愷他命  │500元   │無                │【是】            │毒品危害│江彥葶共同販賣第三│
│  │李錦榮│        │月間某時│鎮○○路與│0000000000行動電話撥打│（1公克 │        │                  │                  │防制條例│級毒品，處有期徒刑│
│  │【即附│        │        │八德一路7-│江彥葶所持有之門號0927│）      │        │                  │100年4月26日警詢│第4條第3│貳年陸月。扣案如附│
│  │表四編│        │        │11超商前  │070172行動電話，聯絡交│        │        │                  │  筆錄（100年度偵 │項      │表九編號五、八、九│
│  │號9部 │        │        │          │易第三級毒品愷他命事項│        │        │                  │  字第2208號卷第  │刑法第28│、十七所示之物與李│
│  │分】  │        │        │          │後，江彥葶轉告知李錦榮│        │        │                  │  161 至173頁）   │條      │錦榮連帶沒收。未扣│
│  │      │        │        │          │此事後，嗣由李錦榮委託│        │        │                  │100年5月10日偵訊│        │案之販賣第三級毒品│
│  │      │        │        │          │江彥葶於左揭時、地將第│        │        │                  │  筆錄（100年度偵 │        │所得新臺幣伍佰元與│
│  │      │        │        │          │三級毒品愷他命交付予徐│        │        │                  │  字第2208號卷第  │        │李錦榮連帶沒收，如│
│  │      │        │        │          │國鈞，而販賣第三級毒品│        │        │                  │  190 至194頁）   │        │全部或一部不能沒收│
│  │      │        │        │          │愷他命既遂。          │        │        │                  │100年5月30日偵訊│        │時，以其等財產連帶│
│  │      │        │        │          │                      │        │        │                  │  筆錄（100年度偵 │        │抵償之。          │
│  │      │        │        │          │                      │        │        │                  │  字第2208號卷第  │        │                  │
│  │      │        │        │          │                      │        │        │                  │  197 至199頁）   │        │                  │
│  │      │        │        │          │                      │        │        │                  │100年6月30日準備│        │                  │
│  │      │        │        │          │                      │        │        │                  │  程序筆錄（本院卷│        │                  │
│  │      │        │        │          │                      │        │        │                  │  一第214至217頁）│        │                  │
│  │      │        │        │          │                      │        │        │                  │100年8月10日審判│        │                  │
│  │      │        │        │          │                      │        │        │                  │  筆錄（本院卷一第│        │                  │
│  │      │        │        │          │                      │        │        │                  │  286至309頁）    │        │                  │
├─┼───┼────┼────┼─────┼───────────┼────┼────┼─────────┼─────────┼────┼─────────┤
│4 │江彥葶│徐國鈞  │100年2-3│苗栗縣頭份│徐國鈞以其所持有之門號│愷他命  │500元   │無                │【是】            │毒品危害│江彥葶共同販賣第三│
│  │李錦榮│        │月間某時│鎮○○路與│0000000000行動電話撥打│（1公克 │        │                  │                  │防制條例│級毒品，處有期徒刑│
│  │【即附│        │        │八德一路7-│江彥葶所持有之門號0927│）      │        │                  │100年4月26日警詢│第4條第3│貳年陸月。扣案如附│
│  │表四編│        │        │11超商前  │070172行動電話，聯絡交│        │        │                  │  筆錄（100年度偵 │項      │表九編號五、八、九│
│  │號10部│        │        │          │易第三級毒品愷他命事項│        │        │                  │  字第2208號卷第  │刑法第28│、十七所示之物與李│
│  │分】  │        │        │          │後，江彥葶即將此事轉告│        │        │                  │  161 至173頁）   │條      │錦榮連帶沒收。未扣│
│  │      │        │        │          │知李錦榮，嗣由李錦榮委│        │        │                  │100年5月10日偵訊│        │案之販賣第三級毒品│
│  │      │        │        │          │託江彥葶於左揭時、地將│        │        │                  │  筆錄（100年度偵 │        │所得新臺幣伍佰元與│
│  │      │        │        │          │第三級毒品愷他命交付予│        │        │                  │  字第2208號卷第  │        │李錦榮連帶沒收，如│
│  │      │        │        │          │徐國鈞，而販賣第三級毒│        │        │                  │  190 至194頁）   │        │全部或一部不能沒收│
│  │      │        │        │          │品愷他命既遂。        │        │        │                  │100年5月30日偵訊│        │時，以其等財產連帶│
│  │      │        │        │          │                      │        │        │                  │  筆錄（100年度偵 │        │抵償之。          │
│  │      │        │        │          │                      │        │        │                  │  字第2208號卷第  │        │                  │
│  │      │        │        │          │                      │        │        │                  │  197 至199頁）   │        │                  │
│  │      │        │        │          │                      │        │        │                  │100年6月30日準備│        │                  │
│  │      │        │        │          │                      │        │        │                  │  程序筆錄（本院卷│        │                  │
│  │      │        │        │          │                      │        │        │                  │  一第214至217頁）│        │                  │
│  │      │        │        │          │                      │        │        │                  │100年8月10日審判│        │                  │
│  │      │        │        │          │                      │        │        │                  │  筆錄（本院卷一第│        │                  │
│  │      │        │        │          │                      │        │        │                  │  286至309頁）    │        │                  │
├─┼───┼────┼────┼─────┼───────────┼────┼────┼─────────┼─────────┼────┼─────────┤
│5 │江彥葶│涂享仁  │100年3月│苗栗縣頭份│涂享仁以其所持有之門號│愷他命  │1,000元 │無                │【是】            │毒品危害│江彥葶共同販賣第三│
│  │李錦榮│        │間某時  │鎮○○路與│0000000000行動電話撥打│（1至2公│        │                  │                  │防制條例│級毒品，處有期徒刑│
│  │【即附│        │        │八德一路7-│李錦榮所持有之門號0976│克）    │        │                  │100年4月26日警詢│第4條第3│貳年陸月。扣案如附│
│  │表四編│        │        │11超商前  │502981行動電話，聯絡交│        │        │                  │  筆錄（100年度偵 │項      │表九編號五、八、九│
│  │號12部│        │        │          │易第三級毒品愷他命事項│        │        │                  │  字第2208號卷第  │刑法第28│、十七所示之物與李│
│  │分】  │        │        │          │後，嗣由李錦榮委託江彥│        │        │                  │  161 至173頁）   │條      │錦榮連帶沒收。未扣│
│  │      │        │        │          │葶於左揭時、地將第三級│        │        │                  │100年4月26日偵訊│        │案之販賣第三級毒品│
│  │      │        │        │          │毒品愷他命交付予涂享仁│        │        │                  │  筆錄（100年度偵 │        │所得新臺幣壹仟元與│
│  │      │        │        │          │，而販賣第三級毒品愷他│        │        │                  │  字第2199號卷第  │        │李錦榮連帶沒收，如│
│  │      │        │        │          │命既遂。              │        │        │                  │  100 至103頁）   │        │全部或一部不能沒收│
│  │      │        │        │          │                      │        │        │                  │100年5月30日偵訊│        │時，以其等財產連帶│
│  │      │        │        │          │                      │        │        │                  │  筆錄（100年度偵 │        │抵償之。          │
│  │      │        │        │          │                      │        │        │                  │  字第2208號卷第  │        │                  │
│  │      │        │        │          │                      │        │        │                  │  197 至199頁）   │        │                  │
│  │      │        │        │          │                      │        │        │                  │100年6月30日準備│        │                  │
│  │      │        │        │          │                      │        │        │                  │  程序筆錄（本院卷│        │                  │
│  │      │        │        │          │                      │        │        │                  │  一第214至217頁）│        │                  │
│  │      │        │        │          │                      │        │        │                  │100年8月10日審判│        │                  │
│  │      │        │        │          │                      │        │        │                  │  筆錄（本院卷一第│        │                  │
│  │      │        │        │          │                      │        │        │                  │  286至309頁）    │        │                  │
├─┼───┼────┼────┼─────┼───────────┼────┼────┼─────────┼─────────┼────┼─────────┤
│6 │江彥葶│羅介瑜  │100年3月│新竹縣芎林│由江彥葶於左揭時、地將│摻有愷他│無償轉讓│無                │【是】            │藥事法第│江彥葶犯藥事法第八│
│  │      │        │間某日  │鄉大華技術│第三級毒品愷他命交付予│命之香菸│        │                  │                  │83條第1 │十三條第一項之轉讓│
│  │      │        │        │學院外    │羅介瑜，而轉讓第三級毒│（約0.1 │        │                  │100年4月26日偵訊│項      │偽藥罪，處有期徒刑│
│  │      │        │        │          │品愷他命既遂。        │公克）  │        │                  │  筆錄（100年度偵 │        │陸月。            │
│  │      │        │        │          │                      │        │        │                  │  字第2199號卷第  │        │                  │
│  │      │        │        │          │                      │        │        │                  │  100 至103頁）   │        │                  │
│  │      │        │        │          │                      │        │        │                  │100年6月30日準備│        │                  │
│  │      │        │        │          │                      │        │        │                  │  程序筆錄（本院卷│        │                  │
│  │      │        │        │          │                      │        │        │                  │  一第214至217頁）│        │                  │
│  │      │        │        │          │                      │        │        │                  │100年8月10日審判│        │                  │
│  │      │        │        │          │                      │        │        │                  │  筆錄（本院卷一第│        │                  │
│  │      │        │        │          │                      │        │        │                  │  286至309頁）    │        │                  │
├─┼───┼────┼────┼─────┼───────────┼────┼────┼─────────┼─────────┼────┼─────────┤
│7 │江彥葶│羅介瑜  │100年3月│新竹縣芎林│由江彥葶於左揭時、地將│摻有愷他│無償轉讓│無                │【是】            │藥事法第│江彥葶犯藥事法第八│
│  │      │        │間某日  │鄉大華技術│第三級毒品愷他命交付予│命之香菸│        │                  │                  │83條第1 │十三條第一項之轉讓│
│  │      │        │        │學院外    │羅介瑜，而轉讓第三級毒│（約0.1 │        │                  │100年5月10日偵訊│項      │偽藥罪，處有期徒刑│
│  │      │        │        │          │品愷他命既遂。        │公克）  │        │                  │  筆錄（100年度偵 │        │陸月。            │
│  │      │        │        │          │                      │        │        │                  │  字第2208號卷第  │        │                  │
│  │      │        │        │          │                      │        │        │                  │  190 至194頁）   │        │                  │
│  │      │        │        │          │                      │        │        │                  │100年6月30日準備│        │                  │
│  │      │        │        │          │                      │        │        │                  │  程序筆錄（本院卷│        │                  │
│  │      │        │        │          │                      │        │        │                  │  一第214至217頁）│        │                  │
│  │      │        │        │          │                      │        │        │                  │100年6月30日準備│        │                  │
│  │      │        │        │          │                      │        │        │                  │  程序筆錄（本院卷│        │                  │
│  │      │        │        │          │                      │        │        │                  │  一第214至217頁）│        │                  │
│  │      │        │        │          │                      │        │        │                  │100年8月10日審判│        │                  │
│  │      │        │        │          │                      │        │        │                  │  筆錄（本院卷一第│        │                  │
│  │      │        │        │          │                      │        │        │                  │  286至309頁）    │        │                  │
├─┼───┼────┼────┼─────┼───────────┼────┼────┼─────────┼─────────┼────┼─────────┤
│8 │江彥葶│羅介瑜  │100年3月│新竹縣芎林│由江彥葶於左揭時、地將│摻有愷他│無償轉讓│無                │【是】            │藥事法第│江彥葶犯藥事法第八│
│  │      │        │間某日  │鄉大華技術│第三級毒品愷他命交付予│命之香菸│        │                  │                  │83條第1 │十三條第一項之轉讓│
│  │      │        │        │學院外    │羅介瑜，而轉讓第三級毒│（約0.1 │        │                  │100年5月10日偵訊│項      │偽藥罪，處有期徒刑│
│  │      │        │        │          │品愷他命既遂。        │公克）  │        │                  │  筆錄（100年度偵 │        │陸月。            │
│  │      │        │        │          │                      │        │        │                  │  字第2208號卷第  │        │                  │
│  │      │        │        │          │                      │        │        │                  │  190 至194頁）   │        │                  │
│  │      │        │        │          │                      │        │        │                  │100年6月30日準備│        │                  │
│  │      │        │        │          │                      │        │        │                  │  程序筆錄（本院卷│        │                  │
│  │      │        │        │          │                      │        │        │                  │  一第214至217頁）│        │                  │
│  │      │        │        │          │                      │        │        │                  │100年8月10日審判│        │                  │
│  │      │        │        │          │                      │        │        │                  │  筆錄（本院卷一第│        │                  │
│  │      │        │        │          │                      │        │        │                  │  286至309頁）    │        │                  │
├─┼───┼────┼────┼─────┼───────────┼────┼────┼─────────┼─────────┼────┼─────────┤
│9 │江彥葶│張維佐  │100年3月│苗栗縣頭份│張維佐以其所持有之門號│愷他命  │500元   │無                │【是】            │毒品危害│江彥葶共同販賣第三│
│  │李錦榮│        │初下午3 │鎮○○路與│0000000000行動電話撥打│（1公克 │        │                  │                  │防制條例│級毒品，處有期徒刑│
│  │【即附│        │時      │八德一路7-│江彥葶所持有之門號0927│）      │        │                  │100年4月26日警詢│第4條第3│貳年陸月。扣案如附│
│  │表四編│        │        │11超商    │070172行動電話，聯絡交│        │        │                  │  筆錄（100年度偵 │項      │表九編號五、八、九│
│  │號15部│        │        │          │易第三級毒品愷他命事項│        │        │                  │  字第2208號卷第  │刑法第28│、十七所示之物與李│
│  │分】  │        │        │          │後，由李錦榮提供第三級│        │        │                  │  161 至173頁）   │條      │錦榮連帶沒收。未扣│
│  │      │        │        │          │毒品愷他命，嗣由江彥葶│        │        │                  │100年4月26日偵訊│        │案之販賣第三級毒品│
│  │      │        │        │          │於左揭時、地將第三級毒│        │        │                  │  筆錄（100年度偵 │        │所得新臺幣伍佰元與│
│  │      │        │        │          │品愷他命交付予張維佐，│        │        │                  │  字第2199號卷第  │        │李錦榮連帶沒收，如│
│  │      │        │        │          │而販賣第三級毒品愷他命│        │        │                  │  100 至103頁）   │        │全部或一部不能沒收│
│  │      │        │        │          │既遂。                │        │        │                  │100年5月30日偵訊│        │時，以其等財產連帶│
│  │      │        │        │          │                      │        │        │                  │  筆錄（100年度偵 │        │抵償之。          │
│  │      │        │        │          │                      │        │        │                  │  字第2208號卷第  │        │                  │
│  │      │        │        │          │                      │        │        │                  │  197 至199頁）   │        │                  │
│  │      │        │        │          │                      │        │        │                  │100年6月30日準備│        │                  │
│  │      │        │        │          │                      │        │        │                  │  程序筆錄（本院卷│        │                  │
│  │      │        │        │          │                      │        │        │                  │  一第214至217頁）│        │                  │
│  │      │        │        │          │                      │        │        │                  │100年8月10日審判│        │                  │
│  │      │        │        │          │                      │        │        │                  │  筆錄（本院卷一第│        │                  │
│  │      │        │        │          │                      │        │        │                  │  286至309頁）    │        │                  │
├─┼───┼────┼────┼─────┼───────────┼────┼────┼─────────┼─────────┼────┼─────────┤
│10│江彥葶│涂享仁  │100年3月│苗栗縣頭份│涂享仁以其所持有之門號│愷他命  │1,000元 │【100年3月15日下午│【是】            │毒品危害│江彥葶共同販賣第三│
│  │李錦榮│        │15日下午│鎮○○路16│0000000000行動電話撥打│（1至2公│        │6時55分27秒】     │                  │防制條例│級毒品，處有期徒刑│
│  │【即附│        │6時55分 │8巷5號（謝│及江彥葶所持有之門號09│克）    │        │江：喂            │100年4月26日警詢│第4條第3│貳年陸月。扣案如附│
│  │表四編│        │        │文通住處）│00000000行動電話，聯絡│        │        │涂：ㄟ，在哪裡？  │  筆錄（100年度偵 │項      │表九編號五、八、九│
│  │號18部│        │        │          │交易第三級毒品愷他命事│        │        │江：喂            │  字第2208號卷第  │刑法第28│、十七所示之物與李│
│  │分】  │        │        │          │項後，由李錦榮提供第三│        │        │涂：喂            │  161 至173頁）   │條      │錦榮連帶沒收。未扣│
│  │      │        │        │          │級毒品愷他命，嗣由江彥│        │        │江：我在阿傑家等他│100年4月26日偵訊│        │案之販賣第三級毒品│
│  │      │        │        │          │葶於左揭時、地將第三級│        │        │    ，應該會過來這│  筆錄（100年度偵 │        │所得新臺幣壹仟元與│
│  │      │        │        │          │毒品愷他命交付予涂享仁│        │        │    裡啊，你就過來│  字第2199號卷第  │        │李錦榮連帶沒收，如│
│  │      │        │        │          │，而販賣第三級毒品愷他│        │        │    這裡          │  100 至103頁）   │        │全部或一部不能沒收│
│  │      │        │        │          │命既遂。              │        │        │涂：好            │100年5月10日偵訊│        │時，以其等財產連帶│
│  │      │        │        │          │                      │        │        │江：好            │  筆錄（100年度偵 │        │抵償之。          │
│  │      │        │        │          │                      │        │        │                  │  字第2208號卷第  │        │                  │
│  │      │        │        │          │                      │        │        │                  │  190 至194頁）   │        │                  │
│  │      │        │        │          │                      │        │        │                  │100年5月30日偵訊│        │                  │
│  │      │        │        │          │                      │        │        │                  │  筆錄（100年度偵 │        │                  │
│  │      │        │        │          │                      │        │        │                  │  字第2208號卷第  │        │                  │
│  │      │        │        │          │                      │        │        │                  │  197 至199頁）   │        │                  │
│  │      │        │        │          │                      │        │        │                  │100年6月30日準備│        │                  │
│  │      │        │        │          │                      │        │        │                  │  程序筆錄（本院卷│        │                  │
│  │      │        │        │          │                      │        │        │                  │  一第214至217頁）│        │                  │
│  │      │        │        │          │                      │        │        │                  │100年8月10日審判│        │                  │
│  │      │        │        │          │                      │        │        │                  │  筆錄（本院卷一第│        │                  │
│  │      │        │        │          │                      │        │        │                  │  286至309頁）    │        │                  │
├─┼───┼────┼────┼─────┼───────────┼────┼────┼─────────┼─────────┼────┼─────────┤
│11│江彥葶│涂享仁  │100年3月│苗栗縣頭份│涂享仁以其所持有之門號│愷他命  │1,000元 │【100年3月20日中午│【是】            │毒品危害│江彥葶共同販賣第三│
│  │李錦榮│        │20日下午│鎮中興巷7 │0000000000行動電話撥打│（1至2公│        │12時23分34秒】    │                  │防制條例│級毒品，處有期徒刑│
│  │【即附│        │1時許   │之1號（江 │江彥葶所持有之門號0927│克）    │        │涂：你起來了嗎    │100年4月12日警詢│第4條第3│貳年陸月。扣案如附│
│  │表四編│        │        │彥葶住處）│070172行動電話，聯絡交│        │        │江：躺著啊        │  筆錄（100年度偵 │項      │表九編號五、八、九│
│  │號21部│        │        │          │易第三級毒品愷他命事項│        │        │涂：是喔          │  字第2742號卷第96│刑法第28│、十七所示之物與李│
│  │分】  │        │        │          │後，由李錦榮提供第三級│        │        │江：對啊          │  至120頁）       │條      │錦榮連帶沒收。未扣│
│  │      │        │        │          │毒品愷他命，嗣由江彥葶│        │        │涂：不然我過去你家│100年4月26日警詢│        │案之販賣第三級毒品│
│  │      │        │        │          │於左揭時、地將第三級毒│        │        │    找你          │  筆錄（100年度偵 │        │所得新臺幣壹仟元與│
│  │      │        │        │          │品愷他命交付予涂享仁，│        │        │江：你出門了嗎    │  字第2208號卷第  │        │李錦榮連帶沒收，如│
│  │      │        │        │          │而販賣第三級毒品愷他命│        │        │涂：還沒          │  161 至173頁）   │        │全部或一部不能沒收│
│  │      │        │        │          │既遂。                │        │        │江：有好支援嗎    │100年4月26日偵訊│        │時，以其等財產連帶│
│  │      │        │        │          │                      │        │        │涂：我沒有好支援啊│  筆錄（100年度偵 │        │抵償之。          │
│  │      │        │        │          │                      │        │        │江：那怎麼沒動力的│  字第2199號卷第  │        │                  │
│  │      │        │        │          │                      │        │        │    感覺          │  100 至103頁）   │        │                  │
│  │      │        │        │          │                      │        │        │涂：對啊，我是要跟│100年5月10日偵訊│        │                  │
│  │      │        │        │          │                      │        │        │    你講事情      │  筆錄（100年度偵 │        │                  │
│  │      │        │        │          │                      │        │        │江：你就來啊，反正│  字第2208號卷第  │        │                  │
│  │      │        │        │          │                      │        │        │    沒差啊        │  190 至194頁）   │        │                  │
│  │      │        │        │          │                      │        │        │涂：喔，好        │100年5月30日偵訊│        │                  │
│  │      │        │        │          │                      │        │        │                  │  筆錄（100年度偵 │        │                  │
│  │      │        │        │          │                      │        │        │【100年3月20日中午│  字第2208號卷第  │        │                  │
│  │      │        │        │          │                      │        │        │12時33分38秒】    │  197 至199頁）   │        │                  │
│  │      │        │        │          │                      │        │        │江：你出門了嗎    │100年6月30日準備│        │                  │
│  │      │        │        │          │                      │        │        │涂：快了，差不多了│  程序筆錄（本院卷│        │                  │
│  │      │        │        │          │                      │        │        │江：我馬子在我家啊│  一第214至217頁）│        │                  │
│  │      │        │        │          │                      │        │        │涂：你馬子在你家  │100年8月10日審判│        │                  │
│  │      │        │        │          │                      │        │        │江：嗯            │  筆錄（本院卷一第│        │                  │
│  │      │        │        │          │                      │        │        │涂：會怎樣        │  286至309頁）    │        │                  │
│  │      │        │        │          │                      │        │        │江：還是要來啊    │                  │        │                  │
│  │      │        │        │          │                      │        │        │涂：對啊          │                  │        │                  │
│  │      │        │        │          │                      │        │        │江：我要叫外賣嗎，│                  │        │                  │
│  │      │        │        │          │                      │        │        │    你覺得咧      │                  │        │                  │
│  │      │        │        │          │                      │        │        │涂：他知道你有在用│                  │        │                  │
│  │      │        │        │          │                      │        │        │    嗎            │                  │        │                  │
│  │      │        │        │          │                      │        │        │江：沒有關係啦    │                  │        │                  │
│  │      │        │        │          │                      │        │        │涂：是喔          │                  │        │                  │
│  │      │        │        │          │                      │        │        │江：你覺得呢      │                  │        │                  │
│  │      │        │        │          │                      │        │        │涂：給你處理喔    │                  │        │                  │
│  │      │        │        │          │                      │        │        │江：完全給我處理還│                  │        │                  │
│  │      │        │        │          │                      │        │        │    是怎樣        │                  │        │                  │
│  │      │        │        │          │                      │        │        │涂：先你處理，先把│                  │        │                  │
│  │      │        │        │          │                      │        │        │    這個談好，好不│                  │        │                  │
│  │      │        │        │          │                      │        │        │    好            │                  │        │                  │
│  │      │        │        │          │                      │        │        │江：喔，這個我懂你│                  │        │                  │
│  │      │        │        │          │                      │        │        │    的意思啊      │                  │        │                  │
│  │      │        │        │          │                      │        │        │涂：好好          │                  │        │                  │
│  │      │        │        │          │                      │        │        │                  │                  │        │                  │
│  │      │        │        │          │                      │        │        │【100年3月20日中午│                  │        │                  │
│  │      │        │        │          │                      │        │        │12時59分17秒】    │                  │        │                  │
│  │      │        │        │          │                      │        │        │江：我等一下出去你│                  │        │                  │
│  │      │        │        │          │                      │        │        │    怕尷尬嗎，我要│                  │        │                  │
│  │      │        │        │          │                      │        │        │    去找阿B       │                  │        │                  │
│  │      │        │        │          │                      │        │        │涂：喔            │                  │        │                  │
│  │      │        │        │          │                      │        │        │江：拿吃的啊      │                  │        │                  │
│  │      │        │        │          │                      │        │        │涂：嗯，還是我跟你│                  │        │                  │
│  │      │        │        │          │                      │        │        │    去，還是怎樣  │                  │        │                  │
│  │      │        │        │          │                      │        │        │江：跟我去，你不要│                  │        │                  │
│  │      │        │        │          │                      │        │        │    跟我去，跟我去│                  │        │                  │
│  │      │        │        │          │                      │        │        │    就很難搞定事，│                  │        │                  │
│  │      │        │        │          │                      │        │        │    你在車上等我，│                  │        │                  │
│  │      │        │        │          │                      │        │        │    我下去找你好了│                  │        │                  │
│  │      │        │        │          │                      │        │        │涂：好好          │                  │        │                  │
├─┼───┼────┼────┼─────┼───────────┼────┼────┼─────────┼─────────┼────┼─────────┤
│12│江彥葶│吳冠泓  │100年3月│苗栗縣頭份│江彥葶以其所持有之門號│愷他命  │無償轉讓│【100年3月22日下午│【是】            │藥事法第│江彥葶犯藥事法第八│
│  │      │        │22日下午│鎮○○路16│0000000000行動電話撥打│        │        │6時14分38秒】     │                  │83條第1 │十三條第一項之轉讓│
│  │      │        │6時     │8巷5號（謝│吳政軍所持有之門號0981│        │        │吳：喂            │100年4月12日警詢│項      │偽藥罪，處有期徒刑│
│  │      │        │        │文通住處）│262896行動電話，聯絡交│        │        │江：你晚上會出來嗎│  筆錄（100年度偵 │        │陸月。扣案如附表九│
│  │      │        │        │          │易第三級毒品愷他命事項│        │        │吳：不知道也，怎樣│  字第2742號卷第96│        │編號十七所示之物沒│
│  │      │        │        │          │後，嗣由江彥葶於前揭時│        │        │江：我需要你啊    │  至120頁）       │        │收。              │
│  │      │        │        │          │、地將第三級毒品愷他命│        │        │吳：可是我還沒好，│100年4月13日偵訊│        │                  │
│  │      │        │        │          │交付予吳政軍，而轉讓第│        │        │    還沒去        │  筆錄（100年度偵 │        │                  │
│  │      │        │        │          │三級毒品愷他命既遂。  │        │        │江：不是那個，不是│  字第2208號卷第  │        │                  │
│  │      │        │        │          │                      │        │        │    那個，我同梯有│  156 至157頁）   │        │                  │
│  │      │        │        │          │                      │        │        │    找我啦        │100年6月30日準備│        │                  │
│  │      │        │        │          │                      │        │        │吳：喔            │  程序筆錄（本院卷│        │                  │
│  │      │        │        │          │                      │        │        │江：拿十個，有給他│  一第214至217頁）│        │                  │
│  │      │        │        │          │                      │        │        │    重過啦，我需要│100年8月10日審判│        │                  │
│  │      │        │        │          │                      │        │        │    你一點改的東西│  筆錄（本院卷一第│        │                  │
│  │      │        │        │          │                      │        │        │    ，聽得懂喔？  │  286至309頁）    │        │                  │
│  │      │        │        │          │                      │        │        │吳：對啊，我還沒有│                  │        │                  │
│  │      │        │        │          │                      │        │        │    啊            │                  │        │                  │
│  │      │        │        │          │                      │        │        │江：還沒有？      │                  │        │                  │
│  │      │        │        │          │                      │        │        │吳：對啊          │                  │        │                  │
│  │      │        │        │          │                      │        │        │江：完全都沒有？  │                  │        │                  │
│  │      │        │        │          │                      │        │        │吳：對啊          │                  │        │                  │
│  │      │        │        │          │                      │        │        │江：改的東西餒，我│                  │        │                  │
│  │      │        │        │          │                      │        │        │    說完全是改的，│                  │        │                  │
│  │      │        │        │          │                      │        │        │    完全是改的    │                  │        │                  │
│  │      │        │        │          │                      │        │        │吳：對啊，還沒    │                  │        │                  │
│  │      │        │        │          │                      │        │        │江：我要弄進去，你│                  │        │                  │
│  │      │        │        │          │                      │        │        │    聽不懂我意思？│                  │        │                  │
│  │      │        │        │          │                      │        │        │吳：對啊，我完全都│                  │        │                  │
│  │      │        │        │          │                      │        │        │    沒有，還是另外│                  │        │                  │
│  │      │        │        │          │                      │        │        │    那個的        │                  │        │                  │
│  │      │        │        │          │                      │        │        │江：對，就是那個  │                  │        │                  │
│  │      │        │        │          │                      │        │        │吳：改的東西喔？  │                  │        │                  │
│  │      │        │        │          │                      │        │        │江：對，我的太硬，│                  │        │                  │
│  │      │        │        │          │                      │        │        │    我的太硬，自己│                  │        │                  │
│  │      │        │        │          │                      │        │        │    找得太硬      │                  │        │                  │
│  │      │        │        │          │                      │        │        │吳：那個你不是說他│                  │        │                  │
│  │      │        │        │          │                      │        │        │    那個有弄過了  │                  │        │                  │
│  │      │        │        │          │                      │        │        │江：甚麼意思，有動│                  │        │                  │
│  │      │        │        │          │                      │        │        │    過，我要補進去│                  │        │                  │
│  │      │        │        │          │                      │        │        │    ，我要找我同梯│                  │        │                  │
│  │      │        │        │          │                      │        │        │    的啊          │                  │        │                  │
│  │      │        │        │          │                      │        │        │吳：可是會        │                  │        │                  │
│  │      │        │        │          │                      │        │        │江：就平常用的那個│                  │        │                  │
│  │      │        │        │          │                      │        │        │    就可以了      │                  │        │                  │
│  │      │        │        │          │                      │        │        │吳：我怕會那個，如│                  │        │                  │
│  │      │        │        │          │                      │        │        │    果你太少的話，│                  │        │                  │
│  │      │        │        │          │                      │        │        │    加進去會那個餒│                  │        │                  │
│  │      │        │        │          │                      │        │        │    ，更會死餒    │                  │        │                  │
│  │      │        │        │          │                      │        │        │江：不會，一些些2 │                  │        │                  │
│  │      │        │        │          │                      │        │        │    跟3而已，可以 │                  │        │                  │
│  │      │        │        │          │                      │        │        │    啦，五十餒、五│                  │        │                  │
│  │      │        │        │          │                      │        │        │    十，2跟3      │                  │        │                  │
│  │      │        │        │          │                      │        │        │吳：喔，這樣可以  │                  │        │                  │
│  │      │        │        │          │                      │        │        │江：可以，對啦吼  │                  │        │                  │
│  │      │        │        │          │                      │        │        │吳：你在哪？      │                  │        │                  │
│  │      │        │        │          │                      │        │        │江：你出來打給我好│                  │        │                  │
│  │      │        │        │          │                      │        │        │    了，順便      │                  │        │                  │
│  │      │        │        │          │                      │        │        │吳：你在他那裡喔？│                  │        │                  │
│  │      │        │        │          │                      │        │        │江：對，在這坐    │                  │        │                  │
│  │      │        │        │          │                      │        │        │吳：我等一下會出去│                  │        │                  │
│  │      │        │        │          │                      │        │        │    一下子        │                  │        │                  │
│  │      │        │        │          │                      │        │        │江：好            │                  │        │                  │
│  │      │        │        │          │                      │        │        │                  │                  │        │                  │
│  │      │        │        │          │                      │        │        │【100年3月22日下午│                  │        │                  │
│  │      │        │        │          │                      │        │        │6時32分36秒】     │                  │        │                  │
│  │      │        │        │          │                      │        │        │江：喂            │                  │        │                  │
│  │      │        │        │          │                      │        │        │吳：喂            │                  │        │                  │
│  │      │        │        │          │                      │        │        │江：上班喔？      │                  │        │                  │
│  │      │        │        │          │                      │        │        │吳：對啊          │                  │        │                  │
│  │      │        │        │          │                      │        │        │江：正常班？      │                  │        │                  │
│  │      │        │        │          │                      │        │        │吳：嗄？          │                  │        │                  │
│  │      │        │        │          │                      │        │        │江：正常班？      │                  │        │                  │
│  │      │        │        │          │                      │        │        │吳：對啊，正常班  │                  │        │                  │
│  │      │        │        │          │                      │        │        │江：還要處理嗎    │                  │        │                  │
│  │      │        │        │          │                      │        │        │吳：我問他，等一下│                  │        │                  │
│  │      │        │        │          │                      │        │        │    打給你        │                  │        │                  │
│  │      │        │        │          │                      │        │        │江：我等你好了    │                  │        │                  │
│  │      │        │        │          │                      │        │        │吳：好            │                  │        │                  │
│  │      │        │        │          │                      │        │        │                  │                  │        │                  │
│  │      │        │        │          │                      │        │        │【100年3月22日下午│                  │        │                  │
│  │      │        │        │          │                      │        │        │6時41分】         │                  │        │                  │
│  │      │        │        │          │                      │        │        │江：喂            │                  │        │                  │
│  │      │        │        │          │                      │        │        │吳：你出來啊      │                  │        │                  │
│  │      │        │        │          │                      │        │        │江：喂            │                  │        │                  │
│  │      │        │        │          │                      │        │        │吳：你出來啊      │                  │        │                  │
│  │      │        │        │          │                      │        │        │江：好、好、好    │                  │        │                  │
├─┼───┼────┼────┼─────┼───────────┼────┼────┼─────────┼─────────┼────┼─────────┤
│13│江彥葶│吳冠泓  │100年3月│苗栗縣頭份│由江彥葶於前揭時、地將│愷他命  │無償轉讓│無                │【是】            │藥事法第│江彥葶犯藥事法第八│
│  │      │        │27日某時│鎮○○路16│第三級毒品愷他命交付予│        │        │                  │                  │83條第1 │十三條第一項之轉讓│
│  │      │        │        │8巷5號（謝│吳政軍，而轉讓第三級毒│        │        │                  │100年4月13日偵訊│項      │偽藥罪，處有期徒刑│
│  │      │        │        │文通住處）│品愷他命既遂。        │        │        │                  │  筆錄（100年度偵 │        │陸月。            │
│  │      │        │        │          │                      │        │        │                  │  字第2208號卷第  │        │                  │
│  │      │        │        │          │                      │        │        │                  │  156 至157頁）   │        │                  │
│  │      │        │        │          │                      │        │        │                  │100年6月30日準備│        │                  │
│  │      │        │        │          │                      │        │        │                  │  程序筆錄（本院卷│        │                  │
│  │      │        │        │          │                      │        │        │                  │  一第214至217頁）│        │                  │
│  │      │        │        │          │                      │        │        │                  │100年8月10日審判│        │                  │
│  │      │        │        │          │                      │        │        │                  │  筆錄（本院卷一第│        │                  │
│  │      │        │        │          │                      │        │        │                  │  286至309頁）    │        │                  │
├─┼───┼────┼────┼─────┼───────────┼────┼────┼─────────┼─────────┼────┼─────────┤
│14│江彥葶│吳冠泓  │100年4月│苗栗縣頭份│由江彥葶於前揭時、地將│愷他命  │無償轉讓│無                │【是】            │藥事法第│江彥葶犯藥事法第八│
│  │      │謝文通  │9日下午6│鎮○○路16│第三級毒品愷他命交付予│        │        │                  │                  │83條第1 │十三條第一項之轉讓│
│  │      │        │時許    │8巷5號（謝│吳政軍、謝文通，而轉讓│        │        │                  │100年4月13日偵訊│項      │偽藥罪，處有期徒刑│
│  │      │        │        │文通住處）│第三級毒品愷他命既遂。│        │        │                  │  筆錄（100年度偵 │        │陸月。            │
│  │      │        │        │          │                      │        │        │                  │  字第2208號卷第  │        │                  │
│  │      │        │        │          │                      │        │        │                  │  156 至157頁）   │        │                  │
│  │      │        │        │          │                      │        │        │                  │100年6月30日準備│        │                  │
│  │      │        │        │          │                      │        │        │                  │  程序筆錄（本院卷│        │                  │
│  │      │        │        │          │                      │        │        │                  │  一第214至217頁）│        │                  │
│  │      │        │        │          │                      │        │        │                  │100年8月10日審判│        │                  │
│  │      │        │        │          │                      │        │        │                  │  筆錄（本院卷一第│        │                  │
│  │      │        │        │          │                      │        │        │                  │  286至309頁）    │        │                  │
├─┴───┴────┴────┴─────┴───────────┴────┼────┴─────────┴─────────┴────┴─────────┤
│                                                                    總計    │江彥葶與李錦榮共同販賣毒品所得5,000元                                         │
│                                                                            │江彥葶與李錦榮、謝文通共同販賣毒品所得1,000元                                 │
└──────────────────────────────────────┴───────────────────────────────────────┘
附表七：謝建安部分
┌─┬───┬────┬────┬─────┬───────────┬────┬────┬─────────┬─────────┬────┬─────────┐
│編│行為人│交易對象│交易時間│交易地點  │ 交    易    經    過 │毒品種類│金額（新│通聯譯文          │是否於偵審中自白  │所犯法條│主文欄            │
│號│      │        │        │          │                      │、數量  │臺幣）  │                  │                  │        │                  │
├─┼───┼────┼────┼─────┼───────────┼────┼────┼─────────┼─────────┼────┼─────────┤
│ 1│謝建安│翁國耀  │100年3月│苗栗縣頭份│翁國耀以其所持有之門號│愷他命  │6,000元 │【100年3月31日下午│【是】            │毒品危害│謝建安販賣第三級毒│
│  │      │        │31日晚上│鎮○○路77│0000000000行動電話撥打│（13公克│（尚未收│5時57分33秒】     │                  │防制條例│品，處有期徒刑貳年│
│  │      │        │8時     │巷13號8樓 │謝建安所持有之門號0955│）      │到）    │謝：喂            │100年4月26日警詢│第4條第3│柒月。未扣案之廠牌│
│  │      │        │        │（翁國耀女│761767行動電話，聯絡交│        │        │翁：喂            │  筆錄（100年度偵 │項      │為NOKIA行動電話壹 │
│  │      │        │        │友傅錡住處│易第三級毒品愷他命事項│        │        │謝：怎樣          │  字第2782號卷第63│        │支（含門號為0955  │
│  │      │        │        │）        │後，嗣由謝建安於左揭時│        │        │翁：你那怎樣了    │  至79頁）        │        │761767號SIM卡壹枚 │
│  │      │        │        │          │、地將第三級毒品愷他命│        │        │謝：有啊          │100年4月26日偵訊│        │）沒收，如全部或一│
│  │      │        │        │          │交付予翁國耀，而販賣第│        │        │翁：那你在哪裡    │  筆錄（100年度偵 │        │部不能沒收時，追徵│
│  │      │        │        │          │三級毒品愷他命既遂。  │        │        │謝：嗄？          │  字第2782號卷第97│        │其價額。          │
│  │      │        │        │          │                      │        │        │翁：你在哪裡我過去│  至101頁）       │        │                  │
│  │      │        │        │          │                      │        │        │    找你啊        │100年6月30日準備│        │                  │
│  │      │        │        │          │                      │        │        │謝：我要回去的路上│  程序筆錄（本院卷│        │                  │
│  │      │        │        │          │                      │        │        │    啊            │  一第225至227頁）│        │                  │
│  │      │        │        │          │                      │        │        │翁：你回來就馬上有│100年8月10日審判│        │                  │
│  │      │        │        │          │                      │        │        │    嗎 ？         │  筆錄（本院卷一第│        │                  │
│  │      │        │        │          │                      │        │        │謝：對啊          │  286至309頁）    │        │                  │
│  │      │        │        │          │                      │        │        │翁：那你多久會到，│                  │        │                  │
│  │      │        │        │          │                      │        │        │    講有的喔，我現│                  │        │                  │
│  │      │        │        │          │                      │        │        │    在答應那個，跟│                  │        │                  │
│  │      │        │        │          │                      │        │        │    小頭（音譯）講│                  │        │                  │
│  │      │        │        │          │                      │        │        │    好了啊        │                  │        │                  │
│  │      │        │        │          │                      │        │        │謝：要多少？      │                  │        │                  │
│  │      │        │        │          │                      │        │        │翁：就一萬三，一三│                  │        │                  │
│  │      │        │        │          │                      │        │        │    啊            │                  │        │                  │
│  │      │        │        │          │                      │        │        │謝：好            │                  │        │                  │
│  │      │        │        │          │                      │        │        │翁：你現在回來馬上│                  │        │                  │
│  │      │        │        │          │                      │        │        │    有嗎？沒有你就│                  │        │                  │
│  │      │        │        │          │                      │        │        │    跟我講，我趕快│                  │        │                  │
│  │      │        │        │          │                      │        │        │    找別人調喔    │                  │        │                  │
│  │      │        │        │          │                      │        │        │謝：有啦          │                  │        │                  │
│  │      │        │        │          │                      │        │        │翁：我要等你多久，│                  │        │                  │
│  │      │        │        │          │                      │        │        │    你講最慢、最快│                  │        │                  │
│  │      │        │        │          │                      │        │        │    多久          │                  │        │                  │
│  │      │        │        │          │                      │        │        │謝：六點半        │                  │        │                  │
│  │      │        │        │          │                      │        │        │翁：嗄？          │                  │        │                  │
│  │      │        │        │          │                      │        │        │謝：六點半是嗎？  │                  │        │                  │
│  │      │        │        │          │                      │        │        │翁：嗯            │                  │        │                  │
│  │      │        │        │          │                      │        │        │謝：六點半，你現在│                  │        │                  │
│  │      │        │        │          │                      │        │        │    從            │                  │        │                  │
│  │      │        │        │          │                      │        │        │                  │                  │        │                  │
│  │      │        │        │          │                      │        │        │【100年3月31日下午│                  │        │                  │
│  │      │        │        │          │                      │        │        │6時9分14秒】      │                  │        │                  │
│  │      │        │        │          │                      │        │        │謝：喂            │                  │        │                  │
│  │      │        │        │          │                      │        │        │翁：你說怎樣      │                  │        │                  │
│  │      │        │        │          │                      │        │        │謝：那是很辣嗎？  │                  │        │                  │
│  │      │        │        │          │                      │        │        │翁：什麼啊        │                  │        │                  │
│  │      │        │        │          │                      │        │        │謝：很辣嗎        │                  │        │                  │
│  │      │        │        │          │                      │        │        │翁：對啊          │                  │        │                  │
│  │      │        │        │          │                      │        │        │謝：你在哪裡      │                  │        │                  │
│  │      │        │        │          │                      │        │        │翁：我現在在那個啊│                  │        │                  │
│  │      │        │        │          │                      │        │        │    ，頂大埔啊    │                  │        │                  │
│  │      │        │        │          │                      │        │        │謝：喔            │                  │        │                  │
│  │      │        │        │          │                      │        │        │翁：怎樣          │                  │        │                  │
│  │      │        │        │          │                      │        │        │謝：沒有啊，好啦  │                  │        │                  │
│  │      │        │        │          │                      │        │        │翁：是六點半嗎    │                  │        │                  │
│  │      │        │        │          │                      │        │        │謝：對啦          │                  │        │                  │
│  │      │        │        │          │                      │        │        │翁：我要去新竹的路│                  │        │                  │
│  │      │        │        │          │                      │        │        │    上，我要拿錢啊│                  │        │                  │
│  │      │        │        │          │                      │        │        │謝：好            │                  │        │                  │
│  │      │        │        │          │                      │        │        │翁：嗯            │                  │        │                  │
│  │      │        │        │          │                      │        │        │                  │                  │        │                  │
│  │      │        │        │          │                      │        │        │【100年3月31日下午│                  │        │                  │
│  │      │        │        │          │                      │        │        │6時27分6秒】      │                  │        │                  │
│  │      │        │        │          │                      │        │        │翁：喂            │                  │        │                  │
│  │      │        │        │          │                      │        │        │謝：嗯            │                  │        │                  │
│  │      │        │        │          │                      │        │        │翁：你弄好了嗎    │                  │        │                  │
│  │      │        │        │          │                      │        │        │謝：我要等那個人啊│                  │        │                  │
│  │      │        │        │          │                      │        │        │翁：是喔，我現在回│                  │        │                  │
│  │      │        │        │          │                      │        │        │    去路上，這樣差│                  │        │                  │
│  │      │        │        │          │                      │        │        │    不多喔        │                  │        │                  │
│  │      │        │        │          │                      │        │        │謝：嗯            │                  │        │                  │
│  │      │        │        │          │                      │        │        │翁：嗯            │                  │        │                  │
│  │      │        │        │          │                      │        │        │                  │                  │        │                  │
│  │      │        │        │          │                      │        │        │【100年3月31日晚上│                  │        │                  │
│  │      │        │        │          │                      │        │        │7時39分47秒】     │                  │        │                  │
│  │      │        │        │          │                      │        │        │謝：喂            │                  │        │                  │
│  │      │        │        │          │                      │        │        │翁：你在哪？      │                  │        │                  │
│  │      │        │        │          │                      │        │        │謝：家裡啊        │                  │        │                  │
│  │      │        │        │          │                      │        │        │翁：拿過來啊      │                  │        │                  │
│  │      │        │        │          │                      │        │        │謝：嗯            │                  │        │                  │
│  │      │        │        │          │                      │        │        │                  │                  │        │                  │
│  │      │        │        │          │                      │        │        │【100年3月31日晚上│                  │        │                  │
│  │      │        │        │          │                      │        │        │7時47分34秒】     │                  │        │                  │
│  │      │        │        │          │                      │        │        │謝：要過去了啦    │                  │        │                  │
│  │      │        │        │          │                      │        │        │                  │                  │        │                  │
│  │      │        │        │          │                      │        │        │【100年3月31日下午│                  │        │                  │
│  │      │        │        │          │                      │        │        │8時10分】         │                  │        │                  │
│  │      │        │        │          │                      │        │        │謝：喂            │                  │        │                  │
│  │      │        │        │          │                      │        │        │翁：到底好了嗎    │                  │        │                  │
│  │      │        │        │          │                      │        │        │謝：好啦，我過去，│                  │        │                  │
│  │      │        │        │          │                      │        │        │    幫我開門啊    │                  │        │                  │
│  │      │        │        │          │                      │        │        │                  │                  │        │                  │
│  │      │        │        │          │                      │        │        │【100年3月31日下午│                  │        │                  │
│  │      │        │        │          │                      │        │        │8時14分34秒】     │                  │        │                  │
│  │      │        │        │          │                      │        │        │謝：開門啊        │                  │        │                  │
│  │      │        │        │          │                      │        │        │翁：你到底要我再打│                  │        │                  │
│  │      │        │        │          │                      │        │        │    幾通          │                  │        │                  │
│  │      │        │        │          │                      │        │        │謝：開門啊        │                  │        │                  │
├─┼───┼────┼────┼─────┼───────────┼────┼────┼─────────┼─────────┼────┼─────────┤
│ 2│謝建安│林政毅  │100年4月│苗栗縣頭份│林政毅以其所持有之門號│愷他命  │500元   │【100年4月4日凌晨 │【是】            │毒品危害│謝建安販賣第三級毒│
│  │      │        │4日凌晨 │鎮蟠桃公園│0000000000行動電話撥打│（0.7公 │        │0時18分22秒】     │                  │防制條例│品，處有期徒刑貳年│
│  │      │        │0時40分 │附近      │謝建安所持有之門號0955│克）    │        │謝：喂            │100年4月26日警詢│第4條第3│陸月。未扣案之販賣│
│  │      │        │許      │          │761767行動電話，聯絡交│        │        │林：小胖喔        │  筆錄（100年度偵 │項      │第三級毒品所得新臺│
│  │      │        │        │          │易第三級毒品愷他命事項│        │        │謝：嗯            │  字第2782號卷第63│        │幣伍佰元沒收，如全│
│  │      │        │        │          │後，嗣由謝建安於左揭時│        │        │林：你有在頭份嗎？│  至79頁）        │        │部或一部不能沒收時│
│  │      │        │        │          │、地將第三級毒品愷他命│        │        │謝；你誰？        │100年4月26日偵訊│        │，以其財產抵償之。│
│  │      │        │        │          │交付予林政毅，而販賣第│        │        │林：你不要講出來喔│  筆錄（100年度偵 │        │未扣案之廠牌為NO  │
│  │      │        │        │          │三級毒品愷他命既遂。  │        │        │    ，我證意（音譯│  字第2782號卷第97│        │KIA行動電話壹支（ │
│  │      │        │        │          │                      │        │        │     ）啊啦，你有 │  至101頁）       │        │含門號為0000000000│
│  │      │        │        │          │                      │        │        │     沒有在頭份   │100年6月30日準備│        │號SIM卡壹枚）沒收 │
│  │      │        │        │          │                      │        │        │謝：我沒有餒      │  程序筆錄（本院卷│        │，如全部或一部不能│
│  │      │        │        │          │                      │        │        │林：在那邊        │  一第225至227頁）│        │沒收時，追徵其價額│
│  │      │        │        │          │                      │        │        │謝：我在台中餒    │100年8月10日審判│        │。                │
│  │      │        │        │          │                      │        │        │林：在台中喔？    │  筆錄（本院卷一第│        │                  │
│  │      │        │        │          │                      │        │        │謝：嗯            │  286至309頁）    │        │                  │
│  │      │        │        │          │                      │        │        │林：你有沒有認識那│                  │        │                  │
│  │      │        │        │          │                      │        │        │    個就是我那天去│                  │        │                  │
│  │      │        │        │          │                      │        │        │    你家那個，然後│                  │        │                  │
│  │      │        │        │          │                      │        │        │    你有沒有認識比│                  │        │                  │
│  │      │        │        │          │                      │        │        │    較可靠的？    │                  │        │                  │
│  │      │        │        │          │                      │        │        │謝：比較可靠的，我│                  │        │                  │
│  │      │        │        │          │                      │        │        │    想一下        │                  │        │                  │
│  │      │        │        │          │                      │        │        │林：就是不會認出我│                  │        │                  │
│  │      │        │        │          │                      │        │        │    ，不會害我的  │                  │        │                  │
│  │      │        │        │          │                      │        │        │謝：小安（音譯）啦│                  │        │                  │
│  │      │        │        │          │                      │        │        │林：小安（音譯）是│                  │        │                  │
│  │      │        │        │          │                      │        │        │    誰？          │                  │        │                  │
│  │      │        │        │          │                      │        │        │謝：我一個朋友    │                  │        │                  │
│  │      │        │        │          │                      │        │        │林；他有在頭份嗎？│                  │        │                  │
│  │      │        │        │          │                      │        │        │謝：有啊          │                  │        │                  │
│  │      │        │        │          │                      │        │        │林：那他電話幾號？│                  │        │                  │
│  │      │        │        │          │                      │        │        │謝：ㄟ0981        │                  │        │                  │
│  │      │        │        │          │                      │        │        │林：嗯            │                  │        │                  │
│  │      │        │        │          │                      │        │        │謝：202           │                  │        │                  │
│  │      │        │        │          │                      │        │        │林：嗯            │                  │        │                  │
│  │      │        │        │          │                      │        │        │謝：281           │                  │        │                  │
│  │      │        │        │          │                      │        │        │林：202，你幫我撥 │                  │        │                  │
│  │      │        │        │          │                      │        │        │    個電話給他好不│                  │        │                  │
│  │      │        │        │          │                      │        │        │    好，說我找他，│                  │        │                  │
│  │      │        │        │          │                      │        │        │    但是不要說我的│                  │        │                  │
│  │      │        │        │          │                      │        │        │    名字，就說你有│                  │        │                  │
│  │      │        │        │          │                      │        │        │    一個朋友      │                  │        │                  │
│  │      │        │        │          │                      │        │        │                  │                  │        │                  │
│  │      │        │        │          │                      │        │        │【100年4月4日凌晨 │                  │        │                  │
│  │      │        │        │          │                      │        │        │0時23分39秒】     │                  │        │                  │
│  │      │        │        │          │                      │        │        │謝：喂            │                  │        │                  │
│  │      │        │        │          │                      │        │        │林：小胖喔        │                  │        │                  │
│  │      │        │        │          │                      │        │        │謝：嗯            │                  │        │                  │
│  │      │        │        │          │                      │        │        │林：你有講嗎      │                  │        │                  │
│  │      │        │        │          │                      │        │        │謝：他電話斷訊你打│                  │        │                  │
│  │      │        │        │          │                      │        │        │    看看啊，你跟他│                  │        │                  │
│  │      │        │        │          │                      │        │        │    講說大安的朋友│                  │        │                  │
│  │      │        │        │          │                      │        │        │林：大安的朋友？他│                  │        │                  │
│  │      │        │        │          │                      │        │        │    是誰，我認識嗎│                  │        │                  │
│  │      │        │        │          │                      │        │        │    ，我有看過嗎？│                  │        │                  │
│  │      │        │        │          │                      │        │        │謝：沒有          │                  │        │                  │
│  │      │        │        │          │                      │        │        │林；（模糊）      │                  │        │                  │
│  │      │        │        │          │                      │        │        │謝：對，我這邊人，│                  │        │                  │
│  │      │        │        │          │                      │        │        │    沒有看過      │                  │        │                  │
│  │      │        │        │          │                      │        │        │林：他不認識我嘛，│                  │        │                  │
│  │      │        │        │          │                      │        │        │    對不對？      │                  │        │                  │
│  │      │        │        │          │                      │        │        │謝：對啊          │                  │        │                  │
│  │      │        │        │          │                      │        │        │林：所以他不會害我│                  │        │                  │
│  │      │        │        │          │                      │        │        │謝：嗯            │                  │        │                  │
│  │      │        │        │          │                      │        │        │林：OK，好        │                  │        │                  │
│  │      │        │        │          │                      │        │        │                  │                  │        │                  │
│  │      │        │        │          │                      │        │        │【100年4月4日凌晨 │                  │        │                  │
│  │      │        │        │          │                      │        │        │0時35分47秒】     │                  │        │                  │
│  │      │        │        │          │                      │        │        │林：喂            │                  │        │                  │
│  │      │        │        │          │                      │        │        │謝：我到頭份了啦  │                  │        │                  │
│  │      │        │        │          │                      │        │        │林：你在哪裡      │                  │        │                  │
│  │      │        │        │          │                      │        │        │謝：我下頭份交流道│                  │        │                  │
│  │      │        │        │          │                      │        │        │    了            │                  │        │                  │
│  │      │        │        │          │                      │        │        │林：你跟誰？你跟你│                  │        │                  │
│  │      │        │        │          │                      │        │        │    馬仔而已喔？  │                  │        │                  │
│  │      │        │        │          │                      │        │        │謝：對啦          │                  │        │                  │
│  │      │        │        │          │                      │        │        │林：那麼屌喔，跑出│                  │        │                  │
│  │      │        │        │          │                      │        │        │    去台中玩喔    │                  │        │                  │
│  │      │        │        │          │                      │        │        │謝：逢甲啊，開車啊│                  │        │                  │
│  │      │        │        │          │                      │        │        │林：有下雨嗎？    │                  │        │                  │
│  │      │        │        │          │                      │        │        │謝：沒有啊，哪有下│                  │        │                  │
│  │      │        │        │          │                      │        │        │    雨            │                  │        │                  │
│  │      │        │        │          │                      │        │        │林：是喔，我在那個│                  │        │                  │
│  │      │        │        │          │                      │        │        │    你家出來這蟠桃│                  │        │                  │
│  │      │        │        │          │                      │        │        │    國小這邊啊    │                  │        │                  │
│  │      │        │        │          │                      │        │        │謝：喔，我知道，好│                  │        │                  │
│  │      │        │        │          │                      │        │        │林：蟠桃公園喔    │                  │        │                  │
│  │      │        │        │          │                      │        │        │謝：喔，好啦      │                  │        │                  │
│  │      │        │        │          │                      │        │        │林：蟠桃公園這附近│                  │        │                  │
│  │      │        │        │          │                      │        │        │謝：好            │                  │        │                  │
│  │      │        │        │          │                      │        │        │                  │                  │        │                  │
│  │      │        │        │          │                      │        │        │【100年4月3日凌晨 │                  │        │                  │
│  │      │        │        │          │                      │        │        │0時38分15秒】     │                  │        │                  │
│  │      │        │        │          │                      │        │        │林：喂            │                  │        │                  │
│  │      │        │        │          │                      │        │        │謝：你在哪裡      │                  │        │                  │
│  │      │        │        │          │                      │        │        │林：喔，你看二高左│                  │        │                  │
│  │      │        │        │          │                      │        │        │    轉，我左轉，我│                  │        │                  │
│  │      │        │        │          │                      │        │        │    到了          │                  │        │                  │
├─┼───┼────┼────┼─────┼───────────┼────┼────┼─────────┼─────────┼────┼─────────┤
│ 3│謝建安│江彥葶  │100年4月│苗栗縣頭份│江彥葶以其所持有之門號│愷他命（│1,000元 │【100年4月4日晚上 │【是】            │毒品危害│謝建安販賣第三級毒│
│  │      │        │5日凌晨 │鎮中興巷7 │0000000000行動電話撥打│2公克） │（收到50│11時22分45秒 】   │                  │防制條例│品，處有期徒刑貳年│
│  │      │        │0時21分 │之1號（江 │謝建安所持有之門號0955│        │0元，尚 │謝：喂            │100年4月26日警詢│第4條第3│陸月。未扣案之販賣│
│  │      │        │        │彥葶住處）│761767行動電話，聯絡交│        │欠500元 │江：輸子（音譯）  │  筆錄（100年度偵 │項      │第三級毒品所得新臺│
│  │      │        │        │前        │易第三級毒品愷他命事項│        │）      │謝：嗯            │  字第2782號卷第63│        │幣伍佰元沒收，如全│
│  │      │        │        │          │後，嗣由謝建安於左揭時│        │        │江：還沒睡？      │  至79頁）        │        │部或一部不能沒收時│
│  │      │        │        │          │、地將第三級毒品愷他命│        │        │謝：還沒啊        │100年4月26日偵訊│        │，以其財產抵償之。│
│  │      │        │        │          │交付予江彥葶，而販賣第│        │        │江：有跑出去嗎？沒│  筆錄（100年度偵 │        │未扣案之廠牌為NO  │
│  │      │        │        │          │三級毒品愷他命既遂。  │        │        │    有？          │  字第2782號卷第97│        │KIA行動電話壹支（ │
│  │      │        │        │          │                      │        │        │謝：你要出去嗎？  │  至101頁）       │        │含門號為0000000000│
│  │      │        │        │          │                      │        │        │江：我沒有要出去，│100年6月30日準備│        │號SIM卡壹枚）沒收 │
│  │      │        │        │          │                      │        │        │    我只是想跟你問│  程序筆錄（本院卷│        │，如全部或一部不能│
│  │      │        │        │          │                      │        │        │    電話而已      │  一第225至227頁）│        │沒收時，追徵其價額│
│  │      │        │        │          │                      │        │        │謝：怎樣          │100年8月10日審判│        │。                │
│  │      │        │        │          │                      │        │        │江；你在家裡喔？  │  筆錄（本院卷一第│        │                  │
│  │      │        │        │          │                      │        │        │謝：嗯            │  286至309頁）    │        │                  │
│  │      │        │        │          │                      │        │        │江：喔，你可以給我│                  │        │                  │
│  │      │        │        │          │                      │        │        │    電話嗎？      │                  │        │                  │
│  │      │        │        │          │                      │        │        │謝：喔，你要支援是│                  │        │                  │
│  │      │        │        │          │                      │        │        │    嗎？          │                  │        │                  │
│  │      │        │        │          │                      │        │        │江：隨便人的電話，│                  │        │                  │
│  │      │        │        │          │                      │        │        │    你一定有一些，│                  │        │                  │
│  │      │        │        │          │                      │        │        │    有外送可以找我│                  │        │                  │
│  │      │        │        │          │                      │        │        │    的，有沒有，那│                  │        │                  │
│  │      │        │        │          │                      │        │        │    個你知道有誰的│                  │        │                  │
│  │      │        │        │          │                      │        │        │    電話嗎？那個之│                  │        │                  │
│  │      │        │        │          │                      │        │        │    前就雙峰（音譯│                  │        │                  │
│  │      │        │        │          │                      │        │        │    ）那邊的小安（│                  │        │                  │
│  │      │        │        │          │                      │        │        │    音譯）啦，還是│                  │        │                  │
│  │      │        │        │          │                      │        │        │    什麼阿仁（音譯│                  │        │                  │
│  │      │        │        │          │                      │        │        │    ）的          │                  │        │                  │
│  │      │        │        │          │                      │        │        │謝：我現在有支援啊│                  │        │                  │
│  │      │        │        │          │                      │        │        │江：你就有了喔？  │                  │        │                  │
│  │      │        │        │          │                      │        │        │謝：嗯            │                  │        │                  │
│  │      │        │        │          │                      │        │        │江：早說，我找你還│                  │        │                  │
│  │      │        │        │          │                      │        │        │    是你會出來？  │                  │        │                  │
│  │      │        │        │          │                      │        │        │謝：你要怎樣子？  │                  │        │                  │
│  │      │        │        │          │                      │        │        │江：我一張就好了  │                  │        │                  │
│  │      │        │        │          │                      │        │        │謝：好，你在哪裡？│                  │        │                  │
│  │      │        │        │          │                      │        │        │江：家裡，我已經被│                  │        │                  │
│  │      │        │        │          │                      │        │        │    惹到很不爽了，│                  │        │                  │
│  │      │        │        │          │                      │        │        │    剛才過去李毛龍│                  │        │                  │
│  │      │        │        │          │                      │        │        │    （音譯）那邊又│                  │        │                  │
│  │      │        │        │          │                      │        │        │    給阿杯（音譯）│                  │        │                  │
│  │      │        │        │          │                      │        │        │    死            │                  │        │                  │
│  │      │        │        │          │                      │        │        │謝：幹嘛？        │                  │        │                  │
│  │      │        │        │          │                      │        │        │江：李毛龍（音譯）│                  │        │                  │
│  │      │        │        │          │                      │        │        │    就很狗腿      │                  │        │                  │
│  │      │        │        │          │                      │        │        │謝：他們今天沒上班│                  │        │                  │
│  │      │        │        │          │                      │        │        │    喔            │                  │        │                  │
│  │      │        │        │          │                      │        │        │江：有啊，有上班，│                  │        │                  │
│  │      │        │        │          │                      │        │        │    他把東西全部拿│                  │        │                  │
│  │      │        │        │          │                      │        │        │    給人，然後說很│                  │        │                  │
│  │      │        │        │          │                      │        │        │    生氣的說我們搞│                  │        │                  │
│  │      │        │        │          │                      │        │        │    他什麼的，沒有│                  │        │                  │
│  │      │        │        │          │                      │        │        │    啦，沒空啦，沒│                  │        │                  │
│  │      │        │        │          │                      │        │        │    空啦          │                  │        │                  │
│  │      │        │        │          │                      │        │        │謝：是喔          │                  │        │                  │
│  │      │        │        │          │                      │        │        │江：很耍屌，然後給│                  │        │                  │
│  │      │        │        │          │                      │        │        │    阿杯（音譯）騙│                  │        │                  │
│  │      │        │        │          │                      │        │        │    到            │                  │        │                  │
│  │      │        │        │          │                      │        │        │                  │                  │        │                  │
│  │      │        │        │          │                      │        │        │【100年4月5日凌晨 │                  │        │                  │
│  │      │        │        │          │                      │        │        │0時21分44秒】     │                  │        │                  │
│  │      │        │        │          │                      │        │        │江：喂            │                  │        │                  │
│  │      │        │        │          │                      │        │        │謝：到了啊        │                  │        │                  │
│  │      │        │        │          │                      │        │        │江：好            │                  │        │                  │
├─┼───┼────┼────┼─────┼───────────┼────┼────┼─────────┼─────────┼────┼─────────┤
│ 4│謝建安│翁國耀  │100年4月│苗栗縣頭份│翁國耀以其所持有之門號│愷他命  │11,500元│【100年4月7日下午 │【是】            │毒品危害│謝建安販賣第三級毒│
│  │      │        │7日晚上 │鎮○○路77│0000000000行動電話撥打│（40公克│        │6時58分22秒】     │                  │防制條例│品，處有期徒刑貳年│
│  │      │        │10時許  │巷13號8樓 │謝建安所持有之門號0955│）      │        │謝：喂            │100年4月26日警詢│第4條第3│拾月。未扣案之販賣│
│  │      │        │        │（翁國耀女│761767行動電話，聯絡交│        │        │翁：過來啊        │  筆錄（100年度偵 │項      │第三級毒品所得新臺│
│  │      │        │        │友傅錡住處│易第三級毒品愷他命事項│        │        │謝：嗄，等一下啦  │  字第2782號卷第63│        │幣壹萬壹仟伍佰元沒│
│  │      │        │        │）        │後，嗣由謝建安於左揭時│        │        │翁：有嗎          │  至79頁）        │        │收，如全部或一部不│
│  │      │        │        │          │、地將第三級毒品愷他命│        │        │謝：有啦，等一下，│100年4月26日偵訊│        │能沒收時，以其財產│
│  │      │        │        │          │交付予翁國耀，而販賣第│        │        │    等他來        │  筆錄（100年度偵 │        │抵償之。未扣案之廠│
│  │      │        │        │          │三級毒品愷他命既遂。  │        │        │翁：要多久？      │  字第2782號卷第97│        │牌為NOKIA行動電話 │
│  │      │        │        │          │                      │        │        │謝：一下子啊，我怎│  至101頁）       │        │壹支（含門號為09  │
│  │      │        │        │          │                      │        │        │    麼知道        │100年6月30日準備│        │00000000號SIM卡壹 │
│  │      │        │        │          │                      │        │        │翁：是喔          │  程序筆錄（本院卷│        │枚）沒收，如全部或│
│  │      │        │        │          │                      │        │        │謝：嗯            │  一第225至227頁）│        │一部不能沒收時，追│
│  │      │        │        │          │                      │        │        │翁：喔            │100年8月10日審判│        │徵其價額。        │
│  │      │        │        │          │                      │        │        │                  │  筆錄（本院卷一第│        │                  │
│  │      │        │        │          │                      │        │        │【100年4月7日晚上 │  286至309頁）    │        │                  │
│  │      │        │        │          │                      │        │        │10時11分13秒 】   │                  │        │                  │
│  │      │        │        │          │                      │        │        │謝：喂            │                  │        │                  │
│  │      │        │        │          │                      │        │        │翁：那這樣子我就直│                  │        │                  │
│  │      │        │        │          │                      │        │        │    接那個啊，多少│                  │        │                  │
│  │      │        │        │          │                      │        │        │    一點錢給你就好│                  │        │                  │
│  │      │        │        │          │                      │        │        │    了啊          │                  │        │                  │
│  │      │        │        │          │                      │        │        │謝：怎樣子        │                  │        │                  │
│  │      │        │        │          │                      │        │        │翁：拿少一點錢給你│                  │        │                  │
│  │      │        │        │          │                      │        │        │    就好了啊，這樣│                  │        │                  │
│  │      │        │        │          │                      │        │        │    你也知道啊，差│                  │        │                  │
│  │      │        │        │          │                      │        │        │    四餒          │                  │        │                  │
│  │      │        │        │          │                      │        │        │謝：嗯            │                  │        │                  │
│  │      │        │        │          │                      │        │        │翁：扣扣起來差四啊│                  │        │                  │
│  │      │        │        │          │                      │        │        │謝：差四，怎樣拿少│                  │        │                  │
│  │      │        │        │          │                      │        │        │    一點          │                  │        │                  │
│  │      │        │        │          │                      │        │        │翁：拿一萬一千五給│                  │        │                  │
│  │      │        │        │          │                      │        │        │    你就好了啊    │                  │        │                  │
│  │      │        │        │          │                      │        │        │謝：好屌，又要我自│                  │        │                  │
│  │      │        │        │          │                      │        │        │    己撐喔，我沒有│                  │        │                  │
│  │      │        │        │          │                      │        │        │    辦法啦        │                  │        │                  │
│  │      │        │        │          │                      │        │        │翁：怎麼沒有辦法，│                  │        │                  │
│  │      │        │        │          │                      │        │        │    那明明就少你要│                  │        │                  │
│  │      │        │        │          │                      │        │        │    補給我餒      │                  │        │                  │
│  │      │        │        │          │                      │        │        │謝：好屌，你又每次│                  │        │                  │
│  │      │        │        │          │                      │        │        │    這樣子        │                  │        │                  │
│  │      │        │        │          │                      │        │        │翁：不是每次這樣，│                  │        │                  │
│  │      │        │        │          │                      │        │        │    那是不是有少，│                  │        │                  │
│  │      │        │        │          │                      │        │        │    是不是？是不是│                  │        │                  │
│  │      │        │        │          │                      │        │        │    有少嘛，對啊  │                  │        │                  │
│  │      │        │        │          │                      │        │        │謝：拿一萬二啦    │                  │        │                  │
│  │      │        │        │          │                      │        │        │翁：二你媽啦，少這│                  │        │                  │
│  │      │        │        │          │                      │        │        │    麼多你叫我拿一│                  │        │                  │
│  │      │        │        │          │                      │        │        │    萬二          │                  │        │                  │
│  │      │        │        │          │                      │        │        │謝：好屌，你真的很│                  │        │                  │
│  │      │        │        │          │                      │        │        │    敢捏你啊      │                  │        │                  │
│  │      │        │        │          │                      │        │        │翁：要不要，不要我│                  │        │                  │
│  │      │        │        │          │                      │        │        │    就退回去給你啊│                  │        │                  │
│  │      │        │        │          │                      │        │        │謝：好啊，不然你退│                  │        │                  │
│  │      │        │        │          │                      │        │        │    回來，明天我拿│                  │        │                  │
│  │      │        │        │          │                      │        │        │    去退還他就好了│                  │        │                  │
│  │      │        │        │          │                      │        │        │翁：好            │                  │        │                  │
│  │      │        │        │          │                      │        │        │                  │                  │        │                  │
│  │      │        │        │          │                      │        │        │【100年4月7日晚上 │                  │        │                  │
│  │      │        │        │          │                      │        │        │10時12分28秒 】   │                  │        │                  │
│  │      │        │        │          │                      │        │        │謝：喂            │                  │        │                  │
│  │      │        │        │          │                      │        │        │翁：我跟你講，那是│                  │        │                  │
│  │      │        │        │          │                      │        │        │    少四喔，你知道│                  │        │                  │
│  │      │        │        │          │                      │        │        │    嗎，四、四就多│                  │        │                  │
│  │      │        │        │          │                      │        │        │    少了，我這樣子│                  │        │                  │
│  │      │        │        │          │                      │        │        │    拿一萬一千五，│                  │        │                  │
│  │      │        │        │          │                      │        │        │    你自己不要喔，│                  │        │                  │
│  │      │        │        │          │                      │        │        │    一萬一千五，剛│                  │        │                  │
│  │      │        │        │          │                      │        │        │    剛好的錢，我沒│                  │        │                  │
│  │      │        │        │          │                      │        │        │    有坳你，沒有什│                  │        │                  │
│  │      │        │        │          │                      │        │        │    麼，少四餒，現│                  │        │                  │
│  │      │        │        │          │                      │        │        │    在那個總共才四│                  │        │                  │
│  │      │        │        │          │                      │        │        │    十三餒，總共四│                  │        │                  │
│  │      │        │        │          │                      │        │        │    十三餒        │                  │        │                  │
│  │      │        │        │          │                      │        │        │謝：嗯            │                  │        │                  │
│  │      │        │        │          │                      │        │        │翁：你聽的懂嗎？  │                  │        │                  │
│  │      │        │        │          │                      │        │        │謝：嗯            │                  │        │                  │
│  │      │        │        │          │                      │        │        │翁：扣掉三，扣掉我│                  │        │                  │
│  │      │        │        │          │                      │        │        │    們剛弄得三，是│                  │        │                  │
│  │      │        │        │          │                      │        │        │    不是少四？少四│                  │        │                  │
│  │      │        │        │          │                      │        │        │    的話是不是要怎│                  │        │                  │
│  │      │        │        │          │                      │        │        │    樣，對不對，你│                  │        │                  │
│  │      │        │        │          │                      │        │        │    不會這樣子想喔│                  │        │                  │
│  │      │        │        │          │                      │        │        │    ，在暈什麼，我│                  │        │                  │
│  │      │        │        │          │                      │        │        │    還拿一萬一千五│                  │        │                  │
│  │      │        │        │          │                      │        │        │    給你餒        │                  │        │                  │
│  │      │        │        │          │                      │        │        │謝：喔，好啦好啦  │                  │        │                  │
├─┴───┴────┴────┴─────┴───────────┴────┼────┴─────────┴─────────┴────┴─────────┤
│                                                                    總計    │販賣毒品所得（已收取者）共12,500元                                            │
└──────────────────────────────────────┴───────────────────────────────────────┘
附表八：
┌──┬──────┬───────┬────────────┬────┬──────┐
│編號│扣案毒品    │數量          │證據資料                │所有人  │備註        │
├──┼──────┼───────┼────────────┼────┼──────┤
│ 一 │第三級毒品愷│1包，送驗數量 │苗栗縣警察局頭份分局扣押│吳冠泓  │供其吸食之用│
│    │他命        │2.3773 公克（ │物品目錄表、現場查扣照片│        │            │
│    │            │驗餘淨重2.3760│及100 年5 月25日FDA 研字│        │            │
│    │            │公克）        │第0000000000號行政院衛生│        │            │
│    │            │              │署食品藥物管理局檢驗報告│        │            │
│    │            │              │書各1 份（100 年度偵字第│        │            │
│    │            │              │2207 號 卷第31頁、第37至│        │            │
│    │            │              │38頁、本院卷一第105 頁）│        │            │
├──┼──────┼───────┼────────────┼────┼──────┤
│ 二 │第三級毒品愷│1包，送驗數量 │苗栗縣警察局頭份分局扣押│劉庭安  │供其吸食之用│
│    │他命        │4.5071 公克（ │物品目錄表及100 年5 月24│        │            │
│    │            │驗餘淨重4.5067│日FDA 研字第1000030616號│        │            │
│    │            │公克）        │行政院衛生署食品藥物管理│        │            │
│    │            │              │局檢驗報告書各1 份（100 │        │            │
│    │            │              │年度偵字第2198號卷第19頁│        │            │
│    │            │              │背面、第37至38頁、本院卷│        │            │
│    │            │              │一第103 頁）            │        │            │
├──┼──────┼───────┼────────────┼────┼──────┤
│ 三 │第三級毒品愷│25包（含袋重17│苗栗縣警察局頭份分局偵查│李錦榮  │供本案販賣之│
│    │他命（編號A1│38.5公克；編號│隊扣押物品目錄表、現場查│        │用          │
│    │至A25）     │A1 至編號A20驗│扣照片74張、100 年5 月12│        │            │
│    │            │前總毛重1680. │日刑鑑字第1000056618號內│        │            │
│    │            │13公克，包裝塑│政部警政署刑事警察局鑑定│        │            │
│    │            │膠袋總重約22.9│書片74張（100 年度偵字第│        │            │
│    │            │6公克，其中編 │220 0 號卷第44至47頁、第│        │            │
│    │            │號A4送驗淨重99│56至94頁、本院卷一第107 │        │            │
│    │            │.05公克，驗餘 │至108 頁）              │        │            │
│    │            │淨重98.85公克 │                        │        │            │
│    │            │，純度約94％，│                        │        │            │
│    │            │推估編號A1至編│                        │        │            │
│    │            │號A20之驗前總 │                        │        │            │
│    │            │純質淨重約1557│                        │        │            │
│    │            │.73公克；編號 │                        │        │            │
│    │            │A21至編號A25，│                        │        │            │
│    │            │驗前總毛重56.1│                        │        │            │
│    │            │1公克，包裝塑 │                        │        │            │
│    │            │膠袋總重約1.69│                        │        │            │
│    │            │公克，其中編號│                        │        │            │
│    │            │A25送驗淨重3. │                        │        │            │
│    │            │74公克，驗餘淨│                        │        │            │
│    │            │重3.61公克，純│                        │        │            │
│    │            │度約99 ％，推 │                        │        │            │
│    │            │估編號A21至編 │                        │        │            │
│    │            │號A25之驗前總 │                        │        │            │
│    │            │純質淨重約53. │                        │        │            │
│    │            │87 公克       │                        │        │            │
├──┼──────┼───────┼────────────┼────┼──────┤
│ 四 │第二級毒品甲│共11包（含袋重│苗栗縣警察局頭份分局偵查│謝文通  │供其吸食之用│
│    │基安非他命（│56.5公克）    │隊扣押物品目錄表、苗栗縣│        │            │
│    │編號3-1至3-1│              │警察局頭份分局查獲毒品初│        │            │
│    │1 ）        │              │步鑑驗報告單、現場查扣照│        │            │
│    │            │              │片74張（100 年度偵字第  │        │            │
│    │            │              │2200號卷第44至47頁、第51│        │            │
│    │            │              │頁、第56至94頁）        │        │            │
├──┼──────┼───────┼────────────┼────┼──────┤
│ 五 │第三級毒品愷│1包（含袋重   │苗栗縣警察局頭份分局扣押│江彥葶  │供其吸食之用│
│    │他命        │0.29公克）    │物品目錄表、100 年5 月19│        │            │
│    │            │              │日行政院衛生署療養院鑑定│        │            │
│    │            │              │書各1 份（100 年度偵字第│        │            │
│    │            │              │2742 號 卷第129 頁、本院│        │            │
│    │            │              │卷一第106 頁）          │        │            │
└──┴──────┴───────┴────────────┴────┴──────┘
附表九：
┌──┬──────┬───────┬────────────┬────┬──────┐
│編號│扣案物品    │數量          │證據資料                │所有人  │備註        │
├──┼──────┼───────┼────────────┼────┼──────┤
│ 一 │LG廠牌行動電│1支           │苗栗縣警察局頭份分局扣押│吳冠泓  │供本案販賣第│
│    │話（含門號  │              │物品目錄表、現場查扣照片│        │三級毒品所用│
│    │0000000000  │              │各1份（100年度偵字第2207│        │            │
│    │號SIM 卡1 枚│              │號卷第31頁、第37至38頁）│        │            │
│    │）          │              │                        │        │            │
├──┼──────┼───────┼────────────┼────┼──────┤
│ 二 │新臺幣      │45,000元      │苗栗縣警察局頭份分局扣押│劉庭安  │均與本案無關│
├──┼──────┼───────┤物品目錄表、現場查扣照片│        │            │
│ 三 │NOKIA廠牌行 │1支           │各1份（100年度偵字第2742│        │            │
│    │動電話（含門│              │號卷第52頁）            │        │            │
│    │號0000000000│              │                        │        │            │
│    │號SIM卡1枚）│              │                        │        │            │
├──┼──────┼───────┤                        │        ├──────┤
│ 四 │Sony        │1支           │                        │        │供本案販賣第│
│    │ericsson 廠 │              │                        │        │三級毒品所用│
│    │牌行動電話（│              │                        │        │            │
│    │含門號091774│              │                        │        │            │
│    │6188號SIM卡 │              │                        │        │            │
│    │1枚）       │              │                        │        │            │
├──┼──────┼───────┼────────────┼────┼──────┤
│ 五 │夾鍊袋      │1大包，計906個│苗栗縣警察局頭份分局偵查│李錦榮  │供本案販賣第│
├──┼──────┼───────┤隊扣押物品目錄表、現場查│        │三級毒品所用│
│ 六 │NOKIA廠牌行 │1支           │扣照片74張（100年度偵字 │        │            │
│    │動電話1支（ │              │第2200號卷第44至47頁）  │        │            │
│    │含門號097650│              │                        │        │            │
│    │2981號SIM卡 │              │                        │        │            │
│    │1枚）       │              │                        │        │            │
├──┼──────┼───────┤                        │        ├──────┤
│ 七 │LG廠牌行動電│1支           │                        │        │非供本案販賣│
│    │話1支（含門 │              │                        │        │第三級毒品所│
│    │號0000000000│              │                        │        │用          │
│    │號SIM卡1枚）│              │                        │        │            │
├──┼──────┼───────┤                        │        ├──────┤
│ 八 │帳冊        │1本           │                        │        │供本案販賣第│
├──┼──────┼───────┤                        │        │三級毒品所用│
│ 九 │電子磅秤    │1台           │                        │        │            │
├──┼──────┼───────┤                        │        ├──────┤
│ 十 │塑膠盤      │2個           │                        │        │供其吸食第三│
│    │            │              │                        │        │級毒品之用  │
├──┼──────┼───────┤                        │        ├──────┤
│ 十 │LG廠牌行動電│1支           │                        │        │非供本案販賣│
│ 一 │話1支（含門 │              │                        │        │第三級毒品之│
│    │號0000000000│              │                        │        │用          │
│    │號SIM卡1枚）│              │                        │        │            │
├──┼──────┼───────┼────────────┼────┼──────┤
│ 十 │帳冊        │3本           │苗栗縣警察局頭份分局偵查│謝文通  │供本案販賣第│
│ 二 │            │              │隊扣押物品目錄表、現場查│        │三級毒品所用│
├──┼──────┼───────┤扣照片74張（100年度偵字 │        ├──────┤
│ 十 │Sony        │1支           │第2200號卷第44至47頁）  │        │供本案販賣第│
│ 三 │ericsson廠牌│              │                        │        │三級毒品、轉│
│    │行動電話（含│              │                        │        │讓偽藥所用  │
│    │門號00000000│              │                        │        │            │
│    │44號SIM卡1枚│              │                        │        │            │
│    │）          │              │                        │        │            │
├──┼──────┼───────┤                        │        ├──────┤
│ 十 │Sony        │1支           │                        │        │非供本案販賣│
│ 四 │ericsson廠牌│              │                        │        │第三級毒品所│
│    │行動電話（含│              │                        │        │用          │
│    │門號00000000│              │                        │        │            │
│    │69號SIM卡1枚│              │                        │        │            │
│    │）          │              │                        │        │            │
├──┼──────┼───────┤                        │        ├──────┤
│ 十 │塑膠盤      │1個           │                        │        │供其吸食毒品│
│ 五 │            │              │                        │        │之用        │
├──┼──────┼───────┤                        │        │            │
│ 十 │夾鍊袋      │1包，計23個   │                        │        │            │
│ 六 │            │              │                        │        │            │
├──┼──────┼───────┼────────────┼────┼──────┤
│ 十 │HTC廠牌行動 │1支           │苗栗縣警察局頭份分局扣押│江彥葶  │供本案販賣第│
│ 七 │電話（含門號│              │物品目錄表（100年度偵字 │        │三級毒品、轉│
│    │0000000000號│              │第2742號卷第129頁）     │        │讓偽藥所用  │
│    │SIM 卡1 枚）│              │                        │        │            │
├──┼──────┼───────┤                        │        ├──────┤
│ 十 │盤子        │1個           │                        │        │供其吸食第三│
│ 八 │            │              │                        │        │級毒品之用  │
├──┼──────┼───────┤                        │        │            │
│ 十 │雙子星尊榮卡│1張           │                        │        │            │
│ 九 │            │              │                        │        │            │
├──┼──────┼───────┤                        │        │            │
│ 二 │吸管        │1支           │                        │        │            │
│ 十 │            │              │                        │        │            │
└──┴──────┴───────┴────────────┴────┴──────┘
以上正本證明與原本無異。
如不服本判決應於收受判決後10日內向本院提出上訴書狀，並應
敘述具體理由。其未敘述上訴理由者，應於上訴期間屆滿後20日
內向本院補提理由書( 均須按他造當事人之人數附繕本) 「切勿
逕送上級法院」。告訴人或被害人如對本判決不服者，應具備理
由請求檢察官上訴，其上訴期間之計算係以檢察官收受判決正本
之日期為準。
                                    書記官  徐一夫
中    華    民    國   100    年    9     月    28    日
附錄本判決論罪科刑法條全文
毒品危害防制條例第4條第3項、第6項
製造、運輸、販賣第三級毒品者，處 5 年以上有期徒刑，得併
科新臺幣 7 百萬元以下罰金。
前5 項之未遂犯罰之。
藥事法第83條第1 項：
明知為偽藥或禁藥，而販賣、供應、調劑、運送、寄藏、牙保、
轉讓或意圖販賣而陳列者，處7 年以下有期徒刑，得併科新台幣
500 萬元以下罰金。